[
  {
    "lemma": "būt",
    "class": "irregular",
    "translation": {
      "ru": "быть",
      "uk": "бути"
    },
    "forms": [
      "esmu",
      "esi",
      "ir",
      "esam",
      "esat",
      "biju",
      "biji",
      "bija",
      "bijām",
      "bijāt",
      "būšu",
      "būsi",
      "būs",
      "būsim",
      "būsiet"
    ]
  },
  {
    "lemma": "dot",
    "class": "irregular",
    "translation": {
      "ru": "давать",
      "uk": "давати"
    },
    "forms": [
      "dodu",
      "dod",
      "dod",
      "dodam",
      "dodat",
      "devu",
      "devi",
      "deva",
      "devām",
      "devāt",
      "došu",
      "dosi",
      "dos",
      "dosim",
      "dosiet"
    ]
  },
  {
    "lemma": "pārdot",
    "class": "irregular",
    "translation": {
      "ru": "продавать",
      "uk": "продавати"
    },
    "forms": [
      "pārdodu",
      "pārdod",
      "pārdod",
      "pārdodam",
      "pārdodat",
      "pārdevu",
      "pārdevi",
      "pārdeva",
      "pārdevām",
      "pārdevāt",
      "pārdošu",
      "pārdosi",
      "pārdos",
      "pārdosim",
      "pārdosiet"
    ]
  },
  {
    "lemma": "piedot",
    "class": "irregular",
    "translation": {
      "ru": "простить",
      "uk": "пробачити"
    },
    "forms": [
      "piedodu",
      "piedod",
      "piedod",
      "piedodam",
      "piedodat",
      "piedevu",
      "piedevi",
      "piedeva",
      "piedevām",
      "piedevāt",
      "piedošu",
      "piedosi",
      "piedos",
      "piedosim",
      "piedosiet"
    ]
  },
  {
    "lemma": "doties",
    "class": "irregular",
    "translation": {
      "ru": "отправляться",
      "uk": "вирушати"
    },
    "forms": [
      "dodos",
      "dodies",
      "dodas",
      "dodamies",
      "dodaties",
      "devos",
      "devies",
      "devās",
      "devāmies",
      "devāties",
      "došos",
      "dosies",
      "dosies",
      "dosimies",
      "dosieties"
    ]
  },
  {
    "lemma": "izdoties",
    "class": "irregular",
    "translation": {
      "ru": "удаваться",
      "uk": "вдаватися"
    },
    "forms": [
      "izdodos",
      "izdodies",
      "izdodas",
      "izdodamies",
      "izdodaties",
      "izdevos",
      "izdevies",
      "izdevās",
      "izdevāmies",
      "izdevāties",
      "izdošos",
      "izdosies",
      "izdosies",
      "izdosimies",
      "izdosieties"
    ]
  },
  {
    "lemma": "iet",
    "class": "irregular",
    "translation": {
      "ru": "идти",
      "uk": "йти"
    },
    "forms": [
      "eju",
      "ej",
      "iet",
      "ejam",
      "ejat",
      "gāju",
      "gāji",
      "gāja",
      "gājām",
      "gājāt",
      "iešu",
      "iesi",
      "ies",
      "iesim",
      "iesiet"
    ]
  },
  {
    "lemma": "nebūt",
    "class": "irregular",
    "translation": {
      "ru": "не быть",
      "uk": "не бути"
    },
    "forms": [
      "neesmu",
      "neesi",
      "nav",
      "neesam",
      "neesat",
      "nebiju",
      "nebiji",
      "nebija",
      "nebijām",
      "nebijāt",
      "nebūšu",
      "nebūsi",
      "nebūs",
      "nebūsim",
      "nebūsiet"
    ]
  },
  {
    "lemma": "dabūt",
    "class": "III",
    "translation": {
      "ru": "получить",
      "uk": "отримати"
    },
    "forms": [
      "dabūju",
      "dabū",
      "dabū",
      "dabūjam",
      "dabūjat",
      "dabūju",
      "dabūji",
      "dabūja",
      "dabūjām",
      "dabūjāt",
      "dabūšu",
      "dabūsi",
      "dabūs",
      "dabūsim",
      "dabūsiet"
    ]
  },
  {
    "lemma": "darboties",
    "class": "III",
    "translation": {
      "ru": "действовать",
      "uk": "діяти"
    },
    "forms": [
      "darbojos",
      "darbojies",
      "darbojas",
      "darbojamies",
      "darbojaties",
      "darbojos",
      "darbojies",
      "darbojās",
      "darbojāmies",
      "darbojāties",
      "darbošos",
      "darbosies",
      "darbosies",
      "darbosimies",
      "darbosieties"
    ]
  },
  {
    "lemma": "atbrīvoties",
    "class": "III",
    "translation": {
      "ru": "освободиться",
      "uk": "звільнитися"
    },
    "forms": [
      "atbrīvojos",
      "atbrīvojies",
      "atbrīvojas",
      "atbrīvojamies",
      "atbrīvojaties",
      "atbrīvojos",
      "atbrīvojies",
      "atbrīvojās",
      "atbrīvojāmies",
      "atbrīvojāties",
      "atbrīvošos",
      "atbrīvosies",
      "atbrīvosies",
      "atbrīvosimies",
      "atbrīvosieties"
    ]
  },
  {
    "lemma": "baiļoties",
    "class": "III",
    "translation": {
      "ru": "бояться",
      "uk": "боятися"
    },
    "forms": [
      "baiļojos",
      "baiļojies",
      "baiļojas",
      "baiļojamies",
      "baiļojaties",
      "baiļojos",
      "baiļojies",
      "baiļojās",
      "baiļojāmies",
      "baiļojāties",
      "baiļošos",
      "baiļosies",
      "baiļosies",
      "baiļosimies",
      "baiļosieties"
    ]
  },
  {
    "lemma": "ciemoties",
    "class": "III",
    "translation": {
      "ru": "бывать в гостях",
      "uk": "гостювати"
    },
    "forms": [
      "ciemojos",
      "ciemojies",
      "ciemojas",
      "ciemojamies",
      "ciemojaties",
      "ciemojos",
      "ciemojies",
      "ciemojās",
      "ciemojāmies",
      "ciemojāties",
      "ciemošos",
      "ciemosies",
      "ciemosies",
      "ciemosimies",
      "ciemosieties"
    ]
  },
  {
    "lemma": "dusmoties",
    "class": "III",
    "translation": {
      "ru": "сердиться",
      "uk": "сердитися"
    },
    "forms": [
      "dusmojos",
      "dusmojies",
      "dusmojas",
      "dusmojamies",
      "dusmojaties",
      "dusmojos",
      "dusmojies",
      "dusmojās",
      "dusmojāmies",
      "dusmojāties",
      "dusmošos",
      "dusmosies",
      "dusmosies",
      "dusmosimies",
      "dusmosieties"
    ]
  },
  {
    "lemma": "gatavoties",
    "class": "III",
    "translation": {
      "ru": "готовиться",
      "uk": "готуватися"
    },
    "forms": [
      "gatavojos",
      "gatavojies",
      "gatavojas",
      "gatavojamies",
      "gatavojaties",
      "gatavojos",
      "gatavojies",
      "gatavojās",
      "gatavojāmies",
      "gatavojāties",
      "gatavošos",
      "gatavosies",
      "gatavosies",
      "gatavosimies",
      "gatavosieties"
    ]
  },
  {
    "lemma": "ilgoties",
    "class": "III",
    "translation": {
      "ru": "тосковать",
      "uk": "тужити"
    },
    "forms": [
      "ilgojos",
      "ilgojies",
      "ilgojas",
      "ilgojamies",
      "ilgojaties",
      "ilgojos",
      "ilgojies",
      "ilgojās",
      "ilgojāmies",
      "ilgojāties",
      "ilgošos",
      "ilgosies",
      "ilgosies",
      "ilgosimies",
      "ilgosieties"
    ]
  },
  {
    "lemma": "ķildoties",
    "class": "III",
    "translation": {
      "ru": "ссориться",
      "uk": "сваритися"
    },
    "forms": [
      "ķildojos",
      "ķildojies",
      "ķildojas",
      "ķildojamies",
      "ķildojaties",
      "ķildojos",
      "ķildojies",
      "ķildojās",
      "ķildojāmies",
      "ķildojāties",
      "ķildošos",
      "ķildosies",
      "ķildosies",
      "ķildosimies",
      "ķildosieties"
    ]
  },
  {
    "lemma": "lepoties",
    "class": "III",
    "translation": {
      "ru": "гордиться",
      "uk": "пишатися"
    },
    "forms": [
      "lepojos",
      "lepojies",
      "lepojas",
      "lepojamies",
      "lepojaties",
      "lepojos",
      "lepojies",
      "lepojās",
      "lepojāmies",
      "lepojāties",
      "lepošos",
      "leposies",
      "leposies",
      "leposimies",
      "leposieties"
    ]
  },
  {
    "lemma": "lūkoties",
    "class": "III",
    "translation": {
      "ru": "всматриваться",
      "uk": "вдивлятися"
    },
    "forms": [
      "lūkojos",
      "lūkojies",
      "lūkojas",
      "lūkojamies",
      "lūkojaties",
      "lūkojos",
      "lūkojies",
      "lūkojās",
      "lūkojāmies",
      "lūkojāties",
      "lūkošos",
      "lūkosies",
      "lūkosies",
      "lūkosimies",
      "lūkosieties"
    ]
  },
  {
    "lemma": "nodarboties",
    "class": "III",
    "translation": {
      "ru": "заниматься",
      "uk": "займатися"
    },
    "forms": [
      "nodarbojos",
      "nodarbojies",
      "nodarbojas",
      "nodarbojamies",
      "nodarbojaties",
      "nodarbojos",
      "nodarbojies",
      "nodarbojās",
      "nodarbojāmies",
      "nodarbojāties",
      "nodarbošos",
      "nodarbosies",
      "nodarbosies",
      "nodarbosimies",
      "nodarbosieties"
    ]
  },
  {
    "lemma": "pamatoties",
    "class": "III",
    "translation": {
      "ru": "основываться",
      "uk": "ґрунтуватися"
    },
    "forms": [
      "pamatojos",
      "pamatojies",
      "pamatojas",
      "pamatojamies",
      "pamatojaties",
      "pamatojos",
      "pamatojies",
      "pamatojās",
      "pamatojāmies",
      "pamatojāties",
      "pamatošos",
      "pamatosies",
      "pamatosies",
      "pamatosimies",
      "pamatosieties"
    ]
  },
  {
    "lemma": "pārvietoties",
    "class": "III",
    "translation": {
      "ru": "передвигаться",
      "uk": "переміщатися"
    },
    "forms": [
      "pārvietojos",
      "pārvietojies",
      "pārvietojas",
      "pārvietojamies",
      "pārvietojaties",
      "pārvietojos",
      "pārvietojies",
      "pārvietojās",
      "pārvietojāmies",
      "pārvietojāties",
      "pārvietošos",
      "pārvietosies",
      "pārvietosies",
      "pārvietosimies",
      "pārvietosieties"
    ]
  },
  {
    "lemma": "rīkoties",
    "class": "III",
    "translation": {
      "ru": "действовать",
      "uk": "діяти"
    },
    "forms": [
      "rīkojos",
      "rīkojies",
      "rīkojas",
      "rīkojamies",
      "rīkojaties",
      "rīkojos",
      "rīkojies",
      "rīkojās",
      "rīkojāmies",
      "rīkojāties",
      "rīkošos",
      "rīkosies",
      "rīkosies",
      "rīkosimies",
      "rīkosieties"
    ]
  },
  {
    "lemma": "tuvoties",
    "class": "III",
    "translation": {
      "ru": "приближаться",
      "uk": "наближатися"
    },
    "forms": [
      "tuvojos",
      "tuvojies",
      "tuvojas",
      "tuvojamies",
      "tuvojaties",
      "tuvojos",
      "tuvojies",
      "tuvojās",
      "tuvojāmies",
      "tuvojāties",
      "tuvošos",
      "tuvosies",
      "tuvosies",
      "tuvosimies",
      "tuvosieties"
    ]
  },
  {
    "lemma": "veidoties",
    "class": "III",
    "translation": {
      "ru": "формироваться",
      "uk": "формуватися"
    },
    "forms": [
      "veidojos",
      "veidojies",
      "veidojas",
      "veidojamies",
      "veidojaties",
      "veidojos",
      "veidojies",
      "veidojās",
      "veidojāmies",
      "veidojāties",
      "veidošos",
      "veidosies",
      "veidosies",
      "veidosimies",
      "veidosieties"
    ]
  },
  {
    "lemma": "vienoties",
    "class": "III",
    "translation": {
      "ru": "договариваться",
      "uk": "домовлятися"
    },
    "forms": [
      "vienojos",
      "vienojies",
      "vienojas",
      "vienojamies",
      "vienojaties",
      "vienojos",
      "vienojies",
      "vienojās",
      "vienojāmies",
      "vienojāties",
      "vienošos",
      "vienosies",
      "vienosies",
      "vienosimies",
      "vienosieties"
    ]
  },
  {
    "lemma": "viesoties",
    "class": "III",
    "translation": {
      "ru": "гостить",
      "uk": "гостювати"
    },
    "forms": [
      "viesojos",
      "viesojies",
      "viesojas",
      "viesojamies",
      "viesojaties",
      "viesojos",
      "viesojies",
      "viesojās",
      "viesojāmies",
      "viesojāties",
      "viesošos",
      "viesosies",
      "viesosies",
      "viesosimies",
      "viesosieties"
    ]
  },
  {
    "lemma": "draudzēties",
    "class": "III",
    "translation": {
      "ru": "дружить",
      "uk": "дружити"
    },
    "forms": [
      "draudzējos",
      "draudzējies",
      "draudzējas",
      "draudzējamies",
      "draudzējaties",
      "draudzējos",
      "draudzējies",
      "draudzējās",
      "draudzējāmies",
      "draudzējāties",
      "draudzēšos",
      "draudzēsies",
      "draudzēsies",
      "draudzēsimies",
      "draudzēsieties"
    ]
  },
  {
    "lemma": "interesēties",
    "class": "III",
    "translation": {
      "ru": "интересоваться",
      "uk": "цікавитися"
    },
    "forms": [
      "interesējos",
      "interesējies",
      "interesējas",
      "interesējamies",
      "interesējaties",
      "interesējos",
      "interesējies",
      "interesējās",
      "interesējāmies",
      "interesējāties",
      "interesēšos",
      "interesēsies",
      "interesēsies",
      "interesēsimies",
      "interesēsieties"
    ]
  },
  {
    "lemma": "kautrēties",
    "class": "III",
    "translation": {
      "ru": "стесняться",
      "uk": "соромитися"
    },
    "forms": [
      "kautrējos",
      "kautrējies",
      "kautrējas",
      "kautrējamies",
      "kautrējaties",
      "kautrējos",
      "kautrējies",
      "kautrējās",
      "kautrējāmies",
      "kautrējāties",
      "kautrēšos",
      "kautrēsies",
      "kautrēsies",
      "kautrēsimies",
      "kautrēsieties"
    ]
  },
  {
    "lemma": "kavēties",
    "class": "III",
    "translation": {
      "ru": "задерживаться",
      "uk": "затримуватися"
    },
    "forms": [
      "kavējos",
      "kavējies",
      "kavējas",
      "kavējamies",
      "kavējaties",
      "kavējos",
      "kavējies",
      "kavējās",
      "kavējāmies",
      "kavējāties",
      "kavēšos",
      "kavēsies",
      "kavēsies",
      "kavēsimies",
      "kavēsieties"
    ]
  },
  {
    "lemma": "pulcēties",
    "class": "III",
    "translation": {
      "ru": "собираться",
      "uk": "збиратися"
    },
    "forms": [
      "pulcējos",
      "pulcējies",
      "pulcējas",
      "pulcējamies",
      "pulcējaties",
      "pulcējos",
      "pulcējies",
      "pulcējās",
      "pulcējāmies",
      "pulcējāties",
      "pulcēšos",
      "pulcēsies",
      "pulcēsies",
      "pulcēsimies",
      "pulcēsieties"
    ]
  },
  {
    "lemma": "raizēties",
    "class": "III",
    "translation": {
      "ru": "тревожиться",
      "uk": "хвилюватися"
    },
    "forms": [
      "raizējos",
      "raizējies",
      "raizējas",
      "raizējamies",
      "raizējaties",
      "raizējos",
      "raizējies",
      "raizējās",
      "raizējāmies",
      "raizējāties",
      "raizēšos",
      "raizēsies",
      "raizēsies",
      "raizēsimies",
      "raizēsieties"
    ]
  },
  {
    "lemma": "reģistrēties",
    "class": "III",
    "translation": {
      "ru": "регистрироваться",
      "uk": "реєструватися"
    },
    "forms": [
      "reģistrējos",
      "reģistrējies",
      "reģistrējas",
      "reģistrējamies",
      "reģistrējaties",
      "reģistrējos",
      "reģistrējies",
      "reģistrējās",
      "reģistrējāmies",
      "reģistrējāties",
      "reģistrēšos",
      "reģistrēsies",
      "reģistrēsies",
      "reģistrēsimies",
      "reģistrēsieties"
    ]
  },
  {
    "lemma": "rūpēties",
    "class": "III",
    "translation": {
      "ru": "заботиться",
      "uk": "піклуватися"
    },
    "forms": [
      "rūpējos",
      "rūpjies",
      "rūpējas",
      "rūpējamies",
      "rūpjaties",
      "rūpējos",
      "rūpjies",
      "rūpējās",
      "rūpējāmies",
      "rūpējāties",
      "rūpēšos",
      "rūpēsies",
      "rūpēsies",
      "rūpēsimies",
      "rūpēsieties"
    ]
  },
  {
    "lemma": "trenēties",
    "class": "III",
    "translation": {
      "ru": "тренироваться",
      "uk": "тренуватися"
    },
    "forms": [
      "trenējos",
      "trenējies",
      "trenējas",
      "trenējamies",
      "trenējaties",
      "trenējos",
      "trenējies",
      "trenējās",
      "trenējāmies",
      "trenējāties",
      "trenēšos",
      "trenēsies",
      "trenēsies",
      "trenēsimies",
      "trenēsieties"
    ]
  },
  {
    "lemma": "dzīvot",
    "class": "III",
    "translation": {
      "ru": "жить",
      "uk": "жити"
    },
    "forms": [
      "dzīvoju",
      "dzīvo",
      "dzīvo",
      "dzīvojam",
      "dzīvojat",
      "dzīvoju",
      "dzīvoji",
      "dzīvoja",
      "dzīvojām",
      "dzīvojāt",
      "dzīvošu",
      "dzīvosi",
      "dzīvos",
      "dzīvosim",
      "dzīvosiet"
    ]
  },
  {
    "lemma": "algot",
    "class": "III",
    "translation": {
      "ru": "нанимать",
      "uk": "наймати"
    },
    "forms": [
      "algoju",
      "algo",
      "algo",
      "algojam",
      "algojat",
      "algoju",
      "algoji",
      "algoja",
      "algojām",
      "algojāt",
      "algošu",
      "algosi",
      "algos",
      "algosim",
      "algosiet"
    ]
  },
  {
    "lemma": "apgalvot",
    "class": "III",
    "translation": {
      "ru": "утверждать",
      "uk": "стверджувати"
    },
    "forms": [
      "apgalvoju",
      "apgalvo",
      "apgalvo",
      "apgalvojam",
      "apgalvojat",
      "apgalvoju",
      "apgalvoji",
      "apgalvoja",
      "apgalvojām",
      "apgalvojāt",
      "apgalvošu",
      "apgalvosi",
      "apgalvos",
      "apgalvosim",
      "apgalvosiet"
    ]
  },
  {
    "lemma": "apkopot",
    "class": "III",
    "translation": {
      "ru": "обобщать",
      "uk": "узагальнювати"
    },
    "forms": [
      "apkopoju",
      "apkopo",
      "apkopo",
      "apkopojam",
      "apkopojat",
      "apkopoju",
      "apkopoji",
      "apkopoja",
      "apkopojām",
      "apkopojāt",
      "apkopošu",
      "apkoposi",
      "apkopos",
      "apkoposim",
      "apkoposiet"
    ]
  },
  {
    "lemma": "aplūkot",
    "class": "III",
    "translation": {
      "ru": "осматривать",
      "uk": "оглядати"
    },
    "forms": [
      "aplūkoju",
      "aplūko",
      "aplūko",
      "aplūkojam",
      "aplūkojat",
      "aplūkoju",
      "aplūkoji",
      "aplūkoja",
      "aplūkojām",
      "aplūkojāt",
      "aplūkošu",
      "aplūkosi",
      "aplūkos",
      "aplūkosim",
      "aplūkosiet"
    ]
  },
  {
    "lemma": "apvienot",
    "class": "III",
    "translation": {
      "ru": "объединять",
      "uk": "об'єднувати"
    },
    "forms": [
      "apvienoju",
      "apvieno",
      "apvieno",
      "apvienojam",
      "apvienojat",
      "apvienoju",
      "apvienoji",
      "apvienoja",
      "apvienojām",
      "apvienojāt",
      "apvienošu",
      "apvienosi",
      "apvienos",
      "apvienosim",
      "apvienosiet"
    ]
  },
  {
    "lemma": "atbrīvot",
    "class": "III",
    "translation": {
      "ru": "освобождать",
      "uk": "звільняти"
    },
    "forms": [
      "atbrīvoju",
      "atbrīvo",
      "atbrīvo",
      "atbrīvojam",
      "atbrīvojat",
      "atbrīvoju",
      "atbrīvoji",
      "atbrīvoja",
      "atbrīvojām",
      "atbrīvojāt",
      "atbrīvošu",
      "atbrīvosi",
      "atbrīvos",
      "atbrīvosim",
      "atbrīvosiet"
    ]
  },
  {
    "lemma": "atjaunot",
    "class": "III",
    "translation": {
      "ru": "восстанавливать",
      "uk": "відновлювати"
    },
    "forms": [
      "atjaunoju",
      "atjauno",
      "atjauno",
      "atjaunojam",
      "atjaunojat",
      "atjaunoju",
      "atjaunoji",
      "atjaunoja",
      "atjaunojām",
      "atjaunojāt",
      "atjaunošu",
      "atjaunosi",
      "atjaunos",
      "atjaunosim",
      "atjaunosiet"
    ]
  },
  {
    "lemma": "atkārtot",
    "class": "III",
    "translation": {
      "ru": "повторять",
      "uk": "повторювати"
    },
    "forms": [
      "atkārtoju",
      "atkārto",
      "atkārto",
      "atkārtojam",
      "atkārtojat",
      "atkārtoju",
      "atkārtoji",
      "atkārtoja",
      "atkārtojām",
      "atkārtojāt",
      "atkārtošu",
      "atkārtosi",
      "atkārtos",
      "atkārtosim",
      "atkārtosiet"
    ]
  },
  {
    "lemma": "atspoguļot",
    "class": "III",
    "translation": {
      "ru": "отражать",
      "uk": "відображати"
    },
    "forms": [
      "atspoguļoju",
      "atspoguļo",
      "atspoguļo",
      "atspoguļojam",
      "atspoguļojat",
      "atspoguļoju",
      "atspoguļoji",
      "atspoguļoja",
      "atspoguļojām",
      "atspoguļojāt",
      "atspoguļošu",
      "atspoguļosi",
      "atspoguļos",
      "atspoguļosim",
      "atspoguļosiet"
    ]
  },
  {
    "lemma": "attēlot",
    "class": "III",
    "translation": {
      "ru": "изображать",
      "uk": "зображати"
    },
    "forms": [
      "attēloju",
      "attēlo",
      "attēlo",
      "attēlojam",
      "attēlojat",
      "attēloju",
      "attēloji",
      "attēloja",
      "attēlojām",
      "attēlojāt",
      "attēlošu",
      "attēlosi",
      "attēlos",
      "attēlosim",
      "attēlosiet"
    ]
  },
  {
    "lemma": "atvieglot",
    "class": "III",
    "translation": {
      "ru": "облегчать",
      "uk": "полегшувати"
    },
    "forms": [
      "atviegloju",
      "atvieglo",
      "atvieglo",
      "atvieglojam",
      "atvieglojat",
      "atviegloju",
      "atviegloji",
      "atviegloja",
      "atvieglojām",
      "atvieglojāt",
      "atvieglošu",
      "atvieglosi",
      "atvieglos",
      "atvieglosim",
      "atvieglosiet"
    ]
  },
  {
    "lemma": "balsot",
    "class": "III",
    "translation": {
      "ru": "голосовать",
      "uk": "голосувати"
    },
    "forms": [
      "balsoju",
      "balso",
      "balso",
      "balsojam",
      "balsojat",
      "balsoju",
      "balsoji",
      "balsoja",
      "balsojām",
      "balsojāt",
      "balsošu",
      "balsosi",
      "balsos",
      "balsosim",
      "balsosiet"
    ]
  },
  {
    "lemma": "barot",
    "class": "III",
    "translation": {
      "ru": "кормить",
      "uk": "годувати"
    },
    "forms": [
      "baroju",
      "baro",
      "baro",
      "barojam",
      "barojat",
      "baroju",
      "baroji",
      "baroja",
      "barojām",
      "barojāt",
      "barošu",
      "barosi",
      "baros",
      "barosim",
      "barosiet"
    ]
  },
  {
    "lemma": "bēguļot",
    "class": "II",
    "translation": {
      "ru": "скрываться",
      "uk": "переховуватися"
    },
    "forms": [
      "bēguļoju",
      "bēguļo",
      "bēguļo",
      "bēguļojam",
      "bēguļojat",
      "bēguļoju",
      "bēguļoji",
      "bēguļoja",
      "bēguļojām",
      "bēguļojāt",
      "bēguļošu",
      "bēguļosi",
      "bēguļos",
      "bēguļosim",
      "bēguļosiet"
    ]
  },
  {
    "lemma": "ceļot",
    "class": "II",
    "translation": {
      "ru": "путешествовать",
      "uk": "подорожувати"
    },
    "forms": [
      "ceļoju",
      "ceļo",
      "ceļo",
      "ceļojam",
      "ceļojat",
      "ceļoju",
      "ceļoji",
      "ceļoja",
      "ceļojām",
      "ceļojāt",
      "ceļošu",
      "ceļosi",
      "ceļos",
      "ceļosim",
      "ceļosiet"
    ]
  },
  {
    "lemma": "dejot",
    "class": "II",
    "translation": {
      "ru": "танцевать",
      "uk": "танцювати"
    },
    "forms": [
      "dejoju",
      "dejo",
      "dejo",
      "dejojam",
      "dejojat",
      "dejoju",
      "dejoji",
      "dejoja",
      "dejojām",
      "dejojāt",
      "dejošu",
      "dejosi",
      "dejos",
      "dejosim",
      "dejosiet"
    ]
  },
  {
    "lemma": "elpot",
    "class": "II",
    "translation": {
      "ru": "дышать",
      "uk": "дихати"
    },
    "forms": [
      "elpoju",
      "elpo",
      "elpo",
      "elpojam",
      "elpojat",
      "elpoju",
      "elpoji",
      "elpoja",
      "elpojām",
      "elpojāt",
      "elpošu",
      "elposi",
      "elpos",
      "elposim",
      "elposiet"
    ]
  },
  {
    "lemma": "garšot",
    "class": "II",
    "translation": {
      "ru": "нравиться (на вкус)",
      "uk": "смакувати"
    },
    "forms": [
      "garšoju",
      "garšo",
      "garšo",
      "garšojam",
      "garšojat",
      "garšoju",
      "garšoji",
      "garšoja",
      "garšojām",
      "garšojāt",
      "garšošu",
      "garšosi",
      "garšos",
      "garšosim",
      "garšosiet"
    ]
  },
  {
    "lemma": "gatavot",
    "class": "II",
    "translation": {
      "ru": "готовить",
      "uk": "готувати"
    },
    "forms": [
      "gatavoju",
      "gatavo",
      "gatavo",
      "gatavojam",
      "gatavojat",
      "gatavoju",
      "gatavoi",
      "gatavoja",
      "gatavojām",
      "gatavojāt",
      "gatavošu",
      "gatavosi",
      "gatavos",
      "gatavosim",
      "gatavosiet"
    ]
  },
  {
    "lemma": "grēkot",
    "class": "II",
    "translation": {
      "ru": "грешить",
      "uk": "грішити"
    },
    "forms": [
      "grēkoju",
      "grēko",
      "grēko",
      "grēkojam",
      "grēkojat",
      "grēkoju",
      "grēkoji",
      "grēkoja",
      "grēkojām",
      "grēkojāt",
      "grēkošu",
      "grēkosi",
      "grēkos",
      "grēkosim",
      "grēkosiet"
    ]
  },
  {
    "lemma": "greznot",
    "class": "II",
    "translation": {
      "ru": "украшать",
      "uk": "прикрашати"
    },
    "forms": [
      "greznoju",
      "grezno",
      "grezno",
      "greznojam",
      "greznojat",
      "greznoju",
      "greznoji",
      "greznoja",
      "greznojām",
      "greznojāt",
      "greznošu",
      "greznosi",
      "greznos",
      "greznosim",
      "greznosiet"
    ]
  },
  {
    "lemma": "gudrot",
    "class": "II",
    "translation": {
      "ru": "выдумывать",
      "uk": "вигадувати"
    },
    "forms": [
      "gudroju",
      "gudro",
      "gudro",
      "gudrojam",
      "gudrojat",
      "gudroju",
      "gudroji",
      "gudroja",
      "gudrojām",
      "gudrojāt",
      "gudrošu",
      "gudrosi",
      "gudros",
      "gudrosim",
      "gudrosiet"
    ]
  },
  {
    "lemma": "iekārtot",
    "class": "II",
    "translation": {
      "ru": "обустраивать",
      "uk": "облаштовувати"
    },
    "forms": [
      "iekārtoju",
      "iekārto",
      "iekārto",
      "iekārtojam",
      "iekārtojat",
      "iekārtoju",
      "iekārtoji",
      "iekārtoja",
      "iekārtojām",
      "iekārtojāt",
      "iekārtošu",
      "iekārtosi",
      "iekārtos",
      "iekārtosim",
      "iekārtosiet"
    ]
  },
  {
    "lemma": "ierīkot",
    "class": "II",
    "translation": {
      "ru": "оборудовать",
      "uk": "обладнувати"
    },
    "forms": [
      "ierīkoju",
      "ierīko",
      "ierīko",
      "ierīkojam",
      "ierīkojat",
      "ierīkoju",
      "ierīkoji",
      "ierīkoja",
      "ierīkojām",
      "ierīkojāt",
      "ierīkošu",
      "ierīkosi",
      "ierīkos",
      "ierīkosim",
      "ierīkosiet"
    ]
  },
  {
    "lemma": "ierobežot",
    "class": "II",
    "translation": {
      "ru": "ограничивать",
      "uk": "обмежувати"
    },
    "forms": [
      "ierobežoju",
      "ierobežo",
      "ierobežo",
      "ierobežojam",
      "ierobežojat",
      "ierobežoju",
      "ierobežoji",
      "ierobežoja",
      "ierobežojām",
      "ierobežojāt",
      "ierobežošu",
      "ierobežosi",
      "ierobežos",
      "ierobežosim",
      "ierobežosiet"
    ]
  },
  {
    "lemma": "ievainot",
    "class": "II",
    "translation": {
      "ru": "ранить",
      "uk": "ранити"
    },
    "forms": [
      "ievainoju",
      "ievaino",
      "ievaino",
      "ievainojam",
      "ievainojat",
      "ievainoju",
      "ievainoji",
      "ievainoja",
      "ievainojām",
      "ievainojāt",
      "ievainošu",
      "ievainosi",
      "ievainos",
      "ievainosim",
      "ievainosiet"
    ]
  },
  {
    "lemma": "ievērot",
    "class": "II",
    "translation": {
      "ru": "замечать",
      "uk": "помічати"
    },
    "forms": [
      "ievēroju",
      "ievēro",
      "ievēro",
      "ievērojam",
      "ievērojat",
      "ievēroju",
      "ievēroji",
      "ievēroja",
      "ievērojām",
      "ievērojāt",
      "ievērošu",
      "ievērosi",
      "ievēros",
      "ievērosim",
      "ievērosiet"
    ]
  },
  {
    "lemma": "ievietot",
    "class": "II",
    "translation": {
      "ru": "вставлять",
      "uk": "вставляти"
    },
    "forms": [
      "ievietoju",
      "ievieto",
      "ievieto",
      "ievietojam",
      "ievietojat",
      "ievietoju",
      "ievietoji",
      "ievietoja",
      "ievietojām",
      "ievietojāt",
      "ievietošu",
      "ievietosi",
      "ievietos",
      "ievietosim",
      "ievietosiet"
    ]
  },
  {
    "lemma": "īstenot",
    "class": "II",
    "translation": {
      "ru": "осуществлять",
      "uk": "втілювати"
    },
    "forms": [
      "īstenoju",
      "īsteno",
      "īsteno",
      "īstenojam",
      "īstenojat",
      "īstenoju",
      "īstenoji",
      "īstenoja",
      "īstenojām",
      "īstenojāt",
      "īstenošu",
      "īstenosi",
      "īstenos",
      "īstenosim",
      "īstenosiet"
    ]
  },
  {
    "lemma": "izglītot",
    "class": "II",
    "translation": {
      "ru": "просвещать",
      "uk": "просвітлювати"
    },
    "forms": [
      "izglītoju",
      "izglīto",
      "izglīto",
      "izglītojam",
      "izglītojat",
      "izglītoju",
      "izglītoji",
      "izglītoja",
      "izglītojām",
      "izglītojāt",
      "izglītošu",
      "izglītosi",
      "izglītos",
      "izglītosim",
      "izglītosiet"
    ]
  },
  {
    "lemma": "izmantot",
    "class": "II",
    "translation": {
      "ru": "использовать",
      "uk": "використовувати"
    },
    "forms": [
      "izmantoju",
      "izmanto",
      "izmanto",
      "izmantojam",
      "izmantojat",
      "izmantoju",
      "izmantoji",
      "izmantoja",
      "izmantojām",
      "izmantojāt",
      "izmantošu",
      "izmantosi",
      "izmantos",
      "izmantosim",
      "izmantosiet"
    ]
  },
  {
    "lemma": "izvietot",
    "class": "II",
    "translation": {
      "ru": "размещать",
      "uk": "розміщувати"
    },
    "forms": [
      "izvietoju",
      "izvieto",
      "izvieto",
      "izvietojam",
      "izvietojat",
      "izvietoju",
      "izvietoji",
      "izvietoja",
      "izvietojām",
      "izvietojāt",
      "izvietošu",
      "izvietosi",
      "izvietos",
      "izvietosim",
      "izvietosiet"
    ]
  },
  {
    "lemma": "jokot",
    "class": "II",
    "translation": {
      "ru": "шутить",
      "uk": "жартувати"
    },
    "forms": [
      "jokoju",
      "joko",
      "joko",
      "jokojam",
      "jokojat",
      "jokoju",
      "jokoji",
      "jokoja",
      "jokojām",
      "jokojāt",
      "jokošu",
      "jokosi",
      "jokos",
      "jokosim",
      "jokosiet"
    ]
  },
  {
    "lemma": "kalpot",
    "class": "II",
    "translation": {
      "ru": "служить",
      "uk": "служити"
    },
    "forms": [
      "kalpoju",
      "kalpo",
      "kalpo",
      "kalpojam",
      "kalpojat",
      "kalpoju",
      "kalpoji",
      "kalpoja",
      "kalpojām",
      "kalpojāt",
      "kalpošu",
      "kalposi",
      "kalpos",
      "kalposim",
      "kalposiet"
    ]
  },
  {
    "lemma": "karot",
    "class": "II",
    "translation": {
      "ru": "воевать",
      "uk": "воювати"
    },
    "forms": [
      "karoju",
      "karo",
      "karo",
      "karojam",
      "karojat",
      "karoju",
      "karoji",
      "karoja",
      "karojām",
      "karojāt",
      "karošu",
      "karosi",
      "karos",
      "karosim",
      "karosiet"
    ]
  },
  {
    "lemma": "kārot",
    "class": "II",
    "translation": {
      "ru": "желать",
      "uk": "бажати"
    },
    "forms": [
      "kāroju",
      "kāro",
      "kāro",
      "kārojam",
      "kārojat",
      "kāroju",
      "kāroji",
      "kāroja",
      "kārojām",
      "kārojāt",
      "kārošu",
      "kārosi",
      "kāros",
      "kārosim",
      "kārosiet"
    ]
  },
  {
    "lemma": "kārtot",
    "class": "II",
    "translation": {
      "ru": "упорядочивать",
      "uk": "упорядковувати"
    },
    "forms": [
      "kārtoju",
      "kārto",
      "kārto",
      "kārtojam",
      "kārtojat",
      "kārtoju",
      "kārtoji",
      "kārtoja",
      "kārtojām",
      "kārtojāt",
      "kārtošu",
      "kārtosi",
      "kārtos",
      "kārtosim",
      "kārtosiet"
    ]
  },
  {
    "lemma": "klaiņot",
    "class": "II",
    "translation": {
      "ru": "скитаться",
      "uk": "блукати"
    },
    "forms": [
      "klaiņoju",
      "klaiņo",
      "klaiņo",
      "klaiņojam",
      "klaiņojat",
      "klaiņoju",
      "klaiņoji",
      "klaiņoja",
      "klaiņojām",
      "klaiņojāt",
      "klaiņošu",
      "klaiņosi",
      "klaiņos",
      "klaiņosim",
      "klaiņosiet"
    ]
  },
  {
    "lemma": "klepot",
    "class": "II",
    "translation": {
      "ru": "кашлять",
      "uk": "кашляти"
    },
    "forms": [
      "klepoju",
      "klepo",
      "klepo",
      "klepojam",
      "klepojat",
      "klepoju",
      "klepoji",
      "klepoja",
      "klepojām",
      "klepojāt",
      "klepošu",
      "kleposi",
      "klepos",
      "kleposim",
      "kleposiet"
    ]
  },
  {
    "lemma": "klibot",
    "class": "II",
    "translation": {
      "ru": "хромать",
      "uk": "кульгати"
    },
    "forms": [
      "kliboju",
      "klibo",
      "klibo",
      "klibojam",
      "klibojat",
      "kliboju",
      "kliboji",
      "kliboja",
      "klibojām",
      "klibojāt",
      "klibošu",
      "klibosi",
      "klibos",
      "klibosim",
      "klibosiet"
    ]
  },
  {
    "lemma": "krāsot",
    "class": "II",
    "translation": {
      "ru": "красить",
      "uk": "фарбувати"
    },
    "forms": [
      "krāsoju",
      "krāso",
      "krāso",
      "krāsojam",
      "krāsojat",
      "krāsoju",
      "krāsoji",
      "krāsoja",
      "krāsojām",
      "krāsojāt",
      "krāsošu",
      "krāsosi",
      "krāsos",
      "krāsosim",
      "krāsosiet"
    ]
  },
  {
    "lemma": "labot",
    "class": "II",
    "translation": {
      "ru": "исправлять",
      "uk": "виправляти"
    },
    "forms": [
      "laboju",
      "labo",
      "labo",
      "labojam",
      "labojat",
      "laboju",
      "laboji",
      "laboja",
      "labojām",
      "labojāt",
      "labošu",
      "labosi",
      "labos",
      "labosim",
      "labosiet"
    ]
  },
  {
    "lemma": "lidot",
    "class": "II",
    "translation": {
      "ru": "летать",
      "uk": "літати"
    },
    "forms": [
      "lidoju",
      "lido",
      "lido",
      "lidojam",
      "lidojat",
      "lidoju",
      "lidoji",
      "lidoja",
      "lidojām",
      "lidojāt",
      "lidošu",
      "lidosi",
      "lidos",
      "lidosim",
      "lidosiet"
    ]
  },
  {
    "lemma": "lietot",
    "class": "II",
    "translation": {
      "ru": "употреблять",
      "uk": "вживати"
    },
    "forms": [
      "lietoju",
      "lieto",
      "lieto",
      "lietojam",
      "lietojat",
      "lietoju",
      "lietoji",
      "lietoja",
      "lietojām",
      "lietojāt",
      "lietošu",
      "lietosi",
      "lietos",
      "lietosim",
      "lietosiet"
    ]
  },
  {
    "lemma": "melot",
    "class": "II",
    "translation": {
      "ru": "лгать",
      "uk": "брехати"
    },
    "forms": [
      "meloju",
      "melo",
      "melo",
      "melojam",
      "melojat",
      "meloju",
      "meloji",
      "meloja",
      "meluojām",
      "meluojāt",
      "melošu",
      "melosi",
      "melos",
      "melosim",
      "melosiet"
    ]
  },
  {
    "lemma": "novecot",
    "class": "II",
    "translation": {
      "ru": "стареть",
      "uk": "старіти"
    },
    "forms": [
      "novecoju",
      "noveco",
      "noveco",
      "novecojam",
      "novecojat",
      "novecoju",
      "novecoji",
      "novecoja",
      "novecojām",
      "novecojāt",
      "novecošu",
      "novecosi",
      "novecos",
      "novecosim",
      "novecosiet"
    ]
  },
  {
    "lemma": "novietot",
    "class": "II",
    "translation": {
      "ru": "помещать",
      "uk": "поміщати"
    },
    "forms": [
      "novietoju",
      "novieto",
      "novieto",
      "novietojam",
      "novietojat",
      "novietoju",
      "novietoji",
      "novietoja",
      "novietojām",
      "novietojāt",
      "novietošu",
      "novietosi",
      "novietos",
      "novietosim",
      "novietosiet"
    ]
  },
  {
    "lemma": "nožēlot",
    "class": "II",
    "translation": {
      "ru": "сожалеть",
      "uk": "шкодувати"
    },
    "forms": [
      "nožēloju",
      "nožēlo",
      "nožēlo",
      "nožēlojam",
      "nožēlojat",
      "nožēloju",
      "nožēloji",
      "nožēloja",
      "nožēlojām",
      "nožēlojāt",
      "nožēlošu",
      "nožēlosi",
      "nožēlos",
      "nožēlosim",
      "nožēlosiet"
    ]
  },
  {
    "lemma": "ogot",
    "class": "II",
    "translation": {
      "ru": "собирать ягоды",
      "uk": "збирати ягоди"
    },
    "forms": [
      "ogoju",
      "ogo",
      "ogo",
      "ogojam",
      "ogojat",
      "ogoju",
      "ogoji",
      "ogoja",
      "ogojām",
      "ogojāt",
      "ogošu",
      "ogosi",
      "ogos",
      "ogosim",
      "ogosiet"
    ]
  },
  {
    "lemma": "pamatot",
    "class": "II",
    "translation": {
      "ru": "обосновывать",
      "uk": "обґрунтовувати"
    },
    "forms": [
      "pamatoju",
      "pamato",
      "pamato",
      "pamatojam",
      "pamatojat",
      "pamatoju",
      "pamatoji",
      "pamatoja",
      "pamatojām",
      "pamatojāt",
      "pamatošu",
      "pamatosi",
      "pamatos",
      "pamatosim",
      "pamatosiet"
    ]
  },
  {
    "lemma": "pārdzīvot",
    "class": "II",
    "translation": {
      "ru": "переживать",
      "uk": "переживати"
    },
    "forms": [
      "pārdzīvoju",
      "pārdzīvo",
      "pārdzīvo",
      "pārdzīvojam",
      "pārdzīvojat",
      "pārdzīvoju",
      "pārdzīvoji",
      "pārdzīvoja",
      "pārdzīvojām",
      "pārdzīvojāt",
      "pārdzīvošu",
      "pārdzīvosi",
      "pārdzīvos",
      "pārdzīvosim",
      "pārdzīvosiet"
    ]
  },
  {
    "lemma": "piemērot",
    "class": "II",
    "translation": {
      "ru": "применять",
      "uk": "застосовувати"
    },
    "forms": [
      "piemēroju",
      "piemēro",
      "piemēro",
      "piemērojam",
      "piemērojat",
      "piemēroju",
      "piemēroji",
      "piemēroja",
      "piemērojām",
      "piemērojāt",
      "piemērošu",
      "piemērosi",
      "piemēros",
      "piemērosim",
      "piemērosiet"
    ]
  },
  {
    "lemma": "pievienot",
    "class": "II",
    "translation": {
      "ru": "добавлять",
      "uk": "додавати"
    },
    "forms": [
      "pievienoju",
      "pievieno",
      "pievieno",
      "pievienojam",
      "pievienojat",
      "pievienoju",
      "pievienoji",
      "pievienoja",
      "pievienojām",
      "pievienojāt",
      "pievienošu",
      "pievienosi",
      "pievienos",
      "pievienosim",
      "pievienosiet"
    ]
  },
  {
    "lemma": "pilnvarot",
    "class": "II",
    "translation": {
      "ru": "уполномочивать",
      "uk": "уповноважувати"
    },
    "forms": [
      "pilnvaroju",
      "pilnvaro",
      "pilnvaro",
      "pilnvarojam",
      "pilnvarojat",
      "pilnvaroju",
      "pilnvaroji",
      "pilnvaroja",
      "pilnvarojām",
      "pilnvarojāt",
      "pilnvarošu",
      "pilnvarosi",
      "pilnvaros",
      "pilnvarosim",
      "pilnvarosiet"
    ]
  },
  {
    "lemma": "plānot",
    "class": "II",
    "translation": {
      "ru": "планировать",
      "uk": "планувати"
    },
    "forms": [
      "plānoju",
      "plāno",
      "plāno",
      "plānojam",
      "plānojat",
      "plānoju",
      "plānoji",
      "plānoja",
      "plānojām",
      "plānojāt",
      "plānošu",
      "plānosi",
      "plānos",
      "plānosim",
      "plānosiet"
    ]
  },
  {
    "lemma": "putot",
    "class": "II",
    "translation": {
      "ru": "пениться",
      "uk": "пінитися"
    },
    "forms": [
      "putoju",
      "puto",
      "puto",
      "putojam",
      "putojat",
      "putoju",
      "putoji",
      "putoja",
      "putojām",
      "putojāt",
      "putošu",
      "putosi",
      "putos",
      "putosim",
      "putosiet"
    ]
  },
  {
    "lemma": "raksturot",
    "class": "II",
    "translation": {
      "ru": "характеризовать",
      "uk": "характеризувати"
    },
    "forms": [
      "raksturoju",
      "raksturo",
      "raksturo",
      "raksturojam",
      "raksturojat",
      "raksturoju",
      "raksturoji",
      "raksturoja",
      "raksturojām",
      "raksturojāt",
      "raksturošu",
      "raksturosi",
      "raksturos",
      "raksturosim",
      "raksturosiet"
    ]
  },
  {
    "lemma": "ražot",
    "class": "II",
    "translation": {
      "ru": "производить",
      "uk": "виробляти"
    },
    "forms": [
      "ražoju",
      "ražo",
      "ražo",
      "ražojam",
      "ražojat",
      "ražoju",
      "ražoji",
      "ražoja",
      "ražojām",
      "ražojāt",
      "ražošu",
      "ražosi",
      "ražos",
      "ražosim",
      "ražosiet"
    ]
  },
  {
    "lemma": "rīkot",
    "class": "II",
    "translation": {
      "ru": "организовывать",
      "uk": "організовувати"
    },
    "forms": [
      "rīkoju",
      "rīko",
      "rīko",
      "rīkojam",
      "rīkojat",
      "rīkoju",
      "rīkoji",
      "rīkoja",
      "rīkojām",
      "rīkojāt",
      "rīkošu",
      "rīkosi",
      "rīkos",
      "rīkosim",
      "rīkosiet"
    ]
  },
  {
    "lemma": "sapņot",
    "class": "II",
    "translation": {
      "ru": "мечтать",
      "uk": "мріяти"
    },
    "forms": [
      "sapņoju",
      "sapņo",
      "sapņo",
      "sapņojam",
      "sapņojat",
      "sapņoju",
      "sapņoji",
      "sapņoja",
      "sapņojām",
      "sapņojāt",
      "sapņošu",
      "sapņosi",
      "sapņos",
      "sapņosim",
      "sapņosiet"
    ]
  },
  {
    "lemma": "saskaņot",
    "class": "II",
    "translation": {
      "ru": "согласовывать",
      "uk": "узгоджувати"
    },
    "forms": [
      "saskaņoju",
      "saskaņo",
      "saskaņo",
      "saskaņojam",
      "saskaņojat",
      "saskaņoju",
      "saskaņoji",
      "saskaņoja",
      "saskaņojām",
      "saskaņojāt",
      "saskaņošu",
      "saskaņosi",
      "saskaņos",
      "saskaņosim",
      "saskaņosiet"
    ]
  },
  {
    "lemma": "sekot",
    "class": "II",
    "translation": {
      "ru": "следовать",
      "uk": "слідувати"
    },
    "forms": [
      "sekoju",
      "seko",
      "seko",
      "sekojam",
      "sekojat",
      "sekoju",
      "sekoji",
      "sekoja",
      "sekojām",
      "sekojāt",
      "sekošu",
      "sekosi",
      "sekos",
      "sekosim",
      "sekosiet"
    ]
  },
  {
    "lemma": "sērot",
    "class": "II",
    "translation": {
      "ru": "скорбеть",
      "uk": "скорбити"
    },
    "forms": [
      "sēroju",
      "sēro",
      "sēro",
      "sērojam",
      "sērojat",
      "sēroju",
      "sēroji",
      "sēroja",
      "sērojām",
      "sērojāt",
      "sērošu",
      "sērosi",
      "sēros",
      "sērosim",
      "sērosiet"
    ]
  },
  {
    "lemma": "skaidrot",
    "class": "II",
    "translation": {
      "ru": "объяснять",
      "uk": "пояснювати"
    },
    "forms": [
      "skaidroju",
      "skaidro",
      "skaidro",
      "skaidrojam",
      "skaidrojat",
      "skaidroju",
      "skaidroji",
      "skaidroja",
      "skaidrojām",
      "skaidrojāt",
      "skaidrošu",
      "skaidrosi",
      "skaidros",
      "skaidrosim",
      "skaidrosiet"
    ]
  },
  {
    "lemma": "skalot",
    "class": "II",
    "translation": {
      "ru": "полоскать",
      "uk": "полоскати"
    },
    "forms": [
      "skaloju",
      "skalo",
      "skalo",
      "skalojam",
      "skalojat",
      "skaloju",
      "skaloji",
      "skaloja",
      "skolojām",
      "skolojāt",
      "skalošu",
      "skalosi",
      "skalos",
      "skalosim",
      "skalosiet"
    ]
  },
  {
    "lemma": "slimot",
    "class": "II",
    "translation": {
      "ru": "болеть",
      "uk": "хворіти"
    },
    "forms": [
      "slimoju",
      "slimo",
      "slimo",
      "slimojam",
      "slimojat",
      "slimoju",
      "slimoji",
      "slimoja",
      "slimojām",
      "slimojāt",
      "slimošu",
      "slimosi",
      "slimos",
      "slimosim",
      "slimosiet"
    ]
  },
  {
    "lemma": "slinkot",
    "class": "II",
    "translation": {
      "ru": "лениться",
      "uk": "лінуватися"
    },
    "forms": [
      "slinkoju",
      "slinko",
      "slinko",
      "slinkojam",
      "slinkojat",
      "slinkoju",
      "slinkoji",
      "slinkoja",
      "slinkojām",
      "slinkojāt",
      "slinkošu",
      "slinkosi",
      "slinkos",
      "slinkosim",
      "slinkosiet"
    ]
  },
  {
    "lemma": "smaržot",
    "class": "II",
    "translation": {
      "ru": "пахнуть",
      "uk": "пахнути"
    },
    "forms": [
      "smaržoju",
      "smaržo",
      "smaržo",
      "smaržojam",
      "smaržojat",
      "smaržoju",
      "smaržoji",
      "smaržoja",
      "smaržojām",
      "smaržojāt",
      "smaržošu",
      "smaržosi",
      "smaržos",
      "smaržosim",
      "smaržosiet"
    ]
  },
  {
    "lemma": "šūpot",
    "class": "II",
    "translation": {
      "ru": "качать",
      "uk": "гойдати"
    },
    "forms": [
      "šūpoju",
      "šūpo",
      "šūpo",
      "šūpojam",
      "šūpojat",
      "šūpoju",
      "šūpoji",
      "šūpoja",
      "šūpojām",
      "šūpojāt",
      "šūpošu",
      "šūposi",
      "šūpos",
      "šūposim",
      "šūposiet"
    ]
  },
  {
    "lemma": "taisnot",
    "class": "II",
    "translation": {
      "ru": "выпрямлять",
      "uk": "випрямляти"
    },
    "forms": [
      "taisnoju",
      "taisno",
      "taisno",
      "taisnojam",
      "taisnojat",
      "taisnoju",
      "taisnoji",
      "taisnoja",
      "taisnojām",
      "taisnojāt",
      "taisnošu",
      "taisnosi",
      "taisnos",
      "taisnosim",
      "taisnosiet"
    ]
  },
  {
    "lemma": "tirgot",
    "class": "II",
    "translation": {
      "ru": "торговать",
      "uk": "торгувати"
    },
    "forms": [
      "tirgoju",
      "tirgo",
      "tirgo",
      "tirgojam",
      "tirgojat",
      "tirgoju",
      "tirgoji",
      "tirgoja",
      "tirgojām",
      "tirgojāt",
      "tirgošu",
      "tirgosi",
      "tirgos",
      "tirgosim",
      "tirgosiet"
    ]
  },
  {
    "lemma": "trakot",
    "class": "II",
    "translation": {
      "ru": "беситься",
      "uk": "скаженіти"
    },
    "forms": [
      "trakoju",
      "trako",
      "trako",
      "trakojam",
      "trakojat",
      "trakoju",
      "trakoji",
      "trakoja",
      "trakojām",
      "trakojāt",
      "trakošu",
      "trakosi",
      "trakos",
      "trakosim",
      "trakosiet"
    ]
  },
  {
    "lemma": "trokšņot",
    "class": "II",
    "translation": {
      "ru": "шуметь",
      "uk": "шуміти"
    },
    "forms": [
      "trokšņoju",
      "trokšņo",
      "trokšņo",
      "trokšņojam",
      "trokšņojat",
      "trokšņoju",
      "trokšņoji",
      "trokšņoja",
      "trokšņojām",
      "trokšņojāt",
      "trokšņošu",
      "trokšņosi",
      "trokšņos",
      "trokšņosim",
      "trokšņosiet"
    ]
  },
  {
    "lemma": "tukšot",
    "class": "II",
    "translation": {
      "ru": "опустошать",
      "uk": "спорожнювати"
    },
    "forms": [
      "tukšoju",
      "tukšo",
      "tukšo",
      "tukšojam",
      "tukšojat",
      "tukšoju",
      "tukšoji",
      "tukšoja",
      "tukšojām",
      "tukšojāt",
      "tukšošu",
      "tukšosi",
      "tukšos",
      "tukšosim",
      "tukšosiet"
    ]
  },
  {
    "lemma": "vainot",
    "class": "II",
    "translation": {
      "ru": "винить",
      "uk": "звинувачувати"
    },
    "forms": [
      "vainoju",
      "vaino",
      "vaino",
      "vainojam",
      "vainojat",
      "vainoju",
      "vainoji",
      "vainoja",
      "vainojām",
      "vainojāt",
      "vainošu",
      "vainosi",
      "vaino",
      "vainosim",
      "vainosiet"
    ]
  },
  {
    "lemma": "veidot",
    "class": "II",
    "translation": {
      "ru": "формировать",
      "uk": "формувати"
    },
    "forms": [
      "veidoju",
      "veido",
      "veido",
      "veidojam",
      "veidojat",
      "veidoju",
      "veidoji",
      "veidoja",
      "veidojām",
      "veidojāt",
      "veidošu",
      "veidosi",
      "veidos",
      "veidosim",
      "veidosiet"
    ]
  },
  {
    "lemma": "vērot",
    "class": "II",
    "translation": {
      "ru": "наблюдать",
      "uk": "спостерігати"
    },
    "forms": [
      "vēroju",
      "vēro",
      "vēro",
      "vērojam",
      "vērojat",
      "vēroju",
      "vēroji",
      "vēroja",
      "vērojām",
      "vērojāt",
      "vērošu",
      "vērosi",
      "vēros",
      "vērosim",
      "vērosiet"
    ]
  },
  {
    "lemma": "vienot",
    "class": "II",
    "translation": {
      "ru": "объединять",
      "uk": "об'єднувати"
    },
    "forms": [
      "vienoju",
      "vieno",
      "vieno",
      "vienojam",
      "vienojat",
      "vienoju",
      "vienoji",
      "vienoja",
      "vienojām",
      "vienojāt",
      "vienošu",
      "vienosi",
      "vienos",
      "vienosim",
      "vienosiet"
    ]
  },
  {
    "lemma": "ziedot",
    "class": "II",
    "translation": {
      "ru": "жертвовать",
      "uk": "жертвувати"
    },
    "forms": [
      "ziedoju",
      "ziedo",
      "ziedo",
      "ziedojam",
      "ziedojat",
      "ziedoju",
      "ziedoji",
      "ziedoja",
      "ziedojām",
      "ziedojāt",
      "ziedošu",
      "ziedosi",
      "ziedos",
      "ziedosim",
      "ziedosiet"
    ]
  },
  {
    "lemma": "ziņot",
    "class": "II",
    "translation": {
      "ru": "сообщать",
      "uk": "повідомляти"
    },
    "forms": [
      "ziņoju",
      "ziņo",
      "ziņo",
      "ziņojam",
      "ziņojat",
      "ziņoju",
      "ziņoji",
      "ziņoja",
      "ziņojām",
      "ziņojāt",
      "ziņošu",
      "ziņosi",
      "ziņos",
      "ziņosim",
      "ziņosiet"
    ]
  },
  {
    "lemma": "pētīt",
    "class": "III",
    "translation": {
      "ru": "исследовать",
      "uk": "досліджувати"
    },
    "forms": [
      "pētu",
      "pēti",
      "pēta",
      "pētām",
      "pētāt",
      "pētīju",
      "pētīji",
      "pētīja",
      "pētījām",
      "pētījāt",
      "pētīšu",
      "pētīsi",
      "pētīs",
      "pētīsim",
      "pētīsiet"
    ]
  },
  {
    "lemma": "izbrīnīt",
    "class": "III",
    "translation": {
      "ru": "удивить",
      "uk": "здивувати"
    },
    "forms": [
      "izbrīnu",
      "izbrīni",
      "izbrīna",
      "izbrīnām",
      "izbrīnat",
      "izbrīnīju",
      "izbrīnīji",
      "izbrīnīja",
      "izbrīnījām",
      "izbrīnījāt",
      "izbrīnīšu",
      "izbrīnīsi",
      "izbrīnīs",
      "izbrīnīsim",
      "izbrīnīsiet"
    ]
  },
  {
    "lemma": "kristīt",
    "class": "II",
    "translation": {
      "ru": "крестить",
      "uk": "хрестити"
    },
    "forms": [
      "kristīju",
      "kristī",
      "kristī",
      "kristījam",
      "kristījat",
      "kristīju",
      "kristīji",
      "kristīja",
      "kristījām",
      "kristījāt",
      "kristīšu",
      "kristīsi",
      "kristīs",
      "kristīsim",
      "kristīsiet"
    ]
  },
  {
    "lemma": "sarežģīt",
    "class": "II",
    "translation": {
      "ru": "усложнять",
      "uk": "ускладнювати"
    },
    "forms": [
      "sarežģīju",
      "sarežģī",
      "sarežģī",
      "sarežģījam",
      "sarežģījat",
      "sarežģīju",
      "sarežģīji",
      "sarežģīja",
      "sarežģījām",
      "sarežģījāt",
      "sarežģīšu",
      "sarežģīsi",
      "sarežģīs",
      "sarežģīsim",
      "sarežģīsiet"
    ]
  },
  {
    "lemma": "šķīstīt",
    "class": "II",
    "translation": {
      "ru": "очищать",
      "uk": "очищувати"
    },
    "forms": [
      "šķīstīju",
      "šķīstī",
      "šķīstī",
      "šķīstījam",
      "šķīstījat",
      "šķīstīju",
      "šķīstīji",
      "šķīstīja",
      "šķīstījām",
      "šķīstījāt",
      "šķīstīšu",
      "šķīstīsi",
      "šķīstīs",
      "šķīstīsim",
      "šķīstīsiet"
    ]
  },
  {
    "lemma": "veltīt",
    "class": "III",
    "translation": {
      "ru": "посвящать",
      "uk": "присвячувати"
    },
    "forms": [
      "veltu",
      "velti",
      "velta",
      "veltām",
      "veltāt",
      "veltīju",
      "veltīji",
      "veltīja",
      "veltījām",
      "veltījāt",
      "veltīšu",
      "veltīsi",
      "veltīs",
      "veltīsim",
      "veltīsiet"
    ]
  },
  {
    "lemma": "vēstīt",
    "class": "III",
    "translation": {
      "ru": "вестить",
      "uk": "сповіщати"
    },
    "forms": [
      "vēstu",
      "vēsti",
      "vēsta",
      "vēstām",
      "vēstāt",
      "vēstīju",
      "vēstīji",
      "vēstīja",
      "vēstījām",
      "vēstījāt",
      "vēstīšu",
      "vēstīsi",
      "vēstīs",
      "vēstīsim",
      "vēstīsiet"
    ]
  },
  {
    "lemma": "priecāties",
    "class": "II",
    "translation": {
      "ru": "радоваться",
      "uk": "радіти"
    },
    "forms": [
      "priecājos",
      "priecājies",
      "priecājas",
      "priecājamies",
      "priecājaties",
      "priecājos",
      "priecājies",
      "priecājās",
      "priecājāmies",
      "priecājāties",
      "priecāšos",
      "priecāsies",
      "priecāsies",
      "priecāsimies",
      "priecāsieties"
    ]
  },
  {
    "lemma": "iedomāties",
    "class": "II",
    "translation": {
      "ru": "воображать",
      "uk": "уявляти"
    },
    "forms": [
      "iedomājos",
      "iedomājies",
      "iedomājas",
      "iedomājamies",
      "iedomājaties",
      "iedomājos",
      "iedomājies",
      "iedomājās",
      "iedomājāmies",
      "iedomājāties",
      "iedomāšos",
      "iedomāsies",
      "iedomāsies",
      "iedomāsimies",
      "iedomāsieties"
    ]
  },
  {
    "lemma": "iestāties",
    "class": "II",
    "translation": {
      "ru": "вступать",
      "uk": "вступати"
    },
    "forms": [
      "iestājos",
      "iestājies",
      "iestājas",
      "iestājamies",
      "iestājaties",
      "iestājos",
      "iestājies",
      "iestājās",
      "iestājāmies",
      "iestājāties",
      "iestāšos",
      "iestāsies",
      "iestāsies",
      "iestāsimies",
      "iestāsieties"
    ]
  },
  {
    "lemma": "karāties",
    "class": "II",
    "translation": {
      "ru": "висеть",
      "uk": "вісіти"
    },
    "forms": [
      "karājos",
      "karājies",
      "karājas",
      "karājamies",
      "karājaties",
      "karājos",
      "karājies",
      "karājās",
      "karājāmies",
      "karājāties",
      "karāšos",
      "karāsies",
      "karāsies",
      "karāsimies",
      "karāsieties"
    ]
  },
  {
    "lemma": "mētāties",
    "class": "II",
    "translation": {
      "ru": "метаться",
      "uk": "метатися"
    },
    "forms": [
      "mētājos",
      "mētājies",
      "mētājas",
      "mētājamies",
      "mētājaties",
      "mētājos",
      "mētājies",
      "mētājās",
      "mētājāmies",
      "mētājāties",
      "mētāšos",
      "mētāsies",
      "mētāsies",
      "mētāsimies",
      "mētāsieties"
    ]
  },
  {
    "lemma": "ņirgāties",
    "class": "II",
    "translation": {
      "ru": "издеваться",
      "uk": "знущатися"
    },
    "forms": [
      "ņirgājos",
      "ņirgājies",
      "ņirgājas",
      "ņirgājamies",
      "ņirgājaties",
      "ņirgājos",
      "ņirgājies",
      "ņirgājās",
      "ņirgājāmies",
      "ņirgājāties",
      "ņirgāšos",
      "ņirgāsies",
      "ņirgāsies",
      "ņirgāsimies",
      "ņirgāsieties"
    ]
  },
  {
    "lemma": "sarunāties",
    "class": "II",
    "translation": {
      "ru": "разговаривать",
      "uk": "розмовляти"
    },
    "forms": [
      "sarunājos",
      "sarunājies",
      "sarunājas",
      "sarunājamies",
      "sarunājaties",
      "sarunājos",
      "sarunājies",
      "sarunājās",
      "sarunājāmies",
      "sarunājāties",
      "sarunāšos",
      "sarunāsies",
      "sarunāsies",
      "sarunāsimies",
      "sarunāsieties"
    ]
  },
  {
    "lemma": "stāties",
    "class": "II",
    "translation": {
      "ru": "становиться",
      "uk": "ставати"
    },
    "forms": [
      "stājos",
      "stājies",
      "stājas",
      "stājamies",
      "stājaties",
      "stājos",
      "stājies",
      "stājās",
      "stājāmies",
      "stājāties",
      "stāšos",
      "stāsies",
      "stāsies",
      "stāsimies",
      "stāsieties"
    ]
  },
  {
    "lemma": "uzstāties",
    "class": "II",
    "translation": {
      "ru": "выступать",
      "uk": "виступати"
    },
    "forms": [
      "uzstājos",
      "uzstājies",
      "uzstājas",
      "uzstājamies",
      "uzstājaties",
      "uzstājos",
      "uzstājies",
      "uzstājās",
      "uzstājāmies",
      "uzstājāties",
      "uzstāšos",
      "uzstāsies",
      "uzstāsies",
      "uzstāsimies",
      "uzstāsieties"
    ]
  },
  {
    "lemma": "runāt",
    "class": "II",
    "translation": {
      "ru": "говорить",
      "uk": "говорити"
    },
    "forms": [
      "runāju",
      "runā",
      "runā",
      "runājam",
      "runājat",
      "runāju",
      "runāji",
      "runāja",
      "runājām",
      "runājāt",
      "runāšu",
      "runāsi",
      "runās",
      "runāsim",
      "runāsiet"
    ]
  },
  {
    "lemma": "apstrādāt",
    "class": "II",
    "translation": {
      "ru": "обрабатывать",
      "uk": "обробляти"
    },
    "forms": [
      "apstrādāju",
      "apstrādā",
      "apstrādā",
      "apstrādājam",
      "apstrādājat",
      "apstrādāju",
      "apstrādāji",
      "apstrādāja",
      "apstrādājām",
      "apstrādājāt",
      "apstrādāšu",
      "apstrādāsi",
      "apstrādās",
      "apstrādāsim",
      "apstrādāsiet"
    ]
  },
  {
    "lemma": "aptaujāt",
    "class": "II",
    "translation": {
      "ru": "опрашивать",
      "uk": "опитувати"
    },
    "forms": [
      "aptaujāju",
      "aptaujā",
      "aptaujā",
      "aptaujājam",
      "aptaujājat",
      "aptaujāju",
      "aptaujāji",
      "aptaujāja",
      "aptaujājām",
      "aptaujājāt",
      "aptaujāšu",
      "aptaujāsi",
      "aptaujās",
      "aptaujāsim",
      "aptaujāsiet"
    ]
  },
  {
    "lemma": "bojāt",
    "class": "II",
    "translation": {
      "ru": "портить",
      "uk": "псувати"
    },
    "forms": [
      "bojāju",
      "bojā",
      "bojā",
      "bojājam",
      "bojājat",
      "bojāju",
      "bojāji",
      "bojāja",
      "bojājām",
      "bojājāt",
      "bojāšu",
      "bojāsi",
      "bojās",
      "bojāsim",
      "bojāsiet"
    ]
  },
  {
    "lemma": "cienāt",
    "class": "II",
    "translation": {
      "ru": "угощать",
      "uk": "пригощати"
    },
    "forms": [
      "cienāju",
      "cienā",
      "cienā",
      "cienājam",
      "cienājat",
      "cienāju",
      "cienāji",
      "cienāja",
      "cienājām",
      "cienājāt",
      "cienāšu",
      "cienāsi",
      "cienās",
      "cienāsim",
      "cienāsiet"
    ]
  },
  {
    "lemma": "domāt",
    "class": "II",
    "translation": {
      "ru": "думать",
      "uk": "думати"
    },
    "forms": [
      "domāju",
      "domā",
      "domā",
      "domājam",
      "domājat",
      "domāju",
      "domāji",
      "domāja",
      "domājām",
      "domājāt",
      "domāšu",
      "domāsi",
      "domās",
      "domāsim",
      "domāsiet"
    ]
  },
  {
    "lemma": "dzenāt",
    "class": "II",
    "translation": {
      "ru": "гонять",
      "uk": "ганяти"
    },
    "forms": [
      "dzenāju",
      "dzenā",
      "dzenā",
      "dzenājam",
      "dzenājat",
      "dzenāju",
      "dzenāji",
      "dzenāja",
      "dzenājām",
      "dzenājāt",
      "dzenāšu",
      "dzenāsi",
      "dzenās",
      "dzenāsim",
      "dzenāsiet"
    ]
  },
  {
    "lemma": "gādāt",
    "class": "II",
    "translation": {
      "ru": "заботиться",
      "uk": "піклуватися"
    },
    "forms": [
      "gādāju",
      "gādā",
      "gādā",
      "gādājam",
      "gādājat",
      "gādāju",
      "gādāji",
      "gādāja",
      "gādājām",
      "gādājāt",
      "gādāšu",
      "gādāsi",
      "gādās",
      "gādāsim",
      "gādāsiet"
    ]
  },
  {
    "lemma": "glabāt",
    "class": "II",
    "translation": {
      "ru": "хранить",
      "uk": "зберігати"
    },
    "forms": [
      "glabāju",
      "glabā",
      "glabā",
      "glabājam",
      "glabājat",
      "glabāju",
      "glabāji",
      "glabāja",
      "glabājām",
      "glabājāt",
      "glabāšu",
      "glabāsi",
      "glabās",
      "glabāsim",
      "glabāsiet"
    ]
  },
  {
    "lemma": "godāt",
    "class": "II",
    "translation": {
      "ru": "чтить",
      "uk": "шанувати"
    },
    "forms": [
      "godāju",
      "godā",
      "godā",
      "godājam",
      "godājat",
      "godāju",
      "godāji",
      "godāja",
      "godājām",
      "godājāt",
      "godāšu",
      "godāsi",
      "godās",
      "godāsim",
      "godāsiet"
    ]
  },
  {
    "lemma": "jautāt",
    "class": "II",
    "translation": {
      "ru": "спрашивать",
      "uk": "питати"
    },
    "forms": [
      "jautāju",
      "jautā",
      "jautā",
      "jautājam",
      "jautājat",
      "jautāju",
      "jautāji",
      "jautāja",
      "jautājām",
      "jautājāt",
      "jautāšu",
      "jautāsi",
      "jautās",
      "jautāsim",
      "jautāsiet"
    ]
  },
  {
    "lemma": "klaigāt",
    "class": "II",
    "translation": {
      "ru": "кричать",
      "uk": "кричати"
    },
    "forms": [
      "klaigāju",
      "klaigā",
      "klaigā",
      "klaigājam",
      "klaigājat",
      "klaigāju",
      "klaigāji",
      "klaigāja",
      "klaigājām",
      "klaigājāt",
      "klaigāšu",
      "klaigāsi",
      "klaigās",
      "klaigāsim",
      "klaigāsiet"
    ]
  },
  {
    "lemma": "košļāt",
    "class": "II",
    "translation": {
      "ru": "жевать",
      "uk": "жувати"
    },
    "forms": [
      "košļāju",
      "košļā",
      "košļā",
      "košļājam",
      "košļājat",
      "košļāju",
      "košļāji",
      "košļāja",
      "košļājām",
      "košļājāt",
      "košļāšu",
      "košļāsi",
      "košļās",
      "košļāsim",
      "košļāsiet"
    ]
  },
  {
    "lemma": "lamāt",
    "class": "II",
    "translation": {
      "ru": "ругать",
      "uk": "лаяти"
    },
    "forms": [
      "lamāju",
      "lamā",
      "lamā",
      "lamājam",
      "lamājat",
      "lamāju",
      "lamāji",
      "lamāja",
      "lamājām",
      "lamājāt",
      "lamāšu",
      "lamāsi",
      "lamās",
      "lamāsim",
      "lamāsiet"
    ]
  },
  {
    "lemma": "laulāt",
    "class": "II",
    "translation": {
      "ru": "венчать",
      "uk": "вінчати"
    },
    "forms": [
      "laulāju",
      "laulā",
      "laulā",
      "laulājam",
      "laulājat",
      "laulāju",
      "laulāji",
      "laulāja",
      "laulājām",
      "laulājāt",
      "laulāšu",
      "laulāsi",
      "laulās",
      "laulāsim",
      "laulāsiet"
    ]
  },
  {
    "lemma": "lēkāt",
    "class": "II",
    "translation": {
      "ru": "прыгать",
      "uk": "стрибати"
    },
    "forms": [
      "lēkāju",
      "lēkā",
      "lēkā",
      "lēkājam",
      "lēkājat",
      "lēkāju",
      "lēkāji",
      "lēkāja",
      "lēkājām",
      "lēkājāt",
      "lēkāšu",
      "lēkāsi",
      "lēkās",
      "lēkāsim",
      "lēkāsiet"
    ]
  },
  {
    "lemma": "maksāt",
    "class": "II",
    "translation": {
      "ru": "платить",
      "uk": "платити"
    },
    "forms": [
      "maksāju",
      "maksā",
      "maksā",
      "maksājam",
      "maksājat",
      "maksāju",
      "maksāji",
      "maksāja",
      "maksājām",
      "maksājāt",
      "maksāšu",
      "maksāsi",
      "maksās",
      "maksāsim",
      "maksāsiet"
    ]
  },
  {
    "lemma": "mazgāt",
    "class": "III",
    "translation": {
      "ru": "мыть",
      "uk": "мити"
    },
    "forms": [
      "mazgāju",
      "mazgā",
      "mazgā",
      "mazgājam",
      "mazgājat",
      "mazgāju",
      "mazgāji",
      "mazgāja",
      "mazgājām",
      "mazgājāt",
      "mazgāšu",
      "mazgāsi",
      "mazgās",
      "mazgāsim",
      "mazgāsiet"
    ]
  },
  {
    "lemma": "mētāt",
    "class": "III",
    "translation": {
      "ru": "швырять",
      "uk": "кидати"
    },
    "forms": [
      "mētāju",
      "mētā",
      "mētā",
      "mētājam",
      "mētājat",
      "mētāju",
      "mētāji",
      "mētāja",
      "mētājām",
      "mētājāt",
      "mētāšu",
      "mētāsi",
      "mētās",
      "mētāsim",
      "mētāsiet"
    ]
  },
  {
    "lemma": "nēsāt",
    "class": "III",
    "translation": {
      "ru": "носить",
      "uk": "носити"
    },
    "forms": [
      "nēsāju",
      "nēsā",
      "nēsā",
      "nēsājam",
      "nēsājat",
      "nēsāju",
      "nēsāji",
      "nēsāja",
      "nēsājām",
      "nēsājāt",
      "nēsāšu",
      "nēsāsi",
      "nēsās",
      "nēsāsim",
      "nēsāsiet"
    ]
  },
  {
    "lemma": "nogādāt",
    "class": "III",
    "translation": {
      "ru": "доставлять",
      "uk": "доставляти"
    },
    "forms": [
      "nogādāju",
      "nogādā",
      "nogādā",
      "nogādājam",
      "nogādājat",
      "nogādāju",
      "nogādāji",
      "nogādāja",
      "nogādājām",
      "nogādājāt",
      "nogādāšu",
      "nogādāsi",
      "nogādās",
      "nogādāsim",
      "nogādāsiet"
    ]
  },
  {
    "lemma": "piedāvāt",
    "class": "III",
    "translation": {
      "ru": "предлагать",
      "uk": "пропонувати"
    },
    "forms": [
      "piedāvāju",
      "piedāvā",
      "piedāvā",
      "piedāvājam",
      "piedāvājat",
      "piedāvāju",
      "piedāvāji",
      "piedāvāja",
      "piedāvājām",
      "piedāvājāt",
      "piedāvāšu",
      "piedāvāsi",
      "piedāvās",
      "piedāvāsim",
      "piedāvāsiet"
    ]
  },
  {
    "lemma": "piegādāt",
    "class": "III",
    "translation": {
      "ru": "поставлять",
      "uk": "постачати"
    },
    "forms": [
      "piegādāju",
      "piegādā",
      "piegādā",
      "piegādājam",
      "piegādājat",
      "piegādāju",
      "piegādāji",
      "piegādāja",
      "piegādājām",
      "piegādājāt",
      "piegādāšu",
      "piegādāsi",
      "piegādās",
      "piegādāsim",
      "piegādāsiet"
    ]
  },
  {
    "lemma": "pļāpāt",
    "class": "III",
    "translation": {
      "ru": "болтать",
      "uk": "базікати"
    },
    "forms": [
      "pļāpāju",
      "pļāpā",
      "pļāpā",
      "pļāpājam",
      "pļāpājat",
      "pļāpāju",
      "pļāpāji",
      "pļāpāja",
      "pļāpājām",
      "pļāpājāt",
      "pļāpāšu",
      "pļāpāsi",
      "pļāpās",
      "pļāpāsim",
      "pļāpāsiet"
    ]
  },
  {
    "lemma": "pogāt",
    "class": "III",
    "translation": {
      "ru": "застёгивать",
      "uk": "застібати"
    },
    "forms": [
      "pogāju",
      "pogā",
      "pogā",
      "pogājam",
      "pogājat",
      "pogāju",
      "pogāji",
      "pogāja",
      "pogājām",
      "pogājāt",
      "pogāšu",
      "pogāsi",
      "pogās",
      "pogāsim",
      "pogāsiet"
    ]
  },
  {
    "lemma": "sargāt",
    "class": "III",
    "translation": {
      "ru": "охранять",
      "uk": "охороняти"
    },
    "forms": [
      "sargāju",
      "sargā",
      "sargā",
      "sargājam",
      "sargājat",
      "sargāju",
      "sargāji",
      "sargāja",
      "sargājām",
      "sargājāt",
      "sargāšu",
      "sargāsi",
      "sargās",
      "sargāsim",
      "sargāsiet"
    ]
  },
  {
    "lemma": "staigāt",
    "class": "III",
    "translation": {
      "ru": "ходить",
      "uk": "ходити"
    },
    "forms": [
      "staigāju",
      "staigā",
      "staigā",
      "staigājam",
      "staigājat",
      "staigāju",
      "staigāji",
      "staigāja",
      "staigājām",
      "staigājāt",
      "staigāšu",
      "staigāsi",
      "staigās",
      "staigāsim",
      "staigāsiet"
    ]
  },
  {
    "lemma": "strādāt",
    "class": "III",
    "translation": {
      "ru": "работать",
      "uk": "працювати"
    },
    "forms": [
      "strādāju",
      "strādā",
      "strādā",
      "strādājam",
      "strādājat",
      "strādāju",
      "strādāji",
      "strādāja",
      "strādājām",
      "strādājāt",
      "strādāšu",
      "strādāsi",
      "strādās",
      "strādāsim",
      "strādāsiet"
    ]
  },
  {
    "lemma": "tiesāt",
    "class": "III",
    "translation": {
      "ru": "судить",
      "uk": "судити"
    },
    "forms": [
      "tiesāju",
      "tiesā",
      "tiesā",
      "tiesājam",
      "tiesājat",
      "tiesāju",
      "tiesāji",
      "tiesāja",
      "tiesājām",
      "tiesājāt",
      "tiesāšu",
      "tiesāsi",
      "tiesās",
      "tiesāsim",
      "tiesāsiet"
    ]
  },
  {
    "lemma": "vadāt",
    "class": "III",
    "translation": {
      "ru": "водить",
      "uk": "водити"
    },
    "forms": [
      "vadāju",
      "vadā",
      "vadā",
      "vadājam",
      "vadājat",
      "vadāju",
      "vadāji",
      "vadāja",
      "vadājām",
      "vadājāt",
      "vadāšu",
      "vadāsi",
      "vadās",
      "vadāsim",
      "vadāsiet"
    ]
  },
  {
    "lemma": "vaicāt",
    "class": "III",
    "translation": {
      "ru": "спрашивать",
      "uk": "питати"
    },
    "forms": [
      "vaicāju",
      "vaicā",
      "vaicā",
      "vaicājam",
      "vaicājat",
      "vaicāju",
      "vaicāji",
      "vaicāja",
      "vaicājām",
      "vaicājāt",
      "vaicāšu",
      "vaicāsi",
      "vaicās",
      "vaicāsim",
      "vaicāsiet"
    ]
  },
  {
    "lemma": "zīmēt",
    "class": "II",
    "translation": {
      "ru": "рисовать",
      "uk": "малювати"
    },
    "forms": [
      "zīmēju",
      "zīmē",
      "zīmē",
      "zīmējam",
      "zīmējat",
      "zīmēju",
      "zīmēji",
      "zīmēja",
      "zīmējām",
      "zīmējāt",
      "zīmēšu",
      "zīmēsi",
      "zīmēs",
      "zīmēsim",
      "zīmēsiet"
    ]
  },
  {
    "lemma": "akcentēt",
    "class": "II",
    "translation": {
      "ru": "акцентировать",
      "uk": "акцентувати"
    },
    "forms": [
      "akcentēju",
      "akcentē",
      "akcentē",
      "akcentējam",
      "akcentējat",
      "akcentēju",
      "akcentēji",
      "akcentēja",
      "akcentējām",
      "akcentējāt",
      "akcentēšu",
      "akcentēsi",
      "akcentēs",
      "akcentēsim",
      "akcentēsiet"
    ]
  },
  {
    "lemma": "analizēt",
    "class": "II",
    "translation": {
      "ru": "анализировать",
      "uk": "аналізувати"
    },
    "forms": [
      "analizēju",
      "analizē",
      "analizē",
      "analizējam",
      "analizējat",
      "analizēju",
      "analizēji",
      "analizēja",
      "analizējām",
      "analizējāt",
      "analizēšu",
      "analizēsi",
      "analizēs",
      "analizēsim",
      "analizēsiet"
    ]
  },
  {
    "lemma": "apmeklēt",
    "class": "II",
    "translation": {
      "ru": "посещать",
      "uk": "відвідувати"
    },
    "forms": [
      "apmeklēju",
      "apmeklē",
      "apmeklē",
      "apmeklējam",
      "apmeklējat",
      "apmeklēju",
      "apmeklējī",
      "apmeklēja",
      "apmeklējām",
      "apmeklējāt",
      "apmeklēšu",
      "apmeklēsi",
      "apmeklēs",
      "apmeklēsim",
      "apmeklēsiet"
    ]
  },
  {
    "lemma": "apzīmēt",
    "class": "II",
    "translation": {
      "ru": "обозначать",
      "uk": "позначати"
    },
    "forms": [
      "apzīmēju",
      "apzīmē",
      "apzīmē",
      "apzīmējam",
      "apzīmējat",
      "apzīmēju",
      "apzīmēji",
      "apzīmēja",
      "apzīmējām",
      "apzīmējāt",
      "apzīmēšu",
      "apzīmēsi",
      "apzīmēs",
      "apzīmēsim",
      "apzīmēsiet"
    ]
  },
  {
    "lemma": "ārstēt",
    "class": "II",
    "translation": {
      "ru": "лечить",
      "uk": "лікувати"
    },
    "forms": [
      "ārstēju",
      "ārstē",
      "ārstē",
      "ārstējam",
      "ārstējat",
      "ārstēju",
      "ārstēji",
      "ārstēja",
      "ārstējām",
      "ārstējāt",
      "ārstēšu",
      "ārstēsi",
      "ārstēs",
      "ārstēsim",
      "ārstēsiet"
    ]
  },
  {
    "lemma": "audzēt",
    "class": "II",
    "translation": {
      "ru": "выращивать",
      "uk": "вирощувати"
    },
    "forms": [
      "audzēju",
      "audzē",
      "audzē",
      "audzējam",
      "audzējat",
      "audzēju",
      "audzēji",
      "audzēja",
      "audzējām",
      "audzējāt",
      "audzēšu",
      "audzēsi",
      "audzēs",
      "audzēsim",
      "audzēsiet"
    ]
  },
  {
    "lemma": "bremzēt",
    "class": "II",
    "translation": {
      "ru": "тормозить",
      "uk": "гальмувати"
    },
    "forms": [
      "bremzēju",
      "bremzē",
      "bremzē",
      "bremzējam",
      "bremzējat",
      "bremzēju",
      "bremzēji",
      "bremzēja",
      "bremzējām",
      "bremzējāt",
      "bremzēšu",
      "bremzēsi",
      "bremzēs",
      "bremzēsim",
      "bremzēsiet"
    ]
  },
  {
    "lemma": "būvēt",
    "class": "II",
    "translation": {
      "ru": "строить",
      "uk": "будувати"
    },
    "forms": [
      "būvēju",
      "būvē",
      "būvē",
      "būvējam",
      "būvējat",
      "būvēju",
      "būvējī",
      "būvēja",
      "būvējām",
      "būvējāt",
      "būvēšu",
      "būvēsi",
      "būvēs",
      "būvēsim",
      "būvēsiet"
    ]
  },
  {
    "lemma": "definēt",
    "class": "II",
    "translation": {
      "ru": "определять",
      "uk": "визначати"
    },
    "forms": [
      "definēju",
      "definē",
      "definē",
      "definējam",
      "definējat",
      "definēju",
      "definēji",
      "definēja",
      "definējām",
      "definējāt",
      "definēšu",
      "definēsi",
      "definēs",
      "definēsim",
      "definēsiet"
    ]
  },
  {
    "lemma": "deklarēt",
    "class": "II",
    "translation": {
      "ru": "декларировать",
      "uk": "декларувати"
    },
    "forms": [
      "deklarēju",
      "deklarē",
      "deklarē",
      "deklarējam",
      "deklarējat",
      "deklarēju",
      "deklarēji",
      "deklarēja",
      "deklarējām",
      "deklarējāt",
      "deklarēšu",
      "deklarēsi",
      "deklarēs",
      "deklarēsim",
      "deklarēsiet"
    ]
  },
  {
    "lemma": "demonstrēt",
    "class": "II",
    "translation": {
      "ru": "демонстрировать",
      "uk": "демонструвати"
    },
    "forms": [
      "demonstrēju",
      "demonstrē",
      "demonstrē",
      "demonstrējam",
      "demonstrējat",
      "demonstrēju",
      "demonstrēji",
      "demonstrēja",
      "demonstrējām",
      "demonstrējāt",
      "demonstrēšu",
      "demonstrēsi",
      "demonstrēs",
      "demonstrēsim",
      "demonstrēsiet"
    ]
  },
  {
    "lemma": "dēvēt",
    "class": "II",
    "translation": {
      "ru": "называть",
      "uk": "називати"
    },
    "forms": [
      "dēvēju",
      "dēvē",
      "dēvē",
      "dēvējam",
      "dēvējat",
      "dēvēju",
      "dēvējī",
      "dēvēja",
      "dēvējām",
      "dēvējāt",
      "dēvēšu",
      "dēvēsi",
      "dēvēs",
      "dēvēsim",
      "dēvēsiet"
    ]
  },
  {
    "lemma": "dominēt",
    "class": "II",
    "translation": {
      "ru": "доминировать",
      "uk": "домінувати"
    },
    "forms": [
      "dominēju",
      "dominē",
      "dominē",
      "dominējam",
      "dominējat",
      "dominēju",
      "dominēji",
      "dominēja",
      "dominējām",
      "dominējāt",
      "dominēšu",
      "dominēsi",
      "dominēs",
      "dominēsim",
      "dominēsiet"
    ]
  },
  {
    "lemma": "dzemdēt",
    "class": "II",
    "translation": {
      "ru": "рожать",
      "uk": "народжувати"
    },
    "forms": [
      "dzemdēju",
      "dzemdē",
      "dzemdē",
      "dzemdējam",
      "dzemdējat",
      "dzemdēju",
      "dzemdēji",
      "dzemdēja",
      "dzemdējām",
      "dzemdējāt",
      "dzemdēšu",
      "dzemdēsi",
      "dzemdēs",
      "dzemdēsim",
      "dzemdēsiet"
    ]
  },
  {
    "lemma": "dziedēt",
    "class": "II",
    "translation": {
      "ru": "заживать",
      "uk": "загоювати"
    },
    "forms": [
      "dziedēju",
      "dziedē",
      "dziedē",
      "dziedējam",
      "dziedējat",
      "dziedēju",
      "dziedēji",
      "dziedēja",
      "dziedējām",
      "dziedējāt",
      "dziedēšu",
      "dziedēsi",
      "dziedēs",
      "dziedēsim",
      "dziedēsiet"
    ]
  },
  {
    "lemma": "eksistēt",
    "class": "II",
    "translation": {
      "ru": "существовать",
      "uk": "існувати"
    },
    "forms": [
      "eksistēju",
      "eksistē",
      "eksistē",
      "eksistējam",
      "eksistējat",
      "eksistēju",
      "eksistēji",
      "eksistēja",
      "eksistējām",
      "eksistējāt",
      "eksistēšu",
      "eksistēsi",
      "eksistēs",
      "eksistēsim",
      "eksistēsiet"
    ]
  },
  {
    "lemma": "fiksēt",
    "class": "II",
    "translation": {
      "ru": "фиксировать",
      "uk": "фіксувати"
    },
    "forms": [
      "fiksēju",
      "fiksē",
      "fiksē",
      "fiksējam",
      "fiksējat",
      "fiksēju",
      "fiksēji",
      "fiksēja",
      "fiksējām",
      "fiksējāt",
      "fiksēšu",
      "fiksēsi",
      "fiksēs",
      "fiksēsim",
      "fiksēsiet"
    ]
  },
  {
    "lemma": "finansēt",
    "class": "II",
    "translation": {
      "ru": "финансировать",
      "uk": "фінансувати"
    },
    "forms": [
      "finansēju",
      "finansē",
      "finansē",
      "finansējam",
      "finansējat",
      "finansēju",
      "finansēji",
      "finansēja",
      "finansējām",
      "finansējāt",
      "finansēšu",
      "finansēsi",
      "finansēs",
      "finansēsim",
      "finansēsiet"
    ]
  },
  {
    "lemma": "garantēt",
    "class": "II",
    "translation": {
      "ru": "гарантировать",
      "uk": "гарантувати"
    },
    "forms": [
      "garantēju",
      "garantē",
      "garantē",
      "garantējam",
      "garantējat",
      "garantēju",
      "garantēji",
      "garantēja",
      "garantējām",
      "garantējāt",
      "garantēšu",
      "garantēsi",
      "garantēs",
      "garantēsim",
      "garantēsiet"
    ]
  },
  {
    "lemma": "identificēt",
    "class": "II",
    "translation": {
      "ru": "идентифицировать",
      "uk": "ідентифікувати"
    },
    "forms": [
      "identificēju",
      "identificē",
      "identificē",
      "identificējam",
      "identificējat",
      "identificēju",
      "identificēji",
      "identificēja",
      "identificējām",
      "identificējāt",
      "identificēšu",
      "identificēsi",
      "identificēs",
      "identificēsim",
      "identificēsiet"
    ]
  },
  {
    "lemma": "ietekmēt",
    "class": "II",
    "translation": {
      "ru": "влиять",
      "uk": "впливати"
    },
    "forms": [
      "ietekmēju",
      "ietekmē",
      "ietekmē",
      "ietekmējam",
      "ietekmējat",
      "ietekmēju",
      "ietekmēji",
      "ietekmēja",
      "ietekmējām",
      "ietekmējāt",
      "ietekmēšu",
      "ietekmēsi",
      "ietekmēs",
      "ietekmēsim",
      "ietekmēsiet"
    ]
  },
  {
    "lemma": "informēt",
    "class": "II",
    "translation": {
      "ru": "информировать",
      "uk": "інформувати"
    },
    "forms": [
      "informēju",
      "informē",
      "informē",
      "informējam",
      "informējat",
      "informēju",
      "informēji",
      "informēja",
      "informējām",
      "informējāt",
      "informēšu",
      "informēsi",
      "informēs",
      "informēsim",
      "informēsiet"
    ]
  },
  {
    "lemma": "integrēt",
    "class": "II",
    "translation": {
      "ru": "интегрировать",
      "uk": "інтегрувати"
    },
    "forms": [
      "integrēju",
      "integrē",
      "integrē",
      "integrējam",
      "integrējat",
      "integrēju",
      "integrēji",
      "integrēja",
      "integrējām",
      "integrējāt",
      "integrēšu",
      "integrēsi",
      "integrēs",
      "integrēsim",
      "integrēsiet"
    ]
  },
  {
    "lemma": "interesēt",
    "class": "II",
    "translation": {
      "ru": "интересовать",
      "uk": "цікавити"
    },
    "forms": [
      "interesēju",
      "interesē",
      "interesē",
      "interesējam",
      "interesējat",
      "interesēju",
      "interesēji",
      "interesēja",
      "interesējām",
      "interesējāt",
      "interesēšu",
      "interesēsi",
      "interesēs",
      "interesēsim",
      "interesēsiet"
    ]
  },
  {
    "lemma": "kaitēt",
    "class": "II",
    "translation": {
      "ru": "вредить",
      "uk": "шкодити"
    },
    "forms": [
      "kaitēju",
      "kaitē",
      "kaitē",
      "kaitējam",
      "kaitējat",
      "kaitēju",
      "kaitēji",
      "kaitēja",
      "kaitējām",
      "kaitējāt",
      "kaitēšu",
      "kaitēsi",
      "kaitēs",
      "kaitēsim",
      "kaitēsiet"
    ]
  },
  {
    "lemma": "kāsēt",
    "class": "II",
    "translation": {
      "ru": "кашлять",
      "uk": "кашляти"
    },
    "forms": [
      "kāsēju",
      "kāsē",
      "kāsē",
      "kāsējam",
      "kāsējat",
      "kāsēju",
      "kāsēji",
      "kāsēja",
      "kāsējām",
      "kāsējāt",
      "kāsēšu",
      "kāsēsi",
      "kāsēs",
      "kāsēsim",
      "kāsēsiet"
    ]
  },
  {
    "lemma": "kavēt",
    "class": "II",
    "translation": {
      "ru": "задерживать",
      "uk": "затримувати"
    },
    "forms": [
      "kavēju",
      "kavē",
      "kavē",
      "kavējam",
      "kavējat",
      "kavēju",
      "kavēji",
      "kavēja",
      "kavējām",
      "kavējāt",
      "kavēšu",
      "kavēsi",
      "kavēs",
      "kavēsim",
      "kavēsiet"
    ]
  },
  {
    "lemma": "klauvēt",
    "class": "II",
    "translation": {
      "ru": "стучать",
      "uk": "стукати"
    },
    "forms": [
      "klauvēju",
      "klauvē",
      "klauvē",
      "klauvējam",
      "klauvējat",
      "klauvēju",
      "klauvēji",
      "klauvēja",
      "klauvējām",
      "klauvējāt",
      "klauvēšu",
      "klauvēsi",
      "klauvēs",
      "klauvēsim",
      "klauvēsiet"
    ]
  },
  {
    "lemma": "klusēt",
    "class": "II",
    "translation": {
      "ru": "молчать",
      "uk": "мовчати"
    },
    "forms": [
      "klusēju",
      "klusē",
      "klusē",
      "klusējam",
      "klusējat",
      "klusēju",
      "klusēji",
      "klusēja",
      "klusējām",
      "klusējāt",
      "klusēšu",
      "klusēsi",
      "klusēs",
      "klusēsim",
      "klusēsiet"
    ]
  },
  {
    "lemma": "komentēt",
    "class": "II",
    "translation": {
      "ru": "комментировать",
      "uk": "коментувати"
    },
    "forms": [
      "komentēju",
      "komentē",
      "komentē",
      "komentējam",
      "komentējat",
      "komentēju",
      "komentēji",
      "komentēja",
      "komentējām",
      "komentējāt",
      "komentēšu",
      "komentēsi",
      "komentēs",
      "komentēsim",
      "komentēsiet"
    ]
  },
  {
    "lemma": "kompensēt",
    "class": "II",
    "translation": {
      "ru": "компенсировать",
      "uk": "компенсувати"
    },
    "forms": [
      "kompensēju",
      "kompensē",
      "kompensē",
      "kompensējam",
      "kompensējat",
      "kompensēju",
      "kompensēji",
      "kompensēja",
      "kompensējām",
      "kompensējāt",
      "kompensēšu",
      "kompensēsi",
      "kompensēs",
      "kompensēsim",
      "kompensēsiet"
    ]
  },
  {
    "lemma": "konkurēt",
    "class": "II",
    "translation": {
      "ru": "конкурировать",
      "uk": "конкурувати"
    },
    "forms": [
      "konkurēju",
      "konkurē",
      "konkurē",
      "konkurējam",
      "konkurējat",
      "konkurēju",
      "konkurēji",
      "konkurēja",
      "konkurējām",
      "konkurējāt",
      "konkurēšu",
      "konkurēsi",
      "konkurēs",
      "konkurēsim",
      "konkurēsiet"
    ]
  },
  {
    "lemma": "konsolidēt",
    "class": "II",
    "translation": {
      "ru": "консолидировать",
      "uk": "консолідувати"
    },
    "forms": [
      "konsolidēju",
      "konsolidē",
      "konsolidē",
      "konsolidējam",
      "konsolidējat",
      "konsolidēju",
      "konsolidēji",
      "konsolidēja",
      "konsolidējām",
      "konsolidējāt",
      "konsolidēšu",
      "konsolidēsi",
      "konsolidēs",
      "konsolidēsim",
      "konsolidēsiet"
    ]
  },
  {
    "lemma": "konstatēt",
    "class": "II",
    "translation": {
      "ru": "констатировать",
      "uk": "констатувати"
    },
    "forms": [
      "konstatēju",
      "konstatē",
      "konstatē",
      "konstatējam",
      "konstatējat",
      "konstatēju",
      "konstatēji",
      "konstatēja",
      "konstatējām",
      "konstatējāt",
      "konstatēšu",
      "konstatēsi",
      "konstatēs",
      "konstatēsim",
      "konstatēsiet"
    ]
  },
  {
    "lemma": "kontrolēt",
    "class": "II",
    "translation": {
      "ru": "контролировать",
      "uk": "контролювати"
    },
    "forms": [
      "kontrolēju",
      "kontrolē",
      "kontrolē",
      "kontrolējam",
      "kontrolējat",
      "kontrolēju",
      "kontrolēji",
      "kontrolēja",
      "kontrolējām",
      "kontrolējāt",
      "kontrolēšu",
      "kontrolēsi",
      "kontrolēs",
      "kontrolēsim",
      "kontrolēsiet"
    ]
  },
  {
    "lemma": "ķemmēt",
    "class": "II",
    "translation": {
      "ru": "расчёсывать",
      "uk": "розчісувати"
    },
    "forms": [
      "ķemmēju",
      "ķemmē",
      "ķemmē",
      "ķemmējam",
      "ķemmējat",
      "ķemmēju",
      "ķemmēji",
      "ķemmēja",
      "ķemmējām",
      "ķemmējāt",
      "ķemmēšu",
      "ķemmēsi",
      "ķemmēs",
      "ķemmēsim",
      "ķemmēsiet"
    ]
  },
  {
    "lemma": "laimēt",
    "class": "II",
    "translation": {
      "ru": "выигрывать",
      "uk": "вигравати"
    },
    "forms": [
      "laimēju",
      "laimē",
      "laimē",
      "laimējam",
      "laimējat",
      "laimēju",
      "laimēji",
      "laimēja",
      "laimējām",
      "laimējāt",
      "laimēšu",
      "laimēsi",
      "laimēs",
      "laimēsim",
      "laimēsiet"
    ]
  },
  {
    "lemma": "likvidēt",
    "class": "II",
    "translation": {
      "ru": "ликвидировать",
      "uk": "ліквідувати"
    },
    "forms": [
      "likvidēju",
      "likvidē",
      "likvidē",
      "likvidējam",
      "likvidējat",
      "likvidēju",
      "likvidēji",
      "likvidēja",
      "likvidējām",
      "likvidējāt",
      "likvidēšu",
      "likvidēsi",
      "likvidēs",
      "likvidēsim",
      "likvidēsiet"
    ]
  },
  {
    "lemma": "līmēt",
    "class": "II",
    "translation": {
      "ru": "клеить",
      "uk": "клеїти"
    },
    "forms": [
      "līmēju",
      "līmē",
      "līmē",
      "līmējam",
      "līmējat",
      "līmēju",
      "līmēji",
      "līmēja",
      "līmējām",
      "līmējāt",
      "līmēšu",
      "līmēsi",
      "līmēs",
      "līmēsim",
      "līmēsiet"
    ]
  },
  {
    "lemma": "meklēt",
    "class": "II",
    "translation": {
      "ru": "искать",
      "uk": "шукати"
    },
    "forms": [
      "meklēju",
      "meklē",
      "meklē",
      "meklējam",
      "meklējat",
      "meklēju",
      "meklēji",
      "meklēja",
      "meklējām",
      "meklējāt",
      "meklēšu",
      "meklēsi",
      "meklēs",
      "meklēsim",
      "meklēsiet"
    ]
  },
  {
    "lemma": "modificēt",
    "class": "II",
    "translation": {
      "ru": "модифицировать",
      "uk": "модифікувати"
    },
    "forms": [
      "modificēju",
      "modificē",
      "modificē",
      "modificējam",
      "modificējat",
      "modificēju",
      "modificēji",
      "modificēja",
      "modificējām",
      "modificējāt",
      "modificēšu",
      "modificēsi",
      "modificēs",
      "modificēsim",
      "modificēsiet"
    ]
  },
  {
    "lemma": "motivēt",
    "class": "II",
    "translation": {
      "ru": "мотивировать",
      "uk": "мотивувати"
    },
    "forms": [
      "motivēju",
      "motivē",
      "motivē",
      "motivējam",
      "motivējat",
      "motivēju",
      "motivēji",
      "motivēja",
      "motivējām",
      "motivējāt",
      "motivēšu",
      "motivēsi",
      "motivēs",
      "motivēsim",
      "motivēsiet"
    ]
  },
  {
    "lemma": "nozīmēt",
    "class": "II",
    "translation": {
      "ru": "означать",
      "uk": "означати"
    },
    "forms": [
      "nozīmēju",
      "nozīmē",
      "nozīmē",
      "nozīmējam",
      "nozīmējat",
      "nozīmēju",
      "nozīmēji",
      "nozīmēja",
      "nozīmējām",
      "nozīmējāt",
      "nozīmēšu",
      "nozīmēsi",
      "nozīmēs",
      "nozīmēsim",
      "nozīmēsiet"
    ]
  },
  {
    "lemma": "organizēt",
    "class": "II",
    "translation": {
      "ru": "организовывать",
      "uk": "організовувати"
    },
    "forms": [
      "organizēju",
      "organizē",
      "organizē",
      "organizējam",
      "organizējat",
      "organizēju",
      "organizēji",
      "organizēja",
      "organizējām",
      "organizējāt",
      "organizēšu",
      "organizēsi",
      "organizēs",
      "organizēsim",
      "organizēsiet"
    ]
  },
  {
    "lemma": "pīpēt",
    "class": "II",
    "translation": {
      "ru": "курить",
      "uk": "курити"
    },
    "forms": [
      "pīpēju",
      "pīpē",
      "pīpē",
      "pīpējam",
      "pīpējat",
      "pīpēju",
      "pīpēji",
      "pīpēja",
      "pīpējām",
      "pīpējāt",
      "pīpēšu",
      "pīpēsi",
      "pīpēs",
      "pīpēsim",
      "pīpēsiet"
    ]
  },
  {
    "lemma": "precizēt",
    "class": "II",
    "translation": {
      "ru": "уточнять",
      "uk": "уточнювати"
    },
    "forms": [
      "precizēju",
      "precizē",
      "precizē",
      "precizējam",
      "precizējat",
      "precizēju",
      "precizēji",
      "precizēja",
      "precizējām",
      "precizējāt",
      "precizēšu",
      "precizēsi",
      "precizēs",
      "precizēsim",
      "precizēsiet"
    ]
  },
  {
    "lemma": "prognozēt",
    "class": "II",
    "translation": {
      "ru": "прогнозировать",
      "uk": "прогнозувати"
    },
    "forms": [
      "prognozēju",
      "prognozē",
      "prognozē",
      "prognozējam",
      "prognozējat",
      "prognozēju",
      "prognozēji",
      "prognozēja",
      "prognozējām",
      "prognozējāt",
      "prognozēšu",
      "prognozēsi",
      "prognozēs",
      "prognozēsim",
      "prognozēsiet"
    ]
  },
  {
    "lemma": "publicēt",
    "class": "II",
    "translation": {
      "ru": "публиковать",
      "uk": "публікувати"
    },
    "forms": [
      "publicēju",
      "publicē",
      "publicē",
      "publicējam",
      "publicējat",
      "publicēju",
      "publicēji",
      "publicēja",
      "publicējām",
      "publicējāt",
      "publicēšu",
      "publicēsi",
      "publicēs",
      "publicēsim",
      "publicēsiet"
    ]
  },
  {
    "lemma": "ravēt",
    "class": "II",
    "translation": {
      "ru": "полоть",
      "uk": "полоти"
    },
    "forms": [
      "ravēju",
      "ravē",
      "ravē",
      "ravējam",
      "ravējat",
      "ravēju",
      "ravēji",
      "ravēja",
      "ravējām",
      "ravējāt",
      "ravēšu",
      "ravēsi",
      "ravēs",
      "ravēsim",
      "ravēsiet"
    ]
  },
  {
    "lemma": "reaģēt",
    "class": "II",
    "translation": {
      "ru": "реагировать",
      "uk": "реагувати"
    },
    "forms": [
      "reaģēju",
      "reaģē",
      "reaģē",
      "reaģējam",
      "reaģējat",
      "reaģēju",
      "reaģēji",
      "reaģēja",
      "reaģējām",
      "reaģējāt",
      "reaģēšu",
      "reaģēsi",
      "reaģēs",
      "reaģēsim",
      "reaģēsiet"
    ]
  },
  {
    "lemma": "realizēt",
    "class": "II",
    "translation": {
      "ru": "реализовывать",
      "uk": "реалізовувати"
    },
    "forms": [
      "realizēju",
      "realizē",
      "realizē",
      "realizējam",
      "realizējat",
      "realizēju",
      "realizēji",
      "realizēja",
      "realizējām",
      "realizējāt",
      "realizēšu",
      "realizēsi",
      "realizēs",
      "realizēsim",
      "realizēsiet"
    ]
  },
  {
    "lemma": "reglamentēt",
    "class": "II",
    "translation": {
      "ru": "регламентировать",
      "uk": "регламентувати"
    },
    "forms": [
      "reglamentēju",
      "reglamentē",
      "reglamentē",
      "reglamentējam",
      "reglamentējat",
      "reglamentēju",
      "reglamentēji",
      "reglamentēja",
      "reglamentējām",
      "reglamentējāt",
      "reglamentēšu",
      "reglamentēsi",
      "reglamentēs",
      "reglamentēsim",
      "reglamentēsiet"
    ]
  },
  {
    "lemma": "regulēt",
    "class": "II",
    "translation": {
      "ru": "регулировать",
      "uk": "регулювати"
    },
    "forms": [
      "regulēju",
      "regulē",
      "regulē",
      "regulējam",
      "regulējat",
      "regulēju",
      "regulēji",
      "regulēja",
      "regulējām",
      "regulējāt",
      "regulēšu",
      "regulēsi",
      "regulēs",
      "regulēsim",
      "regulēsiet"
    ]
  },
  {
    "lemma": "reģistrēt",
    "class": "II",
    "translation": {
      "ru": "регистрировать",
      "uk": "реєструвати"
    },
    "forms": [
      "reģistrēju",
      "reģistrē",
      "reģistrē",
      "reģistrējam",
      "reģistrējat",
      "reģistrēju",
      "reģistrēji",
      "reģistrēja",
      "reģistrējām",
      "reģistrējāt",
      "reģistrēšu",
      "reģistrēsi",
      "reģistrēs",
      "reģistrēsim",
      "reģistrēsiet"
    ]
  },
  {
    "lemma": "saldēt",
    "class": "II",
    "translation": {
      "ru": "замораживать",
      "uk": "заморожувати"
    },
    "forms": [
      "saldēju",
      "saldē",
      "saldē",
      "saldējam",
      "saldējat",
      "saldēju",
      "saldēji",
      "saldēja",
      "saldējām",
      "saldējāt",
      "saldēšu",
      "saldēsi",
      "saldēs",
      "saldēsim",
      "saldēsiet"
    ]
  },
  {
    "lemma": "sautēt",
    "class": "II",
    "translation": {
      "ru": "тушить",
      "uk": "тушкувати"
    },
    "forms": [
      "sautēju",
      "sautē",
      "sautē",
      "sautējam",
      "sautējat",
      "sautēju",
      "sautēji",
      "sautēja",
      "sautējām",
      "sautējāt",
      "sautēšu",
      "sautēsi",
      "sautēs",
      "sautēsim",
      "sautēsiet"
    ]
  },
  {
    "lemma": "sekmēt",
    "class": "II",
    "translation": {
      "ru": "способствовать",
      "uk": "сприяти"
    },
    "forms": [
      "sekmēju",
      "sekmē",
      "sekmē",
      "sekmējam",
      "sekmējat",
      "sekmēju",
      "sekmēji",
      "sekmēja",
      "sekmējām",
      "sekmējāt",
      "sekmēšu",
      "sekmēsi",
      "sekmēs",
      "sekmēsim",
      "sekmēsiet"
    ]
  },
  {
    "lemma": "slavēt",
    "class": "II",
    "translation": {
      "ru": "хвалить",
      "uk": "хвалити"
    },
    "forms": [
      "slavēju",
      "slavē",
      "slavē",
      "slavējam",
      "slavējat",
      "slavēju",
      "slavēji",
      "slavēja",
      "slavējām",
      "slavējāt",
      "slavēšu",
      "slavēsi",
      "slavēs",
      "slavēsim",
      "slavēsiet"
    ]
  },
  {
    "lemma": "smēķēt",
    "class": "II",
    "translation": {
      "ru": "курить",
      "uk": "курити"
    },
    "forms": [
      "smēķēju",
      "smēķē",
      "smēķē",
      "smēķējam",
      "smēķējat",
      "smēķēju",
      "smēķēji",
      "smēķēja",
      "smēķējām",
      "smēķējāt",
      "smēķēšu",
      "smēķēsi",
      "smēķēs",
      "smēķēsim",
      "smēķēsiet"
    ]
  },
  {
    "lemma": "spēlēt",
    "class": "II",
    "translation": {
      "ru": "играть",
      "uk": "грати"
    },
    "forms": [
      "spēlēju",
      "spēlē",
      "spēlē",
      "spēlējam",
      "spēlējat",
      "spēlēju",
      "spēlēji",
      "spēlēja",
      "spēlējām",
      "spēlējāt",
      "spēlēšu",
      "spēlēsi",
      "spēlēs",
      "spēlēsim",
      "spēlēsiet"
    ]
  },
  {
    "lemma": "spītēt",
    "class": "II",
    "translation": {
      "ru": "противиться",
      "uk": "противитися"
    },
    "forms": [
      "spītēju",
      "spītē",
      "spītē",
      "spītējam",
      "spītējat",
      "spītēju",
      "spītēji",
      "spītēja",
      "spītējām",
      "spītējāt",
      "spītēšu",
      "spītēsi",
      "spītēs",
      "spītēsim",
      "spītēsiet"
    ]
  },
  {
    "lemma": "startēt",
    "class": "II",
    "translation": {
      "ru": "стартовать",
      "uk": "стартувати"
    },
    "forms": [
      "startēju",
      "startē",
      "startē",
      "startējam",
      "startējat",
      "startēju",
      "startēji",
      "startēja",
      "startējām",
      "startējāt",
      "startēšu",
      "startēsi",
      "startēs",
      "startēsim",
      "startēsiet"
    ]
  },
  {
    "lemma": "stimulēt",
    "class": "II",
    "translation": {
      "ru": "стимулировать",
      "uk": "стимулювати"
    },
    "forms": [
      "stimulēju",
      "stimulē",
      "stimulē",
      "stimulējam",
      "stimulējat",
      "stimulēju",
      "stimulēji",
      "stimulēja",
      "stimulējām",
      "stimulējāt",
      "stimulēšu",
      "stimulēsi",
      "stimulēs",
      "stimulēsim",
      "stimulēsiet"
    ]
  },
  {
    "lemma": "studēt",
    "class": "II",
    "translation": {
      "ru": "учиться",
      "uk": "навчатися"
    },
    "forms": [
      "studēju",
      "studē",
      "studē",
      "studējam",
      "studējat",
      "studēju",
      "studēji",
      "studēja",
      "studējām",
      "studējāt",
      "studēšu",
      "studēsi",
      "studēs",
      "studēsim",
      "studēsiet"
    ]
  },
  {
    "lemma": "tērēt",
    "class": "II",
    "translation": {
      "ru": "тратить",
      "uk": "витрачати"
    },
    "forms": [
      "tērēju",
      "tērē",
      "tērē",
      "tērējam",
      "tērējat",
      "tērēju",
      "tērēji",
      "tērēja",
      "tērējām",
      "tērējāt",
      "tērēšu",
      "tērēsi",
      "tērēs",
      "tērēsim",
      "tērēsiet"
    ]
  },
  {
    "lemma": "traucēt",
    "class": "II",
    "translation": {
      "ru": "мешать",
      "uk": "заважати"
    },
    "forms": [
      "traucēju",
      "traucē",
      "traucē",
      "traucējam",
      "traucējat",
      "traucēju",
      "traucēji",
      "traucēja",
      "traucējām",
      "traucējāt",
      "traucēšu",
      "traucēsi",
      "traucēs",
      "traucēsim",
      "traucēsiet"
    ]
  },
  {
    "lemma": "vēlēt",
    "class": "III",
    "translation": {
      "ru": "желать",
      "uk": "бажати"
    },
    "forms": [
      "vēlu",
      "vēli",
      "vēl",
      "vēlam",
      "vēlat",
      "vēlēju",
      "vēlēji",
      "vēlēja",
      "vēlējām",
      "vēlējāt",
      "vēlēšu",
      "vēlēsi",
      "vēlēs",
      "vēlēsim",
      "vēlēsiet"
    ]
  },
  {
    "lemma": "vērtēt",
    "class": "II",
    "translation": {
      "ru": "оценивать",
      "uk": "оцінювати"
    },
    "forms": [
      "vērtēju",
      "vērtē",
      "vērtē",
      "vērtējam",
      "vērtējat",
      "vērtēju",
      "vērtēji",
      "vērtēja",
      "vērtējām",
      "vērtējāt",
      "vērtēšu",
      "vērtēsi",
      "vērtēs",
      "vērtēsim",
      "vērtēsiet"
    ]
  },
  {
    "lemma": "zaudēt",
    "class": "II",
    "translation": {
      "ru": "проигрывать",
      "uk": "програвати"
    },
    "forms": [
      "zaudēju",
      "zaudē",
      "zaudē",
      "zaudējam",
      "zaudējat",
      "zaudēju",
      "zaudēji",
      "zaudēja",
      "zaudējām",
      "zaudējāt",
      "zaudēšu",
      "zaudēsi",
      "zaudēs",
      "zaudēsim",
      "zaudēsiet"
    ]
  },
  {
    "lemma": "ziepēt",
    "class": "II",
    "translation": {
      "ru": "намыливать",
      "uk": "намиливати"
    },
    "forms": [
      "ziepēju",
      "ziepē",
      "ziepē",
      "ziepējam",
      "ziepējat",
      "ziepēju",
      "ziepēji",
      "ziepēja",
      "ziepējām",
      "ziepējāt",
      "ziepēšu",
      "ziepēsi",
      "ziepēs",
      "ziepēsim",
      "ziepēsiet"
    ]
  },
  {
    "lemma": "žāvēt",
    "class": "II",
    "translation": {
      "ru": "сушить",
      "uk": "сушити"
    },
    "forms": [
      "žāvēju",
      "žāvē",
      "žāvē",
      "žāvējam",
      "žāvējat",
      "žāvēju",
      "žāvēji",
      "žāvēja",
      "žāvējām",
      "žāvējāt",
      "žāvēšu",
      "žāvēsi",
      "žāvēs",
      "žāvēsim",
      "žāvēsiet"
    ]
  },
  {
    "lemma": "aicināt",
    "class": "III",
    "translation": {
      "ru": "приглашать",
      "uk": "запрошувати"
    },
    "forms": [
      "aicinu",
      "aicini",
      "aicina",
      "aicinām",
      "aicināt",
      "aicināju",
      "aicināji",
      "aicināja",
      "aicinājām",
      "aicinājāt",
      "aicināšu",
      "aicināsi",
      "aicinās",
      "aicināsim",
      "aicināsiet"
    ]
  },
  {
    "lemma": "atgādināt",
    "class": "III",
    "translation": {
      "ru": "напоминать",
      "uk": "нагадувати"
    },
    "forms": [
      "atgādinu",
      "atgādini",
      "atgādina",
      "atgādinām",
      "atgādināt",
      "atgādināju",
      "atgādināji",
      "atgādināja",
      "atgādinājām",
      "atgādinājāt",
      "atgādināšu",
      "atgādināsi",
      "atgādinās",
      "atgādināsim",
      "atgādināsiet"
    ]
  },
  {
    "lemma": "attiecināt",
    "class": "III",
    "translation": {
      "ru": "относить",
      "uk": "відносити"
    },
    "forms": [
      "attiecinu",
      "attiecini",
      "attiecina",
      "attiecinām",
      "attiecināt",
      "attiecināju",
      "attiecināji",
      "attiecināja",
      "attiecinājām",
      "attiecinājāt",
      "attiecināšu",
      "attiecināsi",
      "attiecinās",
      "attiecināsim",
      "attiecināsiet"
    ]
  },
  {
    "lemma": "audzināt",
    "class": "III",
    "translation": {
      "ru": "воспитывать",
      "uk": "виховувати"
    },
    "forms": [
      "audzinu",
      "audzini",
      "aud zina",
      "audzinām",
      "audzināt",
      "audzināju",
      "audzināji",
      "audzināja",
      "audzinājām",
      "audzinājāt",
      "audzināšu",
      "audzināsi",
      "audzinās",
      "audzināsim",
      "audzināsiet"
    ]
  },
  {
    "lemma": "brīdināt",
    "class": "III",
    "translation": {
      "ru": "предупреждать",
      "uk": "попереджати"
    },
    "forms": [
      "brīdinu",
      "brīdini",
      "brīdina",
      "brīdinām",
      "brīdināt",
      "brīdināju",
      "brīdināji",
      "brīdināja",
      "brīdinājām",
      "brīdinājāt",
      "brīdināšu",
      "brīdināsi",
      "brīdinās",
      "brīdināsim",
      "brīdināsiet"
    ]
  },
  {
    "lemma": "darināt",
    "class": "III",
    "translation": {
      "ru": "изготавливать",
      "uk": "виготовляти"
    },
    "forms": [
      "darinu",
      "darini",
      "darina",
      "darinām",
      "darināt",
      "darināju",
      "darināji",
      "darināja",
      "darinājām",
      "darinājāt",
      "darināšu",
      "darināsi",
      "darinās",
      "darināsim",
      "darināsiet"
    ]
  },
  {
    "lemma": "dāvināt",
    "class": "III",
    "translation": {
      "ru": "дарить",
      "uk": "дарувати"
    },
    "forms": [
      "dāvinu",
      "dāvini",
      "dāvina",
      "dāvinām",
      "dāvināt",
      "dāvināju",
      "dāvināji",
      "dāvināja",
      "dāvinājām",
      "dāvinājāt",
      "dāvināšu",
      "dāvināsi",
      "dāvinās",
      "dāvināsim",
      "dāvināsiet"
    ]
  },
  {
    "lemma": "dibināt",
    "class": "III",
    "translation": {
      "ru": "основывать",
      "uk": "засновувати"
    },
    "forms": [
      "dibinu",
      "dibini",
      "dibina",
      "dibinām",
      "dibināt",
      "dibināju",
      "dibināji",
      "dibināja",
      "dibinājām",
      "dibinājāt",
      "dibināšu",
      "dibināsi",
      "dibinās",
      "dibināsim",
      "dibināsiet"
    ]
  },
  {
    "lemma": "ēdināt",
    "class": "III",
    "translation": {
      "ru": "кормить",
      "uk": "годувати"
    },
    "forms": [
      "ēdinu",
      "ēdini",
      "ēdina",
      "ēdinām",
      "ēdināt",
      "ēdināju",
      "ēdināji",
      "ēdināja",
      "ēdinājām",
      "ēdinājāt",
      "ēdināšu",
      "ēdināsi",
      "ēdinās",
      "ēdināsim",
      "ēdināsiet"
    ]
  },
  {
    "lemma": "elpināt",
    "class": "III",
    "translation": {
      "ru": "вентилировать",
      "uk": "вентилювати"
    },
    "forms": [
      "elpinu",
      "elpini",
      "elpina",
      "elpinām",
      "elpināt",
      "elpināju",
      "elpināji",
      "elpināja",
      "elpinājām",
      "elpinājāt",
      "elpināšu",
      "elpināsi",
      "elpinās",
      "elpināsim",
      "elpināsiet"
    ]
  },
  {
    "lemma": "gludināt",
    "class": "III",
    "translation": {
      "ru": "гладить",
      "uk": "прасувати"
    },
    "forms": [
      "gludinu",
      "gludini",
      "gludina",
      "gludinām",
      "gludināt",
      "gludināju",
      "gludināji",
      "gludināja",
      "gludinājām",
      "gludinājāt",
      "gludināšu",
      "gludināsi",
      "gludinās",
      "gludināsim",
      "gludināsiet"
    ]
  },
  {
    "lemma": "iepazīstināt",
    "class": "III",
    "translation": {
      "ru": "знакомить",
      "uk": "знайомити"
    },
    "forms": [
      "iepazīstinu",
      "iepazīstini",
      "iepazīstina",
      "iepazīstinām",
      "iepazīstināt",
      "iepazīstināju",
      "iepazīstināji",
      "iepazīstināja",
      "iepazīstinājām",
      "iepazīstinājāt",
      "iepazīstināšu",
      "iepazīstināsi",
      "iepazīstinās",
      "iepazīstināsim",
      "iepazīstināsiet"
    ]
  },
  {
    "lemma": "ierosinat",
    "class": "III",
    "translation": {
      "ru": "предлагать",
      "uk": "пропонувати"
    },
    "forms": [
      "ierosinu",
      "ierosini",
      "ierosina",
      "ierosinām",
      "ierosināt",
      "ierosināju",
      "ierosināji",
      "ierosināja",
      "ierosinājām",
      "ierosinājāt",
      "ierosināšu",
      "ierosināsi",
      "ierosinās",
      "ierosināsim",
      "ierosināsiet"
    ]
  },
  {
    "lemma": "iznīcināt",
    "class": "III",
    "translation": {
      "ru": "уничтожать",
      "uk": "знищувати"
    },
    "forms": [
      "iznīcinu",
      "iznīcini",
      "iznīcina",
      "iznīcinām",
      "iznīcināt",
      "iznīcināju",
      "iznīcināji",
      "iznīcināja",
      "iznīcinājām",
      "iznīcinājāt",
      "iznīcināšu",
      "iznīcināsi",
      "iznīcinās",
      "iznīcināsim",
      "iznīcināsiet"
    ]
  },
  {
    "lemma": "izsludināt",
    "class": "III",
    "translation": {
      "ru": "объявлять",
      "uk": "оголошувати"
    },
    "forms": [
      "izsludinu",
      "izsludini",
      "izsludina",
      "izsludinām",
      "izsludināt",
      "izsludināju",
      "izsludināji",
      "izsludināja",
      "izsludinājām",
      "izsludinājāt",
      "izsludināšu",
      "izsludināsi",
      "izsludinās",
      "izsludināsim",
      "izsludināsiet"
    ]
  },
  {
    "lemma": "kaitināt",
    "class": "III",
    "translation": {
      "ru": "раздражать",
      "uk": "дратувати"
    },
    "forms": [
      "kaitinu",
      "kaitini",
      "kaitina",
      "kaitinām",
      "kaitināt",
      "kaitināju",
      "kaitināji",
      "kaitināja",
      "kaitinājām",
      "kaitinājāt",
      "kaitināšu",
      "kaitināsi",
      "kaitinās",
      "kaitināsim",
      "kaitināsiet"
    ]
  },
  {
    "lemma": "kārdināt",
    "class": "III",
    "translation": {
      "ru": "искушать",
      "uk": "спокушати"
    },
    "forms": [
      "kārdinu",
      "kārdini",
      "kārdina",
      "kārdinām",
      "kārdināt",
      "kārdināju",
      "kārdināji",
      "kārdināja",
      "kārdinājām",
      "kārdinājāt",
      "kārdināšu",
      "kārdināsi",
      "kārdinās",
      "kārdināsim",
      "kārdināsiet"
    ]
  },
  {
    "lemma": "kurināt",
    "class": "III",
    "translation": {
      "ru": "топить",
      "uk": "топити"
    },
    "forms": [
      "kurinu",
      "kurini",
      "kurina",
      "kurinām",
      "kurināt",
      "kurināju",
      "kurināji",
      "kurināja",
      "kurinājām",
      "kurinājāt",
      "kurināšu",
      "kurināsi",
      "kurinās",
      "kurināsim",
      "kurināsiet"
    ]
  },
  {
    "lemma": "kustināt",
    "class": "III",
    "translation": {
      "ru": "двигать",
      "uk": "рухати"
    },
    "forms": [
      "kustinu",
      "kustini",
      "kustina",
      "kustinām",
      "kustināt",
      "kustināju",
      "kustināji",
      "kustināja",
      "kustinājām",
      "kustinājāt",
      "kustināšu",
      "kustināsi",
      "kustinās",
      "kustināsim",
      "kustināsiet"
    ]
  },
  {
    "lemma": "liecināt",
    "class": "III",
    "translation": {
      "ru": "свидетельствовать",
      "uk": "свідчити"
    },
    "forms": [
      "liecinu",
      "liecini",
      "liecina",
      "liecinām",
      "liecināt",
      "liecināju",
      "liecināji",
      "liecināja",
      "liecinājām",
      "liecinājāt",
      "liecināšu",
      "liecināsi",
      "liecinās",
      "liecināsim",
      "liecināsiet"
    ]
  },
  {
    "lemma": "mazināt",
    "class": "III",
    "translation": {
      "ru": "уменьшать",
      "uk": "зменшувати"
    },
    "forms": [
      "mazinu",
      "mazini",
      "mazina",
      "mazinām",
      "mazināt",
      "mazināju",
      "mazināji",
      "mazināja",
      "mazinājām",
      "mazinājāt",
      "mazināšu",
      "mazināsi",
      "mazinās",
      "mazināsim",
      "mazināsiet"
    ]
  },
  {
    "lemma": "mēģināt",
    "class": "III",
    "translation": {
      "ru": "пытаться",
      "uk": "намагатися"
    },
    "forms": [
      "mēģinu",
      "mēģini",
      "mēģina",
      "mēģinām",
      "mēģināt",
      "mēģināju",
      "mēģināji",
      "mēģināja",
      "mēģinājām",
      "mēģinājāt",
      "mēģināšu",
      "mēģināsi",
      "mēģinās",
      "mēģināsim",
      "mēģināsiet"
    ]
  },
  {
    "lemma": "mierināt",
    "class": "III",
    "translation": {
      "ru": "утешать",
      "uk": "втішати"
    },
    "forms": [
      "mierinu",
      "mierini",
      "mierina",
      "mierinām",
      "mierināt",
      "mierināju",
      "mierināji",
      "mierināja",
      "mierinājām",
      "mierinājāt",
      "mierināšu",
      "mierināsi",
      "mierinās",
      "mierināsim",
      "mierināsiet"
    ]
  },
  {
    "lemma": "modināt",
    "class": "III",
    "translation": {
      "ru": "будить",
      "uk": "будити"
    },
    "forms": [
      "modinu",
      "modini",
      "modina",
      "modinām",
      "modināt",
      "modināju",
      "modināji",
      "modināja",
      "modinājām",
      "modinājāt",
      "modināšu",
      "modināsi",
      "modinās",
      "modināsim",
      "modināsiet"
    ]
  },
  {
    "lemma": "mudināt",
    "class": "III",
    "translation": {
      "ru": "побуждать",
      "uk": "спонукати"
    },
    "forms": [
      "mudinu",
      "mudini",
      "mudina",
      "mudinām",
      "mudināt",
      "mudināju",
      "mudināji",
      "mudināja",
      "mudinājām",
      "mudinājāt",
      "mudināšu",
      "mudināsi",
      "mudinās",
      "mudināsim",
      "mudināsiet"
    ]
  },
  {
    "lemma": "nodarbināt",
    "class": "III",
    "translation": {
      "ru": "трудоустраивать",
      "uk": "працевлаштовувати"
    },
    "forms": [
      "nodarbinu",
      "nodarbini",
      "nodarbina",
      "nodarbinām",
      "nodarbināt",
      "nodarbināju",
      "nodarbināji",
      "nodarbināja",
      "nodarbinājām",
      "nodarbinājāt",
      "nodarbināšu",
      "nodarbināsi",
      "nodarbinās",
      "nodarbināsim",
      "nodarbināsiet"
    ]
  },
  {
    "lemma": "nodrošināt",
    "class": "III",
    "translation": {
      "ru": "обеспечивать",
      "uk": "забезпечувати"
    },
    "forms": [
      "nodrošinu",
      "nodrošini",
      "nodrošina",
      "nodrošinām",
      "nodrošināt",
      "nodrošināju",
      "nodrošināji",
      "nodrošināja",
      "nodrošinājām",
      "nodrošinājāt",
      "nodrošināšu",
      "nodrošināsi",
      "nodrošinās",
      "nodrošināsim",
      "nodrošināsiet"
    ]
  },
  {
    "lemma": "nogalināt",
    "class": "III",
    "translation": {
      "ru": "убивать",
      "uk": "вбивати"
    },
    "forms": [
      "nogalinu",
      "nogalini",
      "nogalina",
      "nogalinām",
      "nogalināt",
      "nogalināju",
      "nogalināji",
      "nogalināja",
      "nogalinājām",
      "nogalinājāt",
      "nogalināšu",
      "nogalināsi",
      "nogalinās",
      "nogalināsim",
      "nogalināsiet"
    ]
  },
  {
    "lemma": "paaugstināt",
    "class": "III",
    "translation": {
      "ru": "повышать",
      "uk": "підвищувати"
    },
    "forms": [
      "paaugstinu",
      "paaugstini",
      "paaugstina",
      "paaugstinām",
      "paaugstināt",
      "paaugstināju",
      "paaugstināji",
      "paaugstināja",
      "paaugstinājām",
      "paaugstinājāt",
      "paaugstināšu",
      "paaugstināsi",
      "paaugstinās",
      "paaugstināsim",
      "paaugstināsiet"
    ]
  },
  {
    "lemma": "pagarināt",
    "class": "III",
    "translation": {
      "ru": "продлевать",
      "uk": "подовжувати"
    },
    "forms": [
      "pagarinu",
      "pagarini",
      "pagarina",
      "pagarinām",
      "pagarināt",
      "pagarināju",
      "pagarināji",
      "pagarināja",
      "pagarinājām",
      "pagarinājāt",
      "pagarināšu",
      "pagarināsi",
      "pagarinās",
      "pagarināsim",
      "pagarināsiet"
    ]
  },
  {
    "lemma": "palielināt",
    "class": "III",
    "translation": {
      "ru": "увеличивать",
      "uk": "збільшувати"
    },
    "forms": [
      "palielinu",
      "palielini",
      "palielina",
      "palielinām",
      "palielināt",
      "palielināju",
      "palielināji",
      "palielināja",
      "palielinājām",
      "palielinājāt",
      "palielināšu",
      "palielināsi",
      "palielinās",
      "palielināsim",
      "palielināsiet"
    ]
  },
  {
    "lemma": "papildināt",
    "class": "III",
    "translation": {
      "ru": "пополнять",
      "uk": "поповнювати"
    },
    "forms": [
      "papildinu",
      "papildini",
      "papildina",
      "papildinām",
      "papildināt",
      "papildināju",
      "papildināji",
      "papildināja",
      "papildinājām",
      "papildinājāt",
      "papildināšu",
      "papildināsi",
      "papildinās",
      "papildināsim",
      "papildināsiet"
    ]
  },
  {
    "lemma": "paplašināt",
    "class": "III",
    "translation": {
      "ru": "расширять",
      "uk": "розширювати"
    },
    "forms": [
      "paplašinu",
      "paplašini",
      "paplašina",
      "paplašinām",
      "paplašināt",
      "paplašināju",
      "paplašināji",
      "paplašināja",
      "paplašinājām",
      "paplašinājāt",
      "paplašināšu",
      "paplašināsi",
      "paplašinās",
      "paplašināsim",
      "paplašināsiet"
    ]
  },
  {
    "lemma": "pārliecināt",
    "class": "III",
    "translation": {
      "ru": "убеждать",
      "uk": "переконувати"
    },
    "forms": [
      "pārliecinu",
      "pārliecini",
      "pārliecina",
      "pārliecinām",
      "pārliecināt",
      "pārliecināju",
      "pārliecināji",
      "pārliecināja",
      "pārliecinājām",
      "pārliecinājāt",
      "pārliecināšu",
      "pārliecināsi",
      "pārliecinās",
      "pārliecināsim",
      "pārliecināsiet"
    ]
  },
  {
    "lemma": "putināt",
    "class": "III",
    "translation": {
      "ru": "метелить",
      "uk": "замітати"
    },
    "forms": [
      "putinu",
      "putini",
      "putina",
      "putinām",
      "putināt",
      "putināju",
      "putināji",
      "putināja",
      "putinājām",
      "putinājāt",
      "putināšu",
      "putināsi",
      "putinās",
      "putināsim",
      "putināsiet"
    ]
  },
  {
    "lemma": "radināt",
    "class": "III",
    "translation": {
      "ru": "приучать",
      "uk": "привчати"
    },
    "forms": [
      "radinu",
      "radini",
      "radina",
      "radinām",
      "radināt",
      "radināju",
      "radināji",
      "radināja",
      "radinājām",
      "radinājāt",
      "radināšu",
      "radināsi",
      "radinās",
      "radināsim",
      "radināsiet"
    ]
  },
  {
    "lemma": "rēķināt",
    "class": "III",
    "translation": {
      "ru": "считать",
      "uk": "рахувати"
    },
    "forms": [
      "rēķinu",
      "rēķini",
      "rēķina",
      "rēķinām",
      "rēķināt",
      "rēķināju",
      "rēķināji",
      "rēķināja",
      "rēķinājām",
      "rēķinājāt",
      "rēķināšu",
      "rēķināsi",
      "rēķinās",
      "rēķināsim",
      "rēķināsiet"
    ]
  },
  {
    "lemma": "rosināt",
    "class": "III",
    "translation": {
      "ru": "стимулировать",
      "uk": "стимулювати"
    },
    "forms": [
      "rosinu",
      "rosini",
      "rosina",
      "rosinām",
      "rosināt",
      "rosināju",
      "rosināji",
      "rosināja",
      "rosinājām",
      "rosinājāt",
      "rosināšu",
      "rosināsi",
      "rosinās",
      "rosināsim",
      "rosināsiet"
    ]
  },
  {
    "lemma": "salīdzināt",
    "class": "III",
    "translation": {
      "ru": "сравнивать",
      "uk": "порівнювати"
    },
    "forms": [
      "salīdzinu",
      "salīdzini",
      "salīdzina",
      "salīdzinām",
      "salīdzināt",
      "salīdzināju",
      "salīdzināji",
      "salīdzināja",
      "salīdzinājām",
      "salīdzinājāt",
      "salīdzināšu",
      "salīdzināsi",
      "salīdzinās",
      "salīdzināsim",
      "salīdzināsiet"
    ]
  },
  {
    "lemma": "secināt",
    "class": "III",
    "translation": {
      "ru": "делать вывод",
      "uk": "робити висновок"
    },
    "forms": [
      "secinu",
      "secini",
      "secina",
      "secinām",
      "secināt",
      "secināju",
      "secināji",
      "secināja",
      "secinājām",
      "secinājāt",
      "secināšu",
      "secināsi",
      "secinās",
      "secināsim",
      "secināsiet"
    ]
  },
  {
    "lemma": "stiprināt",
    "class": "III",
    "translation": {
      "ru": "укреплять",
      "uk": "зміцнювати"
    },
    "forms": [
      "stiprinu",
      "stiprini",
      "stiprina",
      "stiprinām",
      "stiprināt",
      "stiprināju",
      "stiprināji",
      "stiprināja",
      "stiprinājām",
      "stiprinājāt",
      "stiprināšu",
      "stiprināsi",
      "stiprinās",
      "stiprināsim",
      "stiprināsiet"
    ]
  },
  {
    "lemma": "sveicināt",
    "class": "III",
    "translation": {
      "ru": "приветствовать",
      "uk": "вітати"
    },
    "forms": [
      "sveicinu",
      "sveicini",
      "sveicina",
      "sveicinām",
      "sveicināt",
      "sveicināju",
      "sveicināji",
      "sveicināja",
      "sveicinājām",
      "sveicinājāt",
      "sveicināšu",
      "sveicināsi",
      "sveicinās",
      "sveicināsim",
      "sveicināsiet"
    ]
  },
  {
    "lemma": "turpināt",
    "class": "III",
    "translation": {
      "ru": "продолжать",
      "uk": "продовжувати"
    },
    "forms": [
      "turpinu",
      "turpini",
      "turpina",
      "turpinām",
      "turpināt",
      "turpināju",
      "turpināji",
      "turpināja",
      "turpinājām",
      "turpinājāt",
      "turpināšu",
      "turpināsi",
      "turpinās",
      "turpināsim",
      "turpināsiet"
    ]
  },
  {
    "lemma": "veicināt",
    "class": "III",
    "translation": {
      "ru": "содействовать",
      "uk": "сприяти"
    },
    "forms": [
      "veicinu",
      "veicini",
      "veicina",
      "veicinām",
      "veicināt",
      "veicināju",
      "veicināji",
      "veicināja",
      "veicinājām",
      "veicinājāt",
      "veicināšu",
      "veicināsi",
      "veicinās",
      "veicināsim",
      "veicināsiet"
    ]
  },
  {
    "lemma": "atsacīties",
    "class": "irregular",
    "translation": {
      "ru": "отказываться",
      "uk": "відмовлятися"
    },
    "forms": [
      "atsakos",
      "atsakies",
      "atsakās",
      "atsakāmies",
      "atsakāties",
      "atsacījos",
      "atsacījies",
      "atsacījās",
      "atsacījāmies",
      "atsacījāties",
      "atsacīšos",
      "atsacīsies",
      "atsacīsies",
      "atsacīsimies",
      "atsacīsieties"
    ]
  },
  {
    "lemma": "dziedāt",
    "class": "III",
    "translation": {
      "ru": "петь",
      "uk": "співати"
    },
    "forms": [
      "dziedu",
      "dziedi",
      "dzied",
      "dziedam",
      "dziedat",
      "dziedāju",
      "dziedāji",
      "dziedāja",
      "dziedājām",
      "dziedājāt",
      "dziedāšu",
      "dziedāsi",
      "dziedās",
      "dziedāsim",
      "dziedāsiet"
    ]
  },
  {
    "lemma": "gaidīt",
    "class": "III",
    "translation": {
      "ru": "ждать",
      "uk": "чекати"
    },
    "forms": [
      "gaidu",
      "gaidi",
      "gaida",
      "gaidām",
      "gaidāt",
      "gaidīju",
      "gaidīji",
      "gaidīja",
      "gaidījām",
      "gaidījāt",
      "gaidīšu",
      "gaidīsi",
      "gaidīs",
      "gaidīsim",
      "gaidīsiet"
    ]
  },
  {
    "lemma": "adīt",
    "class": "III",
    "translation": {
      "ru": "вязать",
      "uk": "в'язати"
    },
    "forms": [
      "adu",
      "adi",
      "ada",
      "adām",
      "adāt",
      "adīju",
      "adīji",
      "adīja",
      "adījām",
      "adījāt",
      "adīšu",
      "adīsi",
      "adīs",
      "adīsim",
      "adīsiet"
    ]
  },
  {
    "lemma": "atbalstīt",
    "class": "III",
    "translation": {
      "ru": "поддерживать",
      "uk": "підтримувати"
    },
    "forms": [
      "atbalstu",
      "atbalsti",
      "atbalsta",
      "atbalstām",
      "atbalstāt",
      "atbalstīju",
      "atbalstīji",
      "atbalstīja",
      "atbalstījām",
      "atbalstījāt",
      "atbalstīšu",
      "atbalstīsi",
      "atbalstīs",
      "atbalstīsim",
      "atbalstīsiet"
    ]
  },
  {
    "lemma": "attīstīt",
    "class": "III",
    "translation": {
      "ru": "развивать",
      "uk": "розвивати"
    },
    "forms": [
      "attīstu",
      "attīsti",
      "attīsta",
      "attīstām",
      "attīstāt",
      "attīstīju",
      "attīstīji",
      "attīstīja",
      "attīstījām",
      "attīstījāt",
      "attīstīšu",
      "attīstīsi",
      "attīstīs",
      "attīstīsim",
      "attīstīsiet"
    ]
  },
  {
    "lemma": "baidīt",
    "class": "III",
    "translation": {
      "ru": "пугать",
      "uk": "лякати"
    },
    "forms": [
      "baidu",
      "baidi",
      "baida",
      "baidām",
      "baidāt",
      "baidīju",
      "baidīji",
      "baidīja",
      "baidījām",
      "baidījāt",
      "baidīšu",
      "baidīsi",
      "baidīs",
      "baidīsim",
      "baidīsiet"
    ]
  },
  {
    "lemma": "balstīt",
    "class": "III",
    "translation": {
      "ru": "основывать",
      "uk": "ґрунтувати"
    },
    "forms": [
      "balstu",
      "balsti",
      "balsta",
      "balstām",
      "balstāt",
      "balstīju",
      "balstīji",
      "balstīja",
      "balstījām",
      "balstījāt",
      "balstīšu",
      "balstīsi",
      "balstīs",
      "balstīsim",
      "balstīsiet"
    ]
  },
  {
    "lemma": "baudīt",
    "class": "III",
    "translation": {
      "ru": "наслаждаться",
      "uk": "насолоджуватися"
    },
    "forms": [
      "baudu",
      "baudi",
      "bauda",
      "baudām",
      "baudāt",
      "baudīju",
      "baudīji",
      "baudīja",
      "baudījām",
      "baudījāt",
      "baudīšu",
      "baudīsi",
      "baudīs",
      "baudīsim",
      "baudīsiet"
    ]
  },
  {
    "lemma": "cienīt",
    "class": "III",
    "translation": {
      "ru": "уважать",
      "uk": "поважати"
    },
    "forms": [
      "cienu",
      "cieni",
      "ciena",
      "cienām",
      "cienāt",
      "cienīju",
      "cienīji",
      "cienīja",
      "cienījām",
      "cienījāt",
      "cienīšu",
      "cienīsi",
      "cienīs",
      "cienīsim",
      "cienīsiet"
    ]
  },
  {
    "lemma": "dalīt",
    "class": "III",
    "translation": {
      "ru": "делить",
      "uk": "ділити"
    },
    "forms": [
      "dalu",
      "dali",
      "dala",
      "dalām",
      "dalāt",
      "dalīju",
      "dalīji",
      "dalīja",
      "dalījām",
      "dalījāt",
      "dalīšu",
      "dalīsi",
      "dalīs",
      "dalīsim",
      "dalīsiet"
    ]
  },
  {
    "lemma": "darīt",
    "class": "III",
    "translation": {
      "ru": "делать",
      "uk": "робити"
    },
    "forms": [
      "daru",
      "dari",
      "dara",
      "darām",
      "darāt",
      "darīju",
      "darīji",
      "darīja",
      "darījām",
      "darījāt",
      "darīšu",
      "darīsi",
      "darīs",
      "darīsim",
      "darīsiet"
    ]
  },
  {
    "lemma": "dauzīt",
    "class": "III",
    "translation": {
      "ru": "колотить",
      "uk": "бити"
    },
    "forms": [
      "dauzu",
      "dauzi",
      "dauza",
      "dauzām",
      "dauzāt",
      "dauzīju",
      "dauzīji",
      "dauzīja",
      "dauzījām",
      "dauzījāt",
      "dauzīšu",
      "dauzīsi",
      "dauzīs",
      "dauzīsim",
      "dauzīsiet"
    ]
  },
  {
    "lemma": "glaudīt",
    "class": "III",
    "translation": {
      "ru": "гладить",
      "uk": "гладити"
    },
    "forms": [
      "glaudu",
      "glaudi",
      "glauda",
      "glaudām",
      "glaudāt",
      "glaudīju",
      "glaudīji",
      "glaudīja",
      "glaudījām",
      "glaudījāt",
      "glaudīšu",
      "glaudīsi",
      "glaudīs",
      "glaudīsim",
      "glaudīsiet"
    ]
  },
  {
    "lemma": "grozīt",
    "class": "III",
    "translation": {
      "ru": "изменять",
      "uk": "змінювати"
    },
    "forms": [
      "grozu",
      "grozi",
      "groza",
      "grozām",
      "grozāt",
      "grozīju",
      "grozīji",
      "grozīja",
      "grozījām",
      "grozījāt",
      "grozīšu",
      "grozīsi",
      "grozīs",
      "grozīsim",
      "grozīsiet"
    ]
  },
  {
    "lemma": "grūstīt",
    "class": "III",
    "translation": {
      "ru": "толкать",
      "uk": "штовхати"
    },
    "forms": [
      "grūstu",
      "grūsti",
      "grūsta",
      "grūstām",
      "grūstāt",
      "grūstīju",
      "grūstīji",
      "grūstīja",
      "grūstījām",
      "grūstījāt",
      "grūstīšu",
      "grūstīsi",
      "grūstīs",
      "grūstīsim",
      "grūstīsiet"
    ]
  },
  {
    "lemma": "guldīt",
    "class": "III",
    "translation": {
      "ru": "укладывать",
      "uk": "укладати"
    },
    "forms": [
      "guldu",
      "guldi",
      "gulda",
      "guldām",
      "guldāt",
      "guldīju",
      "guldīji",
      "guldīja",
      "guldījām",
      "guldījāt",
      "guldīšu",
      "guldīsi",
      "guldīs",
      "guldīsim",
      "guldīsiet"
    ]
  },
  {
    "lemma": "ieguldīt",
    "class": "III",
    "translation": {
      "ru": "вкладывать",
      "uk": "вкладати"
    },
    "forms": [
      "ieguldu",
      "ieguldi",
      "iegulda",
      "ieguldām",
      "ieguldāt",
      "ieguldīju",
      "ieguldīji",
      "ieguldīja",
      "ieguldījām",
      "ieguldījāt",
      "ieguldīšu",
      "ieguldīsi",
      "ieguldīs",
      "ieguldīsim",
      "ieguldīsiet"
    ]
  },
  {
    "lemma": "iesaistīt",
    "class": "III",
    "translation": {
      "ru": "вовлекать",
      "uk": "залучати"
    },
    "forms": [
      "iesaistu",
      "iesaisti",
      "iesaista",
      "iesaistām",
      "iesaistāt",
      "iesaistīju",
      "iesaistīji",
      "iesaistīja",
      "iesaistījām",
      "iesaistījāt",
      "iesaistīšu",
      "iesaistīsi",
      "iesaistīs",
      "iesaistīsim",
      "iesaistīsiet"
    ]
  },
  {
    "lemma": "ieskaitīt",
    "class": "III",
    "translation": {
      "ru": "засчитывать",
      "uk": "зараховувати"
    },
    "forms": [
      "ieskaitu",
      "ieskaiti",
      "ieskaita",
      "ieskaitām",
      "ieskaitāt",
      "ieskaitīju",
      "ieskaitīji",
      "ieskaitīja",
      "ieskaitījām",
      "ieskaitījāt",
      "ieskaitīšu",
      "ieskaitīsi",
      "ieskaitīs",
      "ieskaitīsim",
      "ieskaitīsiet"
    ]
  },
  {
    "lemma": "izcīnīt",
    "class": "II",
    "translation": {
      "ru": "выиграть",
      "uk": "виграти"
    },
    "forms": [
      "izcīnu",
      "izcīni",
      "izcīna",
      "izcīnām",
      "izcīnāt",
      "izcīnīju",
      "izcīnīji",
      "izcīnīja",
      "izcīnījām",
      "izcīnījāt",
      "izcīnīšu",
      "izcīnīsi",
      "izcīnīs",
      "izcīnīsim",
      "izcīnīsiet"
    ]
  },
  {
    "lemma": "izplatīt",
    "class": "II",
    "translation": {
      "ru": "распространять",
      "uk": "поширювати"
    },
    "forms": [
      "izplatu",
      "izplati",
      "izplata",
      "izplatām",
      "izplatāt",
      "izplatīju",
      "izplatīji",
      "izplatīja",
      "izplatījām",
      "izplatījāt",
      "izplatīšu",
      "izplatīsi",
      "izplatīs",
      "izplatīsim",
      "izplatīsiet"
    ]
  },
  {
    "lemma": "izraisīt",
    "class": "II",
    "translation": {
      "ru": "вызывать",
      "uk": "спричиняти"
    },
    "forms": [
      "izraisu",
      "izraisi",
      "izraisa",
      "izraisām",
      "izraisāt",
      "izraisīju",
      "izraisīji",
      "izraisīja",
      "izraisījām",
      "izraisījāt",
      "izraisīšu",
      "izraisīsi",
      "izraisīs",
      "izraisīsim",
      "izraisīsiet"
    ]
  },
  {
    "lemma": "izvirzīt",
    "class": "II",
    "translation": {
      "ru": "выдвигать",
      "uk": "висувати"
    },
    "forms": [
      "izvirzu",
      "izvirzi",
      "izvirza",
      "izvirzām",
      "izvirzāt",
      "izvirzīju",
      "izvirzīji",
      "izvirzīja",
      "izvirzījām",
      "izvirzījāt",
      "izvirzīšu",
      "izvirzīsi",
      "izvirzīs",
      "izvirzīsim",
      "izvirzīsiet"
    ]
  },
  {
    "lemma": "kasīt",
    "class": "II",
    "translation": {
      "ru": "чесать",
      "uk": "чесати"
    },
    "forms": [
      "kasu",
      "kasi",
      "kasa",
      "kasām",
      "kasāt",
      "kasīju",
      "kasīji",
      "kasīja",
      "kasījām",
      "kasījāt",
      "kasīšu",
      "kasīsi",
      "kasīs",
      "kasīsim",
      "kasīsiet"
    ]
  },
  {
    "lemma": "klausīt",
    "class": "II",
    "translation": {
      "ru": "слушаться",
      "uk": "слухатися"
    },
    "forms": [
      "klausu",
      "klausi",
      "klausa",
      "klausām",
      "klausāt",
      "klausīju",
      "klausīji",
      "klausīja",
      "klausījām",
      "klausījāt",
      "klausīšu",
      "klausīsi",
      "klausīs",
      "klausīsim",
      "klausīsiet"
    ]
  },
  {
    "lemma": "kratīt",
    "class": "II",
    "translation": {
      "ru": "трясти",
      "uk": "трусити"
    },
    "forms": [
      "kratu",
      "krati",
      "krata",
      "kratām",
      "kratāt",
      "kratīju",
      "kratīji",
      "kratīja",
      "kratījām",
      "kratījāt",
      "kratīšu",
      "kratīsi",
      "kratīs",
      "kratīsim",
      "kratīsiet"
    ]
  },
  {
    "lemma": "laistīt",
    "class": "II",
    "translation": {
      "ru": "поливать",
      "uk": "поливати"
    },
    "forms": [
      "laistu",
      "laisti",
      "laista",
      "laistām",
      "laistāt",
      "laistīju",
      "laistīji",
      "laistīja",
      "laistījām",
      "laistījāt",
      "laistīšu",
      "laistīsi",
      "laistīs",
      "laistīsim",
      "laistīsiet"
    ]
  },
  {
    "lemma": "lāpīt",
    "class": "II",
    "translation": {
      "ru": "латать",
      "uk": "латати"
    },
    "forms": [
      "lāpu",
      "lāpi",
      "lāpa",
      "lāpām",
      "lāpāt",
      "lāpīju",
      "lāpīji",
      "lāpīja",
      "lāpījām",
      "lāpījāt",
      "lāpīšu",
      "lāpīsi",
      "lāpīs",
      "lāpīsim",
      "lāpīsiet"
    ]
  },
  {
    "lemma": "lasīt",
    "class": "II",
    "translation": {
      "ru": "читать",
      "uk": "читати"
    },
    "forms": [
      "lasu",
      "lasi",
      "lasa",
      "lasām",
      "lasāt",
      "lasīju",
      "lasīji",
      "lasīja",
      "lasījām",
      "lasījāt",
      "lasīšu",
      "lasīsi",
      "lasīs",
      "lasīsim",
      "lasīsiet"
    ]
  },
  {
    "lemma": "lielīt",
    "class": "II",
    "translation": {
      "ru": "хвалить",
      "uk": "хвалити"
    },
    "forms": [
      "lielu",
      "lieli",
      "liela",
      "lielām",
      "lielāt",
      "lielīju",
      "lielīji",
      "lielīja",
      "lielījām",
      "lielījāt",
      "lielīšu",
      "lielīsi",
      "lielīs",
      "lielīsim",
      "lielīsiet"
    ]
  },
  {
    "lemma": "mācīt",
    "class": "II",
    "translation": {
      "ru": "учить",
      "uk": "вчити"
    },
    "forms": [
      "mācu",
      "māci",
      "māca",
      "mācām",
      "mācāt",
      "mācīju",
      "mācīji",
      "mācīja",
      "mācījām",
      "mācījāt",
      "mācīšu",
      "mācīsi",
      "mācīs",
      "mācīsim",
      "mācīsiet"
    ]
  },
  {
    "lemma": "mainīt",
    "class": "II",
    "translation": {
      "ru": "менять",
      "uk": "змінювати"
    },
    "forms": [
      "mainu",
      "maini",
      "maina",
      "mainām",
      "maināt",
      "mainīju",
      "mainīji",
      "mainīja",
      "mainījām",
      "mainījāt",
      "mainīšu",
      "mainīsi",
      "mainīs",
      "mainīsim",
      "mainīsiet"
    ]
  },
  {
    "lemma": "manīt",
    "class": "II",
    "translation": {
      "ru": "замечать",
      "uk": "помічати"
    },
    "forms": [
      "manu",
      "mani",
      "mana",
      "manām",
      "manāt",
      "manīju",
      "manīji",
      "manīja",
      "manījām",
      "manījāt",
      "manīšu",
      "manīsi",
      "manīs",
      "manīsim",
      "manīsiet"
    ]
  },
  {
    "lemma": "mānīt",
    "class": "II",
    "translation": {
      "ru": "обманывать",
      "uk": "обманювати"
    },
    "forms": [
      "mānu",
      "māni",
      "māna",
      "mānām",
      "mānāt",
      "mānīju",
      "mānīji",
      "mānīja",
      "mānījām",
      "mānījāt",
      "mānīšu",
      "mānīsi",
      "mānīs",
      "mānīsim",
      "mānīsiet"
    ]
  },
  {
    "lemma": "noraidīt",
    "class": "II",
    "translation": {
      "ru": "отклонять",
      "uk": "відхиляти"
    },
    "forms": [
      "noraidu",
      "noraidi",
      "noraida",
      "noraidām",
      "noraidāt",
      "noraidīju",
      "noraidīji",
      "noraidīja",
      "noraidījām",
      "noraidījāt",
      "noraidīšu",
      "noraidīsi",
      "noraidīs",
      "noraidīsim",
      "noraidīsiet"
    ]
  },
  {
    "lemma": "ostīt",
    "class": "II",
    "translation": {
      "ru": "нюхать",
      "uk": "нюхати"
    },
    "forms": [
      "ostu",
      "osti",
      "osta",
      "ostām",
      "ostāt",
      "ostīju",
      "ostīji",
      "ostīja",
      "ostījām",
      "ostījāt",
      "ostīšu",
      "ostīsi",
      "ostīs",
      "ostīsim",
      "ostīsiet"
    ]
  },
  {
    "lemma": "parakstīt",
    "class": "II",
    "translation": {
      "ru": "подписывать",
      "uk": "підписувати"
    },
    "forms": [
      "parakstu",
      "paraksti",
      "paraksta",
      "parakstām",
      "parakstāt",
      "parakstīju",
      "parakstīji",
      "parakstīja",
      "parakstījām",
      "parakstījāt",
      "parakstīšu",
      "parakstīsi",
      "parakstīs",
      "parakstīsim",
      "parakstīsiet"
    ]
  },
  {
    "lemma": "pārbaudīt",
    "class": "II",
    "translation": {
      "ru": "проверять",
      "uk": "перевіряти"
    },
    "forms": [
      "pārbaudu",
      "pārbaudi",
      "pārbauda",
      "pārbaudām",
      "pārbaudāt",
      "pārbaudīju",
      "pārbaudīji",
      "pārbaudīja",
      "pārbaudījām",
      "pārbaudījāt",
      "pārbaudīšu",
      "pārbaudīsi",
      "pārbaudīs",
      "pārbaudīsim",
      "pārbaudīsiet"
    ]
  },
  {
    "lemma": "pārkaisīt",
    "class": "II",
    "translation": {
      "ru": "посыпать",
      "uk": "посипати"
    },
    "forms": [
      "pārkaisu",
      "pārkaisi",
      "pārkaisa",
      "pārkaisām",
      "pārkaisāt",
      "pārkaisīju",
      "pārkaisīji",
      "pārkaisīja",
      "pārkaisījām",
      "pārkaisījāt",
      "pārkaisīšu",
      "pārkaisīsi",
      "pārkaisīs",
      "pārkaisīsim",
      "pārkaisīsiet"
    ]
  },
  {
    "lemma": "pārskatīt",
    "class": "II",
    "translation": {
      "ru": "пересматривать",
      "uk": "переглядати"
    },
    "forms": [
      "pārskatu",
      "pārskati",
      "pārskata",
      "pārskatām",
      "pārskatāt",
      "pārskatīju",
      "pārskatīji",
      "pārskatīja",
      "pārskatījām",
      "pārskatījāt",
      "pārskatīšu",
      "pārskatīsi",
      "pārskatīs",
      "pārskatīsim",
      "pārskatīsiet"
    ]
  },
  {
    "lemma": "pasūtīt",
    "class": "II",
    "translation": {
      "ru": "заказывать",
      "uk": "замовляти"
    },
    "forms": [
      "pasūtu",
      "pasūti",
      "pasūta",
      "pasūtām",
      "pasūtāt",
      "pasūtīju",
      "pasūtīji",
      "pasūtīja",
      "pasūtījām",
      "pasūtījāt",
      "pasūtīšu",
      "pasūtīsi",
      "pasūtīs",
      "pasūtīsim",
      "pasūtīsiet"
    ]
  },
  {
    "lemma": "piepildīt",
    "class": "II",
    "translation": {
      "ru": "наполнять",
      "uk": "наповнювати"
    },
    "forms": [
      "piepildu",
      "piepildi",
      "piepilda",
      "piepildām",
      "piepildāt",
      "piepildīju",
      "piepildīji",
      "piepildīja",
      "piepildījām",
      "piepildījāt",
      "piepildīšu",
      "piepildīsi",
      "piepildīs",
      "piepildīsim",
      "piepildīsiet"
    ]
  },
  {
    "lemma": "pildīt",
    "class": "II",
    "translation": {
      "ru": "выполнять",
      "uk": "виконувати"
    },
    "forms": [
      "pildu",
      "pildi",
      "pilda",
      "pildām",
      "pildāt",
      "pildīju",
      "pildīji",
      "pildīja",
      "pildījām",
      "pildījāt",
      "pildīšu",
      "pildīsi",
      "pildīs",
      "pildīsim",
      "pildīsiet"
    ]
  },
  {
    "lemma": "prasīt",
    "class": "II",
    "translation": {
      "ru": "спрашивать",
      "uk": "запитувати"
    },
    "forms": [
      "prasu",
      "prasi",
      "prasa",
      "prasām",
      "prasāt",
      "prasīju",
      "prasīji",
      "prasīja",
      "prasījām",
      "prasījāt",
      "prasīšu",
      "prasīsi",
      "prasīs",
      "prasīsim",
      "prasīsiet"
    ]
  },
  {
    "lemma": "radīt",
    "class": "II",
    "translation": {
      "ru": "создавать",
      "uk": "створювати"
    },
    "forms": [
      "radu",
      "radi",
      "rada",
      "radām",
      "radāt",
      "radīju",
      "radīji",
      "radīja",
      "radījām",
      "radījāt",
      "radīšu",
      "radīsi",
      "radīs",
      "radīsim",
      "radīsiet"
    ]
  },
  {
    "lemma": "rādīt",
    "class": "II",
    "translation": {
      "ru": "показывать",
      "uk": "показувати"
    },
    "forms": [
      "rādu",
      "rādi",
      "rāda",
      "rādām",
      "rādāt",
      "rādīju",
      "rādīji",
      "rādīja",
      "rādījām",
      "rādījāt",
      "rādīšu",
      "rādīsi",
      "rādīs",
      "rādīsim",
      "rādīsiet"
    ]
  },
  {
    "lemma": "rakstīt",
    "class": "II",
    "translation": {
      "ru": "писать",
      "uk": "писати"
    },
    "forms": [
      "rakstu",
      "raksti",
      "raksta",
      "rakstām",
      "rakstāt",
      "rakstīju",
      "rakstīji",
      "rakstīja",
      "rakstījām",
      "rakstījāt",
      "rakstīšu",
      "rakstīsi",
      "rakstīs",
      "rakstīsim",
      "rakstīsiet"
    ]
  },
  {
    "lemma": "raustīt",
    "class": "II",
    "translation": {
      "ru": "дёргать",
      "uk": "смикати"
    },
    "forms": [
      "raustu",
      "rausti",
      "rausta",
      "raustām",
      "raustāt",
      "raustīju",
      "raustīji",
      "raustīja",
      "raustījām",
      "raustījāt",
      "raustīšu",
      "raustīsi",
      "raustīs",
      "raustīsim",
      "raustīsiet"
    ]
  },
  {
    "lemma": "saistīt",
    "class": "II",
    "translation": {
      "ru": "связывать",
      "uk": "пов'язувати"
    },
    "forms": [
      "saistu",
      "saisti",
      "saista",
      "saistām",
      "saistāt",
      "saistīju",
      "saistīji",
      "saistīja",
      "saistījām",
      "saistījāt",
      "saistīšu",
      "saistīsi",
      "saistīs",
      "saistīsim",
      "saistīsiet"
    ]
  },
  {
    "lemma": "sālīt",
    "class": "II",
    "translation": {
      "ru": "солить",
      "uk": "солити"
    },
    "forms": [
      "sālu",
      "sāli",
      "sāla",
      "sālām",
      "sālāt",
      "sālīju",
      "sālīji",
      "sālīja",
      "sālījām",
      "sālījāt",
      "sālīšu",
      "sālīsi",
      "sālīs",
      "sālīsim",
      "sālīsiet"
    ]
  },
  {
    "lemma": "sastādīt",
    "class": "II",
    "translation": {
      "ru": "составлять",
      "uk": "складати"
    },
    "forms": [
      "sastādu",
      "sastādi",
      "sastāda",
      "sastādām",
      "sastādāt",
      "sastādīju",
      "sastādīji",
      "sastādīja",
      "sastādījām",
      "sastādījāt",
      "sastādīšu",
      "sastādīsi",
      "sastādīs",
      "sastādīsim",
      "sastādīsiet"
    ]
  },
  {
    "lemma": "sildīt",
    "class": "II",
    "translation": {
      "ru": "греть",
      "uk": "гріти"
    },
    "forms": [
      "sildu",
      "sildi",
      "silda",
      "sildām",
      "sildāt",
      "sildīju",
      "sildīji",
      "sildīja",
      "sildījām",
      "sildījāt",
      "sildīšu",
      "sildīsi",
      "sildīs",
      "sildīsim",
      "sildīsiet"
    ]
  },
  {
    "lemma": "skaitīt",
    "class": "II",
    "translation": {
      "ru": "считать",
      "uk": "рахувати"
    },
    "forms": [
      "skaitu",
      "skaiti",
      "skaita",
      "skaitām",
      "skaitāt",
      "skaitīju",
      "skaitīji",
      "skaitīja",
      "skaitījām",
      "skaitījāt",
      "skaitīšu",
      "skaitīsi",
      "skaitīs",
      "skaitīsim",
      "skaitīsiet"
    ]
  },
  {
    "lemma": "skūpstīt",
    "class": "II",
    "translation": {
      "ru": "целовать",
      "uk": "цілувати"
    },
    "forms": [
      "skūpstu",
      "skūpsti",
      "skūpsta",
      "skūpstām",
      "skūpstāt",
      "skūpstīju",
      "skūpstīji",
      "skūpstīja",
      "skūpstījām",
      "skūpstījāt",
      "skūpstīšu",
      "skūpstīsi",
      "skūpstīs",
      "skūpstīsim",
      "skūpstīsiet"
    ]
  },
  {
    "lemma": "smaidīt",
    "class": "II",
    "translation": {
      "ru": "улыбаться",
      "uk": "посміхатися"
    },
    "forms": [
      "smaidu",
      "smaidi",
      "smaida",
      "smaidām",
      "smaidāt",
      "smaidīju",
      "smaidīji",
      "smaidīja",
      "smaidījām",
      "smaidījāt",
      "smaidīšu",
      "smaidīsi",
      "smaidīs",
      "smaidīsim",
      "smaidīsiet"
    ]
  },
  {
    "lemma": "sodīt",
    "class": "II",
    "translation": {
      "ru": "наказывать",
      "uk": "карати"
    },
    "forms": [
      "sodu",
      "sodi",
      "soda",
      "sodām",
      "sodāt",
      "sodīju",
      "sodīji",
      "sodīja",
      "sodījām",
      "sodījāt",
      "sodīšu",
      "sodīsi",
      "sodīs",
      "sodīsim",
      "sodīsiet"
    ]
  },
  {
    "lemma": "solīt",
    "class": "II",
    "translation": {
      "ru": "обещать",
      "uk": "обіцяти"
    },
    "forms": [
      "solu",
      "soli",
      "sola",
      "solām",
      "solāt",
      "solīju",
      "solīji",
      "solīja",
      "solījām",
      "solījāt",
      "solīšu",
      "solīsi",
      "solīs",
      "solīsim",
      "solīsiet"
    ]
  },
  {
    "lemma": "stādīt",
    "class": "II",
    "translation": {
      "ru": "сажать",
      "uk": "садити"
    },
    "forms": [
      "stādu",
      "stādi",
      "stāda",
      "stādām",
      "stādāt",
      "stādīju",
      "stādīji",
      "stādīja",
      "stādījām",
      "stādījāt",
      "stādīšu",
      "stādīsi",
      "stādīs",
      "stādīsim",
      "stādīsiet"
    ]
  },
  {
    "lemma": "stāstīt",
    "class": "II",
    "translation": {
      "ru": "рассказывать",
      "uk": "розповідати"
    },
    "forms": [
      "stāstu",
      "stāsti",
      "stāsta",
      "stāstām",
      "stāstāt",
      "stāstīju",
      "stāstīji",
      "stāstīja",
      "stāstījām",
      "stāstījāt",
      "stāstīšu",
      "stāstīsi",
      "stāstīs",
      "stāstīsim",
      "stāstīsiet"
    ]
  },
  {
    "lemma": "sūtīt",
    "class": "II",
    "translation": {
      "ru": "посылать",
      "uk": "надсилати"
    },
    "forms": [
      "sūtu",
      "sūti",
      "sūta",
      "sūtām",
      "sūtāt",
      "sūtīju",
      "sūtīji",
      "sūtīja",
      "sūtījām",
      "sūtījāt",
      "sūtīšu",
      "sūtīsi",
      "sūtīs",
      "sūtīsim",
      "sūtīsiet"
    ]
  },
  {
    "lemma": "šķaudīt",
    "class": "II",
    "translation": {
      "ru": "чихать",
      "uk": "чхати"
    },
    "forms": [
      "šķaudu",
      "šķaudi",
      "šķauda",
      "šķaudām",
      "šķaudāt",
      "šķaudīju",
      "šķaudīji",
      "šķaudīja",
      "šķaudījām",
      "šķaudījāt",
      "šķaudīšu",
      "šķaudīsi",
      "šķaudīs",
      "šķaudīsim",
      "šķaudīsiet"
    ]
  },
  {
    "lemma": "taisīt",
    "class": "II",
    "translation": {
      "ru": "делать",
      "uk": "робити"
    },
    "forms": [
      "taisu",
      "taisi",
      "taisa",
      "taisām",
      "taisāt",
      "taisīju",
      "taisīji",
      "taisīja",
      "taisījām",
      "taisījāt",
      "taisīšu",
      "taisīsi",
      "taisīs",
      "taisīsim",
      "taisīsiet"
    ]
  },
  {
    "lemma": "taupīt",
    "class": "II",
    "translation": {
      "ru": "экономить",
      "uk": "економити"
    },
    "forms": [
      "taupu",
      "taupi",
      "taupa",
      "taupām",
      "taupāt",
      "taupīju",
      "taupīji",
      "taupīja",
      "taupījām",
      "taupījāt",
      "taupīšu",
      "taupīsi",
      "taupīs",
      "taupīsim",
      "taupīsiet"
    ]
  },
  {
    "lemma": "taustīt",
    "class": "II",
    "translation": {
      "ru": "ощупывать",
      "uk": "обмацувати"
    },
    "forms": [
      "taustu",
      "tausti",
      "tausta",
      "taustām",
      "taustāt",
      "taustīju",
      "taustīji",
      "taustīja",
      "taustījām",
      "taustījāt",
      "taustīšu",
      "taustīsi",
      "taustīs",
      "taustīsim",
      "taustīsiet"
    ]
  },
  {
    "lemma": "tīrīt",
    "class": "II",
    "translation": {
      "ru": "чистить",
      "uk": "чистити"
    },
    "forms": [
      "tīru",
      "tīri",
      "tīra",
      "tīrām",
      "tīrāt",
      "tīrīju",
      "tīrīji",
      "tīrīja",
      "tīrījām",
      "tīrījāt",
      "tīrīšu",
      "tīrīsi",
      "tīrīs",
      "tīrīsim",
      "tīrīsiet"
    ]
  },
  {
    "lemma": "vadīt",
    "class": "II",
    "translation": {
      "ru": "руководить",
      "uk": "керувати"
    },
    "forms": [
      "vadu",
      "vadi",
      "vada",
      "vadām",
      "vadāt",
      "vadīju",
      "vadīji",
      "vadīja",
      "vadījām",
      "vadījāt",
      "vadīšu",
      "vadīsi",
      "vadīs",
      "vadīsim",
      "vadīsiet"
    ]
  },
  {
    "lemma": "valdīt",
    "class": "II",
    "translation": {
      "ru": "править",
      "uk": "правити"
    },
    "forms": [
      "valdu",
      "valdi",
      "valda",
      "valdām",
      "valdāt",
      "valdīju",
      "valdīji",
      "valdīja",
      "valdījām",
      "valdījāt",
      "valdīšu",
      "valdīsi",
      "valdīs",
      "valdīsim",
      "valdīsiet"
    ]
  },
  {
    "lemma": "vārīt",
    "class": "II",
    "translation": {
      "ru": "варить",
      "uk": "варити"
    },
    "forms": [
      "vāru",
      "vāri",
      "vāra",
      "vārām",
      "vārāt",
      "vārīju",
      "vārīji",
      "vārīja",
      "vārījām",
      "vārījāt",
      "vārīšu",
      "vārīsi",
      "vārīs",
      "vārīsim",
      "vārīsiet"
    ]
  },
  {
    "lemma": "virzīt",
    "class": "II",
    "translation": {
      "ru": "направлять",
      "uk": "спрямовувати"
    },
    "forms": [
      "virzu",
      "virzi",
      "virza",
      "virzām",
      "virzāt",
      "virzīju",
      "virzīji",
      "virzīja",
      "virzījām",
      "virzījāt",
      "virzīšu",
      "virzīsi",
      "virzīs",
      "virzīsim",
      "virzīsiet"
    ]
  },
  {
    "lemma": "zvanīt",
    "class": "III",
    "translation": {
      "ru": "звонить",
      "uk": "дзвонити"
    },
    "forms": [
      "zvanu",
      "zvani",
      "zvana",
      "zvanam",
      "zvanat",
      "zvanīju",
      "zvanīji",
      "zvanīja",
      "zvanījām",
      "zvanījāt",
      "zvanīšu",
      "zvanīsi",
      "zvanīs",
      "zvanīsim",
      "zvanīsiet"
    ]
  },
  {
    "lemma": "gribēt",
    "class": "III",
    "translation": {
      "ru": "хотеть",
      "uk": "хотіти"
    },
    "forms": [
      "gribu",
      "gribi",
      "grib",
      "gribam",
      "gribat",
      "gribēju",
      "gribēji",
      "gribēja",
      "gribējām",
      "gribējāt",
      "gribēšu",
      "gribēsi",
      "gribēs",
      "gribēsim",
      "gribēsiet"
    ]
  },
  {
    "lemma": "aizstāvēt",
    "class": "III",
    "translation": {
      "ru": "защищать",
      "uk": "захищати"
    },
    "forms": [
      "aizstāvu",
      "aizstāvi",
      "aizstāv",
      "aizstāvam",
      "aizstāvat",
      "aizstāvēju",
      "aizstāvēji",
      "aizstāvēja",
      "aizstāvējām",
      "aizstāvējāt",
      "aizstāvēšu",
      "aizstāvēsi",
      "aizstāvēs",
      "aizstāvēsim",
      "aizstāvēsiet"
    ]
  },
  {
    "lemma": "apstrīdēt",
    "class": "III",
    "translation": {
      "ru": "оспаривать",
      "uk": "оскаржувати"
    },
    "forms": [
      "apstrīdu",
      "apstrīdi",
      "apstrīd",
      "apstrīdam",
      "apstrīdat",
      "apstrīdēju",
      "apstrīdēji",
      "apstrīdēja",
      "apstrīdējām",
      "apstrīdējāt",
      "apstrīdēšu",
      "apstrīdēsi",
      "apstrīdēs",
      "apstrīdēsim",
      "apstrīdēsiet"
    ]
  },
  {
    "lemma": "atbildēt",
    "class": "III",
    "translation": {
      "ru": "отвечать",
      "uk": "відповідати"
    },
    "forms": [
      "atbildu",
      "atbildi",
      "atbild",
      "atbildam",
      "atbildat",
      "atbildēju",
      "atbildēji",
      "atbildēja",
      "atbildējām",
      "atbildējāt",
      "atbildēšu",
      "atbildēsi",
      "atbildēs",
      "atbildēsim",
      "atbildēsiet"
    ]
  },
  {
    "lemma": "čukstēt",
    "class": "III",
    "translation": {
      "ru": "шептать",
      "uk": "шепотіти"
    },
    "forms": [
      "čukstu",
      "čuksti",
      "čukst",
      "čukstam",
      "čukstat",
      "čukstēju",
      "čukstēji",
      "čukstēja",
      "čukstējām",
      "čukstējāt",
      "čukstēšu",
      "čukstēsi",
      "čukstēs",
      "čukstēsim",
      "čukstēsiet"
    ]
  },
  {
    "lemma": "draudēt",
    "class": "III",
    "translation": {
      "ru": "угрожать",
      "uk": "погрожувати"
    },
    "forms": [
      "draudu",
      "draudi",
      "draud",
      "draudam",
      "draudat",
      "draudēju",
      "draudēji",
      "draudēja",
      "draudējām",
      "draudējāt",
      "draudēšu",
      "draudēsi",
      "draudēs",
      "draudēsim",
      "draudēsiet"
    ]
  },
  {
    "lemma": "drīkstēt",
    "class": "III",
    "translation": {
      "ru": "сметь",
      "uk": "сміти"
    },
    "forms": [
      "drīkstu",
      "drīksti",
      "drīkst",
      "drīkstam",
      "drīkstat",
      "drīkstēju",
      "drīkstēji",
      "drīkstēja",
      "drīkstējām",
      "drīkstējāt",
      "drīkstēšu",
      "drīkstēsi",
      "drīkstēs",
      "drīkstēsim",
      "drīkstēsiet"
    ]
  },
  {
    "lemma": "dusēt",
    "class": "III",
    "translation": {
      "ru": "покоиться",
      "uk": "спочивати"
    },
    "forms": [
      "dusu",
      "dusi",
      "dus",
      "dusam",
      "dusat",
      "dusēju",
      "dusēji",
      "dusēja",
      "dusējām",
      "dusējāt",
      "dusēšu",
      "dusēsi",
      "dusēs",
      "dusēsim",
      "dusēsiet"
    ]
  },
  {
    "lemma": "dzirdēt",
    "class": "III",
    "translation": {
      "ru": "слышать",
      "uk": "чути"
    },
    "forms": [
      "dzirdu",
      "dzirdi",
      "dzird",
      "dzirdam",
      "dzirdat",
      "dzirdēju",
      "dzirdēji",
      "dzirdēja",
      "dzirdējām",
      "dzirdējāt",
      "dzirdēšu",
      "dzirdēsi",
      "dzirdēs",
      "dzirdēsim",
      "dzirdēsiet"
    ]
  },
  {
    "lemma": "izrietēt",
    "class": "III",
    "translation": {
      "ru": "вытекать",
      "uk": "випливати"
    },
    "forms": [
      "izrietu",
      "izrieti",
      "izriet",
      "izrietam",
      "izrietat",
      "izrietēju",
      "izrietēji",
      "izrietēja",
      "izrietējām",
      "izrietējāt",
      "izrietēšu",
      "izrietēsi",
      "izrietēs",
      "izrietēsim",
      "izrietēsiet"
    ]
  },
  {
    "lemma": "kūpēt",
    "class": "III",
    "translation": {
      "ru": "дымиться",
      "uk": "диміти"
    },
    "forms": [
      "kūpu",
      "kūpi",
      "kūp",
      "kūpam",
      "kūpat",
      "kūpēju",
      "kūpēji",
      "kūpēja",
      "kūpējām",
      "kūpējāt",
      "kūpēšu",
      "kūpēsi",
      "kūpēs",
      "kūpēsim",
      "kūpēsiet"
    ]
  },
  {
    "lemma": "līdzēt",
    "class": "III",
    "translation": {
      "ru": "помогать",
      "uk": "допомагати"
    },
    "forms": [
      "līdzu",
      "līdzi",
      "līdz",
      "līdzam",
      "līdzat",
      "līdzēju",
      "līdzēji",
      "līdzēja",
      "līdzējām",
      "līdzējāt",
      "līdzēšu",
      "līdzēsi",
      "līdzēs",
      "līdzēsim",
      "līdzēsiet"
    ]
  },
  {
    "lemma": "mīlēt",
    "class": "III",
    "translation": {
      "ru": "любить",
      "uk": "любити"
    },
    "forms": [
      "mīlu",
      "mīli",
      "mīl",
      "mīlam",
      "mīlat",
      "mīlēju",
      "mīlēji",
      "mīlēja",
      "mīlējām",
      "mīlējāt",
      "mīlēšu",
      "mīlēsi",
      "mīlēs",
      "mīlēsim",
      "mīlēsiet"
    ]
  },
  {
    "lemma": "minēt",
    "class": "III",
    "translation": {
      "ru": "угадывать",
      "uk": "вгадувати"
    },
    "forms": [
      "minu",
      "mini",
      "min",
      "minam",
      "minat",
      "minēju",
      "minēji",
      "minēja",
      "minējām",
      "minējāt",
      "minēšu",
      "minēsi",
      "minēs",
      "minēsim",
      "minēsiet"
    ]
  },
  {
    "lemma": "palīdzēt",
    "class": "III",
    "translation": {
      "ru": "помогать",
      "uk": "допомагати"
    },
    "forms": [
      "palīdzu",
      "palīdzi",
      "palīdz",
      "palīdzam",
      "palīdzat",
      "palīdzēju",
      "palīdzēji",
      "palīdzēja",
      "palīdzējām",
      "palīdzējāt",
      "palīdzēšu",
      "palīdzēsi",
      "palīdzēs",
      "palīdzēsim",
      "palīdzēsiet"
    ]
  },
  {
    "lemma": "pārstāvēt",
    "class": "III",
    "translation": {
      "ru": "представлять",
      "uk": "представляти"
    },
    "forms": [
      "pārstāvu",
      "pārstāvi",
      "pārstāv",
      "pārstāvam",
      "pārstāvat",
      "pārstāvēju",
      "pārstāvēji",
      "pārstāvēja",
      "pārstāvējām",
      "pārstāvējāt",
      "pārstāvēšu",
      "pārstāvēsi",
      "pārstāvēs",
      "pārstāvēsim",
      "pārstāvēsiet"
    ]
  },
  {
    "lemma": "pārsūdzēt",
    "class": "III",
    "translation": {
      "ru": "обжаловать",
      "uk": "оскаржити"
    },
    "forms": [
      "pārsūdzu",
      "pārsūdzi",
      "pārsūdz",
      "pārsūdzam",
      "pārsūdzat",
      "pārsūdzēju",
      "pārsūdzēji",
      "pārsūdzēja",
      "pārsūdzējām",
      "pārsūdzējāt",
      "pārsūdzēšu",
      "pārsūdzēsi",
      "pārsūdzēs",
      "pārsūdzēsim",
      "pārsūdzēsiet"
    ]
  },
  {
    "lemma": "pārvarēt",
    "class": "III",
    "translation": {
      "ru": "преодолевать",
      "uk": "долати"
    },
    "forms": [
      "pārvaru",
      "pārvari",
      "pārvar",
      "pārvaram",
      "pārvarat",
      "pārvarēju",
      "pārvarēji",
      "pārvarēja",
      "pārvarējām",
      "pārvarējāt",
      "pārvarēšu",
      "pārvarēsi",
      "pārvarēs",
      "pārvarēsim",
      "pārvarēsiet"
    ]
  },
  {
    "lemma": "paturēt",
    "class": "III",
    "translation": {
      "ru": "удержать",
      "uk": "утримати"
    },
    "forms": [
      "paturu",
      "paturi",
      "patur",
      "paturam",
      "paturat",
      "paturēju",
      "paturēji",
      "paturēja",
      "paturējām",
      "paturējāt",
      "paturēšu",
      "paturēsi",
      "paturēs",
      "paturēsim",
      "paturēsiet"
    ]
  },
  {
    "lemma": "pukstēt",
    "class": "III",
    "translation": {
      "ru": "пульсировать",
      "uk": "пульсувати"
    },
    "forms": [
      "pukstu",
      "puksti",
      "pukst",
      "pukstam",
      "pukstat",
      "pukstēju",
      "pukstēji",
      "pukstēja",
      "pukstējām",
      "pukstējāt",
      "pukstēšu",
      "pukstēsi",
      "pukstēs",
      "pukstēsim",
      "pukstēsiet"
    ]
  },
  {
    "lemma": "raudāt",
    "class": "III",
    "translation": {
      "ru": "плакать",
      "uk": "плакати"
    },
    "forms": [
      "raudu",
      "raudi",
      "raud",
      "raudam",
      "raudat",
      "raudāju",
      "raudāji",
      "raudāja",
      "raudājām",
      "raudājāt",
      "raudāšu",
      "raudāsi",
      "raudās",
      "raudāsim",
      "raudāsiet"
    ]
  },
  {
    "lemma": "sāpēt",
    "class": "III",
    "translation": {
      "ru": "болеть",
      "uk": "боліти"
    },
    "forms": [
      "sāpu",
      "sāpi",
      "sāp",
      "sāpam",
      "sāpat",
      "sāpēju",
      "sāpēji",
      "sāpēja",
      "sāpējām",
      "sāpējāt",
      "sāpēšu",
      "sāpēsi",
      "sāpēs",
      "sāpēsim",
      "sāpēsiet"
    ]
  },
  {
    "lemma": "sastāvēt",
    "class": "III",
    "translation": {
      "ru": "состоять",
      "uk": "складатися"
    },
    "forms": [
      "sastāvu",
      "sastāvi",
      "sastāv",
      "sastāvam",
      "sastāvat",
      "sastāvēju",
      "sastāvēji",
      "sastāvēja",
      "sastāvējām",
      "sastāvējāt",
      "sastāvēšu",
      "sastāvēsi",
      "sastāvēs",
      "sastāvēsim",
      "sastāvēsiet"
    ]
  },
  {
    "lemma": "skanēt",
    "class": "III",
    "translation": {
      "ru": "звучать",
      "uk": "звучати"
    },
    "forms": [
      "skanu",
      "skani",
      "skan",
      "skanam",
      "skanat",
      "skanēju",
      "skanēji",
      "skanēja",
      "skanējām",
      "skanējāt",
      "skanēšu",
      "skanēsi",
      "skanēs",
      "skanēsim",
      "skanēsiet"
    ]
  },
  {
    "lemma": "slīdēt",
    "class": "III",
    "translation": {
      "ru": "скользить",
      "uk": "ковзати"
    },
    "forms": [
      "slīdu",
      "slīdi",
      "slīd",
      "slīdam",
      "slīdat",
      "slīdēju",
      "slīdēji",
      "slīdēja",
      "slīdējām",
      "slīdējāt",
      "slīdēšu",
      "slīdēsi",
      "slīdēs",
      "slīdēsim",
      "slīdēsiet"
    ]
  },
  {
    "lemma": "smīnēt",
    "class": "III",
    "translation": {
      "ru": "ухмыляться",
      "uk": "усміхатися"
    },
    "forms": [
      "smīnu",
      "smīni",
      "smīn",
      "smīnam",
      "smīnat",
      "smīnēju",
      "smīnēji",
      "smīnēja",
      "smīnējām",
      "smīnējāt",
      "smīnēšu",
      "smīnēsi",
      "smīnēs",
      "smīnēsim",
      "smīnēsiet"
    ]
  },
  {
    "lemma": "smirdēt",
    "class": "III",
    "translation": {
      "ru": "вонять",
      "uk": "смердіти"
    },
    "forms": [
      "smirdu",
      "smirdi",
      "smird",
      "smirdam",
      "smirdat",
      "smirdēju",
      "smirdēji",
      "smirdēja",
      "smirdējām",
      "smirdējāt",
      "smirdēšu",
      "smirdēsi",
      "smirdēs",
      "smirdēsim",
      "smirdēsiet"
    ]
  },
  {
    "lemma": "stāvēt",
    "class": "III",
    "translation": {
      "ru": "стоять",
      "uk": "стояти"
    },
    "forms": [
      "stāvu",
      "stāvi",
      "stāv",
      "stāvam",
      "stāvat",
      "stāvēju",
      "stāvēji",
      "stāvēja",
      "stāvējām",
      "stāvējāt",
      "stāvēšu",
      "stāvēsi",
      "stāvēs",
      "stāvēsim",
      "stāvēsiet"
    ]
  },
  {
    "lemma": "sūdzēt",
    "class": "III",
    "translation": {
      "ru": "предъявлять иск",
      "uk": "подавати позов"
    },
    "forms": [
      "sūdzu",
      "sūdzi",
      "sūdz",
      "sūdzam",
      "sūdzat",
      "sūdzēju",
      "sūdzēji",
      "sūdzēja",
      "sūdzējām",
      "sūdzējāt",
      "sūdzēšu",
      "sūdzēsi",
      "sūdzēs",
      "sūdzēsim",
      "sūdzēsiet"
    ]
  },
  {
    "lemma": "svinēt",
    "class": "III",
    "translation": {
      "ru": "праздновать",
      "uk": "святкувати"
    },
    "forms": [
      "svinu",
      "svini",
      "svin",
      "svinam",
      "svinat",
      "svinēju",
      "svinēji",
      "svinēja",
      "svinējām",
      "svinējāt",
      "svinēšu",
      "svinēsi",
      "svinēs",
      "svinēsim",
      "svinēsiet"
    ]
  },
  {
    "lemma": "šļupstēt",
    "class": "III",
    "translation": {
      "ru": "шепелявить",
      "uk": "шепелявити"
    },
    "forms": [
      "šļupstu",
      "šļupsti",
      "šļupst",
      "šļupstam",
      "šļupstat",
      "šļupstēju",
      "šļupstēji",
      "šļupstēja",
      "šļupstējām",
      "šļupstējāt",
      "šļupstēšu",
      "šļupstēsi",
      "šļupstēs",
      "šļupstēsim",
      "šļupstēsiet"
    ]
  },
  {
    "lemma": "ticēt",
    "class": "III",
    "translation": {
      "ru": "верить",
      "uk": "вірити"
    },
    "forms": [
      "ticu",
      "tici",
      "tic",
      "ticam",
      "ticat",
      "ticēju",
      "ticēji",
      "ticēja",
      "ticējām",
      "ticējāt",
      "ticēšu",
      "ticēsi",
      "ticēs",
      "ticēsim",
      "ticēsiet"
    ]
  },
  {
    "lemma": "trīcēt",
    "class": "III",
    "translation": {
      "ru": "дрожать",
      "uk": "тремтіти"
    },
    "forms": [
      "trīcu",
      "trīci",
      "trīc",
      "trīcam",
      "trīcat",
      "trīcēju",
      "trīcēji",
      "trīcēja",
      "trīcējām",
      "trīcējāt",
      "trīcēšu",
      "trīcēsi",
      "trīcēs",
      "trīcēsim",
      "trīcēsiet"
    ]
  },
  {
    "lemma": "turēt",
    "class": "III",
    "translation": {
      "ru": "держать",
      "uk": "тримати"
    },
    "forms": [
      "turu",
      "turi",
      "tur",
      "turam",
      "turat",
      "turēju",
      "turēji",
      "turēja",
      "turējām",
      "turējāt",
      "turēšu",
      "turēsi",
      "turēs",
      "turēsim",
      "turēsiet"
    ]
  },
  {
    "lemma": "uzvarēt",
    "class": "III",
    "translation": {
      "ru": "побеждать",
      "uk": "перемагати"
    },
    "forms": [
      "uzvaru",
      "uzvari",
      "uzvar",
      "uzvaram",
      "uzvarat",
      "uzvarēju",
      "uzvarēji",
      "uzvarēja",
      "uzvarējām",
      "uzvarējāt",
      "uzvarēšu",
      "uzvarēsi",
      "uzvarēs",
      "uzvarēsim",
      "uzvarēsiet"
    ]
  },
  {
    "lemma": "varēt",
    "class": "III",
    "translation": {
      "ru": "мочь",
      "uk": "могти"
    },
    "forms": [
      "varu",
      "vari",
      "var",
      "varam",
      "varat",
      "varēju",
      "varēji",
      "varēja",
      "varējām",
      "varējāt",
      "varēšu",
      "varēsi",
      "varēs",
      "varēsim",
      "varēsiet"
    ]
  },
  {
    "lemma": "ziedēt",
    "class": "III",
    "translation": {
      "ru": "цвести",
      "uk": "цвісти"
    },
    "forms": [
      "ziedu",
      "ziedi",
      "zied",
      "ziedam",
      "ziedat",
      "ziedēju",
      "ziedēji",
      "ziedēja",
      "ziedējām",
      "ziedējāt",
      "ziedēšu",
      "ziedēsi",
      "ziedēs",
      "ziedēsim",
      "ziedēsiet"
    ]
  },
  {
    "lemma": "gulēt",
    "class": "irregular",
    "translation": {
      "ru": "спать",
      "uk": "спати"
    },
    "forms": [
      "guļu",
      "guli",
      "guļ",
      "guļam",
      "guļat",
      "gulēju",
      "gulēji",
      "gulēja",
      "gulējām",
      "gulējāt",
      "gulēšu",
      "gulēsi",
      "gulēs",
      "gulēsim",
      "gulēsiet"
    ]
  },
  {
    "lemma": "mācēt",
    "class": "irregular",
    "translation": {
      "ru": "уметь",
      "uk": "уміти"
    },
    "forms": [
      "māku",
      "māki",
      "māk",
      "mākam",
      "mākat",
      "mācēju",
      "mācēji",
      "mācēja",
      "mācējām",
      "mācējāt",
      "mācēšu",
      "mācēsi",
      "mācēs",
      "mācēsim",
      "mācēsiet"
    ]
  },
  {
    "lemma": "mācīties",
    "class": "III",
    "translation": {
      "ru": "учиться",
      "uk": "вчитися"
    },
    "forms": [
      "mācos",
      "mācies",
      "mācās",
      "mācāmies",
      "mācāties",
      "mācījos",
      "mācījies",
      "mācījās",
      "mācījāmies",
      "mācījāties",
      "mācīšos",
      "mācīsies",
      "mācīsies",
      "mācīsimies",
      "mācīsieties"
    ]
  },
  {
    "lemma": "attīstīties",
    "class": "III",
    "translation": {
      "ru": "развиваться",
      "uk": "розвиватися"
    },
    "forms": [
      "attīstos",
      "attīsties",
      "attīstās",
      "attīstāmies",
      "attīstāties",
      "attīstījos",
      "attīstījies",
      "attīstījās",
      "attīstījāmies",
      "attīstījāties",
      "attīstīšos",
      "attīstīsies",
      "attīstīsies",
      "attīstīsimies",
      "attīstīsieties"
    ]
  },
  {
    "lemma": "baidīties",
    "class": "III",
    "translation": {
      "ru": "бояться",
      "uk": "боятися"
    },
    "forms": [
      "baidos",
      "baidies",
      "baidās",
      "baidāmies",
      "baidāties",
      "baidījos",
      "baidījies",
      "baidījās",
      "baidījāmies",
      "baidījāties",
      "baidīšos",
      "baidīsies",
      "baidīsies",
      "baidīsimies",
      "baidīsieties"
    ]
  },
  {
    "lemma": "balstīties",
    "class": "III",
    "translation": {
      "ru": "основываться",
      "uk": "ґрунтуватися"
    },
    "forms": [
      "balstos",
      "balsties",
      "balstās",
      "balstāmies",
      "balstāties",
      "balstījos",
      "balstījies",
      "balstījās",
      "balstījāmies",
      "balstījāties",
      "balstīšos",
      "balstīsies",
      "balstīsies",
      "balstīsimies",
      "balstīsieties"
    ]
  },
  {
    "lemma": "bļaustīties",
    "class": "III",
    "translation": {
      "ru": "орать",
      "uk": "кричати"
    },
    "forms": [
      "bļaustos",
      "bļausties",
      "bļaustās",
      "bļaustāmies",
      "bļaustāties",
      "bļaustījos",
      "bļaustījies",
      "bļaustījās",
      "bļaustījāmies",
      "bļaustījāties",
      "bļaustīšos",
      "bļaustīsies",
      "bļaustīsies",
      "bļaustīsimies",
      "bļaustīsieties"
    ]
  },
  {
    "lemma": "brīnīties",
    "class": "III",
    "translation": {
      "ru": "удивляться",
      "uk": "дивуватися"
    },
    "forms": [
      "brīnos",
      "brīnies",
      "brīnās",
      "brīnāmies",
      "brīnāties",
      "brīnījos",
      "brīnījies",
      "brīnījās",
      "brīnījāmies",
      "brīnījāties",
      "brīnīšos",
      "brīnīsies",
      "brīnīsies",
      "brīnīsimies",
      "brīnīsieties"
    ]
  },
  {
    "lemma": "cīnīties",
    "class": "III",
    "translation": {
      "ru": "бороться",
      "uk": "боротися"
    },
    "forms": [
      "cīnos",
      "cīnies",
      "cīnās",
      "cīnāmies",
      "cīnāties",
      "cīnījos",
      "cīnījies",
      "cīnījās",
      "cīnījāmies",
      "cīnījāties",
      "cīnīšos",
      "cīnīsies",
      "cīnīsies",
      "cīnīsimies",
      "cīnīsieties"
    ]
  },
  {
    "lemma": "dalīties",
    "class": "III",
    "translation": {
      "ru": "делиться",
      "uk": "ділитися"
    },
    "forms": [
      "dalos",
      "dalies",
      "dalās",
      "dalāmies",
      "dalāties",
      "dalījos",
      "dalījies",
      "dalījās",
      "dalījāmies",
      "dalījāties",
      "dalīšos",
      "dalīsies",
      "dalīsies",
      "dalīsimies",
      "dalīsieties"
    ]
  },
  {
    "lemma": "gadīties",
    "class": "III",
    "translation": {
      "ru": "случаться",
      "uk": "траплятися"
    },
    "forms": [
      "gados",
      "gadies",
      "gadās",
      "gadāmies",
      "gadāties",
      "gadījos",
      "gadījies",
      "gadījās",
      "gadījāmies",
      "gadījāties",
      "gadīšos",
      "gadīsies",
      "gadīsies",
      "gadīsimies",
      "gadīsieties"
    ]
  },
  {
    "lemma": "iesaistīties",
    "class": "III",
    "translation": {
      "ru": "вовлекаться",
      "uk": "залучатися"
    },
    "forms": [
      "iesaistos",
      "iesaisties",
      "iesaistās",
      "iesaistāmies",
      "iesaistāties",
      "iesaistījos",
      "iesaistījies",
      "iesaistījās",
      "iesaistījāmies",
      "iesaistījāties",
      "iesaistīšos",
      "iesaistīsies",
      "iesaistīsies",
      "iesaistīsimies",
      "iesaistīsieties"
    ]
  },
  {
    "lemma": "izplatīties",
    "class": "II",
    "translation": {
      "ru": "распространяться",
      "uk": "поширюватися"
    },
    "forms": [
      "izplatos",
      "izplaties",
      "izplatās",
      "izplatāmies",
      "izplatāties",
      "izplatījos",
      "izplatījies",
      "izplatījās",
      "izplatījāmies",
      "izplatījāties",
      "izplatīšos",
      "izplatīsies",
      "izplatīsies",
      "izplatīsimies",
      "izplatīsieties"
    ]
  },
  {
    "lemma": "izrādīties",
    "class": "II",
    "translation": {
      "ru": "оказываться",
      "uk": "виявлятися"
    },
    "forms": [
      "izrādos",
      "izrādies",
      "izrādās",
      "izrādāmies",
      "izrādāties",
      "izrādījos",
      "izrādījies",
      "izrādījās",
      "izrādījāmies",
      "izrādījāties",
      "izrādīšos",
      "izrādīsies",
      "izrādīsies",
      "izrādīsimies",
      "izrādīsieties"
    ]
  },
  {
    "lemma": "klausīties",
    "class": "II",
    "translation": {
      "ru": "слушать",
      "uk": "слухати"
    },
    "forms": [
      "klausos",
      "klausies",
      "klausās",
      "klausāmies",
      "klausāties",
      "klausījos",
      "klausījies",
      "klausījās",
      "klausījāmies",
      "klausījāties",
      "klausīšos",
      "klausīsies",
      "klausīsies",
      "klausīsimies",
      "klausīsieties"
    ]
  },
  {
    "lemma": "kļūdīties",
    "class": "II",
    "translation": {
      "ru": "ошибаться",
      "uk": "помилятися"
    },
    "forms": [
      "kļūdos",
      "kļūdies",
      "kļūdās",
      "kļūdāmies",
      "kļūdāties",
      "kļūdījos",
      "kļūdījies",
      "kļūdījās",
      "kļūdījāmies",
      "kļūdījāties",
      "kļūdīšos",
      "kļūdīsies",
      "kļūdīsies",
      "kļūdīsimies",
      "kļūdīsieties"
    ]
  },
  {
    "lemma": "mainīties",
    "class": "II",
    "translation": {
      "ru": "меняться",
      "uk": "змінюватися"
    },
    "forms": [
      "mainos",
      "mainies",
      "mainās",
      "maināmies",
      "maināties",
      "mainījos",
      "mainījies",
      "mainījās",
      "mainījāmies",
      "mainījāties",
      "mainīšos",
      "mainīsies",
      "mainīsies",
      "mainīsimies",
      "mainīsieties"
    ]
  },
  {
    "lemma": "parādīties",
    "class": "II",
    "translation": {
      "ru": "появляться",
      "uk": "з'являтися"
    },
    "forms": [
      "parādos",
      "parādies",
      "parādās",
      "parādāmies",
      "parādāties",
      "parādījos",
      "parādījies",
      "parādījās",
      "parādījāmies",
      "parādījāties",
      "parādīšos",
      "parādīsies",
      "parādīsies",
      "parādīsimies",
      "parādīsieties"
    ]
  },
  {
    "lemma": "piedalīties",
    "class": "II",
    "translation": {
      "ru": "участвовать",
      "uk": "брати участь"
    },
    "forms": [
      "piedalos",
      "piedalies",
      "piedalās",
      "piedalāmies",
      "piedalāties",
      "piedalījos",
      "piedalījies",
      "piedalījās",
      "piedalījāmies",
      "piedalījāties",
      "piedalīšos",
      "piedalīsies",
      "piedalīsies",
      "piedalīsimies",
      "piedalīsieties"
    ]
  },
  {
    "lemma": "saistīties",
    "class": "II",
    "translation": {
      "ru": "связываться",
      "uk": "пов'язуватися"
    },
    "forms": [
      "saistos",
      "saisties",
      "saistās",
      "saistāmies",
      "saistāties",
      "saistījos",
      "saistījies",
      "saistījās",
      "saistījāmies",
      "saistījāties",
      "saistīšos",
      "saistīsies",
      "saistīsies",
      "saistīsimies",
      "saistīsieties"
    ]
  },
  {
    "lemma": "skatīties",
    "class": "II",
    "translation": {
      "ru": "смотреть",
      "uk": "дивитися"
    },
    "forms": [
      "skatos",
      "skaties",
      "skatās",
      "skatāmies",
      "skatāties",
      "skatījos",
      "skatījies",
      "skatījās",
      "skatījāmies",
      "skatījāties",
      "skatīšos",
      "skatīsies",
      "skatīsies",
      "skatīsimies",
      "skatīsieties"
    ]
  },
  {
    "lemma": "šaubīties",
    "class": "II",
    "translation": {
      "ru": "сомневаться",
      "uk": "сумніватися"
    },
    "forms": [
      "šaubos",
      "šaubies",
      "šaubās",
      "šaubāmies",
      "šaubāties",
      "šaubījos",
      "šaubījies",
      "šaubījās",
      "šaubījāmies",
      "šaubījāties",
      "šaubīšos",
      "šaubīsies",
      "šaubīsies",
      "šaubīsimies",
      "šaubīsieties"
    ]
  },
  {
    "lemma": "peldēties",
    "class": "II",
    "translation": {
      "ru": "купаться",
      "uk": "купатися"
    },
    "forms": [
      "peldos",
      "peldies",
      "peldas",
      "peldamies",
      "peldaties",
      "peldējos",
      "peldējies",
      "peldējās",
      "peldējāmies",
      "peldējāties",
      "peldēšos",
      "peldēsies",
      "peldēsies",
      "peldēsimies",
      "peldēsieties"
    ]
  },
  {
    "lemma": "apprecēties",
    "class": "II",
    "translation": {
      "ru": "пожениться",
      "uk": "одружитися"
    },
    "forms": [
      "apprecos",
      "apprecies",
      "apprecas",
      "apprecamies",
      "apprecaties",
      "apprecējos",
      "apprecējies",
      "apprecējās",
      "apprecējāmies",
      "apprecējāties",
      "apprecēšos",
      "apprecēsies",
      "apprecēsies",
      "apprecēsimies",
      "apprecēsieties"
    ]
  },
  {
    "lemma": "atcerēties",
    "class": "II",
    "translation": {
      "ru": "вспоминать",
      "uk": "згадувати"
    },
    "forms": [
      "atceros",
      "atceries",
      "atceras",
      "atceramies",
      "atceraties",
      "atcerējos",
      "atcerējies",
      "atcerējās",
      "atcerējāmies",
      "atcerējāties",
      "atcerēšos",
      "atcerēsies",
      "atcerēsies",
      "atcerēsimies",
      "atcerēsieties"
    ]
  },
  {
    "lemma": "precēties",
    "class": "II",
    "translation": {
      "ru": "жениться",
      "uk": "одружуватися"
    },
    "forms": [
      "precos",
      "precies",
      "precas",
      "precamies",
      "precaties",
      "precējos",
      "precējies",
      "precējās",
      "precējāmies",
      "precējāties",
      "precēšos",
      "precēsies",
      "precēsies",
      "precēsimies",
      "precēsieties"
    ]
  },
  {
    "lemma": "vēlēties",
    "class": "II",
    "translation": {
      "ru": "желать",
      "uk": "бажати"
    },
    "forms": [
      "vēlos",
      "vēlies",
      "vēlas",
      "vēlamies",
      "vēlaties",
      "vēlējos",
      "vēlējies",
      "vēlējās",
      "vēlējāmies",
      "vēlējāties",
      "vēlēšos",
      "vēlēsies",
      "vēlēsies",
      "vēlēsimies",
      "vēlēsieties"
    ]
  },
  {
    "lemma": "mērīt",
    "class": "II",
    "translation": {
      "ru": "измерять",
      "uk": "вимірювати"
    },
    "forms": [
      "mēru",
      "mēri",
      "mēra",
      "mērām",
      "mērāt",
      "mērīju",
      "mērīji",
      "mērīja",
      "mērījām",
      "mērījāt",
      "mērīšu",
      "mērīsi",
      "mērīs",
      "mērīsim",
      "mērīsiet"
    ]
  },
  {
    "lemma": "pelnīt",
    "class": "II",
    "translation": {
      "ru": "зарабатывать",
      "uk": "заробляти"
    },
    "forms": [
      "pelnu",
      "pelni",
      "pelna",
      "pelnām",
      "pelnāt",
      "pelnīju",
      "pelnīji",
      "pelnīja",
      "pelnījām",
      "pelnījāt",
      "pelnīšu",
      "pelnīsi",
      "pelnīs",
      "pelnīsim",
      "pelnīsiet"
    ]
  },
  {
    "lemma": "raudzīt",
    "class": "II",
    "translation": {
      "ru": "смотреть",
      "uk": "дивитися"
    },
    "forms": [
      "raugu",
      "raugi",
      "rauga",
      "raugām",
      "raugāt",
      "raudzīju",
      "raudzīji",
      "raudzīja",
      "raudzījām",
      "raudzījāt",
      "raudzīšu",
      "raudzīsi",
      "raudzīs",
      "raudzīsim",
      "raudzīsiet"
    ]
  },
  {
    "lemma": "ieraudzīt",
    "class": "II",
    "translation": {
      "ru": "увидеть",
      "uk": "побачити"
    },
    "forms": [
      "ieraugu",
      "ieraugi",
      "ierauga",
      "ieraugām",
      "ieraugāt",
      "ieraudzīju",
      "ieraudzīji",
      "ieraudzīja",
      "ieraudzījām",
      "ieraudzījāt",
      "ieraudzīšu",
      "ieraudzīsi",
      "ieraudzīs",
      "ieraudzīsim",
      "ieraudzīsiet"
    ]
  },
  {
    "lemma": "ieslodzīt",
    "class": "II",
    "translation": {
      "ru": "заключить",
      "uk": "ув'язнити"
    },
    "forms": [
      "ieslodzu",
      "ieslodzi",
      "ieslodza",
      "ieslodzām",
      "ieslodzāt",
      "ieslodzīju",
      "ieslodzīji",
      "ieslodzīja",
      "ieslodzījām",
      "ieslodzījāt",
      "ieslodzīšu",
      "ieslodzīsi",
      "ieslodzīs",
      "ieslodzīsim",
      "ieslodzīsiet"
    ]
  },
  {
    "lemma": "raudzīties",
    "class": "II",
    "translation": {
      "ru": "взираться",
      "uk": "дивитися"
    },
    "forms": [
      "raugos",
      "raugies",
      "raugās",
      "raugāmies",
      "raugāties",
      "raudzījos",
      "raudzījies",
      "raudzījās",
      "raudzījāmies",
      "raudzījāties",
      "raudzīšos",
      "raudzīsies",
      "raudzīsies",
      "raudzīsimies",
      "raudzīsieties"
    ]
  },
  {
    "lemma": "redzēt",
    "class": "II",
    "translation": {
      "ru": "видеть",
      "uk": "бачити"
    },
    "forms": [
      "redzu",
      "redzi",
      "redz",
      "redzam",
      "redzat",
      "redzēju",
      "redzēji",
      "redzēja",
      "redzējām",
      "redzējāt",
      "redzēšu",
      "redzēsi",
      "redzēs",
      "redzēsim",
      "redzēsiet"
    ]
  },
  {
    "lemma": "cerēt",
    "class": "II",
    "translation": {
      "ru": "надеяться",
      "uk": "сподіватися"
    },
    "forms": [
      "ceru",
      "ceri",
      "cer",
      "ceram",
      "cerat",
      "cerēju",
      "cerēji",
      "cerēja",
      "cerējām",
      "cerējāt",
      "cerēšu",
      "cerēsi",
      "cerēs",
      "cerēsim",
      "cerēsiet"
    ]
  },
  {
    "lemma": "derēt",
    "class": "II",
    "translation": {
      "ru": "годиться",
      "uk": "годитися"
    },
    "forms": [
      "deru",
      "deri",
      "der",
      "deram",
      "derat",
      "derēju",
      "derēji",
      "derēja",
      "derējām",
      "derējāt",
      "derēšu",
      "derēsi",
      "derēs",
      "derēsim",
      "derēsiet"
    ]
  },
  {
    "lemma": "drebēt",
    "class": "II",
    "translation": {
      "ru": "дрожать",
      "uk": "тремтіти"
    },
    "forms": [
      "drebu",
      "drebi",
      "dreb",
      "drebam",
      "drebat",
      "drebēju",
      "drebēji",
      "drebēja",
      "drebējām",
      "drebējāt",
      "drebēšu",
      "drebēsi",
      "drebēs",
      "drebēsim",
      "drebēsiet"
    ]
  },
  {
    "lemma": "paredzēt",
    "class": "II",
    "translation": {
      "ru": "предвидеть",
      "uk": "передбачати"
    },
    "forms": [
      "paredzu",
      "paredzi",
      "paredz",
      "paredzam",
      "paredzat",
      "paredzēju",
      "paredzēji",
      "paredzēja",
      "paredzējām",
      "paredzējāt",
      "paredzēšu",
      "paredzēsi",
      "paredzēs",
      "paredzēsim",
      "paredzēsiet"
    ]
  },
  {
    "lemma": "peldēt",
    "class": "II",
    "translation": {
      "ru": "плавать",
      "uk": "плавати"
    },
    "forms": [
      "peldu",
      "peldi",
      "peld",
      "peldam",
      "peldat",
      "peldēju",
      "peldēji",
      "peldēja",
      "peldējām",
      "peldējāt",
      "peldēšu",
      "peldēsi",
      "peldēs",
      "peldēsim",
      "peldēsiet"
    ]
  },
  {
    "lemma": "piederēt",
    "class": "II",
    "translation": {
      "ru": "принадлежать",
      "uk": "належати"
    },
    "forms": [
      "piederu",
      "piederi",
      "pieder",
      "piederam",
      "piederat",
      "piederēju",
      "piederēji",
      "piederēja",
      "piederējām",
      "piederējāt",
      "piederēšu",
      "piederēsi",
      "piederēs",
      "piederēsim",
      "piederēsiet"
    ]
  },
  {
    "lemma": "pieredzēt",
    "class": "II",
    "translation": {
      "ru": "пережить",
      "uk": "пережити"
    },
    "forms": [
      "pieredzu",
      "pieredzi",
      "pieredz",
      "pieredzam",
      "pieredzat",
      "pieredzēju",
      "pieredzēji",
      "pieredzēja",
      "pieredzējām",
      "pieredzējāt",
      "pieredzēšu",
      "pieredzēsi",
      "pieredzēs",
      "pieredzēsim",
      "pieredzēsiet"
    ]
  },
  {
    "lemma": "precēt",
    "class": "II",
    "translation": {
      "ru": "женить",
      "uk": "одружувати"
    },
    "forms": [
      "precu",
      "preci",
      "prec",
      "precam",
      "precat",
      "precēju",
      "precēji",
      "precēja",
      "precējām",
      "precējāt",
      "precēšu",
      "precēsi",
      "precēs",
      "precēsim",
      "precēsiet"
    ]
  },
  {
    "lemma": "sacīt",
    "class": "irregular",
    "translation": {
      "ru": "сказать",
      "uk": "сказати"
    },
    "forms": [
      "saku",
      "saki",
      "saka",
      "sakām",
      "sakāt",
      "sacīju",
      "sacīji",
      "sacīja",
      "sacījām",
      "sacījāt",
      "sacīšu",
      "sacīsi",
      "sacīs",
      "sacīsim",
      "sacīsiet"
    ]
  },
  {
    "lemma": "locīt",
    "class": "II",
    "translation": {
      "ru": "сгибать",
      "uk": "згинати"
    },
    "forms": [
      "locu",
      "loci",
      "loka",
      "locām",
      "locāt",
      "locīju",
      "locīji",
      "locīja",
      "locījām",
      "locījāt",
      "locīšu",
      "locīsi",
      "locīs",
      "locīsim",
      "locīsiet"
    ]
  },
  {
    "lemma": "mocīt",
    "class": "II",
    "translation": {
      "ru": "мучить",
      "uk": "мучити"
    },
    "forms": [
      "moku",
      "moki",
      "moka",
      "mokām",
      "mokāt",
      "mocīju",
      "mocīji",
      "mocīja",
      "mocījām",
      "mocījāt",
      "mocīšu",
      "mocīsi",
      "mocīs",
      "mocīsim",
      "mocīsiet"
    ]
  },
  {
    "lemma": "slaucīt",
    "class": "II",
    "translation": {
      "ru": "вытирать",
      "uk": "витирати"
    },
    "forms": [
      "slaucu",
      "slauci",
      "slauca",
      "slaucām",
      "slaucāt",
      "slaucīju",
      "slaucīji",
      "slaucīja",
      "slaucījām",
      "slaucījāt",
      "slaucīšu",
      "slaucīsi",
      "slaucīs",
      "slaucīsim",
      "slaucīsiet"
    ]
  },
  {
    "lemma": "sēdēt",
    "class": "II",
    "translation": {
      "ru": "сидеть",
      "uk": "сидіти"
    },
    "forms": [
      "sēžu",
      "sēdi",
      "sēž",
      "sēžam",
      "sēžat",
      "sēdēju",
      "sēdēji",
      "sēdēja",
      "sēdējām",
      "sēdējāt",
      "sēdēšu",
      "sēdēsi",
      "sēdēs",
      "sēdēsim",
      "sēdēsiet"
    ]
  },
  {
    "lemma": "tecēt",
    "class": "II",
    "translation": {
      "ru": "течь",
      "uk": "текти"
    },
    "forms": [
      "teku",
      "teci",
      "tek",
      "tekam",
      "tekat",
      "tecēju",
      "tecēji",
      "tecēja",
      "tecējām",
      "tecējāt",
      "tecēšu",
      "tecēsi",
      "tecēs",
      "tecēsim",
      "tecēsiet"
    ]
  },
  {
    "lemma": "turēties",
    "class": "II",
    "translation": {
      "ru": "держаться",
      "uk": "триматися"
    },
    "forms": [
      "turos",
      "turies",
      "turas",
      "turamies",
      "turaties",
      "turējos",
      "turējies",
      "turējās",
      "turējāmies",
      "turējāties",
      "turēšos",
      "turēsies",
      "turēsies",
      "turēsimies",
      "turēsieties"
    ]
  },
  {
    "lemma": "atturēties",
    "class": "II",
    "translation": {
      "ru": "воздерживаться",
      "uk": "утримуватися"
    },
    "forms": [
      "atturos",
      "atturies",
      "atturas",
      "atturamies",
      "atturaties",
      "atturējos",
      "atturējies",
      "atturējās",
      "atturējāmies",
      "atturējāties",
      "atturēšos",
      "atturēsies",
      "atturēsies",
      "atturēsimies",
      "atturēsieties"
    ]
  },
  {
    "lemma": "gribēties",
    "class": "II",
    "translation": {
      "ru": "хотеться",
      "uk": "хотітися"
    },
    "forms": [
      "gribos",
      "gribies",
      "gribas",
      "gribamies",
      "gribaties",
      "gribējos",
      "gribējies",
      "gribējās",
      "gribējāmies",
      "gribējāties",
      "gribēšos",
      "gribēsies",
      "gribēsies",
      "gribēsimies",
      "gribēsieties"
    ]
  },
  {
    "lemma": "izturēties",
    "class": "II",
    "translation": {
      "ru": "относиться",
      "uk": "ставитися"
    },
    "forms": [
      "izturos",
      "izturies",
      "izturas",
      "izturamies",
      "izturaties",
      "izturējos",
      "izturējies",
      "izturējās",
      "izturējāmies",
      "izturējāties",
      "izturēšos",
      "izturēsies",
      "izturēsies",
      "izturēsimies",
      "izturēsieties"
    ]
  },
  {
    "lemma": "kustēties",
    "class": "II",
    "translation": {
      "ru": "двигаться",
      "uk": "рухатися"
    },
    "forms": [
      "kustos",
      "kusties",
      "kustas",
      "kustamies",
      "kustaties",
      "kustējos",
      "kustējies",
      "kustējās",
      "kustējāmies",
      "kustējāties",
      "kustēšos",
      "kustēsies",
      "kustēsies",
      "kustēsimies",
      "kustēsieties"
    ]
  },
  {
    "lemma": "sūdzēties",
    "class": "II",
    "translation": {
      "ru": "жаловаться",
      "uk": "скаржитися"
    },
    "forms": [
      "sūdzos",
      "sūdzies",
      "sūdzas",
      "sūdzamies",
      "sūdzaties",
      "sūdzējos",
      "sūdzējies",
      "sūdzējās",
      "sūdzējāmies",
      "sūdzējāties",
      "sūdzēšos",
      "sūdzēsies",
      "sūdzēsies",
      "sūdzēsimies",
      "sūdzēsieties"
    ]
  },
  {
    "lemma": "uzturēties",
    "class": "II",
    "translation": {
      "ru": "пребывать",
      "uk": "перебувати"
    },
    "forms": [
      "uzturos",
      "uzturies",
      "uzturas",
      "uzturamies",
      "uzturaties",
      "uzturējos",
      "uzturējies",
      "uzturējās",
      "uzturējāmies",
      "uzturējāties",
      "uzturēšos",
      "uzturēsies",
      "uzturēsies",
      "uzturēsimies",
      "uzturēsieties"
    ]
  },
  {
    "lemma": "turpināties",
    "class": "II",
    "translation": {
      "ru": "продолжаться",
      "uk": "тривати"
    },
    "forms": [
      "turpinos",
      "turpinies",
      "turpinās",
      "turpināmies",
      "turpināties",
      "turpinājos",
      "turpinājies",
      "turpinājās",
      "turpinājāmies",
      "turpinājāties",
      "turpināšos",
      "turpināsies",
      "turpināsies",
      "turpināsimies",
      "turpināsieties"
    ]
  },
  {
    "lemma": "apzināties",
    "class": "II",
    "translation": {
      "ru": "осознавать",
      "uk": "усвідомлювати"
    },
    "forms": [
      "apzinos",
      "apzinies",
      "apzinās",
      "apzināmies",
      "apzināties",
      "apzinājos",
      "apzinājies",
      "apzinājās",
      "apzinājāmies",
      "apzinājāties",
      "apzināšos",
      "apzināsies",
      "apzināsies",
      "apzināsimies",
      "apzināsieties"
    ]
  },
  {
    "lemma": "norisināties",
    "class": "II",
    "translation": {
      "ru": "происходить",
      "uk": "відбуватися"
    },
    "forms": [
      "norisinos",
      "norisinies",
      "norisinās",
      "norisināmies",
      "norisināties",
      "norisinājos",
      "norisinājies",
      "norisinājās",
      "norisinājāmies",
      "norisinājāties",
      "norisināšos",
      "norisināsies",
      "norisināsies",
      "norisināsimies",
      "norisināsieties"
    ]
  },
  {
    "lemma": "pārliecināties",
    "class": "II",
    "translation": {
      "ru": "убедиться",
      "uk": "переконатися"
    },
    "forms": [
      "pārliecinos",
      "pārliecinies",
      "pārliecinās",
      "pārliecināmies",
      "pārliecināties",
      "pārliecinājos",
      "pārliecinājies",
      "pārliecinājās",
      "pārliecinājāmies",
      "pārliecinājāties",
      "pārliecināšos",
      "pārliecināsies",
      "pārliecināsies",
      "pārliecināsimies",
      "pārliecināsieties"
    ]
  },
  {
    "lemma": "palielināties",
    "class": "II",
    "translation": {
      "ru": "увеличиваться",
      "uk": "збільшуватися"
    },
    "forms": [
      "palielinos",
      "palielinies",
      "palielinās",
      "palielināmies",
      "palielināties",
      "palielinājos",
      "palielinājies",
      "palielinājās",
      "palielinājāmies",
      "palielinājāties",
      "palielināšos",
      "palielināsies",
      "palielināsies",
      "palielināsimies",
      "palielināsieties"
    ]
  },
  {
    "lemma": "rēķināties",
    "class": "II",
    "translation": {
      "ru": "считаться",
      "uk": "рахуватися"
    },
    "forms": [
      "rēķinos",
      "rēķinies",
      "rēķinās",
      "rēķināmies",
      "rēķināties",
      "rēķinājos",
      "rēķinājies",
      "rēķinājās",
      "rēķinājāmies",
      "rēķinājāties",
      "rēķināšos",
      "rēķināsies",
      "rēķināsies",
      "rēķināsimies",
      "rēķināsieties"
    ]
  },
  {
    "lemma": "samazināties",
    "class": "II",
    "translation": {
      "ru": "уменьшаться",
      "uk": "зменшуватися"
    },
    "forms": [
      "samazinos",
      "samazinies",
      "samazinās",
      "samazināmies",
      "samazināties",
      "samazinājos",
      "samazinājies",
      "samazinājās",
      "samazinājāmies",
      "samazinājāties",
      "samazināšos",
      "samazināsies",
      "samazināsies",
      "samazināsimies",
      "samazināsieties"
    ]
  },
  {
    "lemma": "sazināties",
    "class": "II",
    "translation": {
      "ru": "общаться",
      "uk": "спілкуватися"
    },
    "forms": [
      "sazinos",
      "sazinies",
      "sazinās",
      "sazināmies",
      "sazināties",
      "sazinājos",
      "sazinājies",
      "sazinājās",
      "sazinājāmies",
      "sazinājāties",
      "sazināšos",
      "sazināsies",
      "sazināsies",
      "sazināsimies",
      "sazināsieties"
    ]
  },
  {
    "lemma": "vingrināties",
    "class": "II",
    "translation": {
      "ru": "тренироваться",
      "uk": "тренуватися"
    },
    "forms": [
      "vingrinos",
      "vingrinies",
      "vingrinās",
      "vingrināmies",
      "vingrināties",
      "vingrinājos",
      "vingrinājies",
      "vingrinājās",
      "vingrinājāmies",
      "vingrinājāties",
      "vingrināšos",
      "vingrināsies",
      "vingrināsies",
      "vingrināsimies",
      "vingrināsieties"
    ]
  },
  {
    "lemma": "vajadzēt",
    "class": "irregular",
    "translation": {
      "ru": "нужно",
      "uk": "потрібно"
    },
    "forms": [
      "vajag",
      "vajag",
      "vajag",
      "vajag",
      "vajag",
      "vajadzēja",
      "vajadzēja",
      "vajadzēja",
      "vajadzēja",
      "vajadzēja",
      "vajadzēs",
      "vajadzēs",
      "vajadzēs",
      "vajadzēs",
      "vajadzēs"
    ]
  },
  {
    "lemma": "zināt",
    "class": "II",
    "translation": {
      "ru": "знать",
      "uk": "знати"
    },
    "forms": [
      "zinu",
      "zini",
      "zina",
      "zinām",
      "zināt",
      "zināju",
      "zināji",
      "zināja",
      "zinājām",
      "zinājāt",
      "zināšu",
      "zināsi",
      "zinās",
      "zināsim",
      "zināsiet"
    ]
  },
  {
    "lemma": "art",
    "class": "I",
    "translation": {
      "ru": "пахать",
      "uk": "орати"
    },
    "forms": [
      "aru",
      "ari",
      "ar",
      "aram",
      "arat",
      "aru",
      "ari",
      "ara",
      "arām",
      "arāt",
      "aršu",
      "arsi",
      "ars",
      "arsim",
      "arsiet"
    ]
  },
  {
    "lemma": "atrast",
    "class": "irregular",
    "translation": {
      "ru": "найти",
      "uk": "знайти"
    },
    "forms": [
      "atrodu",
      "atrodi",
      "atrod",
      "atrodam",
      "atrodat",
      "atradu",
      "atradi",
      "atrada",
      "atradām",
      "atradāt",
      "atradīšu",
      "atradīsi",
      "atradīs",
      "atradīsim",
      "atradīsiet"
    ]
  },
  {
    "lemma": "pierast",
    "class": "irregular",
    "translation": {
      "ru": "привыкать",
      "uk": "звикати"
    },
    "forms": [
      "pierodu",
      "pierodi",
      "pierod",
      "pierodam",
      "pierodat",
      "pieradu",
      "pieradi",
      "pierada",
      "pieradām",
      "pieradāt",
      "pieradīšu",
      "pieradīsi",
      "pieradīs",
      "pieradīsim",
      "pieradīsiet"
    ]
  },
  {
    "lemma": "rast",
    "class": "irregular",
    "translation": {
      "ru": "находить",
      "uk": "знаходити"
    },
    "forms": [
      "rodu",
      "rodi",
      "rod",
      "rodam",
      "rodat",
      "radu",
      "radi",
      "rada",
      "radām",
      "radāt",
      "radīšu",
      "radīsi",
      "radīs",
      "radīsim",
      "radīsiet"
    ]
  },
  {
    "lemma": "augt",
    "class": "I",
    "translation": {
      "ru": "расти",
      "uk": "рости"
    },
    "forms": [
      "augu",
      "augi",
      "aug",
      "augam",
      "augat",
      "augu",
      "augi",
      "auga",
      "augām",
      "augāt",
      "augšu",
      "augsi",
      "augs",
      "augsim",
      "augsiet"
    ]
  },
  {
    "lemma": "aut",
    "class": "irregular",
    "translation": {
      "ru": "обувать",
      "uk": "взувати"
    },
    "forms": [
      "auju",
      "auji",
      "auj",
      "aujam",
      "aujat",
      "āvu",
      "āvi",
      "āva",
      "āvām",
      "āvāt",
      "aušu",
      "ausi",
      "aus",
      "ausim",
      "ausiet"
    ]
  },
  {
    "lemma": "berzt",
    "class": "I",
    "translation": {
      "ru": "тереть",
      "uk": "терти"
    },
    "forms": [
      "beržu",
      "berz",
      "berž",
      "beržam",
      "beržat",
      "berzu",
      "berzi",
      "berza",
      "berzām",
      "berzāt",
      "berzīšu",
      "berzīsi",
      "berzīs",
      "berzīsim",
      "berzīsiet"
    ]
  },
  {
    "lemma": "belzt",
    "class": "I",
    "translation": {
      "ru": "колотить",
      "uk": "гамселити"
    },
    "forms": [
      "belžu",
      "belz",
      "belž",
      "belžam",
      "belžat",
      "belzu",
      "belzi",
      "belza",
      "belzām",
      "belzāt",
      "belzīšu",
      "belzīsi",
      "belzīs",
      "belzīsim",
      "belzīsiet"
    ]
  },
  {
    "lemma": "blenzt",
    "class": "I",
    "translation": {
      "ru": "пялиться",
      "uk": "витріщатися"
    },
    "forms": [
      "blenžu",
      "blenz",
      "blenž",
      "blenžam",
      "blenžat",
      "blenzu",
      "blenzi",
      "blenza",
      "blenzām",
      "blenzāt",
      "blenzīšu",
      "blenzīsi",
      "blenzīs",
      "blenzīsim",
      "blenzīsiet"
    ]
  },
  {
    "lemma": "gvelzt",
    "class": "I",
    "translation": {
      "ru": "болтать чепуху",
      "uk": "нести дурниці"
    },
    "forms": [
      "gvelžu",
      "gvelz",
      "gvelž",
      "gvelžam",
      "gvelžat",
      "gvelzu",
      "gvelzi",
      "gvelza",
      "gvelzām",
      "gvelzāt",
      "gvelzīšu",
      "gvelzīsi",
      "gvelzīs",
      "gvelzīsim",
      "gvelzīsiet"
    ]
  },
  {
    "lemma": "berzties",
    "class": "I",
    "translation": {
      "ru": "тереться",
      "uk": "тертися"
    },
    "forms": [
      "beržos",
      "berzies",
      "beržas",
      "beržamies",
      "beržaties",
      "berzos",
      "berzies",
      "berzās",
      "berzāmies",
      "berzāties",
      "berzīšos",
      "berzīsies",
      "berzīsies",
      "berzīsimies",
      "berzīsieties"
    ]
  },
  {
    "lemma": "bīties",
    "class": "irregular",
    "translation": {
      "ru": "бояться",
      "uk": "боятися"
    },
    "forms": [
      "bīstos",
      "bīsties",
      "bīstas",
      "bīstamies",
      "bīstaties",
      "bijos",
      "bijies",
      "bījās",
      "bijāmies",
      "bijāties",
      "bīšos",
      "bīsies",
      "bīsies",
      "bīsimies",
      "bīsieties"
    ]
  },
  {
    "lemma": "brēkt",
    "class": "I",
    "translation": {
      "ru": "кричать",
      "uk": "кричати"
    },
    "forms": [
      "brēcu",
      "brēci",
      "brēc",
      "brēcam",
      "brēcat",
      "brēcu",
      "brēci",
      "brēca",
      "brēcām",
      "brēcāt",
      "brēkšu",
      "brēksi",
      "brēks",
      "brēksim",
      "brēksiet"
    ]
  },
  {
    "lemma": "ķērkt",
    "class": "I",
    "translation": {
      "ru": "верещать",
      "uk": "верещати"
    },
    "forms": [
      "ķērcu",
      "ķērci",
      "ķērc",
      "ķērcam",
      "ķērcat",
      "ķērcu",
      "ķērci",
      "ķērca",
      "ķērcām",
      "ķērcāt",
      "ķērkšu",
      "ķērksi",
      "ķērks",
      "ķērksim",
      "ķērksiet"
    ]
  },
  {
    "lemma": "lēkt",
    "class": "I",
    "translation": {
      "ru": "прыгать",
      "uk": "стрибати"
    },
    "forms": [
      "lecu",
      "leci",
      "lec",
      "lecam",
      "lecat",
      "lēcu",
      "lēci",
      "lēca",
      "lēcām",
      "lēcāt",
      "lekšu",
      "leksi",
      "leks",
      "leksim",
      "leksiet"
    ]
  },
  {
    "lemma": "mērkt",
    "class": "I",
    "translation": {
      "ru": "макать",
      "uk": "вмочати"
    },
    "forms": [
      "mērcu",
      "mērci",
      "mērc",
      "mērcam",
      "mērcat",
      "mērcu",
      "mērci",
      "mērca",
      "mērcām",
      "mērcāt",
      "mērkšu",
      "mērksi",
      "mērks",
      "mērksim",
      "mērksiet"
    ]
  },
  {
    "lemma": "rēkt",
    "class": "I",
    "translation": {
      "ru": "реветь",
      "uk": "ревіти"
    },
    "forms": [
      "rēcu",
      "rēci",
      "rēc",
      "rēcam",
      "rēcat",
      "rēcu",
      "rēci",
      "rēca",
      "rēcām",
      "rēcāt",
      "rēkšu",
      "rēksi",
      "rēks",
      "rēksim",
      "rēksiet"
    ]
  },
  {
    "lemma": "sēkt",
    "class": "I",
    "translation": {
      "ru": "хрипеть",
      "uk": "хрипіти"
    },
    "forms": [
      "sēcu",
      "sēci",
      "sēc",
      "sēcam",
      "sēcat",
      "sēcu",
      "sēci",
      "sēca",
      "sēcām",
      "sēcāt",
      "sēkšu",
      "sēksi",
      "sēks",
      "sēksim",
      "sēksiet"
    ]
  },
  {
    "lemma": "brist",
    "class": "irregular",
    "translation": {
      "ru": "брести",
      "uk": "брести"
    },
    "forms": [
      "brienu",
      "brien",
      "brien",
      "brienam",
      "brienat",
      "bridu",
      "bridi",
      "brida",
      "bridām",
      "bridāt",
      "briešu",
      "briesi",
      "bries",
      "briesim",
      "briesiet"
    ]
  },
  {
    "lemma": "brukt",
    "class": "I",
    "translation": {
      "ru": "рушиться",
      "uk": "рушитися"
    },
    "forms": [
      "brūku",
      "brūci",
      "brūk",
      "brūkam",
      "brūkat",
      "bruku",
      "bruki",
      "bruka",
      "brukām",
      "brukāt",
      "brukšu",
      "bruksi",
      "bruks",
      "bruksim",
      "bruksiet"
    ]
  },
  {
    "lemma": "jukt",
    "class": "I",
    "translation": {
      "ru": "рассыпаться",
      "uk": "розсипатися"
    },
    "forms": [
      "jūku",
      "jūci",
      "jūk",
      "jūkam",
      "jūkat",
      "juku",
      "juki",
      "juka",
      "jukām",
      "jukāt",
      "jukšu",
      "juksi",
      "juks",
      "juksim",
      "juksiet"
    ]
  },
  {
    "lemma": "mukt",
    "class": "I",
    "translation": {
      "ru": "сбегать",
      "uk": "тікати"
    },
    "forms": [
      "mūku",
      "mūci",
      "mūk",
      "mūkam",
      "mūkat",
      "muku",
      "muki",
      "muka",
      "mukām",
      "mukāt",
      "mukšu",
      "muksi",
      "muks",
      "muksim",
      "muksiet"
    ]
  },
  {
    "lemma": "plukt",
    "class": "I",
    "translation": {
      "ru": "щипать",
      "uk": "щипати"
    },
    "forms": [
      "plūku",
      "plūci",
      "plūk",
      "plūkam",
      "plūkat",
      "pluku",
      "pluki",
      "pluka",
      "plukām",
      "plukāt",
      "plukšu",
      "pluksi",
      "pluks",
      "pluksim",
      "pluksiet"
    ]
  },
  {
    "lemma": "rukt",
    "class": "I",
    "translation": {
      "ru": "убывать",
      "uk": "убувати"
    },
    "forms": [
      "rūku",
      "rūci",
      "rūk",
      "rūkam",
      "rūkat",
      "ruku",
      "ruki",
      "ruka",
      "rukām",
      "rukāt",
      "rukšu",
      "ruksi",
      "ruks",
      "ruksim",
      "ruksiet"
    ]
  },
  {
    "lemma": "sprukt",
    "class": "I",
    "translation": {
      "ru": "смыться",
      "uk": "вислизнути"
    },
    "forms": [
      "sprūku",
      "sprūci",
      "sprūk",
      "sprūkam",
      "sprūkat",
      "spruku",
      "spruki",
      "spruka",
      "sprukām",
      "sprukāt",
      "sprukšu",
      "spruksi",
      "spruks",
      "spruksim",
      "spruksiet"
    ]
  },
  {
    "lemma": "šļukt",
    "class": "I",
    "translation": {
      "ru": "скользить",
      "uk": "ковзати"
    },
    "forms": [
      "šļūku",
      "šļūci",
      "šļūk",
      "šļūkam",
      "šļūkat",
      "šļuku",
      "šļuki",
      "šļuka",
      "šļukām",
      "šļukāt",
      "šļukšu",
      "šļuksi",
      "šļuks",
      "šļuksim",
      "šļuksiet"
    ]
  },
  {
    "lemma": "uzbrukt",
    "class": "I",
    "translation": {
      "ru": "нападать",
      "uk": "нападати"
    },
    "forms": [
      "uzbrūku",
      "uzbrūci",
      "uzbrūk",
      "uzbrūkam",
      "uzbrūkat",
      "uzbruku",
      "uzbruki",
      "uzbruka",
      "uzbrukām",
      "uzbrukāt",
      "uzbrukšu",
      "uzbruksi",
      "uzbruks",
      "uzbruksim",
      "uzbruksiet"
    ]
  },
  {
    "lemma": "celt",
    "class": "I",
    "translation": {
      "ru": "поднимать",
      "uk": "піднімати"
    },
    "forms": [
      "ceļu",
      "ceļi",
      "ceļ",
      "ceļam",
      "ceļat",
      "cēlu",
      "cēli",
      "cēla",
      "cēlām",
      "cēlāt",
      "celšu",
      "celsi",
      "cels",
      "celsim",
      "celsiet"
    ]
  },
  {
    "lemma": "atcelt",
    "class": "I",
    "translation": {
      "ru": "отменять",
      "uk": "скасовувати"
    },
    "forms": [
      "atceļu",
      "atceļi",
      "atceļ",
      "atceļam",
      "atceļat",
      "atcēlu",
      "atcēli",
      "atcēla",
      "atcēlām",
      "atcēlāt",
      "atcelšu",
      "atcelsi",
      "atcels",
      "atcelsim",
      "atcelsiet"
    ]
  },
  {
    "lemma": "dzelt",
    "class": "I",
    "translation": {
      "ru": "жалить",
      "uk": "жалити"
    },
    "forms": [
      "dzeļu",
      "dzeļi",
      "dzeļ",
      "dzeļam",
      "dzeļat",
      "dzēlu",
      "dzēli",
      "dzēla",
      "dzēlām",
      "dzēlāt",
      "dzelšu",
      "dzelsi",
      "dzels",
      "dzelsim",
      "dzelsiet"
    ]
  },
  {
    "lemma": "iecelt",
    "class": "I",
    "translation": {
      "ru": "назначать",
      "uk": "призначати"
    },
    "forms": [
      "ieceļu",
      "ieceļi",
      "ieceļ",
      "ieceļam",
      "ieceļat",
      "iecēlu",
      "iecēli",
      "iecēla",
      "iecēlām",
      "iecēlāt",
      "iecelšu",
      "iecelsi",
      "iecels",
      "iecelsim",
      "iecelsiet"
    ]
  },
  {
    "lemma": "pelt",
    "class": "I",
    "translation": {
      "ru": "порицать",
      "uk": "ганити"
    },
    "forms": [
      "peļu",
      "peļi",
      "peļ",
      "peļam",
      "peļat",
      "pēlu",
      "pēli",
      "pēla",
      "pēlām",
      "pēlāt",
      "pelšu",
      "pelsi",
      "pels",
      "pelsim",
      "pelsiet"
    ]
  },
  {
    "lemma": "smelt",
    "class": "I",
    "translation": {
      "ru": "черпать",
      "uk": "черпати"
    },
    "forms": [
      "smeļu",
      "smeļi",
      "smeļ",
      "smeļam",
      "smeļat",
      "smēlu",
      "smēli",
      "smēla",
      "smēlām",
      "smēlāt",
      "smelšu",
      "smelsi",
      "smels",
      "smelsim",
      "smelsiet"
    ]
  },
  {
    "lemma": "šķelt",
    "class": "I",
    "translation": {
      "ru": "колоть",
      "uk": "колоти"
    },
    "forms": [
      "šķeļu",
      "šķeļi",
      "šķeļ",
      "šķeļam",
      "šķeļat",
      "šķēlu",
      "šķēli",
      "šķēla",
      "šķēlām",
      "šķēlāt",
      "šķelšu",
      "šķelsi",
      "šķels",
      "šķelsim",
      "šķelsiet"
    ]
  },
  {
    "lemma": "velt",
    "class": "I",
    "translation": {
      "ru": "катить",
      "uk": "котити"
    },
    "forms": [
      "veļu",
      "veļi",
      "veļ",
      "veļam",
      "veļat",
      "vēlu",
      "vēli",
      "vēla",
      "vėlām",
      "vėlāt",
      "velšu",
      "velsi",
      "vels",
      "velsim",
      "velsiet"
    ]
  },
  {
    "lemma": "zelt",
    "class": "I",
    "translation": {
      "ru": "процветать",
      "uk": "процвітати"
    },
    "forms": [
      "zeļu",
      "zeļi",
      "zeļ",
      "zeļam",
      "zeļat",
      "zēlu",
      "zēli",
      "zēla",
      "zēlām",
      "zēlāt",
      "zelšu",
      "zelsi",
      "zels",
      "zelsim",
      "zelsiet"
    ]
  },
  {
    "lemma": "zvelt",
    "class": "I",
    "translation": {
      "ru": "швырнуть",
      "uk": "жбурнути"
    },
    "forms": [
      "zveļu",
      "zveļi",
      "zveļ",
      "zveļam",
      "zveļat",
      "zvēlu",
      "zvēli",
      "zvēla",
      "zvēlām",
      "zvēlāt",
      "zvelšu",
      "zvelsi",
      "zvels",
      "zvelsim",
      "zvelsiet"
    ]
  },
  {
    "lemma": "celties",
    "class": "I",
    "translation": {
      "ru": "вставать",
      "uk": "вставати"
    },
    "forms": [
      "ceļos",
      "ceļies",
      "ceļas",
      "ceļamies",
      "ceļaties",
      "cēlos",
      "cēlies",
      "cēlās",
      "cēlāmies",
      "cēlāties",
      "celšos",
      "celsies",
      "celsies",
      "celsimies",
      "celsieties"
    ]
  },
  {
    "lemma": "izcelties",
    "class": "I",
    "translation": {
      "ru": "выделяться",
      "uk": "вирізнятися"
    },
    "forms": [
      "izceļos",
      "izceļies",
      "izceļas",
      "izceļamies",
      "izceļaties",
      "izcēlos",
      "izcēlies",
      "izcēlās",
      "izcēlāmies",
      "izcēlāties",
      "izcelšos",
      "izcelsies",
      "izcelsies",
      "izcelsimies",
      "izcelsieties"
    ]
  },
  {
    "lemma": "pārcelties",
    "class": "I",
    "translation": {
      "ru": "переезжать",
      "uk": "переїжджати"
    },
    "forms": [
      "pārceļos",
      "pārceļies",
      "pārceļas",
      "pārceļamies",
      "pārceļaties",
      "pārcēlos",
      "pārcēlies",
      "pārcēlās",
      "pārcēlāmies",
      "pārcēlāties",
      "pārcelšos",
      "pārcelsies",
      "pārcelsies",
      "pārcelsimies",
      "pārcelsieties"
    ]
  },
  {
    "lemma": "velties",
    "class": "I",
    "translation": {
      "ru": "катиться",
      "uk": "котитися"
    },
    "forms": [
      "veļos",
      "veļies",
      "veļas",
      "veļamies",
      "veļaties",
      "vēlos",
      "vēlies",
      "vēlās",
      "vėlāmies",
      "vėlāties",
      "velšos",
      "velsies",
      "velsies",
      "velsimies",
      "velsieties"
    ]
  },
  {
    "lemma": "cept",
    "class": "I",
    "translation": {
      "ru": "печь",
      "uk": "пекти"
    },
    "forms": [
      "cepu",
      "cepi",
      "cep",
      "cepam",
      "cepat",
      "cepu",
      "cepi",
      "cepa",
      "cepām",
      "cepāt",
      "cepšu",
      "cepsi",
      "ceps",
      "cepsim",
      "cepsiet"
    ]
  },
  {
    "lemma": "degt",
    "class": "I",
    "translation": {
      "ru": "гореть",
      "uk": "горіти"
    },
    "forms": [
      "degu",
      "degi",
      "deg",
      "degam",
      "degat",
      "degu",
      "degi",
      "dega",
      "degām",
      "degāt",
      "degšu",
      "degsi",
      "degs",
      "degsim",
      "degsiet"
    ]
  },
  {
    "lemma": "ķept",
    "class": "I",
    "translation": {
      "ru": "липнуть",
      "uk": "липнути"
    },
    "forms": [
      "ķepu",
      "ķepi",
      "ķep",
      "ķepam",
      "ķepat",
      "ķepu",
      "ķepi",
      "ķepa",
      "ķepām",
      "ķepāt",
      "ķepšu",
      "ķepsi",
      "ķeps",
      "ķepsim",
      "ķepsiet"
    ]
  },
  {
    "lemma": "bēgt",
    "class": "I",
    "translation": {
      "ru": "убегать",
      "uk": "тікати"
    },
    "forms": [
      "bēgu",
      "bēgi",
      "bēg",
      "bēgam",
      "bēgat",
      "bēgu",
      "bēgi",
      "bēga",
      "bēgām",
      "bēgāt",
      "bēgšu",
      "bēgsi",
      "bēgs",
      "bēgsim",
      "bēgsiet"
    ]
  },
  {
    "lemma": "cepties",
    "class": "I",
    "translation": {
      "ru": "жариться",
      "uk": "смажитися"
    },
    "forms": [
      "cepos",
      "cepies",
      "cepas",
      "cepamies",
      "cepaties",
      "cepos",
      "cepies",
      "cepās",
      "cepāmies",
      "cepāties",
      "cepšos",
      "cepsies",
      "cepsies",
      "cepsimies",
      "cepsieties"
    ]
  },
  {
    "lemma": "cirst",
    "class": "I",
    "translation": {
      "ru": "рубить",
      "uk": "рубати"
    },
    "forms": [
      "cērtu",
      "cērt",
      "cērt",
      "cērtam",
      "cērtat",
      "cirtu",
      "cirti",
      "cirta",
      "cirtām",
      "cirtāt",
      "ciršu",
      "cirsi",
      "cirs",
      "cirsim",
      "cirsiet"
    ]
  },
  {
    "lemma": "durt",
    "class": "I",
    "translation": {
      "ru": "колоть",
      "uk": "колоти"
    },
    "forms": [
      "duru",
      "dur",
      "dur",
      "duram",
      "durat",
      "dūru",
      "dūri",
      "dūra",
      "dūrām",
      "dūrāt",
      "duršu",
      "dursi",
      "durs",
      "dursim",
      "dursiet"
    ]
  },
  {
    "lemma": "atšķirt",
    "class": "I",
    "translation": {
      "ru": "отличать",
      "uk": "відрізняти"
    },
    "forms": [
      "atšķiru",
      "atšķir",
      "atšķir",
      "atšķiram",
      "atšķirat",
      "atšķīru",
      "atšķīri",
      "atšķīra",
      "atšķīrām",
      "atšķīrāt",
      "atšķiršu",
      "atšķirsi",
      "atšķirs",
      "atšķirsim",
      "atšķirsiet"
    ]
  },
  {
    "lemma": "burt",
    "class": "I",
    "translation": {
      "ru": "колдовать",
      "uk": "чаклувати"
    },
    "forms": [
      "buru",
      "bur",
      "bur",
      "buram",
      "burat",
      "būru",
      "būri",
      "būra",
      "būrām",
      "būrāt",
      "buršu",
      "bursi",
      "burs",
      "bursim",
      "bursiet"
    ]
  },
  {
    "lemma": "irt",
    "class": "I",
    "translation": {
      "ru": "крошиться",
      "uk": "кришитися"
    },
    "forms": [
      "irstu",
      "irsti",
      "irst",
      "irstam",
      "irstat",
      "iru",
      "iri",
      "ira",
      "irām",
      "irāt",
      "iršu",
      "irsi",
      "irs",
      "irsim",
      "irsiet"
    ]
  },
  {
    "lemma": "kurt",
    "class": "I",
    "translation": {
      "ru": "топить",
      "uk": "топити"
    },
    "forms": [
      "kuru",
      "kur",
      "kur",
      "kuram",
      "kurat",
      "kūru",
      "kūri",
      "kūra",
      "kūrām",
      "kūrāt",
      "kuršu",
      "kursi",
      "kurs",
      "kursim",
      "kursiet"
    ]
  },
  {
    "lemma": "piešķirt",
    "class": "I",
    "translation": {
      "ru": "назначить",
      "uk": "призначити"
    },
    "forms": [
      "piešķiru",
      "piešķir",
      "piešķir",
      "piešķiram",
      "piešķirat",
      "piešķīru",
      "piešķīri",
      "piešķīra",
      "piešķīrām",
      "piešķīrāt",
      "piešķiršu",
      "piešķirsi",
      "piešķirs",
      "piešķirsim",
      "piešķirsiet"
    ]
  },
  {
    "lemma": "skart",
    "class": "I",
    "translation": {
      "ru": "касаться",
      "uk": "стосуватися"
    },
    "forms": [
      "skaru",
      "skar",
      "skar",
      "skaram",
      "skarat",
      "skāru",
      "skāri",
      "skāra",
      "skārām",
      "skārāt",
      "skaršu",
      "skarsi",
      "skars",
      "skarsim",
      "skarsiet"
    ]
  },
  {
    "lemma": "šķirt",
    "class": "I",
    "translation": {
      "ru": "разделять",
      "uk": "розділяти"
    },
    "forms": [
      "šķiru",
      "šķir",
      "šķir",
      "šķiram",
      "šķirat",
      "šķīru",
      "šķīri",
      "šķīra",
      "šķīrām",
      "šķīrāt",
      "šķiršu",
      "šķirsi",
      "šķirs",
      "šķirsim",
      "šķirsiet"
    ]
  },
  {
    "lemma": "dzert",
    "class": "I",
    "translation": {
      "ru": "пить",
      "uk": "пити"
    },
    "forms": [
      "dzeru",
      "dzer",
      "dzer",
      "dzeram",
      "dzerat",
      "dzēru",
      "dzēri",
      "dzēra",
      "dzērām",
      "dzērāt",
      "dzeršu",
      "dzersi",
      "dzers",
      "dzersim",
      "dzersiet"
    ]
  },
  {
    "lemma": "aptvert",
    "class": "I",
    "translation": {
      "ru": "осознать",
      "uk": "усвідомити"
    },
    "forms": [
      "aptveru",
      "aptver",
      "aptver",
      "aptveram",
      "aptverat",
      "aptvēru",
      "aptvēri",
      "aptvēra",
      "aptvērām",
      "aptvērāt",
      "aptveršu",
      "aptversi",
      "aptvers",
      "aptversim",
      "aptversiet"
    ]
  },
  {
    "lemma": "ietvert",
    "class": "I",
    "translation": {
      "ru": "включать",
      "uk": "включати"
    },
    "forms": [
      "ietveru",
      "ietver",
      "ietver",
      "ietveram",
      "ietverat",
      "ietvēru",
      "ietvēri",
      "ietvēra",
      "ietvērām",
      "ietvērāt",
      "ietveršu",
      "ietversi",
      "ietvers",
      "ietversim",
      "ietversiet"
    ]
  },
  {
    "lemma": "ķert",
    "class": "I",
    "translation": {
      "ru": "ловить",
      "uk": "ловити"
    },
    "forms": [
      "ķeru",
      "ķer",
      "ķer",
      "ķeram",
      "ķerat",
      "ķēru",
      "ķēri",
      "ķēra",
      "ķērām",
      "ķērāt",
      "ķeršu",
      "ķersi",
      "ķers",
      "ķersim",
      "ķersiet"
    ]
  },
  {
    "lemma": "spert",
    "class": "I",
    "translation": {
      "ru": "пнуть",
      "uk": "пнути"
    },
    "forms": [
      "speru",
      "sper",
      "sper",
      "speram",
      "sperat",
      "spēru",
      "spēri",
      "spēra",
      "spērām",
      "spērāt",
      "speršu",
      "spersi",
      "spers",
      "spersim",
      "spersiet"
    ]
  },
  {
    "lemma": "tvert",
    "class": "I",
    "translation": {
      "ru": "схватить",
      "uk": "схопити"
    },
    "forms": [
      "tveru",
      "tver",
      "tver",
      "tveram",
      "tverat",
      "tvēru",
      "tvēri",
      "tvēra",
      "tvērām",
      "tvērāt",
      "tveršu",
      "tversi",
      "tvers",
      "tversim",
      "tversiet"
    ]
  },
  {
    "lemma": "uztvert",
    "class": "I",
    "translation": {
      "ru": "воспринимать",
      "uk": "сприймати"
    },
    "forms": [
      "uztveru",
      "uztver",
      "uztver",
      "uztveram",
      "uztverat",
      "uztvēru",
      "uztvēri",
      "uztvēra",
      "uztvērām",
      "uztvērāt",
      "uztveršu",
      "uztversi",
      "uztvers",
      "uztversim",
      "uztversiet"
    ]
  },
  {
    "lemma": "dzīt",
    "class": "I",
    "translation": {
      "ru": "гнать",
      "uk": "гнати"
    },
    "forms": [
      "dzenu",
      "dzen",
      "dzen",
      "dzenam",
      "dzenat",
      "dzinu",
      "dzini",
      "dzina",
      "dzinām",
      "dzināt",
      "dzīšu",
      "dzīsi",
      "dzīs",
      "dzīsim",
      "dzīsiet"
    ]
  },
  {
    "lemma": "dzīties",
    "class": "I",
    "translation": {
      "ru": "гнаться",
      "uk": "гнатися"
    },
    "forms": [
      "dzenos",
      "dzenies",
      "dzenas",
      "dzenamies",
      "dzenaties",
      "dzinos",
      "dzinies",
      "dzinās",
      "dzināmies",
      "dzināties",
      "dzīšos",
      "dzīsies",
      "dzīsies",
      "dzīsimies",
      "dzīsieties"
    ]
  },
  {
    "lemma": "elst",
    "class": "I",
    "translation": {
      "ru": "пыхтеть",
      "uk": "задихатися"
    },
    "forms": [
      "elsu",
      "elsi",
      "els",
      "elsam",
      "elsat",
      "elsu",
      "elsi",
      "elsa",
      "elsām",
      "elsāt",
      "elsīšu",
      "elsīsi",
      "elsīs",
      "elsīsim",
      "elsīsiet"
    ]
  },
  {
    "lemma": "melst",
    "class": "I",
    "translation": {
      "ru": "болтать",
      "uk": "балакати"
    },
    "forms": [
      "melsu",
      "melsi",
      "mels",
      "melsam",
      "melsat",
      "melsu",
      "melsi",
      "melsa",
      "melsām",
      "melsāt",
      "melsīšu",
      "melsīsi",
      "melsīs",
      "melsīsim",
      "melsīsiet"
    ]
  },
  {
    "lemma": "glābt",
    "class": "I",
    "translation": {
      "ru": "спасать",
      "uk": "рятувати"
    },
    "forms": [
      "glābju",
      "glāb",
      "glābj",
      "glābjam",
      "glābjat",
      "glābu",
      "glābi",
      "glāba",
      "glābām",
      "glābāt",
      "glābšu",
      "glābsi",
      "glābs",
      "glābsim",
      "glābsiet"
    ]
  },
  {
    "lemma": "grābt",
    "class": "I",
    "translation": {
      "ru": "хватать",
      "uk": "хапати"
    },
    "forms": [
      "grābju",
      "grāb",
      "grābj",
      "grābjam",
      "grābjat",
      "grābu",
      "grābi",
      "grāba",
      "grābām",
      "grābāt",
      "grābšu",
      "grābsi",
      "grābs",
      "grābsim",
      "grābsiet"
    ]
  },
  {
    "lemma": "grebt",
    "class": "I",
    "translation": {
      "ru": "вырезать",
      "uk": "різьбити"
    },
    "forms": [
      "grebju",
      "greb",
      "grebj",
      "grebjam",
      "grebjat",
      "grebu",
      "grebi",
      "greba",
      "grebām",
      "grebāt",
      "grebšu",
      "grebsi",
      "grebs",
      "grebsim",
      "grebsiet"
    ]
  },
  {
    "lemma": "ģērbt",
    "class": "I",
    "translation": {
      "ru": "одевать",
      "uk": "одягати"
    },
    "forms": [
      "ģērbju",
      "ģērb",
      "ģērbj",
      "ģērbjam",
      "ģērbjat",
      "ģērbu",
      "ģērbi",
      "ģērba",
      "ģērbām",
      "ģērbāt",
      "ģērbšu",
      "ģērbsi",
      "ģērbs",
      "ģērbsim",
      "ģērbsiet"
    ]
  },
  {
    "lemma": "knābt",
    "class": "I",
    "translation": {
      "ru": "клевать",
      "uk": "клювати"
    },
    "forms": [
      "knābju",
      "knāb",
      "knābj",
      "knābjam",
      "knābjat",
      "knābu",
      "knābi",
      "knāba",
      "knābām",
      "knābāt",
      "knābšu",
      "knābsi",
      "knābs",
      "knābsim",
      "knābsiet"
    ]
  },
  {
    "lemma": "kniebt",
    "class": "I",
    "translation": {
      "ru": "щипать",
      "uk": "щипати"
    },
    "forms": [
      "kniebju",
      "knieb",
      "kniebj",
      "kniebjam",
      "kniebjat",
      "kniebu",
      "kniebi",
      "knieba",
      "kniebām",
      "kniebāt",
      "kniebšu",
      "kniebsi",
      "kniebs",
      "kniebsim",
      "kniebsiet"
    ]
  },
  {
    "lemma": "riebt",
    "class": "I",
    "translation": {
      "ru": "претить",
      "uk": "викликати огиду"
    },
    "forms": [
      "riebju",
      "rieb",
      "riebj",
      "riebjam",
      "riebjat",
      "riebu",
      "riebi",
      "rieba",
      "riebām",
      "riebāt",
      "riebšu",
      "riebsi",
      "riebs",
      "riebsim",
      "riebsiet"
    ]
  },
  {
    "lemma": "strēbt",
    "class": "I",
    "translation": {
      "ru": "хлебать",
      "uk": "хлебтати"
    },
    "forms": [
      "strēbju",
      "strēb",
      "strēbj",
      "strēbjam",
      "strēbjat",
      "strēbu",
      "strēbi",
      "strēba",
      "strēbām",
      "strēbāt",
      "strēbšu",
      "strēbsi",
      "strēbs",
      "strēbsim",
      "strēbsiet"
    ]
  },
  {
    "lemma": "šķiebt",
    "class": "I",
    "translation": {
      "ru": "кривить",
      "uk": "кривити"
    },
    "forms": [
      "šķiebju",
      "šķieb",
      "šķiebj",
      "šķiebjam",
      "šķiebjat",
      "šķiebu",
      "šķiebi",
      "šķieba",
      "šķiebām",
      "šķiebāt",
      "šķiebšu",
      "šķiebsi",
      "šķiebs",
      "šķiebsim",
      "šķiebsiet"
    ]
  },
  {
    "lemma": "urbt",
    "class": "I",
    "translation": {
      "ru": "сверлить",
      "uk": "свердлити"
    },
    "forms": [
      "urbju",
      "urb",
      "urbj",
      "urbjam",
      "urbjat",
      "urbu",
      "urbi",
      "urba",
      "urbām",
      "urbāt",
      "urbšu",
      "urbsi",
      "urbs",
      "urbsim",
      "urbsiet"
    ]
  },
  {
    "lemma": "viebt",
    "class": "I",
    "translation": {
      "ru": "гримасничать",
      "uk": "гримасувати"
    },
    "forms": [
      "viebju",
      "vieb",
      "viebj",
      "viebjam",
      "viebjat",
      "viebu",
      "viebi",
      "vieba",
      "viebām",
      "viebāt",
      "viebšu",
      "viebsi",
      "viebs",
      "viebsim",
      "viebsiet"
    ]
  },
  {
    "lemma": "glābties",
    "class": "I",
    "translation": {
      "ru": "спасаться",
      "uk": "рятуватися"
    },
    "forms": [
      "glābjos",
      "glābjies",
      "glābjas",
      "glābjamies",
      "glābjaties",
      "glābos",
      "glābies",
      "glābās",
      "glābāmies",
      "glābāties",
      "glābšos",
      "glābsies",
      "glābsies",
      "glābsimies",
      "glābsieties"
    ]
  },
  {
    "lemma": "ģērbties",
    "class": "I",
    "translation": {
      "ru": "одеваться",
      "uk": "одягатися"
    },
    "forms": [
      "ģērbjos",
      "ģērbies",
      "ģērbjas",
      "ģērbjamies",
      "ģērbjaties",
      "ģērbos",
      "ģērbies",
      "ģērbās",
      "ģērbāmies",
      "ģērbāties",
      "ģērbšos",
      "ģērbsies",
      "ģērbsies",
      "ģērbsimies",
      "ģērbsieties"
    ]
  },
  {
    "lemma": "riebties",
    "class": "I",
    "translation": {
      "ru": "быть противным",
      "uk": "бути огидним"
    },
    "forms": [
      "riebjos",
      "riebies",
      "riebjas",
      "riebjamies",
      "riebjaties",
      "riebos",
      "riebies",
      "riebās",
      "riebāmies",
      "riebāties",
      "riebšos",
      "riebsies",
      "riebsies",
      "riebsimies",
      "riebsieties"
    ]
  },
  {
    "lemma": "šķiebties",
    "class": "I",
    "translation": {
      "ru": "кривиться",
      "uk": "кривитися"
    },
    "forms": [
      "šķiebjos",
      "šķiebies",
      "šķiebjas",
      "šķiebjamies",
      "šķiebjaties",
      "šķiebos",
      "šķiebies",
      "šķiebās",
      "šķiebāmies",
      "šķiebāties",
      "šķiebšos",
      "šķiebsies",
      "šķiebsies",
      "šķiebsimies",
      "šķiebsieties"
    ]
  },
  {
    "lemma": "urbties",
    "class": "I",
    "translation": {
      "ru": "пробуриваться",
      "uk": "пробурюватися"
    },
    "forms": [
      "urbjos",
      "urbies",
      "urbjas",
      "urbjamies",
      "urbjaties",
      "urbos",
      "urbies",
      "urbās",
      "urbāmies",
      "urbāties",
      "urbšos",
      "urbsies",
      "urbsies",
      "urbsimies",
      "urbsieties"
    ]
  },
  {
    "lemma": "viebties",
    "class": "I",
    "translation": {
      "ru": "гримасничать",
      "uk": "гримасувати"
    },
    "forms": [
      "viebjos",
      "viebies",
      "viebjas",
      "viebjamies",
      "viebjaties",
      "viebos",
      "viebies",
      "viebās",
      "viebāmies",
      "viebāties",
      "viebšos",
      "viebsies",
      "viebsies",
      "viebsimies",
      "viebsieties"
    ]
  },
  {
    "lemma": "gūt",
    "class": "I",
    "translation": {
      "ru": "получить",
      "uk": "здобути"
    },
    "forms": [
      "gūstu",
      "gūsti",
      "gūst",
      "gūstam",
      "gūstat",
      "guvu",
      "guvi",
      "guva",
      "guvām",
      "guvāt",
      "gūšu",
      "gūsi",
      "gūs",
      "gūsim",
      "gūsiet"
    ]
  },
  {
    "lemma": "apgūt",
    "class": "I",
    "translation": {
      "ru": "освоить",
      "uk": "опанувати"
    },
    "forms": [
      "apgūstu",
      "apgūsti",
      "apgūst",
      "apgūstam",
      "apgūstat",
      "apguvu",
      "apguvi",
      "apguva",
      "apguvām",
      "apguvāt",
      "apgūšu",
      "apgūsi",
      "apgūs",
      "apgūsim",
      "apgūsiet"
    ]
  },
  {
    "lemma": "grūt",
    "class": "I",
    "translation": {
      "ru": "рушиться",
      "uk": "рушитися"
    },
    "forms": [
      "grūstu",
      "grūsti",
      "grūst",
      "grūstam",
      "grūstat",
      "gruvu",
      "gruvi",
      "gruva",
      "gruvām",
      "gruvāt",
      "grūšu",
      "grūsi",
      "grūs",
      "grūsim",
      "grūsiet"
    ]
  },
  {
    "lemma": "iegūt",
    "class": "I",
    "translation": {
      "ru": "получить",
      "uk": "отримати"
    },
    "forms": [
      "iegūstu",
      "iegūsti",
      "iegūst",
      "iegūstam",
      "iegūstat",
      "ieguvu",
      "ieguvi",
      "ieguva",
      "ieguvām",
      "ieguvāt",
      "iegūšu",
      "iegūsi",
      "iegūs",
      "iegūsim",
      "iegūsiet"
    ]
  },
  {
    "lemma": "kļūt",
    "class": "I",
    "translation": {
      "ru": "стать",
      "uk": "стати"
    },
    "forms": [
      "kļūstu",
      "kļūsti",
      "kļūst",
      "kļūstam",
      "kļūstat",
      "kļuvu",
      "kļuvi",
      "kļuva",
      "kļuvām",
      "kļuvāt",
      "kļūšu",
      "kļūsi",
      "kļūs",
      "kļūsim",
      "kļūsiet"
    ]
  },
  {
    "lemma": "pagūt",
    "class": "I",
    "translation": {
      "ru": "успеть",
      "uk": "встигнути"
    },
    "forms": [
      "pagūstu",
      "pagūsti",
      "pagūst",
      "pagūstam",
      "pagūstat",
      "paguvu",
      "paguvi",
      "paguva",
      "paguvām",
      "paguvāt",
      "pagūšu",
      "pagūsi",
      "pagūs",
      "pagūsim",
      "pagūsiet"
    ]
  },
  {
    "lemma": "pūt",
    "class": "I",
    "translation": {
      "ru": "гнить",
      "uk": "гнити"
    },
    "forms": [
      "pūstu",
      "pūsti",
      "pūst",
      "pūstam",
      "pūstat",
      "pūvu",
      "pūvi",
      "pūva",
      "pūvām",
      "pūvāt",
      "pūšu",
      "pūsi",
      "pūs",
      "pūsim",
      "pūsiet"
    ]
  },
  {
    "lemma": "žūt",
    "class": "I",
    "translation": {
      "ru": "сохнуть",
      "uk": "сохнути"
    },
    "forms": [
      "žūstu",
      "žūsti",
      "žūst",
      "žūstam",
      "žūstat",
      "žuvu",
      "žuvi",
      "žuva",
      "žuvām",
      "žuvāt",
      "žūšu",
      "žūsi",
      "žūs",
      "žūsim",
      "žūsiet"
    ]
  },
  {
    "lemma": "iepazīties",
    "class": "I",
    "translation": {
      "ru": "познакомиться",
      "uk": "познайомитися"
    },
    "forms": [
      "iepazīstos",
      "iepazīsties",
      "iepazīstas",
      "iepazīstamies",
      "iepazīstaties",
      "iepazinos",
      "iepazinies",
      "iepazinās",
      "iepazināmies",
      "iepazināties",
      "iepazīšos",
      "iepazīsies",
      "iepazīsies",
      "iepazīsimies",
      "iepazīsieties"
    ]
  },
  {
    "lemma": "atzīties",
    "class": "I",
    "translation": {
      "ru": "признаться",
      "uk": "зізнатися"
    },
    "forms": [
      "atzīstos",
      "atzīsties",
      "atzīstas",
      "atzīstamies",
      "atzīstaties",
      "atzinos",
      "atzinies",
      "atzinās",
      "atzināmies",
      "atzināties",
      "atzīšos",
      "atzīsies",
      "atzīsies",
      "atzīsimies",
      "atzīsieties"
    ]
  },
  {
    "lemma": "jaukt",
    "class": "I",
    "translation": {
      "ru": "мешать",
      "uk": "мішати"
    },
    "forms": [
      "jaucu",
      "jauc",
      "jauc",
      "jaucam",
      "jaucat",
      "jaucu",
      "jauci",
      "jauca",
      "jaucām",
      "jaucāt",
      "jaukšu",
      "jauksi",
      "jauks",
      "jauksim",
      "jauksiet"
    ]
  },
  {
    "lemma": "braukt",
    "class": "I",
    "translation": {
      "ru": "ехать",
      "uk": "їхати"
    },
    "forms": [
      "braucu",
      "brauc",
      "brauc",
      "braucam",
      "braucat",
      "braucu",
      "brauci",
      "brauca",
      "braucām",
      "braucāt",
      "braukšu",
      "brauksi",
      "brauks",
      "brauksim",
      "brauksiet"
    ]
  },
  {
    "lemma": "dīkt",
    "class": "I",
    "translation": {
      "ru": "прорастать",
      "uk": "проростати"
    },
    "forms": [
      "dīkstu",
      "dīksti",
      "dīkst",
      "dīkstam",
      "dīkstat",
      "dīku",
      "dīki",
      "dīka",
      "dīkām",
      "dīkāt",
      "dīkšu",
      "dīksi",
      "dīks",
      "dīksim",
      "dīksiet"
    ]
  },
  {
    "lemma": "dūkt",
    "class": "I",
    "translation": {
      "ru": "жужжать",
      "uk": "дзижчати"
    },
    "forms": [
      "dūcu",
      "dūc",
      "dūc",
      "dūcam",
      "dūcat",
      "dūcu",
      "dūci",
      "dūca",
      "dūcām",
      "dūcāt",
      "dūkšu",
      "dūksi",
      "dūks",
      "dūksim",
      "dūksiet"
    ]
  },
  {
    "lemma": "ieteikt",
    "class": "I",
    "translation": {
      "ru": "рекомендовать",
      "uk": "рекомендувати"
    },
    "forms": [
      "ieteicu",
      "ieteic",
      "ieteic",
      "ieteicam",
      "ieteicat",
      "ieteicu",
      "ieteici",
      "ieteica",
      "ieteicām",
      "ieteicāt",
      "ieteikšu",
      "ieteiksi",
      "ieteiks",
      "ieteiksim",
      "ieteiksiet"
    ]
  },
  {
    "lemma": "saukt",
    "class": "I",
    "translation": {
      "ru": "звать",
      "uk": "кликати"
    },
    "forms": [
      "saucu",
      "sauc",
      "sauc",
      "saucam",
      "saucat",
      "saucu",
      "sauci",
      "sauca",
      "saucām",
      "saucāt",
      "saukšu",
      "sauksi",
      "sauks",
      "sauksim",
      "sauksiet"
    ]
  },
  {
    "lemma": "kaukt",
    "class": "I",
    "translation": {
      "ru": "выть",
      "uk": "вити"
    },
    "forms": [
      "kaucu",
      "kauc",
      "kauc",
      "kaucam",
      "kaucat",
      "kaucu",
      "kauci",
      "kauca",
      "kaucām",
      "kaucāt",
      "kaukšu",
      "kauksi",
      "kauks",
      "kauksim",
      "kauksiet"
    ]
  },
  {
    "lemma": "krākt",
    "class": "I",
    "translation": {
      "ru": "храпеть",
      "uk": "хропіти"
    },
    "forms": [
      "krācu",
      "krāc",
      "krāc",
      "krācam",
      "krācat",
      "krācu",
      "krāci",
      "krāca",
      "krācām",
      "krācāt",
      "krākšu",
      "krāksi",
      "krāks",
      "krāksim",
      "krāksiet"
    ]
  },
  {
    "lemma": "liekt",
    "class": "I",
    "translation": {
      "ru": "гнуть",
      "uk": "гнути"
    },
    "forms": [
      "liecu",
      "liec",
      "liec",
      "liecam",
      "liecat",
      "liecu",
      "lieci",
      "lieca",
      "liecām",
      "liecāt",
      "liekšu",
      "lieksi",
      "lieks",
      "lieksim",
      "lieksiet"
    ]
  },
  {
    "lemma": "mākt",
    "class": "I",
    "translation": {
      "ru": "уметь",
      "uk": "уміти"
    },
    "forms": [
      "māku",
      "māki",
      "māk",
      "mākam",
      "mākat",
      "māku",
      "māki",
      "māka",
      "mākām",
      "mākāt",
      "mākšu",
      "māksi",
      "māks",
      "māksim",
      "māksiet"
    ]
  },
  {
    "lemma": "maukt",
    "class": "I",
    "translation": {
      "ru": "тянуть",
      "uk": "тягнути"
    },
    "forms": [
      "maucu",
      "mauc",
      "mauc",
      "maucam",
      "maucat",
      "maucu",
      "mauci",
      "mauca",
      "maucām",
      "maucāt",
      "maukšu",
      "mauksi",
      "mauks",
      "mauksim",
      "mauksiet"
    ]
  },
  {
    "lemma": "pārtraukt",
    "class": "I",
    "translation": {
      "ru": "прерывать",
      "uk": "переривати"
    },
    "forms": [
      "pārtraucu",
      "pārtrauc",
      "pārtrauc",
      "pārtraucam",
      "pārtraucat",
      "pārtraucu",
      "pārtrauci",
      "pārtrauca",
      "pārtraucām",
      "pārtraucāt",
      "pārtraukšu",
      "pārtrauksi",
      "pārtrauks",
      "pārtrauksim",
      "pārtrauksiet"
    ]
  },
  {
    "lemma": "plūkt",
    "class": "I",
    "translation": {
      "ru": "щипать",
      "uk": "щипати"
    },
    "forms": [
      "plūcu",
      "plūc",
      "plūc",
      "plūcam",
      "plūcat",
      "plūcu",
      "plūci",
      "plūca",
      "plūcām",
      "plūcāt",
      "plūkšu",
      "plūksi",
      "plūks",
      "plūksim",
      "plūksiet"
    ]
  },
  {
    "lemma": "raukt",
    "class": "I",
    "translation": {
      "ru": "морщить",
      "uk": "морщити"
    },
    "forms": [
      "raucu",
      "rauc",
      "rauc",
      "raucam",
      "raucat",
      "raucu",
      "rauci",
      "rauca",
      "raucām",
      "raucāt",
      "raukšu",
      "rauksi",
      "rauks",
      "rauksim",
      "rauksiet"
    ]
  },
  {
    "lemma": "rūkt",
    "class": "I",
    "translation": {
      "ru": "рычать",
      "uk": "гарчати"
    },
    "forms": [
      "rūcu",
      "rūc",
      "rūc",
      "rūcam",
      "rūcat",
      "rūcu",
      "rūci",
      "rūca",
      "rūcām",
      "rūcāt",
      "rūkšu",
      "rūksi",
      "rūks",
      "rūksim",
      "rūksiet"
    ]
  },
  {
    "lemma": "satraukt",
    "class": "I",
    "translation": {
      "ru": "тревожить",
      "uk": "тривожити"
    },
    "forms": [
      "satraucu",
      "satrauc",
      "satrauc",
      "satraucam",
      "satraucat",
      "satraucu",
      "satrauci",
      "satrauca",
      "satraucām",
      "satraucāt",
      "satraukšu",
      "satrauksi",
      "satrauks",
      "satrauksim",
      "satrauksiet"
    ]
  },
  {
    "lemma": "sūkt",
    "class": "I",
    "translation": {
      "ru": "сосать",
      "uk": "смоктати"
    },
    "forms": [
      "sūcu",
      "sūc",
      "sūc",
      "sūcam",
      "sūcat",
      "sūcu",
      "sūci",
      "sūca",
      "sūcām",
      "sūcāt",
      "sūkšu",
      "sūksi",
      "sūks",
      "sūksim",
      "sūksiet"
    ]
  },
  {
    "lemma": "sveikt",
    "class": "I",
    "translation": {
      "ru": "поздравлять",
      "uk": "вітати"
    },
    "forms": [
      "sveicu",
      "sveic",
      "sveic",
      "sveicam",
      "sveicat",
      "sveicu",
      "sveici",
      "sveica",
      "sveicām",
      "sveicāt",
      "sveikšu",
      "sveiksi",
      "sveiks",
      "sveiksim",
      "sveiksiet"
    ]
  },
  {
    "lemma": "šalkt",
    "class": "I",
    "translation": {
      "ru": "шуметь",
      "uk": "шуміти"
    },
    "forms": [
      "šalcu",
      "šalc",
      "šalc",
      "šalcam",
      "šalcat",
      "šalcu",
      "šalci",
      "šalca",
      "šalcām",
      "šalcāt",
      "šalkšu",
      "šalksi",
      "šalks",
      "šalksim",
      "šalksiet"
    ]
  },
  {
    "lemma": "šļākt",
    "class": "I",
    "translation": {
      "ru": "хлестать",
      "uk": "хльостати"
    },
    "forms": [
      "šļācu",
      "šļāc",
      "šļāc",
      "šļācam",
      "šļācat",
      "šļācu",
      "šļāci",
      "šļāca",
      "šļācām",
      "šļācāt",
      "šļākšu",
      "šļāksi",
      "šļāks",
      "šļāksim",
      "šļāksiet"
    ]
  },
  {
    "lemma": "šļūkt",
    "class": "I",
    "translation": {
      "ru": "ползти",
      "uk": "повзти"
    },
    "forms": [
      "šļūcu",
      "šļūc",
      "šļūc",
      "šļūcam",
      "šļūcat",
      "šļūcu",
      "šļūci",
      "šļūca",
      "šļūcām",
      "šļūcāt",
      "šļūkšu",
      "šļūksi",
      "šļūks",
      "šļūksim",
      "šļūksiet"
    ]
  },
  {
    "lemma": "šņākt",
    "class": "I",
    "translation": {
      "ru": "шипеть",
      "uk": "шипіти"
    },
    "forms": [
      "šņācu",
      "šņāc",
      "šņāc",
      "šņācam",
      "šņācat",
      "šņācu",
      "šņāci",
      "šņāca",
      "šņācām",
      "šņācāt",
      "šņākšu",
      "šņāksi",
      "šņāks",
      "šņāksim",
      "šņāksiet"
    ]
  },
  {
    "lemma": "šņaukt",
    "class": "I",
    "translation": {
      "ru": "фыркать",
      "uk": "фиркати"
    },
    "forms": [
      "šņaucu",
      "šņauc",
      "šņauc",
      "šņaucam",
      "šņaucat",
      "šņaucu",
      "šņauci",
      "šņauca",
      "šņaucām",
      "šņaucāt",
      "šņaukšu",
      "šņauksi",
      "šņauks",
      "šņauksim",
      "šņauksiet"
    ]
  },
  {
    "lemma": "teikt",
    "class": "I",
    "translation": {
      "ru": "говорить",
      "uk": "говорити"
    },
    "forms": [
      "teicu",
      "teic",
      "teic",
      "teicam",
      "teicat",
      "teicu",
      "teici",
      "teica",
      "teicām",
      "teicāt",
      "teikšu",
      "teiksi",
      "teiks",
      "teiksim",
      "teiksiet"
    ]
  },
  {
    "lemma": "traukt",
    "class": "I",
    "translation": {
      "ru": "мчать",
      "uk": "мчати"
    },
    "forms": [
      "traucu",
      "trauc",
      "trauc",
      "traucam",
      "traucat",
      "traucu",
      "trauci",
      "trauca",
      "traucām",
      "traucāt",
      "traukšu",
      "trauksi",
      "trauks",
      "trauksim",
      "trauksiet"
    ]
  },
  {
    "lemma": "triekt",
    "class": "I",
    "translation": {
      "ru": "ударять",
      "uk": "вдаряти"
    },
    "forms": [
      "triecu",
      "triec",
      "triec",
      "triecam",
      "triecat",
      "triecu",
      "trieci",
      "trieca",
      "triecām",
      "triecāt",
      "triekšu",
      "trieksi",
      "trieks",
      "trieksim",
      "trieksiet"
    ]
  },
  {
    "lemma": "veikt",
    "class": "I",
    "translation": {
      "ru": "выполнять",
      "uk": "виконувати"
    },
    "forms": [
      "veicu",
      "veic",
      "veic",
      "veicam",
      "veicat",
      "veicu",
      "veici",
      "veica",
      "veicām",
      "veicāt",
      "veikšu",
      "veiksi",
      "veiks",
      "veiksim",
      "veiksiet"
    ]
  },
  {
    "lemma": "vākt",
    "class": "I",
    "translation": {
      "ru": "собирать",
      "uk": "збирати"
    },
    "forms": [
      "vācu",
      "vāc",
      "vāc",
      "vācam",
      "vācat",
      "vācu",
      "vāci",
      "vāca",
      "vācām",
      "vācāt",
      "vākšu",
      "vāksi",
      "vāks",
      "vāksim",
      "vāksiet"
    ]
  },
  {
    "lemma": "jaukties",
    "class": "I",
    "translation": {
      "ru": "вмешиваться",
      "uk": "втручатися"
    },
    "forms": [
      "jaucos",
      "jaucies",
      "jaucas",
      "jaucamies",
      "jaucaties",
      "jaucos",
      "jaucies",
      "jaucās",
      "jaucāmies",
      "jaucāties",
      "jaukšos",
      "jauksies",
      "jauksies",
      "jauksimies",
      "jauksieties"
    ]
  },
  {
    "lemma": "atteikties",
    "class": "I",
    "translation": {
      "ru": "отказаться",
      "uk": "відмовитися"
    },
    "forms": [
      "atteicos",
      "atteicies",
      "atteicas",
      "atteicamies",
      "atteicaties",
      "atteicos",
      "atteicies",
      "atteicās",
      "atteicāmies",
      "atteicāties",
      "atteikšos",
      "atteiksies",
      "atteiksies",
      "atteiksimies",
      "atteiksieties"
    ]
  },
  {
    "lemma": "izteikties",
    "class": "I",
    "translation": {
      "ru": "высказаться",
      "uk": "висловитися"
    },
    "forms": [
      "izteicos",
      "izteicies",
      "izteicas",
      "izteicamies",
      "izteicaties",
      "izteicos",
      "izteicies",
      "izteicās",
      "izteicāmies",
      "izteicāties",
      "izteikšos",
      "izteiksies",
      "izteiksies",
      "izteiksimies",
      "izteiksieties"
    ]
  },
  {
    "lemma": "liekties",
    "class": "I",
    "translation": {
      "ru": "гнуться",
      "uk": "гнутися"
    },
    "forms": [
      "liecos",
      "liecies",
      "liecas",
      "liecamies",
      "liecaties",
      "liecos",
      "liecies",
      "liecās",
      "liecāmies",
      "liecāties",
      "liekšos",
      "lieksies",
      "lieksies",
      "lieksimies",
      "lieksieties"
    ]
  },
  {
    "lemma": "mākties",
    "class": "I",
    "translation": {
      "ru": "умудряться",
      "uk": "примудрятися"
    },
    "forms": [
      "mākos",
      "mākies",
      "mākas",
      "mākamies",
      "mākaties",
      "mākos",
      "mākies",
      "mākās",
      "mākāmies",
      "mākāties",
      "mākšos",
      "māksies",
      "māksies",
      "māksimies",
      "māksieties"
    ]
  },
  {
    "lemma": "pateikties",
    "class": "I",
    "translation": {
      "ru": "поблагодарить",
      "uk": "подякувати"
    },
    "forms": [
      "pateicos",
      "pateicies",
      "pateicas",
      "pateicamies",
      "pateicaties",
      "pateicos",
      "pateicies",
      "pateicās",
      "pateicāmies",
      "pateicāties",
      "pateikšos",
      "pateiksies",
      "pateiksies",
      "pateiksimies",
      "pateiksieties"
    ]
  },
  {
    "lemma": "pieteikties",
    "class": "I",
    "translation": {
      "ru": "записаться",
      "uk": "записатися"
    },
    "forms": [
      "pieteicos",
      "pieteicies",
      "pieteicas",
      "pieteicamies",
      "pieteicaties",
      "pieteicos",
      "pieteicies",
      "pieteicās",
      "pieteicāmies",
      "pieteicāties",
      "pieteikšos",
      "pieteiksies",
      "pieteiksies",
      "pieteiksimies",
      "pieteiksieties"
    ]
  },
  {
    "lemma": "saukties",
    "class": "I",
    "translation": {
      "ru": "называться",
      "uk": "називатися"
    },
    "forms": [
      "saucos",
      "saucies",
      "saucas",
      "saucamies",
      "saucaties",
      "saucos",
      "saucies",
      "saucās",
      "saucāmies",
      "saucāties",
      "saukšos",
      "sauksies",
      "sauksies",
      "sauksimies",
      "sauksieties"
    ]
  },
  {
    "lemma": "sliekties",
    "class": "I",
    "translation": {
      "ru": "склоняться",
      "uk": "схилятися"
    },
    "forms": [
      "sliecos",
      "sliecies",
      "sliecas",
      "sliecamies",
      "sliecaties",
      "sliecos",
      "sliecies",
      "sliecās",
      "sliecāmies",
      "sliecāties",
      "sliekšos",
      "slieksies",
      "slieksies",
      "slieksimies",
      "slieksieties"
    ]
  },
  {
    "lemma": "spraukties",
    "class": "I",
    "translation": {
      "ru": "протискиваться",
      "uk": "протискатися"
    },
    "forms": [
      "spraucos",
      "spraucies",
      "spraucas",
      "spraucamies",
      "spraucaties",
      "spraucos",
      "spraucies",
      "spraucās",
      "spraucāmies",
      "spraucāties",
      "spraukšos",
      "sprauksies",
      "sprauksies",
      "sprauksimies",
      "sprauksieties"
    ]
  },
  {
    "lemma": "sūkties",
    "class": "I",
    "translation": {
      "ru": "сочиться",
      "uk": "сочитися"
    },
    "forms": [
      "sūcos",
      "sūcies",
      "sūcas",
      "sūcamies",
      "sūcaties",
      "sūcos",
      "sūcies",
      "sūcās",
      "sūcāmies",
      "sūcāties",
      "sūkšos",
      "sūksies",
      "sūksies",
      "sūksimies",
      "sūksieties"
    ]
  },
  {
    "lemma": "šļākties",
    "class": "I",
    "translation": {
      "ru": "плескаться",
      "uk": "плескатися"
    },
    "forms": [
      "šļācos",
      "šļācies",
      "šļācas",
      "šļācamies",
      "šļācaties",
      "šļācos",
      "šļācies",
      "šļācās",
      "šļācāmies",
      "šļācāties",
      "šļākšos",
      "šļāksies",
      "šļāksies",
      "šļāksimies",
      "šļāksieties"
    ]
  },
  {
    "lemma": "tiekties",
    "class": "I",
    "translation": {
      "ru": "стремиться",
      "uk": "прагнути"
    },
    "forms": [
      "tiecos",
      "tiecies",
      "tiecas",
      "tiecamies",
      "tiecaties",
      "tiecos",
      "tiecies",
      "tiecās",
      "tiecāmies",
      "tiecāties",
      "tiekšos",
      "tieksies",
      "tieksies",
      "tieksimies",
      "tieksieties"
    ]
  },
  {
    "lemma": "traukties",
    "class": "I",
    "translation": {
      "ru": "мчаться",
      "uk": "мчатися"
    },
    "forms": [
      "traucos",
      "traucies",
      "traucas",
      "traucamies",
      "traucaties",
      "traucos",
      "traucies",
      "traucās",
      "traucāmies",
      "traucāties",
      "traukšos",
      "trauksies",
      "trauksies",
      "trauksimies",
      "trauksieties"
    ]
  },
  {
    "lemma": "uztraukties",
    "class": "I",
    "translation": {
      "ru": "волноваться",
      "uk": "хвилюватися"
    },
    "forms": [
      "uztraucos",
      "uztraucies",
      "uztraucas",
      "uztraucamies",
      "uztraucaties",
      "uztraucos",
      "uztraucies",
      "uztraucās",
      "uztraucāmies",
      "uztraucāties",
      "uztraukšos",
      "uztrauksies",
      "uztrauksies",
      "uztrauksimies",
      "uztrauksieties"
    ]
  },
  {
    "lemma": "vākties",
    "class": "I",
    "translation": {
      "ru": "собираться",
      "uk": "збиратися"
    },
    "forms": [
      "vācos",
      "vācies",
      "vācas",
      "vācamies",
      "vācaties",
      "vācos",
      "vācies",
      "vācās",
      "vācāmies",
      "vācāties",
      "vākšos",
      "vāksies",
      "vāksies",
      "vāksimies",
      "vāksieties"
    ]
  },
  {
    "lemma": "just",
    "class": "irregular",
    "translation": {
      "ru": "чувствовать",
      "uk": "відчувати"
    },
    "forms": [
      "jūtu",
      "jūti",
      "jūt",
      "jūtam",
      "jūtat",
      "jutu",
      "juti",
      "juta",
      "jutām",
      "jutāt",
      "jutīšu",
      "jutīsi",
      "jutīs",
      "jutīsim",
      "jutīsiet"
    ]
  },
  {
    "lemma": "sašust",
    "class": "irregular",
    "translation": {
      "ru": "разозлиться",
      "uk": "розсердитися"
    },
    "forms": [
      "sašūstu",
      "sašūsti",
      "sašūst",
      "sašūstam",
      "sašūstat",
      "sašutu",
      "sašuti",
      "sašuta",
      "sašutām",
      "sašutāt",
      "sašutīšu",
      "sašutīsi",
      "sašutīs",
      "sašutīsim",
      "sašutīsiet"
    ]
  },
  {
    "lemma": "sust",
    "class": "irregular",
    "translation": {
      "ru": "чахнуть",
      "uk": "чахнути"
    },
    "forms": [
      "sūstu",
      "sūsti",
      "sūst",
      "sūstam",
      "sūstat",
      "sutu",
      "suti",
      "suta",
      "sutām",
      "sutāt",
      "sutīšu",
      "sutīsi",
      "sutīs",
      "sutīsim",
      "sutīsiet"
    ]
  },
  {
    "lemma": "justies",
    "class": "irregular",
    "translation": {
      "ru": "чувствовать себя",
      "uk": "почуватися"
    },
    "forms": [
      "jūtos",
      "jūties",
      "jūtas",
      "jūtamies",
      "jūtaties",
      "jutos",
      "juties",
      "jutās",
      "jutāmies",
      "jutāties",
      "jutīšos",
      "jutīsies",
      "jutīsies",
      "jutīsimies",
      "jutīsieties"
    ]
  },
  {
    "lemma": "kalst",
    "class": "irregular",
    "translation": {
      "ru": "сохнуть",
      "uk": "сохнути"
    },
    "forms": [
      "kalsu",
      "kalsi",
      "kalst",
      "kalsam",
      "kalsat",
      "kalu",
      "kali",
      "kala",
      "kalām",
      "kalāt",
      "kalšu",
      "kalsi",
      "kals",
      "kalsim",
      "kalsiet"
    ]
  },
  {
    "lemma": "vīst",
    "class": "irregular",
    "translation": {
      "ru": "вянуть",
      "uk": "в'янути"
    },
    "forms": [
      "vīstu",
      "vīsti",
      "vīst",
      "vīstam",
      "vīstat",
      "vītu",
      "vīti",
      "vīta",
      "vītām",
      "vītāt",
      "vītīšu",
      "vītīsi",
      "vītīs",
      "vītīsim",
      "vītīsiet"
    ]
  },
  {
    "lemma": "kāpt",
    "class": "I",
    "translation": {
      "ru": "лезть",
      "uk": "лізти"
    },
    "forms": [
      "kāpju",
      "kāp",
      "kāpj",
      "kāpjam",
      "kāpjat",
      "kāpu",
      "kāpi",
      "kāpa",
      "kāpām",
      "kāpāt",
      "kāpšu",
      "kāpsi",
      "kāps",
      "kāpsim",
      "kāpsiet"
    ]
  },
  {
    "lemma": "čiept",
    "class": "I",
    "translation": {
      "ru": "щипать",
      "uk": "щипати"
    },
    "forms": [
      "čiepju",
      "čiep",
      "čiepj",
      "čiepjam",
      "čiepjat",
      "čiepu",
      "čiepi",
      "čiepa",
      "čiepām",
      "čiepāt",
      "čiepšu",
      "čiepsi",
      "čieps",
      "čiepsim",
      "čiepsiet"
    ]
  },
  {
    "lemma": "kampt",
    "class": "I",
    "translation": {
      "ru": "хватать",
      "uk": "хапати"
    },
    "forms": [
      "kampju",
      "kamp",
      "kampj",
      "kampjam",
      "kampjat",
      "kampu",
      "kampi",
      "kampa",
      "kampām",
      "kampāt",
      "kampšu",
      "kampsi",
      "kamps",
      "kampsim",
      "kampsiet"
    ]
  },
  {
    "lemma": "kopt",
    "class": "I",
    "translation": {
      "ru": "ухаживать",
      "uk": "доглядати"
    },
    "forms": [
      "kopju",
      "kop",
      "kopj",
      "kopjam",
      "kopjat",
      "kopu",
      "kopi",
      "kopa",
      "kopām",
      "kopāt",
      "kopšu",
      "kopsi",
      "kops",
      "kopsim",
      "kopsiet"
    ]
  },
  {
    "lemma": "krāpt",
    "class": "I",
    "translation": {
      "ru": "обманывать",
      "uk": "обманювати"
    },
    "forms": [
      "krāpju",
      "krāp",
      "krāpj",
      "krāpjam",
      "krāpjat",
      "krāpu",
      "krāpi",
      "krāpa",
      "krāpām",
      "krāpāt",
      "krāpšu",
      "krāpsi",
      "krāps",
      "krāpsim",
      "krāpsiet"
    ]
  },
  {
    "lemma": "stiept",
    "class": "I",
    "translation": {
      "ru": "тянуть",
      "uk": "тягнути"
    },
    "forms": [
      "stiepju",
      "stiep",
      "stiepj",
      "stiepjam",
      "stiepjat",
      "stiepu",
      "stiepi",
      "stiepa",
      "stiepām",
      "stiepāt",
      "stiepšu",
      "stiepsi",
      "stieps",
      "stiepsim",
      "stiepsiet"
    ]
  },
  {
    "lemma": "svilpt",
    "class": "I",
    "translation": {
      "ru": "свистеть",
      "uk": "свистіти"
    },
    "forms": [
      "svilpju",
      "svilp",
      "svilpj",
      "svilpjam",
      "svilpjat",
      "svilpu",
      "svilpi",
      "svilpa",
      "svilpām",
      "svilpāt",
      "svilpšu",
      "svilpsi",
      "svilps",
      "svilpsim",
      "svilpsiet"
    ]
  },
  {
    "lemma": "triept",
    "class": "I",
    "translation": {
      "ru": "мазнуть",
      "uk": "мазнути"
    },
    "forms": [
      "triepju",
      "triep",
      "triepj",
      "triepjam",
      "triepjat",
      "triepu",
      "triepi",
      "triepa",
      "triepām",
      "triepāt",
      "triepšu",
      "triepsi",
      "trieps",
      "triepsim",
      "triepsiet"
    ]
  },
  {
    "lemma": "kārt",
    "class": "I",
    "translation": {
      "ru": "вешать",
      "uk": "вішати"
    },
    "forms": [
      "kāru",
      "kār",
      "kār",
      "kāram",
      "kārat",
      "kāru",
      "kāri",
      "kāra",
      "kārām",
      "kārāt",
      "kāršu",
      "kārsi",
      "kārs",
      "kārsim",
      "kārsiet"
    ]
  },
  {
    "lemma": "bārt",
    "class": "I",
    "translation": {
      "ru": "бранить",
      "uk": "лаяти"
    },
    "forms": [
      "bāru",
      "bār",
      "bār",
      "bāram",
      "bārat",
      "bāru",
      "bāri",
      "bāra",
      "bārām",
      "bārāt",
      "bāršu",
      "bārsi",
      "bārs",
      "bārsim",
      "bārsiet"
    ]
  },
  {
    "lemma": "klupt",
    "class": "I",
    "translation": {
      "ru": "спотыкаться",
      "uk": "спотикатися"
    },
    "forms": [
      "klūpu",
      "klūp",
      "klūp",
      "klūpam",
      "klūpat",
      "klupu",
      "klupi",
      "klupa",
      "klupām",
      "klupāt",
      "klupšu",
      "klupsi",
      "klups",
      "klupsim",
      "klupsiet"
    ]
  },
  {
    "lemma": "drupt",
    "class": "I",
    "translation": {
      "ru": "крошиться",
      "uk": "кришитися"
    },
    "forms": [
      "drūpu",
      "drūp",
      "drūp",
      "drūpam",
      "drūpat",
      "drupu",
      "drupi",
      "drupa",
      "drupām",
      "drupāt",
      "drupšu",
      "drupsi",
      "drups",
      "drupsim",
      "drupsiet"
    ]
  },
  {
    "lemma": "lipt",
    "class": "I",
    "translation": {
      "ru": "липнуть",
      "uk": "липнути"
    },
    "forms": [
      "līpu",
      "līp",
      "līp",
      "līpam",
      "līpat",
      "lipu",
      "lipi",
      "lipa",
      "lipām",
      "lipāt",
      "lipšu",
      "lipsi",
      "lips",
      "lipsim",
      "lipsiet"
    ]
  },
  {
    "lemma": "krāt",
    "class": "II",
    "translation": {
      "ru": "копить",
      "uk": "накопичувати"
    },
    "forms": [
      "krāju",
      "krāj",
      "krāj",
      "krājam",
      "krājat",
      "krāju",
      "krāji",
      "krāja",
      "krājām",
      "krājāt",
      "krāšu",
      "krāsi",
      "krās",
      "krāsim",
      "krāsiet"
    ]
  },
  {
    "lemma": "aizstāt",
    "class": "II",
    "translation": {
      "ru": "заменять",
      "uk": "заміняти"
    },
    "forms": [
      "aizstāju",
      "aizstāj",
      "aizstāj",
      "aizstājam",
      "aizstājat",
      "aizstāju",
      "aizstāji",
      "aizstāja",
      "aizstājām",
      "aizstājāt",
      "aizstāšu",
      "aizstāsi",
      "aizstās",
      "aizstāsim",
      "aizstāsiet"
    ]
  },
  {
    "lemma": "atklāt",
    "class": "II",
    "translation": {
      "ru": "раскрывать",
      "uk": "відкривати"
    },
    "forms": [
      "atklāju",
      "atklāj",
      "atklāj",
      "atklājam",
      "atklājat",
      "atklāju",
      "atklāji",
      "atklāja",
      "atklājām",
      "atklājāt",
      "atklāšu",
      "atklāsi",
      "atklās",
      "atklāsim",
      "atklāsiet"
    ]
  },
  {
    "lemma": "atstāt",
    "class": "II",
    "translation": {
      "ru": "оставлять",
      "uk": "залишати"
    },
    "forms": [
      "atstāju",
      "atstāj",
      "atstāj",
      "atstājam",
      "atstājat",
      "atstāju",
      "atstāji",
      "atstāja",
      "atstājām",
      "atstājāt",
      "atstāšu",
      "atstāsi",
      "atstās",
      "atstāsim",
      "atstāsiet"
    ]
  },
  {
    "lemma": "jāt",
    "class": "II",
    "translation": {
      "ru": "ехать верхом",
      "uk": "їхати верхи"
    },
    "forms": [
      "jāju",
      "jāj",
      "jāj",
      "jājam",
      "jājat",
      "jāju",
      "jāji",
      "jāja",
      "jājām",
      "jājāt",
      "jāšu",
      "jāsi",
      "jās",
      "jāsim",
      "jāsiet"
    ]
  },
  {
    "lemma": "klāt",
    "class": "II",
    "translation": {
      "ru": "покрывать",
      "uk": "покривати"
    },
    "forms": [
      "klāju",
      "klāj",
      "klāj",
      "klājam",
      "klājat",
      "klāju",
      "klāji",
      "klāja",
      "klājām",
      "klājāt",
      "klāšu",
      "klāsi",
      "klās",
      "klāsim",
      "klāsiet"
    ]
  },
  {
    "lemma": "māt",
    "class": "II",
    "translation": {
      "ru": "махать",
      "uk": "махати"
    },
    "forms": [
      "māju",
      "māj",
      "māj",
      "mājam",
      "mājat",
      "māju",
      "māji",
      "māja",
      "mājām",
      "mājāt",
      "māšu",
      "māsi",
      "mās",
      "māsim",
      "māsiet"
    ]
  },
  {
    "lemma": "rāt",
    "class": "II",
    "translation": {
      "ru": "ругать",
      "uk": "картати"
    },
    "forms": [
      "rāju",
      "rāj",
      "rāj",
      "rājam",
      "rājat",
      "rāju",
      "rāji",
      "rāja",
      "rājām",
      "rājāt",
      "rāšu",
      "rāsi",
      "rās",
      "rāsim",
      "rāsiet"
    ]
  },
  {
    "lemma": "slāt",
    "class": "II",
    "translation": {
      "ru": "литься (о дожде)",
      "uk": "литися (про дощ)"
    },
    "forms": [
      "slāju",
      "slāj",
      "slāj",
      "slājam",
      "slājat",
      "slāju",
      "slāji",
      "slāja",
      "slājām",
      "slājāt",
      "slāšu",
      "slāsi",
      "slās",
      "slāsim",
      "slāsiet"
    ]
  },
  {
    "lemma": "stāt",
    "class": "II",
    "translation": {
      "ru": "становиться",
      "uk": "ставати"
    },
    "forms": [
      "stāju",
      "stāj",
      "stāj",
      "stājam",
      "stājat",
      "stāju",
      "stāji",
      "stāja",
      "stājām",
      "stājāt",
      "stāšu",
      "stāsi",
      "stās",
      "stāsim",
      "stāsiet"
    ]
  },
  {
    "lemma": "krist",
    "class": "I",
    "translation": {
      "ru": "падать",
      "uk": "падати"
    },
    "forms": [
      "krītu",
      "krīti",
      "krīt",
      "krītam",
      "krītat",
      "kritu",
      "kriti",
      "krita",
      "kritām",
      "kritāt",
      "kritīšu",
      "kritīsi",
      "kritīs",
      "kritīsim",
      "kritīsiet"
    ]
  },
  {
    "lemma": "mist",
    "class": "I",
    "translation": {
      "ru": "туманиться",
      "uk": "туманіти"
    },
    "forms": [
      "mīstu",
      "mīsti",
      "mīst",
      "mīstam",
      "mīstat",
      "mitu",
      "miti",
      "mita",
      "mitām",
      "mitāt",
      "mitīšu",
      "mitīsi",
      "mitīs",
      "mitīsim",
      "mitīsiet"
    ]
  },
  {
    "lemma": "piekrist",
    "class": "I",
    "translation": {
      "ru": "соглашаться",
      "uk": "погоджуватися"
    },
    "forms": [
      "piekrītu",
      "piekrīti",
      "piekrīt",
      "piekrītam",
      "piekrītat",
      "piekritu",
      "piekriti",
      "piekrita",
      "piekritām",
      "piekritāt",
      "piekritīšu",
      "piekritīsi",
      "piekritīs",
      "piekritīsim",
      "piekritīsiet"
    ]
  },
  {
    "lemma": "piemist",
    "class": "I",
    "translation": {
      "ru": "прилипать",
      "uk": "прилипати"
    },
    "forms": [
      "piemīstu",
      "piemīsti",
      "piemīst",
      "piemīstam",
      "piemīstat",
      "piemitu",
      "piemiti",
      "piemita",
      "piemitām",
      "piemitāt",
      "piemitīšu",
      "piemitīsi",
      "piemitīs",
      "piemitīsim",
      "piemitīsiet"
    ]
  },
  {
    "lemma": "kristies",
    "class": "I",
    "translation": {
      "ru": "снижаться",
      "uk": "знижуватися"
    },
    "forms": [
      "krītos",
      "krīti",
      "krītas",
      "krītamies",
      "krītaties",
      "kritos",
      "krities",
      "kritās",
      "kritāmies",
      "kritāties",
      "kritīšos",
      "kritīsies",
      "kritīsies",
      "kritīsimies",
      "kritīsieties"
    ]
  },
  {
    "lemma": "kult",
    "class": "I",
    "translation": {
      "ru": "молотить",
      "uk": "молотити"
    },
    "forms": [
      "kuļu",
      "kūl",
      "kuļ",
      "kuļam",
      "kuļat",
      "kūlu",
      "kūli",
      "kūla",
      "kūlām",
      "kūlāt",
      "kulšu",
      "kulsi",
      "kuls",
      "kulsim",
      "kulsiet"
    ]
  },
  {
    "lemma": "šķilt",
    "class": "I",
    "translation": {
      "ru": "зажигать",
      "uk": "запалювати"
    },
    "forms": [
      "šķiļu",
      "šķiļ",
      "šķiļ",
      "šķiļam",
      "šķiļat",
      "šķīlu",
      "šķīli",
      "šķīla",
      "šķīlām",
      "šķīlāt",
      "šķilšu",
      "šķilsi",
      "šķils",
      "šķilsim",
      "šķilsiet"
    ]
  },
  {
    "lemma": "vilt",
    "class": "I",
    "translation": {
      "ru": "подделывать",
      "uk": "підробляти"
    },
    "forms": [
      "viļu",
      "viļ",
      "viļ",
      "viļam",
      "viļat",
      "vīlu",
      "vīli",
      "vīla",
      "vīlām",
      "vīlāt",
      "vilšu",
      "vilsi",
      "vils",
      "vilsim",
      "vilsiet"
    ]
  },
  {
    "lemma": "ķerties",
    "class": "I",
    "translation": {
      "ru": "цепляться",
      "uk": "чіплятися"
    },
    "forms": [
      "ķeros",
      "ķeries",
      "ķeras",
      "ķeramies",
      "ķeraties",
      "ķēros",
      "ķēries",
      "ķērās",
      "ķērāmies",
      "ķērāties",
      "ķeršos",
      "ķersies",
      "ķersies",
      "ķersimies",
      "ķersieties"
    ]
  },
  {
    "lemma": "laist",
    "class": "I",
    "translation": {
      "ru": "пускать",
      "uk": "пускати"
    },
    "forms": [
      "laižu",
      "laiž",
      "laiž",
      "laižam",
      "laižat",
      "laidu",
      "laidi",
      "laida",
      "laidām",
      "laidāt",
      "laidīšu",
      "laidīsi",
      "laidīs",
      "laidīsim",
      "laidīsiet"
    ]
  },
  {
    "lemma": "atlaist",
    "class": "I",
    "translation": {
      "ru": "отпускать",
      "uk": "відпускати"
    },
    "forms": [
      "atlaižu",
      "atlaiž",
      "atlaiž",
      "atlaižam",
      "atlaižat",
      "atlaidu",
      "atlaidi",
      "atlaida",
      "atlaidām",
      "atlaidāt",
      "atlaidīšu",
      "atlaidīsi",
      "atlaidīs",
      "atlaidīsim",
      "atlaidīsiet"
    ]
  },
  {
    "lemma": "aust",
    "class": "I",
    "translation": {
      "ru": "светать",
      "uk": "світати"
    },
    "forms": [
      "austu",
      "austi",
      "aust",
      "austam",
      "austat",
      "ausu",
      "ausi",
      "ausa",
      "ausām",
      "ausāt",
      "ausīšu",
      "ausīsi",
      "ausīs",
      "ausīsim",
      "ausīsiet"
    ]
  },
  {
    "lemma": "glaust",
    "class": "I",
    "translation": {
      "ru": "прижимать",
      "uk": "притискати"
    },
    "forms": [
      "glaužu",
      "glauž",
      "glauž",
      "glaužam",
      "glaužat",
      "glaudu",
      "glaudi",
      "glauda",
      "glaudām",
      "glaudāt",
      "glaudīšu",
      "glaudīsi",
      "glaudīs",
      "glaudīsim",
      "glaudīsiet"
    ]
  },
  {
    "lemma": "grūst",
    "class": "I",
    "translation": {
      "ru": "толкать",
      "uk": "штовхати"
    },
    "forms": [
      "grūžu",
      "grūž",
      "grūž",
      "grūžam",
      "grūžat",
      "grūdu",
      "grūdi",
      "grūda",
      "grūdām",
      "grūdāt",
      "grūdīšu",
      "grūdīsi",
      "grūdīs",
      "grūdīsim",
      "grūdīsiet"
    ]
  },
  {
    "lemma": "kost",
    "class": "I",
    "translation": {
      "ru": "кусать",
      "uk": "кусати"
    },
    "forms": [
      "kožu",
      "kož",
      "kož",
      "kožam",
      "kožat",
      "kodu",
      "kodi",
      "koda",
      "kodām",
      "kodāt",
      "kodīšu",
      "kodīsi",
      "kodīs",
      "kodīsim",
      "kodīsiet"
    ]
  },
  {
    "lemma": "ost",
    "class": "I",
    "translation": {
      "ru": "нюхать",
      "uk": "нюхати"
    },
    "forms": [
      "ožu",
      "ož",
      "ož",
      "ožam",
      "ožat",
      "odu",
      "odi",
      "oda",
      "odām",
      "odāt",
      "odīšu",
      "odīsi",
      "odīs",
      "odīsim",
      "odīsiet"
    ]
  },
  {
    "lemma": "paust",
    "class": "I",
    "translation": {
      "ru": "выражать",
      "uk": "висловлювати"
    },
    "forms": [
      "paužu",
      "pauž",
      "pauž",
      "paužam",
      "paužat",
      "paudu",
      "paudi",
      "pauda",
      "paudām",
      "paudāt",
      "paudīšu",
      "paudīsi",
      "paudīs",
      "paudīsim",
      "paudīsiet"
    ]
  },
  {
    "lemma": "skaust",
    "class": "I",
    "translation": {
      "ru": "завидовать",
      "uk": "заздрити"
    },
    "forms": [
      "skaužu",
      "skauž",
      "skauž",
      "skaužam",
      "skaužat",
      "skaudu",
      "skaudi",
      "skauda",
      "skaudām",
      "skaudāt",
      "skaudīšu",
      "skaudīsi",
      "skaudīs",
      "skaudīsim",
      "skaudīsiet"
    ]
  },
  {
    "lemma": "snaust",
    "class": "I",
    "translation": {
      "ru": "дремать",
      "uk": "дрімати"
    },
    "forms": [
      "snaužu",
      "snauž",
      "snauž",
      "snaužam",
      "snaužat",
      "snaudu",
      "snaudi",
      "snauda",
      "snaudām",
      "snaudāt",
      "snaudīšu",
      "snaudīsi",
      "snaudīs",
      "snaudīsim",
      "snaudīsiet"
    ]
  },
  {
    "lemma": "spiest",
    "class": "I",
    "translation": {
      "ru": "давить",
      "uk": "тиснути"
    },
    "forms": [
      "spiežu",
      "spied",
      "spiež",
      "spiežam",
      "spiežat",
      "spiedu",
      "spiedi",
      "spieda",
      "spiedām",
      "spiedāt",
      "spiedīšu",
      "spiedīsi",
      "spiedīs",
      "spiedīsim",
      "spiedīsiet"
    ]
  },
  {
    "lemma": "spraust",
    "class": "I",
    "translation": {
      "ru": "втыкать",
      "uk": "втикати"
    },
    "forms": [
      "spraužu",
      "spraud",
      "sprauž",
      "spraužam",
      "spraužat",
      "spraudu",
      "spraudi",
      "sprauda",
      "spraudām",
      "spraudāt",
      "spraudīšu",
      "spraudīsi",
      "spraudīs",
      "spraudīsim",
      "spraudīsiet"
    ]
  },
  {
    "lemma": "spriest",
    "class": "I",
    "translation": {
      "ru": "судить",
      "uk": "судити"
    },
    "forms": [
      "spriežu",
      "spried",
      "spriež",
      "spriežam",
      "spriežat",
      "spriedu",
      "spriedi",
      "sprieda",
      "spriedām",
      "spriedāt",
      "spriedīšu",
      "spriedīsi",
      "spriedīs",
      "spriedīsim",
      "spriedīsiet"
    ]
  },
  {
    "lemma": "sviest",
    "class": "I",
    "translation": {
      "ru": "швырять",
      "uk": "жбурляти"
    },
    "forms": [
      "sviežu",
      "svied",
      "sviež",
      "sviežam",
      "sviežat",
      "sviedu",
      "sviedi",
      "svieda",
      "sviedām",
      "sviedāt",
      "sviedīšu",
      "sviedīsi",
      "sviedīs",
      "sviedīsim",
      "sviedīsiet"
    ]
  },
  {
    "lemma": "šķiest",
    "class": "I",
    "translation": {
      "ru": "расточать",
      "uk": "тринькати"
    },
    "forms": [
      "šķiežu",
      "šķied",
      "šķiež",
      "šķiežam",
      "šķiežat",
      "šķiedu",
      "šķiedi",
      "šķieda",
      "šķiedām",
      "šķiedāt",
      "šķiedīšu",
      "šķiedīsi",
      "šķiedīs",
      "šķiedīsim",
      "šķiedīsiet"
    ]
  },
  {
    "lemma": "ziest",
    "class": "I",
    "translation": {
      "ru": "мазать (мазью)",
      "uk": "мазати"
    },
    "forms": [
      "ziežu",
      "zied",
      "ziež",
      "ziežam",
      "ziežat",
      "ziedu",
      "ziedi",
      "zieda",
      "ziedām",
      "ziedāt",
      "ziedīšu",
      "ziedīsi",
      "ziedīs",
      "ziedīsim",
      "ziedīsiet"
    ]
  },
  {
    "lemma": "zīst",
    "class": "I",
    "translation": {
      "ru": "сосать",
      "uk": "смоктати"
    },
    "forms": [
      "zīžu",
      "zīž",
      "zīž",
      "zīžam",
      "zīžat",
      "zīdu",
      "zīdi",
      "zīda",
      "zīdām",
      "zīdāt",
      "zīdīšu",
      "zīdīsi",
      "zīdīs",
      "zīdīsim",
      "zīdīsiet"
    ]
  },
  {
    "lemma": "laisties",
    "class": "I",
    "translation": {
      "ru": "сматываться",
      "uk": "змиватися"
    },
    "forms": [
      "laižos",
      "laižies",
      "laižas",
      "laižamies",
      "laižaties",
      "laidos",
      "laides",
      "laidās",
      "laidāmies",
      "laidāties",
      "laidīšos",
      "laidīsies",
      "laidīsies",
      "laidīsimies",
      "laidīsieties"
    ]
  },
  {
    "lemma": "gausties",
    "class": "I",
    "translation": {
      "ru": "ныть",
      "uk": "нити"
    },
    "forms": [
      "gaužos",
      "gaužies",
      "gaužas",
      "gaužamies",
      "gaužaties",
      "gauzos",
      "gauzies",
      "gauzās",
      "gauzāmies",
      "gauzāties",
      "gauzīšos",
      "gauzīsies",
      "gauzīsies",
      "gauzīsimies",
      "gauzīsieties"
    ]
  },
  {
    "lemma": "glausties",
    "class": "I",
    "translation": {
      "ru": "прижиматься",
      "uk": "тулитися"
    },
    "forms": [
      "glaužos",
      "glaužies",
      "glaužas",
      "glaužamies",
      "glaužaties",
      "glaudos",
      "glaudies",
      "glaudās",
      "glaudāmies",
      "glaudāties",
      "glaudīšos",
      "glaudīsies",
      "glaudīsies",
      "glaudīsimies",
      "glaudīsieties"
    ]
  },
  {
    "lemma": "grūsties",
    "class": "I",
    "translation": {
      "ru": "толкаться",
      "uk": "штовхатися"
    },
    "forms": [
      "grūžos",
      "grūžies",
      "grūžas",
      "grūžamies",
      "grūžaties",
      "grūdos",
      "grūdies",
      "grūdās",
      "grūdāmies",
      "grūdāties",
      "grūdīšos",
      "grūdīsies",
      "grūdīsies",
      "grūdīsimies",
      "grūdīsieties"
    ]
  },
  {
    "lemma": "izpausties",
    "class": "irregular",
    "translation": {
      "ru": "проявляться",
      "uk": "проявлятися"
    },
    "forms": [
      "izpaužos",
      "izpaudies",
      "izpaužas",
      "izpaužamies",
      "izpaužaties",
      "izpaudos",
      "izpaudies",
      "izpaudās",
      "izpaudāmies",
      "izpaudāties",
      "izpaudīšos",
      "izpaudīsies",
      "izpaudīsies",
      "izpaudīsimies",
      "izpaudīsieties"
    ]
  },
  {
    "lemma": "sēsties",
    "class": "irregular",
    "translation": {
      "ru": "садиться",
      "uk": "сідати"
    },
    "forms": [
      "sēžos",
      "sēdies",
      "sēžas",
      "sēžamies",
      "sēžaties",
      "sēdos",
      "sēdies",
      "sēdās",
      "sēdāmies",
      "sēdāties",
      "sēdīšos",
      "sēdīsies",
      "sēdīsies",
      "sēdīsimies",
      "sēdīsieties"
    ]
  },
  {
    "lemma": "spiesties",
    "class": "I",
    "translation": {
      "ru": "тесниться",
      "uk": "тиснутися"
    },
    "forms": [
      "spiežos",
      "spiedies",
      "spiežas",
      "spiežamies",
      "spiežaties",
      "spiedos",
      "spiedies",
      "spiedās",
      "spiedāmies",
      "spiedāties",
      "spiedīšos",
      "spiedīsies",
      "spiedīsies",
      "spiedīsimies",
      "spiedīsieties"
    ]
  },
  {
    "lemma": "ziesties",
    "class": "I",
    "translation": {
      "ru": "мазаться",
      "uk": "мазатися"
    },
    "forms": [
      "ziežos",
      "ziedies",
      "ziežas",
      "ziežamies",
      "ziežaties",
      "ziedos",
      "ziedies",
      "ziedās",
      "ziedāmies",
      "ziedāties",
      "ziedīšos",
      "ziedīsies",
      "ziedīsies",
      "ziedīsimies",
      "ziedīsieties"
    ]
  },
  {
    "lemma": "lauzt",
    "class": "I",
    "translation": {
      "ru": "ломать",
      "uk": "ламати"
    },
    "forms": [
      "laužu",
      "lauz",
      "lauž",
      "laužam",
      "laužat",
      "lauzu",
      "lauzi",
      "lauza",
      "lauzām",
      "lauzāt",
      "lauzīšu",
      "lauzīsi",
      "lauzīs",
      "lauzīsim",
      "lauzīsiet"
    ]
  },
  {
    "lemma": "bāzt",
    "class": "I",
    "translation": {
      "ru": "пихать",
      "uk": "пхати"
    },
    "forms": [
      "bāžu",
      "bāz",
      "bāž",
      "bāžam",
      "bāžat",
      "bāzu",
      "bāzi",
      "bāza",
      "bāzām",
      "bāzāt",
      "bāzīšu",
      "bāzīsi",
      "bāzīs",
      "bāzīsim",
      "bāzīsiet"
    ]
  },
  {
    "lemma": "brāzt",
    "class": "I",
    "translation": {
      "ru": "мчаться",
      "uk": "мчати"
    },
    "forms": [
      "brāžu",
      "brāz",
      "brāž",
      "brāžam",
      "brāžat",
      "brāzu",
      "brāzi",
      "brāza",
      "brāzām",
      "brāzāt",
      "brāzīšu",
      "brāzīsi",
      "brāzīs",
      "brāzīsim",
      "brāzīsiet"
    ]
  },
  {
    "lemma": "drāzt",
    "class": "I",
    "translation": {
      "ru": "трахать",
      "uk": "трахати"
    },
    "forms": [
      "drāžu",
      "drāz",
      "drāž",
      "drāžam",
      "drāžat",
      "drāzu",
      "drāzi",
      "drāza",
      "drāzām",
      "drāzāt",
      "drāzīšu",
      "drāzīsi",
      "drāzīs",
      "drāzīsim",
      "drāzīsiet"
    ]
  },
  {
    "lemma": "gāzt",
    "class": "I",
    "translation": {
      "ru": "свалить",
      "uk": "звалити"
    },
    "forms": [
      "gāžu",
      "gāz",
      "gāž",
      "gāžam",
      "gāžat",
      "gāzu",
      "gāzi",
      "gāza",
      "gāzām",
      "gāzāt",
      "gāzīšu",
      "gāzīsi",
      "gāzīs",
      "gāzīsim",
      "gāzīsiet"
    ]
  },
  {
    "lemma": "grauzt",
    "class": "I",
    "translation": {
      "ru": "грызть",
      "uk": "гризти"
    },
    "forms": [
      "graužu",
      "grauz",
      "grauž",
      "graužam",
      "graužat",
      "grauzu",
      "grauzi",
      "grauza",
      "grauzām",
      "grauzāt",
      "grauzīšu",
      "grauzīsi",
      "grauzīs",
      "grauzīsim",
      "grauzīsiet"
    ]
  },
  {
    "lemma": "griezt",
    "class": "I",
    "translation": {
      "ru": "резать",
      "uk": "різати"
    },
    "forms": [
      "griežu",
      "griez",
      "griež",
      "griežam",
      "griežat",
      "griezu",
      "griezi",
      "grieza",
      "griezām",
      "griezāt",
      "griezīšu",
      "griezīsi",
      "griezīs",
      "griezīsim",
      "griezīsiet"
    ]
  },
  {
    "lemma": "jozt",
    "class": "I",
    "translation": {
      "ru": "подпоясывать",
      "uk": "підперізувати"
    },
    "forms": [
      "jožu",
      "joz",
      "jož",
      "jožam",
      "jožat",
      "jozu",
      "jozi",
      "joza",
      "jozām",
      "jozāt",
      "jozīšu",
      "jozīsi",
      "jozīs",
      "jozīsim",
      "jozīsiet"
    ]
  },
  {
    "lemma": "vāzt",
    "class": "I",
    "translation": {
      "ru": "таскать",
      "uk": "тягати"
    },
    "forms": [
      "vāžu",
      "vāz",
      "vāž",
      "vāžam",
      "vāžat",
      "vāzu",
      "vāzi",
      "vāza",
      "vāzām",
      "vāzāt",
      "vāzīšu",
      "vāzīsi",
      "vāzīs",
      "vāzīsim",
      "vāzīsiet"
    ]
  },
  {
    "lemma": "lauzties",
    "class": "I",
    "translation": {
      "ru": "пробиваться",
      "uk": "пробиватися"
    },
    "forms": [
      "laužos",
      "lauzies",
      "laužas",
      "laužamies",
      "laužaties",
      "lauzos",
      "lauzies",
      "lauzās",
      "lauzāmies",
      "lauzāties",
      "lauzīšos",
      "lauzīsies",
      "lauzīsies",
      "lauzīsimies",
      "lauzīsieties"
    ]
  },
  {
    "lemma": "atgriezties",
    "class": "I",
    "translation": {
      "ru": "возвращаться",
      "uk": "повертатися"
    },
    "forms": [
      "atgriežos",
      "atgriezies",
      "atgriežas",
      "atgriežamies",
      "atgriežaties",
      "atgriezos",
      "atgriezies",
      "atgriezās",
      "atgriezāmies",
      "atgriezāties",
      "atgriezīšos",
      "atgriezīsies",
      "atgriezīsies",
      "atgriezīsimies",
      "atgriezīsieties"
    ]
  },
  {
    "lemma": "bāzties",
    "class": "I",
    "translation": {
      "ru": "лезть",
      "uk": "лізти"
    },
    "forms": [
      "bāžos",
      "bāzies",
      "bāžas",
      "bāžamies",
      "bāžaties",
      "bāzos",
      "bāzies",
      "bāzās",
      "bāzāmies",
      "bāzāties",
      "bāzīšos",
      "bāzīsies",
      "bāzīsies",
      "bāzīsimies",
      "bāzīsieties"
    ]
  },
  {
    "lemma": "brāzties",
    "class": "I",
    "translation": {
      "ru": "мчаться",
      "uk": "мчатися"
    },
    "forms": [
      "brāžos",
      "brāzies",
      "brāžas",
      "brāžamies",
      "brāžaties",
      "brāzos",
      "brāzies",
      "brāzās",
      "brāzāmies",
      "brāzāties",
      "brāzīšos",
      "brāzīsies",
      "brāzīsies",
      "brāzīsimies",
      "brāzīsieties"
    ]
  },
  {
    "lemma": "drāzties",
    "class": "I",
    "translation": {
      "ru": "нестись",
      "uk": "мчатися"
    },
    "forms": [
      "drāžos",
      "drāzies",
      "drāžas",
      "drāžamies",
      "drāžaties",
      "drāzos",
      "drāzies",
      "drāzās",
      "drāzāmies",
      "drāzāties",
      "drāzīšos",
      "drāzīsies",
      "drāzīsies",
      "drāzīsimies",
      "drāzīsieties"
    ]
  },
  {
    "lemma": "griezties",
    "class": "I",
    "translation": {
      "ru": "вращаться",
      "uk": "обертатися"
    },
    "forms": [
      "griežos",
      "griezies",
      "griežas",
      "griežamies",
      "griežaties",
      "griezos",
      "griezies",
      "griezās",
      "griezāmies",
      "griezāties",
      "griezīšos",
      "griezīsies",
      "griezīsies",
      "griezīsimies",
      "griezīsieties"
    ]
  },
  {
    "lemma": "lemt",
    "class": "I",
    "translation": {
      "ru": "решать",
      "uk": "вирішувати"
    },
    "forms": [
      "lemju",
      "lem",
      "lemj",
      "lemjam",
      "lemjat",
      "lēmu",
      "lēmi",
      "lēma",
      "lēmām",
      "lēmāt",
      "lemšu",
      "lemsi",
      "lems",
      "lemsim",
      "lemsiet"
    ]
  },
  {
    "lemma": "vemt",
    "class": "I",
    "translation": {
      "ru": "рвать",
      "uk": "блювати"
    },
    "forms": [
      "vemju",
      "vem",
      "vemj",
      "vemjam",
      "vemjat",
      "vēmu",
      "vēmi",
      "vēma",
      "vēmām",
      "vēmāt",
      "vemšu",
      "vemsi",
      "vems",
      "vemsim",
      "vemsiet"
    ]
  },
  {
    "lemma": "liet",
    "class": "I",
    "translation": {
      "ru": "лить",
      "uk": "лити"
    },
    "forms": [
      "leju",
      "lej",
      "lej",
      "lejam",
      "lejat",
      "lēju",
      "lēji",
      "lēja",
      "lējām",
      "lējāt",
      "liešu",
      "liesi",
      "lies",
      "liesim",
      "liesiet"
    ]
  },
  {
    "lemma": "riet",
    "class": "I",
    "translation": {
      "ru": "лаять",
      "uk": "гавкати"
    },
    "forms": [
      "reju",
      "rej",
      "rej",
      "rejam",
      "rejat",
      "rēju",
      "rēji",
      "rēja",
      "rējām",
      "rējāt",
      "riešu",
      "riesi",
      "ries",
      "riesim",
      "riesiet"
    ]
  },
  {
    "lemma": "smiet",
    "class": "irregular",
    "translation": {
      "ru": "смеяться",
      "uk": "сміятися"
    },
    "forms": [
      "smeju",
      "smej",
      "smej",
      "smejam",
      "smejat",
      "smēju",
      "smēji",
      "smēja",
      "smējām",
      "smējāt",
      "smiešu",
      "smiesi",
      "smies",
      "smiesim",
      "smiesiet"
    ]
  },
  {
    "lemma": "līst",
    "class": "irregular",
    "translation": {
      "ru": "лезть",
      "uk": "лізти"
    },
    "forms": [
      "lienu",
      "lien",
      "lien",
      "lienam",
      "lienat",
      "līdu",
      "līdi",
      "līda",
      "līdām",
      "līdāt",
      "līdīšu",
      "līdīsi",
      "līdīs",
      "līdīsim",
      "līdīsiet"
    ]
  },
  {
    "lemma": "līt",
    "class": "irregular",
    "translation": {
      "ru": "литься",
      "uk": "литися"
    },
    "forms": [
      "līstu",
      "līsti",
      "līst",
      "līstam",
      "līstat",
      "liju",
      "liji",
      "lija",
      "lijām",
      "lijāt",
      "līšu",
      "līsi",
      "līs",
      "līsim",
      "līsiet"
    ]
  },
  {
    "lemma": "lūgt",
    "class": "I",
    "translation": {
      "ru": "просить",
      "uk": "просити"
    },
    "forms": [
      "lūdzu",
      "lūdz",
      "lūdz",
      "lūdzam",
      "lūdzat",
      "lūdzu",
      "lūdzi",
      "lūdza",
      "lūdzām",
      "lūdzāt",
      "lūgšu",
      "lūgsi",
      "lūgs",
      "lūgsim",
      "lūgsiet"
    ]
  },
  {
    "lemma": "beigt",
    "class": "I",
    "translation": {
      "ru": "заканчивать",
      "uk": "закінчувати"
    },
    "forms": [
      "beidzu",
      "beidz",
      "beidz",
      "beidzam",
      "beidzat",
      "beidzu",
      "beidzi",
      "beidza",
      "beidzām",
      "beidzāt",
      "beigšu",
      "beigsi",
      "beigs",
      "beigsim",
      "beigsiet"
    ]
  },
  {
    "lemma": "diegt",
    "class": "I",
    "translation": {
      "ru": "вдевать нитку",
      "uk": "заправляти нитку"
    },
    "forms": [
      "diedzu",
      "diedz",
      "diedz",
      "diedzam",
      "diedzat",
      "diedzu",
      "diedzi",
      "diedza",
      "diedzām",
      "diedzāt",
      "diegšu",
      "diegsi",
      "diegs",
      "diegsim",
      "diegsiet"
    ]
  },
  {
    "lemma": "iesniegt",
    "class": "I",
    "translation": {
      "ru": "подать",
      "uk": "подати"
    },
    "forms": [
      "iesniedzu",
      "iesniedz",
      "iesniedz",
      "iesniedzam",
      "iesniedzat",
      "iesniedzu",
      "iesniedzi",
      "iesniedza",
      "iesniedzām",
      "iesniedzāt",
      "iesniegšu",
      "iesniegsi",
      "iesniegs",
      "iesniegsim",
      "iesniegsiet"
    ]
  },
  {
    "lemma": "izsniegt",
    "class": "I",
    "translation": {
      "ru": "выдать",
      "uk": "видати"
    },
    "forms": [
      "izsniedzu",
      "izsniedz",
      "izsniedz",
      "izsniedzam",
      "izsniedzat",
      "izsniedzu",
      "izsniedzi",
      "izsniedza",
      "izsniedzām",
      "izsniedzāt",
      "izsniegšu",
      "izsniegsi",
      "izsniegs",
      "izsniegsim",
      "izsniegsiet"
    ]
  },
  {
    "lemma": "jūgt",
    "class": "I",
    "translation": {
      "ru": "впрягать",
      "uk": "запрягати"
    },
    "forms": [
      "jūdzu",
      "jūdz",
      "jūdz",
      "jūdzam",
      "jūdzat",
      "jūdzu",
      "jūdzi",
      "jūdza",
      "jūdzām",
      "jūdzāt",
      "jūgšu",
      "jūgsi",
      "jūgs",
      "jūgsim",
      "jūgsiet"
    ]
  },
  {
    "lemma": "kliegt",
    "class": "I",
    "translation": {
      "ru": "кричать",
      "uk": "кричати"
    },
    "forms": [
      "kliedzu",
      "kliedz",
      "kliedz",
      "kliedzam",
      "kliedzat",
      "kliedzu",
      "kliedzi",
      "kliedza",
      "kliedzām",
      "kliedzāt",
      "kliegšu",
      "kliegsi",
      "kliegs",
      "kliegsim",
      "kliegsiet"
    ]
  },
  {
    "lemma": "liegt",
    "class": "I",
    "translation": {
      "ru": "запрещать",
      "uk": "забороняти"
    },
    "forms": [
      "liedzu",
      "liedz",
      "liedz",
      "liedzam",
      "liedzat",
      "liedzu",
      "liedzi",
      "liedza",
      "liedzām",
      "liedzāt",
      "l iegšu",
      "liegsi",
      "liegs",
      "liegsim",
      "liegsiet"
    ]
  },
  {
    "lemma": "miegt",
    "class": "I",
    "translation": {
      "ru": "моргать",
      "uk": "моргати"
    },
    "forms": [
      "miedzu",
      "miedz",
      "miedz",
      "miedzam",
      "miedzat",
      "miedzu",
      "miedzi",
      "miedza",
      "miedzām",
      "miedzāt",
      "miegšu",
      "miegsi",
      "miegs",
      "miegsim",
      "miegsiet"
    ]
  },
  {
    "lemma": "ņirgt",
    "class": "I",
    "translation": {
      "ru": "хихикать",
      "uk": "хихотіти"
    },
    "forms": [
      "ņirdzu",
      "ņirdz",
      "ņirdz",
      "ņirdzam",
      "ņirdzat",
      "ņirdzu",
      "ņirdzi",
      "ņirdza",
      "ņirdzām",
      "ņirdzāt",
      "ņirgšu",
      "ņirgsi",
      "ņirgs",
      "ņirgsim",
      "ņirgsiet"
    ]
  },
  {
    "lemma": "pārsniegt",
    "class": "I",
    "translation": {
      "ru": "превышать",
      "uk": "перевищувати"
    },
    "forms": [
      "pārsniedzu",
      "pārsniedz",
      "pārsniedz",
      "pārsniedzam",
      "pārsniedzat",
      "pārsniedzu",
      "pārsniedzi",
      "pārsniedza",
      "pārsniedzām",
      "pārsniedzāt",
      "pārsniegšu",
      "pārsniegsi",
      "pārsniegs",
      "pārsniegsim",
      "pārsniegsiet"
    ]
  },
  {
    "lemma": "pārsteigt",
    "class": "I",
    "translation": {
      "ru": "удивлять",
      "uk": "дивувати"
    },
    "forms": [
      "pārsteidzu",
      "pārsteidz",
      "pārsteidz",
      "pārsteidzam",
      "pārsteidzat",
      "pārsteidzu",
      "pārsteidzi",
      "pārsteidza",
      "pārsteidzām",
      "pārsteidzāt",
      "pārsteigšu",
      "pārsteigsi",
      "pārsteigs",
      "pārsteigsim",
      "pārsteigsiet"
    ]
  },
  {
    "lemma": "sniegt",
    "class": "I",
    "translation": {
      "ru": "предоставлять",
      "uk": "надавати"
    },
    "forms": [
      "sniedzu",
      "sniedz",
      "sniedz",
      "sniedzam",
      "sniedzat",
      "sniedzu",
      "sniedzi",
      "sniedza",
      "sniedzām",
      "sniedzāt",
      "sniegšu",
      "sniegsi",
      "sniegs",
      "sniegsim",
      "sniegsiet"
    ]
  },
  {
    "lemma": "spiegt",
    "class": "I",
    "translation": {
      "ru": "визжать",
      "uk": "визжати"
    },
    "forms": [
      "spiedzu",
      "spiedz",
      "spiedz",
      "spiedzam",
      "spiedzat",
      "spiedzu",
      "spiedzi",
      "spiedza",
      "spiedzām",
      "spiedzāt",
      "spiegšu",
      "spiegsi",
      "spiegs",
      "spiegsim",
      "spiegsiet"
    ]
  },
  {
    "lemma": "spurgt",
    "class": "I",
    "translation": {
      "ru": "брыкаться",
      "uk": "брикатися"
    },
    "forms": [
      "spurdzu",
      "spurdz",
      "spurdz",
      "spurdzam",
      "spurdzat",
      "spurdzu",
      "spurdzi",
      "spurdza",
      "spurdzām",
      "spurdzāt",
      "spurgšu",
      "spurgsi",
      "spurgs",
      "spurgsim",
      "spurgsiet"
    ]
  },
  {
    "lemma": "steigt",
    "class": "I",
    "translation": {
      "ru": "спешить",
      "uk": "поспішати"
    },
    "forms": [
      "steidzu",
      "steidz",
      "steidz",
      "steidzam",
      "steidzat",
      "steidzu",
      "steidzi",
      "steidza",
      "steidzām",
      "steidzāt",
      "steigšu",
      "steigsi",
      "steigs",
      "steigsim",
      "steigsiet"
    ]
  },
  {
    "lemma": "zviegt",
    "class": "I",
    "translation": {
      "ru": "ржать",
      "uk": "іржати"
    },
    "forms": [
      "zviedzu",
      "zviedz",
      "zviedz",
      "zviedzam",
      "zviedzat",
      "zviedzu",
      "zviedzi",
      "zviedza",
      "zviedzām",
      "zviedzāt",
      "zviegšu",
      "zviegsi",
      "zviegs",
      "zviegsim",
      "zviegsiet"
    ]
  },
  {
    "lemma": "žmiegt",
    "class": "I",
    "translation": {
      "ru": "щипать",
      "uk": "щипати"
    },
    "forms": [
      "žmiedzu",
      "žmiedz",
      "žmiedz",
      "žmiedzam",
      "žmiedzat",
      "žmiedzu",
      "žmiedzi",
      "žmiedza",
      "žmiedzām",
      "žmiedzāt",
      "žmiegšu",
      "žmiegsi",
      "žmiegs",
      "žmiegsim",
      "žmiegsiet"
    ]
  },
  {
    "lemma": "žņaugt",
    "class": "I",
    "translation": {
      "ru": "душить",
      "uk": "душити"
    },
    "forms": [
      "žņaudzu",
      "žņaudz",
      "žņaudz",
      "žņaudzam",
      "žņaudzat",
      "žņaudzu",
      "žņaudzi",
      "žņaudza",
      "žņaudzām",
      "žņaudzāt",
      "žņaugšu",
      "žņaugsi",
      "žņaugs",
      "žņaugsim",
      "žņaugsiet"
    ]
  },
  {
    "lemma": "lūgties",
    "class": "I",
    "translation": {
      "ru": "молиться",
      "uk": "молитися"
    },
    "forms": [
      "lūdzos",
      "lūdzies",
      "lūdzas",
      "lūdzamies",
      "lūdzaties",
      "lūdzos",
      "lūdzies",
      "lūdzās",
      "lūdzāmies",
      "lūdzāties",
      "lūgšos",
      "lūgsies",
      "lūgsies",
      "lūgsimies",
      "lūgsieties"
    ]
  },
  {
    "lemma": "beigties",
    "class": "I",
    "translation": {
      "ru": "заканчиваться",
      "uk": "закінчуватися"
    },
    "forms": [
      "beidzos",
      "beidzies",
      "beidzas",
      "beidzamies",
      "beidzaties",
      "beidzos",
      "beidzies",
      "beidzās",
      "beidzāmies",
      "beidzāties",
      "beigšos",
      "beigsies",
      "beigsies",
      "beigsimies",
      "beigsieties"
    ]
  },
  {
    "lemma": "steigties",
    "class": "I",
    "translation": {
      "ru": "торопиться",
      "uk": "поспішати"
    },
    "forms": [
      "steidzos",
      "steidzies",
      "steidzas",
      "steidzamies",
      "steidzaties",
      "steidzos",
      "steidzies",
      "steidzās",
      "steidzāmies",
      "steidzāties",
      "steigšos",
      "steigsies",
      "steigsies",
      "steigsimies",
      "steigsieties"
    ]
  },
  {
    "lemma": "lūzt",
    "class": "I",
    "translation": {
      "ru": "ломаться",
      "uk": "ламатися"
    },
    "forms": [
      "lūstu",
      "lūsti",
      "lūst",
      "lūstam",
      "lūstat",
      "lūzu",
      "lūzi",
      "lūza",
      "lūzām",
      "lūzāt",
      "lūzīšu",
      "lūzīsi",
      "lūzīs",
      "lūzīsim",
      "lūzīsiet"
    ]
  },
  {
    "lemma": "birzt",
    "class": "I",
    "translation": {
      "ru": "сыпаться",
      "uk": "сипатися"
    },
    "forms": [
      "birdzu",
      "birdz",
      "birdz",
      "birdzam",
      "birdzat",
      "birdzu",
      "birdzi",
      "birdza",
      "birdzām",
      "birdzāt",
      "birgšu",
      "birgsi",
      "birgs",
      "birgsim",
      "birgsiet"
    ]
  },
  {
    "lemma": "milzt",
    "class": "I",
    "translation": {
      "ru": "плесневеть",
      "uk": "пліснявіти"
    },
    "forms": [
      "milstu",
      "milsti",
      "milst",
      "milstam",
      "milstat",
      "milu",
      "mili",
      "mila",
      "milām",
      "milāt",
      "milšu",
      "milsi",
      "mils",
      "milsim",
      "milsiet"
    ]
  },
  {
    "lemma": "ļaut",
    "class": "I",
    "translation": {
      "ru": "позволять",
      "uk": "дозволяти"
    },
    "forms": [
      "ļauju",
      "ļauj",
      "ļauj",
      "ļaujam",
      "ļaujat",
      "ļāvu",
      "ļāvi",
      "ļāva",
      "ļāvām",
      "ļāvāt",
      "ļaušu",
      "ļausi",
      "ļaus",
      "ļausim",
      "ļausiet"
    ]
  },
  {
    "lemma": "bļaut",
    "class": "I",
    "translation": {
      "ru": "кричать",
      "uk": "кричати"
    },
    "forms": [
      "bļauju",
      "bļauj",
      "bļauj",
      "bļaujam",
      "bļaujat",
      "bļāvu",
      "bļāvi",
      "bļāva",
      "bļāvām",
      "bļāvāt",
      "bļaušu",
      "bļausi",
      "bļaus",
      "bļausim",
      "bļausiet"
    ]
  },
  {
    "lemma": "graut",
    "class": "I",
    "translation": {
      "ru": "разрушать",
      "uk": "руйнувати"
    },
    "forms": [
      "grauju",
      "grauj",
      "grauj",
      "graujam",
      "graujat",
      "grāvu",
      "grāvi",
      "grāva",
      "grāvām",
      "grāvāt",
      "graušu",
      "grausi",
      "graus",
      "grausim",
      "grausiet"
    ]
  },
  {
    "lemma": "iekļaut",
    "class": "I",
    "translation": {
      "ru": "включать",
      "uk": "включати"
    },
    "forms": [
      "iekļauju",
      "iekļauj",
      "iekļauj",
      "iekļaujam",
      "iekļaujat",
      "iekļāvu",
      "iekļāvi",
      "iekļāva",
      "iekļāvām",
      "iekļāvāt",
      "iekļaušu",
      "iekļausi",
      "iekļaus",
      "iekļausim",
      "iekļausiet"
    ]
  },
  {
    "lemma": "kaut",
    "class": "I",
    "translation": {
      "ru": "резать",
      "uk": "різати"
    },
    "forms": [
      "kauju",
      "kauj",
      "kauj",
      "kaujam",
      "kaujat",
      "kāvu",
      "kāvi",
      "kāva",
      "kāvām",
      "kāvāt",
      "kaušu",
      "kausi",
      "kaus",
      "kausim",
      "kausiet"
    ]
  },
  {
    "lemma": "kļaut",
    "class": "I",
    "translation": {
      "ru": "наклонять",
      "uk": "нахиляти"
    },
    "forms": [
      "kļauju",
      "kļauj",
      "kļauj",
      "kļaujam",
      "kļaujat",
      "kļāvu",
      "kļāvi",
      "kļāva",
      "kļāvām",
      "kļāvāt",
      "kļaušu",
      "kļausi",
      "kļaus",
      "kļausim",
      "kļausiet"
    ]
  },
  {
    "lemma": "kraut",
    "class": "I",
    "translation": {
      "ru": "складывать",
      "uk": "складати"
    },
    "forms": [
      "krauju",
      "krauj",
      "krauj",
      "kraujam",
      "kraujat",
      "krāvu",
      "krāvi",
      "krāva",
      "krāvām",
      "krāvāt",
      "kraušu",
      "krausi",
      "kraus",
      "krausim",
      "krausiet"
    ]
  },
  {
    "lemma": "maut",
    "class": "I",
    "translation": {
      "ru": "натягивать",
      "uk": "натягувати"
    },
    "forms": [
      "mauju",
      "mauj",
      "mauj",
      "maujam",
      "maujat",
      "māvu",
      "māvi",
      "māva",
      "māvām",
      "māvāt",
      "maušu",
      "mausi",
      "maus",
      "mausim",
      "mausiet"
    ]
  },
  {
    "lemma": "pieļaut",
    "class": "I",
    "translation": {
      "ru": "допускать",
      "uk": "допускати"
    },
    "forms": [
      "pieļauju",
      "pieļauj",
      "pieļauj",
      "pieļaujam",
      "pieļaujat",
      "pieļāvu",
      "pieļāvi",
      "pieļāva",
      "pieļāvām",
      "pieļāvāt",
      "pieļaušu",
      "pieļausi",
      "pieļaus",
      "pieļausim",
      "pieļausiet"
    ]
  },
  {
    "lemma": "pļaut",
    "class": "I",
    "translation": {
      "ru": "косить",
      "uk": "косити"
    },
    "forms": [
      "pļauju",
      "pļauj",
      "pļauj",
      "pļaujam",
      "pļaujat",
      "pļāvu",
      "pļāvi",
      "pļāva",
      "pļāvām",
      "pļāvāt",
      "pļaušu",
      "pļausi",
      "pļaus",
      "pļausim",
      "pļausiet"
    ]
  },
  {
    "lemma": "raut",
    "class": "I",
    "translation": {
      "ru": "рвать",
      "uk": "рвати"
    },
    "forms": [
      "rauju",
      "rauj",
      "rauj",
      "raujam",
      "raujat",
      "rāvu",
      "rāvi",
      "rāva",
      "rāvām",
      "rāvāt",
      "raušu",
      "rausi",
      "raus",
      "rausim",
      "rausiet"
    ]
  },
  {
    "lemma": "skaut",
    "class": "I",
    "translation": {
      "ru": "саднить",
      "uk": "щипати"
    },
    "forms": [
      "skauju",
      "skauj",
      "skauj",
      "skaujam",
      "skaujat",
      "skāvu",
      "skāvi",
      "skāva",
      "skāvām",
      "skāvāt",
      "skaušu",
      "skausi",
      "skaus",
      "skausim",
      "skausiet"
    ]
  },
  {
    "lemma": "spļaut",
    "class": "I",
    "translation": {
      "ru": "плевать",
      "uk": "плювати"
    },
    "forms": [
      "spļauju",
      "spļauj",
      "spļauj",
      "spļaujam",
      "spļaujat",
      "spļāvu",
      "spļāvi",
      "spļāva",
      "spļāvām",
      "spļāvāt",
      "spļaušu",
      "spļausi",
      "spļaus",
      "spļausim",
      "spļausiet"
    ]
  },
  {
    "lemma": "šaut",
    "class": "I",
    "translation": {
      "ru": "стрелять",
      "uk": "стріляти"
    },
    "forms": [
      "šauju",
      "šauj",
      "šauj",
      "šaujam",
      "šaujat",
      "šāvu",
      "šāvi",
      "šāva",
      "šāvām",
      "šāvāt",
      "šaušu",
      "šausi",
      "šaus",
      "šausim",
      "šausiet"
    ]
  },
  {
    "lemma": "žaut",
    "class": "I",
    "translation": {
      "ru": "сушить",
      "uk": "сушити"
    },
    "forms": [
      "žauju",
      "žauj",
      "žauj",
      "žaujam",
      "žaujat",
      "žāvu",
      "žāvi",
      "žāva",
      "žāvām",
      "žāvāt",
      "žaušu",
      "žausi",
      "žaus",
      "žausim",
      "žausiet"
    ]
  },
  {
    "lemma": "ļauties",
    "class": "I",
    "translation": {
      "ru": "предаваться",
      "uk": "віддаватися"
    },
    "forms": [
      "ļaujos",
      "ļaujies",
      "ļaujas",
      "ļaujamies",
      "ļaujaties",
      "ļāvos",
      "ļāvies",
      "ļāvās",
      "ļāvāmies",
      "ļāvāties",
      "ļaušos",
      "ļausies",
      "ļausies",
      "ļausimies",
      "ļausieties"
    ]
  },
  {
    "lemma": "atļauties",
    "class": "I",
    "translation": {
      "ru": "позволить себе",
      "uk": "дозволити собі"
    },
    "forms": [
      "atļaujos",
      "atļaujies",
      "atļaujas",
      "atļaujamies",
      "atļaujaties",
      "atļāvos",
      "atļāvies",
      "atļāvās",
      "atļāvāmies",
      "atļāvāties",
      "atļaušos",
      "atļausies",
      "atļausies",
      "atļausimies",
      "atļausieties"
    ]
  },
  {
    "lemma": "rauties",
    "class": "I",
    "translation": {
      "ru": "рваться",
      "uk": "рватися"
    },
    "forms": [
      "raujos",
      "raujies",
      "raujas",
      "raujamies",
      "raujaties",
      "rāvos",
      "rāvies",
      "rāvās",
      "rāvāmies",
      "rāvāties",
      "raušos",
      "rausies",
      "rausies",
      "rausimies",
      "rausieties"
    ]
  },
  {
    "lemma": "malt",
    "class": "I",
    "translation": {
      "ru": "молоть",
      "uk": "молоти"
    },
    "forms": [
      "maļu",
      "maļ",
      "maļ",
      "maļam",
      "maļat",
      "malu",
      "mali",
      "mala",
      "malām",
      "malāt",
      "malšu",
      "malsi",
      "mals",
      "malsim",
      "malsiet"
    ]
  },
  {
    "lemma": "kalt",
    "class": "I",
    "translation": {
      "ru": "ковать",
      "uk": "кувати"
    },
    "forms": [
      "kaļu",
      "kaļ",
      "kaļ",
      "kaļam",
      "kaļat",
      "kalu",
      "kali",
      "kala",
      "kalām",
      "kalāt",
      "kalšu",
      "kalsi",
      "kals",
      "kalsim",
      "kalsiet"
    ]
  },
  {
    "lemma": "mest",
    "class": "I",
    "translation": {
      "ru": "бросать",
      "uk": "кидати"
    },
    "forms": [
      "metu",
      "met",
      "met",
      "metam",
      "metat",
      "metu",
      "meti",
      "meta",
      "metām",
      "metāt",
      "metīšu",
      "metīsi",
      "metīs",
      "metīsim",
      "metīsiet"
    ]
  },
  {
    "lemma": "mesties",
    "class": "I",
    "translation": {
      "ru": "кидаться",
      "uk": "кидатися"
    },
    "forms": [
      "metos",
      "meties",
      "metas",
      "metamies",
      "metaties",
      "metos",
      "meties",
      "metās",
      "metāmies",
      "metāties",
      "metīšos",
      "metīsies",
      "metīsies",
      "metīsimies",
      "metīsieties"
    ]
  },
  {
    "lemma": "migt",
    "class": "I",
    "translation": {
      "ru": "дремать",
      "uk": "дрімати"
    },
    "forms": [
      "miegu",
      "miedz",
      "mieg",
      "miegam",
      "miegat",
      "migu",
      "migi",
      "miga",
      "migām",
      "migāt",
      "migšu",
      "migsi",
      "migs",
      "migsim",
      "migsiet"
    ]
  },
  {
    "lemma": "aizmigt",
    "class": "I",
    "translation": {
      "ru": "заснуть",
      "uk": "заснути"
    },
    "forms": [
      "aizmiegu",
      "aizmiedz",
      "aizmieg",
      "aizmiegam",
      "aizmiegat",
      "aizmigu",
      "aizmigi",
      "aizmiga",
      "aizmigām",
      "aizmigāt",
      "aizmigšu",
      "aizmigsi",
      "aizmigs",
      "aizmigsim",
      "aizmigsiet"
    ]
  },
  {
    "lemma": "snigt",
    "class": "I",
    "translation": {
      "ru": "снежить",
      "uk": "сніжити"
    },
    "forms": [
      "sniegu",
      "sniedz",
      "snieg",
      "sniegam",
      "sniegat",
      "snigu",
      "snigi",
      "sniga",
      "snigām",
      "snigāt",
      "snigšu",
      "snigsi",
      "snigs",
      "snigsim",
      "snigsiet"
    ]
  },
  {
    "lemma": "stigt",
    "class": "I",
    "translation": {
      "ru": "вязнуть",
      "uk": "застрягати"
    },
    "forms": [
      "stiegu",
      "stiedz",
      "stieg",
      "stiegam",
      "stiegat",
      "stigu",
      "stigi",
      "stiga",
      "stigām",
      "stigāt",
      "stigšu",
      "stigsi",
      "stigs",
      "stigsim",
      "stigsiet"
    ]
  },
  {
    "lemma": "mosties",
    "class": "I",
    "translation": {
      "ru": "просыпаться",
      "uk": "прокидатися"
    },
    "forms": [
      "mostos",
      "mosties",
      "mostas",
      "mostamies",
      "mostaties",
      "modos",
      "modies",
      "modās",
      "modāmies",
      "modāties",
      "modīšos",
      "modīsies",
      "modīsies",
      "modīsimies",
      "modīsieties"
    ]
  },
  {
    "lemma": "nākt",
    "class": "irregular",
    "translation": {
      "ru": "приходить",
      "uk": "приходити"
    },
    "forms": [
      "nāku",
      "nāc",
      "nāk",
      "nākam",
      "nākat",
      "nācu",
      "nāci",
      "nāca",
      "nācām",
      "nācāt",
      "nākšu",
      "nāksi",
      "nāks",
      "nāksim",
      "nāksiet"
    ]
  },
  {
    "lemma": "nākties",
    "class": "irregular",
    "translation": {
      "ru": "приходиться",
      "uk": "доводитися"
    },
    "forms": [
      "nākos",
      "nācies",
      "nākas",
      "nākamies",
      "nākaties",
      "nācos",
      "nācies",
      "nācās",
      "nācāmies",
      "nācāties",
      "nākšos",
      "nāksies",
      "nāksies",
      "nāksimies",
      "nāksieties"
    ]
  },
  {
    "lemma": "pienākties",
    "class": "irregular",
    "translation": {
      "ru": "полагаться",
      "uk": "належати"
    },
    "forms": [
      "pienākos",
      "pienākies",
      "pienākas",
      "pienākamies",
      "pienākaties",
      "pienācos",
      "pienācies",
      "pienācās",
      "pienācāmies",
      "pienācāties",
      "pienākšos",
      "pienāksies",
      "pienāksies",
      "pienāksimies",
      "pienāksieties"
    ]
  },
  {
    "lemma": "nest",
    "class": "I",
    "translation": {
      "ru": "нести",
      "uk": "нести"
    },
    "forms": [
      "nesu",
      "nesi",
      "nes",
      "nesam",
      "nesat",
      "nesu",
      "nesi",
      "nesa",
      "nesām",
      "nesāt",
      "nesīšu",
      "nesīsi",
      "nesīs",
      "nesīsim",
      "nesīsiet"
    ]
  },
  {
    "lemma": "nīst",
    "class": "I",
    "translation": {
      "ru": "ненавидеть",
      "uk": "ненавидіти"
    },
    "forms": [
      "nīstu",
      "nīsti",
      "nīst",
      "nīstam",
      "nīstat",
      "nīdu",
      "nīdi",
      "nīda",
      "nīdām",
      "nīdāt",
      "nīdīšu",
      "nīdīsi",
      "nīdīs",
      "nīdīsim",
      "nīdīsiet"
    ]
  },
  {
    "lemma": "atbilst",
    "class": "I",
    "translation": {
      "ru": "соответствовать",
      "uk": "відповідати"
    },
    "forms": [
      "atbilstu",
      "atbilsti",
      "atbilst",
      "atbilstam",
      "atbilstat",
      "atbildu",
      "atbildi",
      "atbilda",
      "atbildām",
      "atbildāt",
      "atbildīšu",
      "atbildīsi",
      "atbildīs",
      "atbildīsim",
      "atbildīsiet"
    ]
  },
  {
    "lemma": "bilst",
    "class": "I",
    "translation": {
      "ru": "говорить",
      "uk": "говорити"
    },
    "forms": [
      "bilstu",
      "bilsti",
      "bilst",
      "bilstam",
      "bilstat",
      "bildu",
      "bildi",
      "bilda",
      "bildām",
      "bildāt",
      "bildīšu",
      "bildīsi",
      "bildīs",
      "bildīsim",
      "bildīsiet"
    ]
  },
  {
    "lemma": "blīst",
    "class": "I",
    "translation": {
      "ru": "лить (дождь)",
      "uk": "лити (дощ)"
    },
    "forms": [
      "blīstu",
      "blīsti",
      "blīst",
      "blīstam",
      "blīstat",
      "blīdu",
      "blīdi",
      "blīda",
      "blīdām",
      "blīdāt",
      "blīdīšu",
      "blīdīsi",
      "blīdīs",
      "blīdīsim",
      "blīdīsiet"
    ]
  },
  {
    "lemma": "briest",
    "class": "I",
    "translation": {
      "ru": "назревать",
      "uk": "назрівати"
    },
    "forms": [
      "briestu",
      "briesti",
      "briest",
      "briestam",
      "briestat",
      "briedu",
      "briedi",
      "brieda",
      "briedām",
      "briedāt",
      "briedīšu",
      "briedīsi",
      "briedīs",
      "briedīsim",
      "briedīsiet"
    ]
  },
  {
    "lemma": "iebilst",
    "class": "I",
    "translation": {
      "ru": "возражать",
      "uk": "заперечувати"
    },
    "forms": [
      "iebilstu",
      "iebilsti",
      "iebilst",
      "iebilstam",
      "iebilstat",
      "iebildu",
      "iebildi",
      "iebilda",
      "iebildām",
      "iebildāt",
      "iebildīšu",
      "iebildīsi",
      "iebildīs",
      "iebildīsim",
      "iebildīsiet"
    ]
  },
  {
    "lemma": "klīst",
    "class": "I",
    "translation": {
      "ru": "бродить",
      "uk": "бродити"
    },
    "forms": [
      "klīstu",
      "klīsti",
      "klīst",
      "klīstam",
      "klīstat",
      "klīdu",
      "klīdi",
      "klīda",
      "klīdām",
      "klīdāt",
      "klīdīšu",
      "klīdīsi",
      "klīdīs",
      "klīdīsim",
      "klīdīsiet"
    ]
  },
  {
    "lemma": "plūst",
    "class": "I",
    "translation": {
      "ru": "течь",
      "uk": "текти"
    },
    "forms": [
      "plūstu",
      "plūsti",
      "plūst",
      "plūstam",
      "plūstat",
      "plūdu",
      "plūdi",
      "plūda",
      "plūdām",
      "plūdāt",
      "plūdīšu",
      "plūdīsi",
      "plūdīs",
      "plūdīsim",
      "plūdīsiet"
    ]
  },
  {
    "lemma": "sprūst",
    "class": "I",
    "translation": {
      "ru": "застревать",
      "uk": "застрягати"
    },
    "forms": [
      "sprūstu",
      "sprūsti",
      "sprūst",
      "sprūstam",
      "sprūstat",
      "sprūdu",
      "sprūdi",
      "sprūda",
      "sprūdām",
      "sprūdāt",
      "sprūdīšu",
      "sprūdīsi",
      "sprūdīs",
      "sprūdīsim",
      "sprūdīsiet"
    ]
  },
  {
    "lemma": "svīst",
    "class": "I",
    "translation": {
      "ru": "потеть",
      "uk": "потіти"
    },
    "forms": [
      "svīstu",
      "svīsti",
      "svīst",
      "svīstam",
      "svīstat",
      "svīdu",
      "svīdi",
      "svīda",
      "svīdām",
      "svīdāt",
      "svīdīšu",
      "svīdīsi",
      "svīdīs",
      "svīdīsim",
      "svīdīsiet"
    ]
  },
  {
    "lemma": "šķīst",
    "class": "I",
    "translation": {
      "ru": "растворяться",
      "uk": "розчинятися"
    },
    "forms": [
      "šķīstu",
      "šķīsti",
      "šķīst",
      "šķīstam",
      "šķīstat",
      "šķīdu",
      "šķīdi",
      "šķīda",
      "šķīdām",
      "šķīdāt",
      "šķīdīšu",
      "šķīdīsi",
      "šķīdīs",
      "šķīdīsim",
      "šķīdīsiet"
    ]
  },
  {
    "lemma": "ņemt",
    "class": "irregular",
    "translation": {
      "ru": "брать",
      "uk": "брати"
    },
    "forms": [
      "ņemu",
      "ņem",
      "ņem",
      "ņemam",
      "ņemat",
      "ņēmu",
      "ņēmi",
      "ņēma",
      "ņēmām",
      "ņēmāt",
      "ņemšu",
      "ņemsi",
      "ņems",
      "ņemsim",
      "ņemsiet"
    ]
  },
  {
    "lemma": "patikt",
    "class": "I",
    "translation": {
      "ru": "нравиться",
      "uk": "подобатися"
    },
    "forms": [
      "patīku",
      "patīc",
      "patīk",
      "patīkam",
      "patīkat",
      "patiku",
      "patiki",
      "patika",
      "patikām",
      "patikāt",
      "patikšu",
      "patiksi",
      "patiks",
      "patiksim",
      "patiksiet"
    ]
  },
  {
    "lemma": "pazīt",
    "class": "irregular",
    "translation": {
      "ru": "знать",
      "uk": "знати"
    },
    "forms": [
      "pazīstu",
      "pazīsti",
      "pazīst",
      "pazīstam",
      "pazīstat",
      "pazinu",
      "pazini",
      "pazina",
      "pazinām",
      "pazināt",
      "pazīšu",
      "pazīsi",
      "pazīs",
      "pazīsim",
      "pazīsiet"
    ]
  },
  {
    "lemma": "atzīt",
    "class": "irregular",
    "translation": {
      "ru": "признать",
      "uk": "визнати"
    },
    "forms": [
      "atzīstu",
      "atzīsti",
      "atzīst",
      "atzīstam",
      "atzīstat",
      "atzinu",
      "atzini",
      "atzina",
      "atzinām",
      "atzināt",
      "atzīšu",
      "atzīsi",
      "atzīs",
      "atzīsim",
      "atzīsiet"
    ]
  },
  {
    "lemma": "iepazīt",
    "class": "irregular",
    "translation": {
      "ru": "познакомиться",
      "uk": "познайомитися"
    },
    "forms": [
      "iepazīstu",
      "iepazīsti",
      "iepazīst",
      "iepazīstam",
      "iepazīstat",
      "iepazinu",
      "iepazini",
      "iepazina",
      "iepazinām",
      "iepazināt",
      "iepazīšu",
      "iepazīsi",
      "iepazīs",
      "iepazīsim",
      "iepazīsiet"
    ]
  },
  {
    "lemma": "pārvērsties",
    "class": "irregular",
    "translation": {
      "ru": "превращаться",
      "uk": "перетворюватися"
    },
    "forms": [
      "pārvēršos",
      "pārvēršies",
      "pārvēršas",
      "pārvēršamies",
      "pārvēršaties",
      "pārvērsos",
      "pārvērsies",
      "pārvērsās",
      "pārvērsāmies",
      "pārvērsāties",
      "pārvērsīšos",
      "pārvērsīsies",
      "pārvērsīsies",
      "pārvērsīsimies",
      "pārvērsīsieties"
    ]
  },
  {
    "lemma": "plēsties",
    "class": "I",
    "translation": {
      "ru": "рваться",
      "uk": "рватися"
    },
    "forms": [
      "plēšos",
      "plēsies",
      "plēšas",
      "plēšamies",
      "plēšaties",
      "plēsos",
      "plēsies",
      "plēsās",
      "plēsāmies",
      "plēsāties",
      "plēsīšos",
      "plēsīsies",
      "plēsīsies",
      "plēsīsimies",
      "plēsīsieties"
    ]
  },
  {
    "lemma": "vērsties",
    "class": "I",
    "translation": {
      "ru": "обращаться",
      "uk": "звертатися"
    },
    "forms": [
      "vērsos",
      "vērsies",
      "vērsas",
      "vērsamies",
      "vērsaties",
      "vērsos",
      "vērsies",
      "vērsās",
      "vērsāmies",
      "vērsāties",
      "vērsīšos",
      "vērsīsies",
      "vērsīsies",
      "vērsīsimies",
      "vērsīsieties"
    ]
  },
  {
    "lemma": "pirkt",
    "class": "I",
    "translation": {
      "ru": "покупать",
      "uk": "купувати"
    },
    "forms": [
      "pirku",
      "pirki",
      "pirk",
      "pirkam",
      "pirkat",
      "pirku",
      "pirki",
      "pirka",
      "pirkām",
      "pirkāt",
      "pirkīšu",
      "pirkīsi",
      "pirkīs",
      "pirkīsim",
      "pirkīsiet"
    ]
  },
  {
    "lemma": "cirpt",
    "class": "I",
    "translation": {
      "ru": "стричь",
      "uk": "стригти"
    },
    "forms": [
      "cirpu",
      "cirpi",
      "cirp",
      "cirpam",
      "cirpat",
      "cirpu",
      "cirpi",
      "cirpa",
      "cirpām",
      "cirpāt",
      "cirpīšu",
      "cirpīsi",
      "cirpīs",
      "cirpīsim",
      "cirpīsiet"
    ]
  },
  {
    "lemma": "pīt",
    "class": "III",
    "translation": {
      "ru": "плести",
      "uk": "плести"
    },
    "forms": [
      "pīu",
      "pīi",
      "pī",
      "pīam",
      "pīat",
      "pīu",
      "pīi",
      "pīa",
      "pīām",
      "pīāt",
      "pītīšu",
      "pītīsi",
      "pītīs",
      "pītīsim",
      "pītīsiet"
    ]
  },
  {
    "lemma": "mīt",
    "class": "III",
    "translation": {
      "ru": "топтать",
      "uk": "топтати"
    },
    "forms": [
      "mīu",
      "mīi",
      "mī",
      "mīam",
      "mīat",
      "mīu",
      "mīi",
      "mīa",
      "mīām",
      "mīāt",
      "mītīšu",
      "mītīsi",
      "mītīs",
      "mītīsim",
      "mītīsiet"
    ]
  },
  {
    "lemma": "šķīt",
    "class": "III",
    "translation": {
      "ru": "казаться",
      "uk": "здаватися"
    },
    "forms": [
      "šķīu",
      "šķīi",
      "šķī",
      "šķīam",
      "šķīat",
      "šķīu",
      "šķīi",
      "šķīa",
      "šķīām",
      "šķīāt",
      "šķītīšu",
      "šķītīsi",
      "šķītīs",
      "šķītīsim",
      "šķītīsiet"
    ]
  },
  {
    "lemma": "tīt",
    "class": "III",
    "translation": {
      "ru": "мотать",
      "uk": "мотати"
    },
    "forms": [
      "tīu",
      "tīi",
      "tī",
      "tīam",
      "tīat",
      "tīu",
      "tīi",
      "tīa",
      "tīām",
      "tīāt",
      "tītīšu",
      "tītīsi",
      "tītīs",
      "tītīsim",
      "tītīsiet"
    ]
  },
  {
    "lemma": "trīt",
    "class": "III",
    "translation": {
      "ru": "тереть",
      "uk": "терти"
    },
    "forms": [
      "trīu",
      "trīi",
      "trī",
      "trīam",
      "trīat",
      "trīu",
      "trīi",
      "trīa",
      "trīām",
      "trīāt",
      "trītīšu",
      "trītīsi",
      "trītīs",
      "trītīsim",
      "trītīsiet"
    ]
  },
  {
    "lemma": "plest",
    "class": "I",
    "translation": {
      "ru": "раздвигать",
      "uk": "розсувати"
    },
    "forms": [
      "plesu",
      "plesi",
      "ples",
      "plesam",
      "plesat",
      "plesu",
      "plesi",
      "plesa",
      "plesām",
      "plesāt",
      "plesīšu",
      "plesīsi",
      "plesīs",
      "plesīsim",
      "plesīsiet"
    ]
  },
  {
    "lemma": "pārvērst",
    "class": "I",
    "translation": {
      "ru": "превращать",
      "uk": "перетворювати"
    },
    "forms": [
      "pārvērsu",
      "pārvērsi",
      "pārvērs",
      "pārvērsam",
      "pārvērsat",
      "pārvērsu",
      "pārvērsi",
      "pārvērsa",
      "pārvērsām",
      "pārvērsāt",
      "pārvērsīšu",
      "pārvērsīsi",
      "pārvērsīs",
      "pārvērsīsim",
      "pārvērsīsiet"
    ]
  },
  {
    "lemma": "plēst",
    "class": "I",
    "translation": {
      "ru": "рвать",
      "uk": "рвати"
    },
    "forms": [
      "plēsu",
      "plēsi",
      "plēs",
      "plēsam",
      "plēsat",
      "plēsu",
      "plēsi",
      "plēsa",
      "plēsām",
      "plēsāt",
      "plēsīšu",
      "plēsīsi",
      "plēsīs",
      "plēsīsim",
      "plēsīsiet"
    ]
  },
  {
    "lemma": "dzēst",
    "class": "I",
    "translation": {
      "ru": "гасить",
      "uk": "гасити"
    },
    "forms": [
      "dzēsu",
      "dzēsi",
      "dzēs",
      "dzēsam",
      "dzēsat",
      "dzēsu",
      "dzēsi",
      "dzēsa",
      "dzēsām",
      "dzēsāt",
      "dzēsīšu",
      "dzēsīsi",
      "dzēsīs",
      "dzēsīsim",
      "dzēsīsiet"
    ]
  },
  {
    "lemma": "lēst",
    "class": "I",
    "translation": {
      "ru": "оценивать",
      "uk": "оцінювати"
    },
    "forms": [
      "lēs u",
      "lēsi",
      "lēs",
      "lēsam",
      "lēsat",
      "lēs u",
      "lēsi",
      "lēsa",
      "lēsām",
      "lēsāt",
      "lēsīšu",
      "lēsīsi",
      "lēsīs",
      "lēsīsim",
      "lēsīsiet"
    ]
  },
  {
    "lemma": "tēst",
    "class": "I",
    "translation": {
      "ru": "тесать",
      "uk": "тесати"
    },
    "forms": [
      "tēsu",
      "tēsi",
      "tēs",
      "tēsam",
      "tēsat",
      "tēsu",
      "tēsi",
      "tēsa",
      "tēsām",
      "tēsāt",
      "tēsīšu",
      "tēsīsi",
      "tēsīs",
      "tēsīsim",
      "tēsīsiet"
    ]
  },
  {
    "lemma": "vērst",
    "class": "I",
    "translation": {
      "ru": "направлять",
      "uk": "спрямовувати"
    },
    "forms": [
      "vērsu",
      "vērsi",
      "vērs",
      "vērsam",
      "vērsat",
      "vērsu",
      "vērsi",
      "vērsa",
      "vērsām",
      "vērsāt",
      "vērsīšu",
      "vērsīsi",
      "vērsīs",
      "vērsīsim",
      "vērsīsiet"
    ]
  },
  {
    "lemma": "plesties",
    "class": "I",
    "translation": {
      "ru": "раздвигаться",
      "uk": "розсуватися"
    },
    "forms": [
      "plesos",
      "plesies",
      "plesas",
      "plesamies",
      "plesaties",
      "plesos",
      "plesies",
      "plesās",
      "plesāmies",
      "plesāties",
      "plesīšos",
      "plesīsies",
      "plesīsies",
      "plesīsimies",
      "plesīsieties"
    ]
  },
  {
    "lemma": "censties",
    "class": "I",
    "translation": {
      "ru": "стараться",
      "uk": "старатися"
    },
    "forms": [
      "censos",
      "censies",
      "censas",
      "censamies",
      "censaties",
      "censos",
      "censies",
      "censās",
      "censāmies",
      "censāties",
      "censīšos",
      "censīsies",
      "censīsies",
      "censīsimies",
      "censīsieties"
    ]
  },
  {
    "lemma": "plīst",
    "class": "I",
    "translation": {
      "ru": "рваться",
      "uk": "рватися"
    },
    "forms": [
      "plīsu",
      "plīsi",
      "plīs",
      "plīsam",
      "plīsat",
      "plīsu",
      "plīsi",
      "plīsa",
      "plīsām",
      "plīsāt",
      "plīsīšu",
      "plīsīsi",
      "plīsīs",
      "plīsīsim",
      "plīsīsiet"
    ]
  },
  {
    "lemma": "aizmirst",
    "class": "I",
    "translation": {
      "ru": "забывать",
      "uk": "забувати"
    },
    "forms": [
      "aizmirsu",
      "aizmirsi",
      "aizmirs",
      "aizmirsam",
      "aizmir sat",
      "aizmirsu",
      "aizmirsi",
      "aizmirs a",
      "aizmirsām",
      "aizmirsāt",
      "aizmirsīšu",
      "aizmirsīsi",
      "aizmirsīs",
      "aizmirsīsim",
      "aizmirsīsiet"
    ]
  },
  {
    "lemma": "izmist",
    "class": "I",
    "translation": {
      "ru": "отчаяться",
      "uk": "зневіритися"
    },
    "forms": [
      "izmisu",
      "iz misi",
      "izmis",
      "izmisam",
      "izmisat",
      "izmisu",
      "izmisi",
      "zimisa",
      "izmīsām",
      "izmīsāt",
      "izmisīšu",
      "izmisīsi",
      "izmisīs",
      "izmisīsim",
      "izmisīsiet"
    ]
  },
  {
    "lemma": "kaist",
    "class": "I",
    "translation": {
      "ru": "горячеть",
      "uk": "гарячіти"
    },
    "forms": [
      "kaisu",
      "kaisi",
      "kais",
      "kaisam",
      "kaisat",
      "kaisu",
      "kaisi",
      "kaisa",
      "kaisām",
      "kaisāt",
      "kaisīšu",
      "kaisīsi",
      "kaisīs",
      "kaisīsim",
      "kaisīsiet"
    ]
  },
  {
    "lemma": "karst",
    "class": "I",
    "translation": {
      "ru": "жечь",
      "uk": "пекти"
    },
    "forms": [
      "karsu",
      "karsi",
      "kars",
      "karsam",
      "karsat",
      "karsu",
      "karsi",
      "karsa",
      "karsām",
      "karsāt",
      "karsīšu",
      "karsīsi",
      "karsīs",
      "karsīsim",
      "karsīsiet"
    ]
  },
  {
    "lemma": "mulst",
    "class": "I",
    "translation": {
      "ru": "смущаться",
      "uk": "бентежитися"
    },
    "forms": [
      "mulsu",
      "mulsi",
      "muls",
      "mulsam",
      "mulsat",
      "mulsu",
      "mulsi",
      "mulsa",
      "mulsām",
      "mulsāt",
      "mulsīšu",
      "mulsīsi",
      "mulsīs",
      "mulsīsim",
      "mulsīsiet"
    ]
  },
  {
    "lemma": "tumst",
    "class": "I",
    "translation": {
      "ru": "темнеть",
      "uk": "темніти"
    },
    "forms": [
      "tumsu",
      "tumsi",
      "tums",
      "tumsam",
      "tumsat",
      "tumsu",
      "tumsi",
      "tumsa",
      "tumsām",
      "tumsāt",
      "tumsīšu",
      "tumsīsi",
      "tumsīs",
      "tumsīsim",
      "tumsīsiet"
    ]
  },
  {
    "lemma": "plīties",
    "class": "I",
    "translation": {
      "ru": "чваниться",
      "uk": "чванитися"
    },
    "forms": [
      "plīos",
      "plīies",
      "plīas",
      "plīamies",
      "plīaties",
      "plīos",
      "plīies",
      "plīās",
      "plīāmies",
      "plīāties",
      "plīīšos",
      "plīīsies",
      "plīīsies",
      "plīīsimies",
      "plīīsieties"
    ]
  },
  {
    "lemma": "post",
    "class": "I",
    "translation": {
      "ru": "губить",
      "uk": "нищити"
    },
    "forms": [
      "posu",
      "posi",
      "pos",
      "posam",
      "posat",
      "posu",
      "posi",
      "posa",
      "posām",
      "posāt",
      "posīšu",
      "posīsi",
      "posīs",
      "posīsim",
      "posīsiet"
    ]
  },
  {
    "lemma": "ieviest",
    "class": "I",
    "translation": {
      "ru": "вводить",
      "uk": "запроваджувати"
    },
    "forms": [
      "ieviesu",
      "ieviesi",
      "ievies",
      "ieviesam",
      "ieviesat",
      "ieviesu",
      "ieviesi",
      "ieviesa",
      "ieviesām",
      "ieviesāt",
      "ieviesīšu",
      "ieviesīsi",
      "ieviesīs",
      "ieviesīsim",
      "ieviesīsiet"
    ]
  },
  {
    "lemma": "kāst",
    "class": "I",
    "translation": {
      "ru": "цедить",
      "uk": "цідити"
    },
    "forms": [
      "kāsu",
      "kāsi",
      "kās",
      "kāsam",
      "kāsat",
      "kāsu",
      "kāsi",
      "kāsa",
      "kāsām",
      "kāsāt",
      "kāsīšu",
      "kāsīsi",
      "kāsīs",
      "kāsīsim",
      "kāsīsiet"
    ]
  },
  {
    "lemma": "raust",
    "class": "I",
    "translation": {
      "ru": "дёргать",
      "uk": "смикати"
    },
    "forms": [
      "rausu",
      "rausi",
      "raus",
      "rausam",
      "rausat",
      "rausu",
      "rausi",
      "rausa",
      "rausām",
      "rausāt",
      "rausīšu",
      "rausīsi",
      "rausīs",
      "rausīsim",
      "rausīsiet"
    ]
  },
  {
    "lemma": "posties",
    "class": "I",
    "translation": {
      "ru": "наряжаться",
      "uk": "вбиратися"
    },
    "forms": [
      "posos",
      "posies",
      "posas",
      "posamies",
      "posaties",
      "posos",
      "posies",
      "posās",
      "posāmies",
      "posāties",
      "posīšos",
      "posīsies",
      "posīsies",
      "posīsimies",
      "posīsieties"
    ]
  },
  {
    "lemma": "rausties",
    "class": "I",
    "translation": {
      "ru": "дёргаться",
      "uk": "смикатися"
    },
    "forms": [
      "rausos",
      "rausies",
      "rausas",
      "rausamies",
      "rausaties",
      "rausos",
      "rausies",
      "rausās",
      "rausāmies",
      "rausāties",
      "rausīšos",
      "rausīsies",
      "rausīsies",
      "rausīsimies",
      "rausīsieties"
    ]
  },
  {
    "lemma": "prast",
    "class": "I",
    "translation": {
      "ru": "уметь",
      "uk": "вміти"
    },
    "forms": [
      "prasu",
      "prasi",
      "pras",
      "prasam",
      "pr asat",
      "prasu",
      "prasi",
      "prasa",
      "prasām",
      "prasāt",
      "prasīšu",
      "prasīsi",
      "prasīs",
      "prasīsim",
      "prasīsiet"
    ]
  },
  {
    "lemma": "saprast",
    "class": "I",
    "translation": {
      "ru": "понимать",
      "uk": "розуміти"
    },
    "forms": [
      "saprasu",
      "saprasi",
      "sapras",
      "saprasam",
      "saprasat",
      "saprasu",
      "saprasi",
      "saprasa",
      "saprasām",
      "saprasāt",
      "saprasīšu",
      "saprasīsi",
      "saprasīs",
      "saprasīsim",
      "saprasīsiet"
    ]
  },
  {
    "lemma": "pūst",
    "class": "I",
    "translation": {
      "ru": "дуть",
      "uk": "дути"
    },
    "forms": [
      "pūsu",
      "pūsi",
      "pūs",
      "pūsam",
      "pūsat",
      "pūsu",
      "pūsi",
      "pūsa",
      "pūsām",
      "pūsāt",
      "pūsīšu",
      "pūsīsi",
      "pūsīs",
      "pūsīsim",
      "pūsīsiet"
    ]
  },
  {
    "lemma": "ciest",
    "class": "I",
    "translation": {
      "ru": "страдать",
      "uk": "страждати"
    },
    "forms": [
      "ciesu",
      "ciesi",
      "cies",
      "ciesam",
      "ciesat",
      "ciesu",
      "ciesi",
      "ciesa",
      "ciesām",
      "ciesāt",
      "ciesīšu",
      "ciesīsi",
      "ciesīs",
      "ciesīsim",
      "ciesīsiet"
    ]
  },
  {
    "lemma": "jaust",
    "class": "I",
    "translation": {
      "ru": "чуять",
      "uk": "чути"
    },
    "forms": [
      "jausu",
      "jausi",
      "jaus",
      "jausam",
      "jausat",
      "jausu",
      "jausi",
      "jausa",
      "jausām",
      "jausāt",
      "jausīšu",
      "jausīsi",
      "jausīs",
      "jausīsim",
      "jausīsiet"
    ]
  },
  {
    "lemma": "pūsties",
    "class": "I",
    "translation": {
      "ru": "дуться",
      "uk": "дутися"
    },
    "forms": [
      "pūsos",
      "pūsies",
      "pūsas",
      "pūsamies",
      "pūsaties",
      "pūsos",
      "pūsies",
      "pūsās",
      "pūsāmies",
      "pūsāties",
      "pūsīšos",
      "pūsīsies",
      "pūsīsies",
      "pūsīsimies",
      "pūsīsieties"
    ]
  },
  {
    "lemma": "atpūsties",
    "class": "I",
    "translation": {
      "ru": "отдыхать",
      "uk": "відпочивати"
    },
    "forms": [
      "atpūsos",
      "atpūsies",
      "atpūsas",
      "atpūsamies",
      "atpūsaties",
      "atpūsos",
      "atpūsies",
      "atpūsās",
      "atpūsāmies",
      "atpūsāties",
      "atpūsīšos",
      "atpūsīsies",
      "atpūsīsies",
      "atpūsīsimies",
      "atpūsīsieties"
    ]
  },
  {
    "lemma": "ciesties",
    "class": "I",
    "translation": {
      "ru": "сдерживаться",
      "uk": "стримуватися"
    },
    "forms": [
      "ciesos",
      "ciesies",
      "ciesas",
      "ciesamies",
      "ciesaties",
      "ciesos",
      "ciesies",
      "ciesās",
      "ciesāmies",
      "ciesāties",
      "ciesīšos",
      "ciesīsies",
      "ciesīsies",
      "ciesīsimies",
      "ciesīsieties"
    ]
  },
  {
    "lemma": "skaisties",
    "class": "I",
    "translation": {
      "ru": "красоваться",
      "uk": "красуватися"
    },
    "forms": [
      "skaisos",
      "skaisies",
      "skaisas",
      "skaisamies",
      "skaisaties",
      "skaisos",
      "skaisies",
      "skaisās",
      "skaisāmies",
      "skaisāties",
      "skaisīšos",
      "skaisīsies",
      "skaisīsies",
      "skaisīsimies",
      "skaisīsieties"
    ]
  },
  {
    "lemma": "rakt",
    "class": "I",
    "translation": {
      "ru": "копать",
      "uk": "копати"
    },
    "forms": [
      "raku",
      "raki",
      "rak",
      "rakam",
      "rakat",
      "raku",
      "raki",
      "raka",
      "rakām",
      "rakāt",
      "rakīšu",
      "rakīsi",
      "rakīs",
      "rakīsim",
      "rakīsiet"
    ]
  },
  {
    "lemma": "plakt",
    "class": "I",
    "translation": {
      "ru": "утихать",
      "uk": "вщухати"
    },
    "forms": [
      "plaku",
      "plaki",
      "plak",
      "plakam",
      "plakat",
      "plaku",
      "plaki",
      "plaka",
      "plakām",
      "plakāt",
      "plakīšu",
      "plakīsi",
      "plakīs",
      "plakīsim",
      "plakīsiet"
    ]
  },
  {
    "lemma": "smakt",
    "class": "I",
    "translation": {
      "ru": "задыхаться",
      "uk": "задихатися"
    },
    "forms": [
      "smaku",
      "smaki",
      "smak",
      "smakam",
      "smakat",
      "smaku",
      "smaki",
      "smaka",
      "smakām",
      "smakāt",
      "smakīšu",
      "smakīsi",
      "smakīs",
      "smakīsim",
      "smakīsiet"
    ]
  },
  {
    "lemma": "rasties",
    "class": "I",
    "translation": {
      "ru": "возникать",
      "uk": "виникати"
    },
    "forms": [
      "rasos",
      "rasies",
      "rasas",
      "rasamies",
      "rasaties",
      "rasos",
      "rasies",
      "rasās",
      "rasāmies",
      "rasāties",
      "rasīšos",
      "rasīsies",
      "rasīsies",
      "rasīsimies",
      "rasīsieties"
    ]
  },
  {
    "lemma": "atrasties",
    "class": "I",
    "translation": {
      "ru": "находиться",
      "uk": "знаходитися"
    },
    "forms": [
      "atrasos",
      "atrasies",
      "atrasas",
      "atrasamies",
      "atrasaties",
      "atrasos",
      "atrasies",
      "atrasās",
      "atrasāmies",
      "atrasāties",
      "atrasīšos",
      "atrasīsies",
      "atrasīsies",
      "atrasīsimies",
      "atrasīsieties"
    ]
  },
  {
    "lemma": "ierasties",
    "class": "I",
    "translation": {
      "ru": "прибывать",
      "uk": "прибувати"
    },
    "forms": [
      "ierasos",
      "ierasies",
      "ierasas",
      "ierasamies",
      "ierasaties",
      "ierasos",
      "ierasies",
      "ierasās",
      "ierasāmies",
      "ierasāties",
      "ierasīšos",
      "ierasīsies",
      "ierasīsies",
      "ierasīsimies",
      "ierasīsieties"
    ]
  },
  {
    "lemma": "rīt",
    "class": "III",
    "translation": {
      "ru": "жрать",
      "uk": "жерти"
    },
    "forms": [
      "rīu",
      "rīi",
      "rī",
      "rīam",
      "rīat",
      "rīu",
      "rīi",
      "rīa",
      "rīām",
      "rīāt",
      "rītīšu",
      "rītīsi",
      "rītīs",
      "rītīsim",
      "rītīsiet"
    ]
  },
  {
    "lemma": "vīt",
    "class": "III",
    "translation": {
      "ru": "вить",
      "uk": "вити"
    },
    "forms": [
      "vīu",
      "vīi",
      "vī",
      "vīam",
      "vīat",
      "vīu",
      "vīi",
      "vīa",
      "vīām",
      "vīāt",
      "vītīšu",
      "vītīsi",
      "vītīs",
      "vītīsim",
      "vītīsiet"
    ]
  },
  {
    "lemma": "sākt",
    "class": "I",
    "translation": {
      "ru": "начать",
      "uk": "почати"
    },
    "forms": [
      "sāku",
      "sāki",
      "sāk",
      "sākam",
      "sākat",
      "sāku",
      "sāki",
      "sāka",
      "sākām",
      "sākāt",
      "sākīšu",
      "sākīsi",
      "sākīs",
      "sākīsim",
      "sākīsiet"
    ]
  },
  {
    "lemma": "sākties",
    "class": "I",
    "translation": {
      "ru": "начаться",
      "uk": "початися"
    },
    "forms": [
      "sākos",
      "sākies",
      "sākas",
      "sākamies",
      "sākaties",
      "sākos",
      "sākies",
      "sākās",
      "sākāmies",
      "sākāties",
      "sākīšos",
      "sākīsies",
      "sākīsies",
      "sākīsimies",
      "sākīsieties"
    ]
  },
  {
    "lemma": "salt",
    "class": "I",
    "translation": {
      "ru": "мерзнуть",
      "uk": "мерзнути"
    },
    "forms": [
      "salstu",
      "salsti",
      "salst",
      "salstam",
      "salstat",
      "salu",
      "sali",
      "sala",
      "salām",
      "salāt",
      "salšu",
      "salši",
      "sals",
      "salsim",
      "salsiet"
    ]
  },
  {
    "lemma": "atslābt",
    "class": "I",
    "translation": {
      "ru": "расслабиться",
      "uk": "розслабитися"
    },
    "forms": [
      "atslābstu",
      "atslābsti",
      "atslābst",
      "atslābstam",
      "atslābstat",
      "atslābu",
      "atslābi",
      "atslāba",
      "atslābām",
      "atslābāt",
      "atslābšu",
      "atslābši",
      "atslābs",
      "atslābsim",
      "atslābsiet"
    ]
  },
  {
    "lemma": "birt",
    "class": "I",
    "translation": {
      "ru": "сыпаться",
      "uk": "сипатися"
    },
    "forms": [
      "birstu",
      "birsti",
      "birst",
      "birstam",
      "birstat",
      "biru",
      "biri",
      "bira",
      "birām",
      "birāt",
      "biršu",
      "birši",
      "birs",
      "birsim",
      "birsiet"
    ]
  },
  {
    "lemma": "dīgt",
    "class": "I",
    "translation": {
      "ru": "прорастать",
      "uk": "проростати"
    },
    "forms": [
      "dīgstu",
      "dīgsti",
      "dīgst",
      "dīgstam",
      "dīgstat",
      "dīgu",
      "dīgi",
      "dīga",
      "dīgām",
      "dīgāt",
      "dīgšu",
      "dīgši",
      "dīgs",
      "dīgsim",
      "dīgsiet"
    ]
  },
  {
    "lemma": "dilt",
    "class": "I",
    "translation": {
      "ru": "истончаться",
      "uk": "стоншуватися"
    },
    "forms": [
      "dilstu",
      "dilsti",
      "dilst",
      "dilstam",
      "dilstat",
      "dilu",
      "dili",
      "dila",
      "dilām",
      "dilāt",
      "dilšu",
      "dilši",
      "dils",
      "dilsim",
      "dilsiet"
    ]
  },
  {
    "lemma": "dzimt",
    "class": "I",
    "translation": {
      "ru": "рождаться",
      "uk": "народжуватися"
    },
    "forms": [
      "dzimstu",
      "dzimsti",
      "dzimst",
      "dzimstam",
      "dzimstat",
      "dzimu",
      "dzimi",
      "dzima",
      "dzimām",
      "dzimāt",
      "dzimšu",
      "dzimši",
      "dzims",
      "dzimsim",
      "dzimsiet"
    ]
  },
  {
    "lemma": "grimt",
    "class": "I",
    "translation": {
      "ru": "тонуть",
      "uk": "тонути"
    },
    "forms": [
      "grimstu",
      "grimsti",
      "grimst",
      "grimstam",
      "grimstat",
      "grimu",
      "grimi",
      "grima",
      "grimām",
      "grimāt",
      "grimšu",
      "grimši",
      "grims",
      "grimsim",
      "grimsiet"
    ]
  },
  {
    "lemma": "gurt",
    "class": "I",
    "translation": {
      "ru": "уставать",
      "uk": "втомлюватися"
    },
    "forms": [
      "gurstu",
      "gursti",
      "gurst",
      "gurstam",
      "gurstat",
      "guru",
      "guri",
      "gura",
      "gurām",
      "gurāt",
      "guršu",
      "gurši",
      "gurs",
      "gursim",
      "gursiet"
    ]
  },
  {
    "lemma": "ģībt",
    "class": "I",
    "translation": {
      "ru": "падать в обморок",
      "uk": "непритомніти"
    },
    "forms": [
      "ģībstu",
      "ģībsti",
      "ģībst",
      "ģībstam",
      "ģībstat",
      "ģību",
      "ģībi",
      "ģība",
      "ģībām",
      "ģībāt",
      "ģībšu",
      "ģībši",
      "ģībs",
      "ģībsim",
      "ģībsiet"
    ]
  },
  {
    "lemma": "īgt",
    "class": "I",
    "translation": {
      "ru": "сердиться",
      "uk": "сердитися"
    },
    "forms": [
      "īgstu",
      "īgsti",
      "īgst",
      "īgstam",
      "īgstat",
      "īgu",
      "īgi",
      "īga",
      "īgām",
      "īgāt",
      "īgšu",
      "īgši",
      "īgs",
      "īgsim",
      "īgsiet"
    ]
  },
  {
    "lemma": "ietilpt",
    "class": "I",
    "translation": {
      "ru": "помещаться",
      "uk": "вміщатися"
    },
    "forms": [
      "ietilpstu",
      "ietilpsti",
      "ietilpst",
      "ietilpstam",
      "ietilpstat",
      "ietilpu",
      "ietilpi",
      "ietilpa",
      "ietilpām",
      "ietilpāt",
      "ietilpšu",
      "ietilpši",
      "ietilps",
      "ietilpsim",
      "ietilpsiet"
    ]
  },
  {
    "lemma": "ilgt",
    "class": "I",
    "translation": {
      "ru": "длиться",
      "uk": "тривати"
    },
    "forms": [
      "ilgstu",
      "ilgsti",
      "ilgst",
      "ilgstam",
      "ilgstat",
      "ilgu",
      "ilgi",
      "ilga",
      "ilgām",
      "ilgāt",
      "ilgšu",
      "ilgši",
      "ilgs",
      "ilgsim",
      "ilgsiet"
    ]
  },
  {
    "lemma": "kvēpt",
    "class": "I",
    "translation": {
      "ru": "пылать",
      "uk": "палати"
    },
    "forms": [
      "kvēpstu",
      "kvēpsti",
      "kvēpst",
      "kvēpstam",
      "kvēpstat",
      "kvēpu",
      "kvēpi",
      "kvēpa",
      "kvēpām",
      "kvēpāt",
      "kvēpšu",
      "kvēpši",
      "kvēps",
      "kvēpsim",
      "kvēpsiet"
    ]
  },
  {
    "lemma": "līkt",
    "class": "I",
    "translation": {
      "ru": "гнуться",
      "uk": "гнутися"
    },
    "forms": [
      "līkstu",
      "līksti",
      "līkst",
      "līkstam",
      "līkstat",
      "līku",
      "līki",
      "līka",
      "līkām",
      "līkāt",
      "līkšu",
      "līkši",
      "līks",
      "līksim",
      "līksiet"
    ]
  },
  {
    "lemma": "ļimt",
    "class": "I",
    "translation": {
      "ru": "слабеть",
      "uk": "слабнути"
    },
    "forms": [
      "ļimstu",
      "ļimsti",
      "ļimst",
      "ļimstam",
      "ļimstat",
      "ļimu",
      "ļimi",
      "ļima",
      "ļimām",
      "ļimāt",
      "ļimšu",
      "ļimši",
      "ļims",
      "ļimsim",
      "ļimsiet"
    ]
  },
  {
    "lemma": "mirkt",
    "class": "I",
    "translation": {
      "ru": "мокнуть",
      "uk": "мокнути"
    },
    "forms": [
      "mirkstu",
      "mirksti",
      "mirkst",
      "mirkstam",
      "mirkstat",
      "mirku",
      "mirki",
      "mirka",
      "mirkām",
      "mirkāt",
      "mirkšu",
      "mirkši",
      "mirks",
      "mirksim",
      "mirksiet"
    ]
  },
  {
    "lemma": "mirt",
    "class": "I",
    "translation": {
      "ru": "умирать",
      "uk": "вмирати"
    },
    "forms": [
      "mirstu",
      "mirsti",
      "mirst",
      "mirstam",
      "mirstat",
      "miru",
      "miri",
      "mira",
      "mirām",
      "mirāt",
      "miršu",
      "mirši",
      "mirs",
      "mirsim",
      "mirsiet"
    ]
  },
  {
    "lemma": "nīkt",
    "class": "I",
    "translation": {
      "ru": "чахнуть",
      "uk": "чахнути"
    },
    "forms": [
      "nīkstu",
      "nīksti",
      "nīkst",
      "nīkstam",
      "nīkstat",
      "nīku",
      "nīki",
      "nīka",
      "nīkām",
      "nīkāt",
      "nīkšu",
      "nīkši",
      "nīks",
      "nīksim",
      "nīksiet"
    ]
  },
  {
    "lemma": "nirt",
    "class": "I",
    "translation": {
      "ru": "нырять",
      "uk": "пірнати"
    },
    "forms": [
      "nirstu",
      "nirsti",
      "nirst",
      "nirstam",
      "nirstat",
      "niru",
      "niri",
      "nira",
      "nirām",
      "nirāt",
      "niršu",
      "nirši",
      "nirs",
      "nirsim",
      "nirsiet"
    ]
  },
  {
    "lemma": "nogurt",
    "class": "I",
    "translation": {
      "ru": "устать",
      "uk": "втомитися"
    },
    "forms": [
      "nogurstu",
      "nogursti",
      "nogurst",
      "nogurstam",
      "nogurstat",
      "noguru",
      "noguri",
      "nogura",
      "nogurām",
      "nogurāt",
      "noguršu",
      "nogurši",
      "nogurs",
      "nogursim",
      "nogursiet"
    ]
  },
  {
    "lemma": "pampt",
    "class": "I",
    "translation": {
      "ru": "пухнуть",
      "uk": "пухнути"
    },
    "forms": [
      "pampstu",
      "pampsti",
      "pampst",
      "pampstam",
      "pampstat",
      "pampu",
      "pampi",
      "pampa",
      "pampām",
      "pampāt",
      "pampšu",
      "pampši",
      "pamps",
      "pampsim",
      "pampsiet"
    ]
  },
  {
    "lemma": "plaukt",
    "class": "I",
    "translation": {
      "ru": "процветать",
      "uk": "процвітати"
    },
    "forms": [
      "plaukstu",
      "plauksti",
      "plaukst",
      "plaukstam",
      "plaukstat",
      "plauku",
      "plauki",
      "plauka",
      "plaukām",
      "plaukāt",
      "plaukšu",
      "plaukši",
      "plauks",
      "plauksim",
      "plauksiet"
    ]
  },
  {
    "lemma": "reibt",
    "class": "I",
    "translation": {
      "ru": "хмелеть",
      "uk": "хмеліти"
    },
    "forms": [
      "reibstu",
      "reibsti",
      "reibst",
      "reibstam",
      "reibstat",
      "reibu",
      "reibi",
      "reiba",
      "reibām",
      "reibāt",
      "reibšu",
      "reibši",
      "reibs",
      "reibsim",
      "reibsiet"
    ]
  },
  {
    "lemma": "rimt",
    "class": "I",
    "translation": {
      "ru": "утихать",
      "uk": "вщухати"
    },
    "forms": [
      "rimstu",
      "rimsti",
      "rimst",
      "rimstam",
      "rimstat",
      "rimu",
      "rimi",
      "rima",
      "rimām",
      "rimāt",
      "rimšu",
      "rimši",
      "rims",
      "rimsim",
      "rimsiet"
    ]
  },
  {
    "lemma": "rūgt",
    "class": "I",
    "translation": {
      "ru": "горчить",
      "uk": "гірчити"
    },
    "forms": [
      "rūgstu",
      "rūgsti",
      "rūgst",
      "rūgstam",
      "rūgstat",
      "rūgu",
      "rūgi",
      "rūga",
      "rūgām",
      "rūgāt",
      "rūgšu",
      "rūgši",
      "rūgs",
      "rūgsim",
      "rūgsiet"
    ]
  },
  {
    "lemma": "salabt",
    "class": "I",
    "translation": {
      "ru": "помириться",
      "uk": "помиритися"
    },
    "forms": [
      "salabstu",
      "salabsti",
      "salabst",
      "salabstam",
      "salabstat",
      "salabu",
      "salabi",
      "salaba",
      "salabām",
      "salabāt",
      "salabšu",
      "salabši",
      "salabs",
      "salabsim",
      "salabsiet"
    ]
  },
  {
    "lemma": "sapīkt",
    "class": "I",
    "translation": {
      "ru": "разозлиться",
      "uk": "розсердитися"
    },
    "forms": [
      "sapīkstu",
      "sapīksti",
      "sapīkst",
      "sapīkstam",
      "sapīkstat",
      "sapīku",
      "sapīki",
      "sapīka",
      "sapīkām",
      "sapīkāt",
      "sapīkšu",
      "sapīkši",
      "sapīks",
      "sapīksim",
      "sapīksiet"
    ]
  },
  {
    "lemma": "sarkt",
    "class": "I",
    "translation": {
      "ru": "краснеть",
      "uk": "червоніти"
    },
    "forms": [
      "sarkstu",
      "sarksti",
      "sarkst",
      "sarkstam",
      "sarkstat",
      "sarku",
      "sarki",
      "sarka",
      "sarkām",
      "sarkāt",
      "sarkšu",
      "sarkši",
      "sarks",
      "sarksim",
      "sarksiet"
    ]
  },
  {
    "lemma": "saslimt",
    "class": "I",
    "translation": {
      "ru": "заболеть",
      "uk": "захворіти"
    },
    "forms": [
      "saslimstu",
      "saslimsti",
      "saslimst",
      "saslimstam",
      "saslimstat",
      "saslimu",
      "saslimi",
      "saslima",
      "saslimām",
      "saslimāt",
      "saslimšu",
      "saslimši",
      "saslims",
      "saslimsim",
      "saslimsiet"
    ]
  },
  {
    "lemma": "sastingt",
    "class": "I",
    "translation": {
      "ru": "застыть",
      "uk": "застигнути"
    },
    "forms": [
      "sastingstu",
      "sastingsti",
      "sastingst",
      "sastingstam",
      "sastingstat",
      "sastingu",
      "sastingi",
      "sastinga",
      "sastingām",
      "sastingāt",
      "sastingšu",
      "sastingši",
      "sastings",
      "sastingsim",
      "sastingsiet"
    ]
  },
  {
    "lemma": "sīkt",
    "class": "I",
    "translation": {
      "ru": "редеть",
      "uk": "рідшати"
    },
    "forms": [
      "sīkstu",
      "sīksti",
      "sīkst",
      "sīkstam",
      "sīkstat",
      "sīku",
      "sīki",
      "sīka",
      "sīkām",
      "sīkāt",
      "sīkšu",
      "sīkši",
      "sīks",
      "sīksim",
      "sīksiet"
    ]
  },
  {
    "lemma": "silt",
    "class": "I",
    "translation": {
      "ru": "теплеть",
      "uk": "теплішати"
    },
    "forms": [
      "silstu",
      "silsti",
      "silst",
      "silstam",
      "silstat",
      "silu",
      "sili",
      "sila",
      "silām",
      "silāt",
      "silšu",
      "silši",
      "sils",
      "silsim",
      "silsiet"
    ]
  },
  {
    "lemma": "sirgt",
    "class": "I",
    "translation": {
      "ru": "хворать",
      "uk": "хворіти"
    },
    "forms": [
      "sirgstu",
      "sirgsti",
      "sirgst",
      "sirgstam",
      "sirgstat",
      "sirgu",
      "sirgi",
      "sirga",
      "sirgām",
      "sirgāt",
      "sirgšu",
      "sirgši",
      "sirgs",
      "sirgsim",
      "sirgsiet"
    ]
  },
  {
    "lemma": "skābt",
    "class": "I",
    "translation": {
      "ru": "киснуть",
      "uk": "киснути"
    },
    "forms": [
      "skābstu",
      "skābsti",
      "skābst",
      "skābstam",
      "skābstat",
      "skābu",
      "skābi",
      "skāba",
      "skābām",
      "skābāt",
      "skābšu",
      "skābši",
      "skābs",
      "skābsim",
      "skābsiet"
    ]
  },
  {
    "lemma": "skumt",
    "class": "I",
    "translation": {
      "ru": "печалиться",
      "uk": "сумувати"
    },
    "forms": [
      "skumstu",
      "skumsti",
      "skumst",
      "skumstam",
      "skumstat",
      "skumu",
      "skumi",
      "skuma",
      "skumām",
      "skumāt",
      "skumšu",
      "skumši",
      "skums",
      "skumsim",
      "skumsiet"
    ]
  },
  {
    "lemma": "skurbt",
    "class": "I",
    "translation": {
      "ru": "пьянеть",
      "uk": "п'яніти"
    },
    "forms": [
      "skurbstu",
      "skurbsti",
      "skurbst",
      "skurbstam",
      "skurbstat",
      "skurbu",
      "skurbi",
      "skurba",
      "skurbām",
      "skurbāt",
      "skurbšu",
      "skurbši",
      "skurbs",
      "skurbsim",
      "skurbsiet"
    ]
  },
  {
    "lemma": "slābt",
    "class": "I",
    "translation": {
      "ru": "слабеть",
      "uk": "слабшати"
    },
    "forms": [
      "slābstu",
      "slābsti",
      "slābst",
      "slābstam",
      "slābstat",
      "slābu",
      "slābi",
      "slāba",
      "slābām",
      "slābāt",
      "slābšu",
      "slābši",
      "slābs",
      "slābsim",
      "slābsiet"
    ]
  },
  {
    "lemma": "slāpt",
    "class": "I",
    "translation": {
      "ru": "задыхаться",
      "uk": "задихатися"
    },
    "forms": [
      "slāpstu",
      "slāpsti",
      "slāpst",
      "slāpstam",
      "slāpstat",
      "slāpu",
      "slāpi",
      "slāpa",
      "slāpām",
      "slāpāt",
      "slāpšu",
      "slāpši",
      "slāps",
      "slāpsim",
      "slāpsiet"
    ]
  },
  {
    "lemma": "slīgt",
    "class": "I",
    "translation": {
      "ru": "погружаться",
      "uk": "занурюватися"
    },
    "forms": [
      "slīgstu",
      "slīgsti",
      "slīgst",
      "slīgstam",
      "slīgstat",
      "slīgu",
      "slīgi",
      "slīga",
      "slīgām",
      "slīgāt",
      "slīgšu",
      "slīgši",
      "slīgs",
      "slīgsim",
      "slīgsiet"
    ]
  },
  {
    "lemma": "slīkt",
    "class": "I",
    "translation": {
      "ru": "тонуть",
      "uk": "тонути"
    },
    "forms": [
      "slīkstu",
      "slīksti",
      "slīkst",
      "slīkstam",
      "slīkstat",
      "slīku",
      "slīki",
      "slīka",
      "slīkām",
      "slīkāt",
      "slīkšu",
      "slīkši",
      "slīks",
      "slīksim",
      "slīksiet"
    ]
  },
  {
    "lemma": "sprāgt",
    "class": "I",
    "translation": {
      "ru": "взрываться",
      "uk": "вибухати"
    },
    "forms": [
      "sprāgstu",
      "sprāgsti",
      "sprāgst",
      "sprāgstam",
      "sprāgstat",
      "sprāgu",
      "sprāgi",
      "sprāga",
      "sprāgām",
      "sprāgāt",
      "sprāgšu",
      "sprāgši",
      "sprāgs",
      "sprāgsim",
      "sprāgsiet"
    ]
  },
  {
    "lemma": "springt",
    "class": "I",
    "translation": {
      "ru": "трескаться",
      "uk": "тріскатися"
    },
    "forms": [
      "springstu",
      "springsti",
      "springst",
      "springstam",
      "springstat",
      "springu",
      "springi",
      "springa",
      "springām",
      "springāt",
      "springšu",
      "springši",
      "springs",
      "springsim",
      "springsiet"
    ]
  },
  {
    "lemma": "stingt",
    "class": "I",
    "translation": {
      "ru": "коченеть",
      "uk": "деревеніти"
    },
    "forms": [
      "stingstu",
      "stingsti",
      "stingst",
      "stingstam",
      "stingstat",
      "stingu",
      "stingi",
      "stinga",
      "stingām",
      "stingāt",
      "stingšu",
      "stingši",
      "stings",
      "stingsim",
      "stingsiet"
    ]
  },
  {
    "lemma": "strēgt",
    "class": "I",
    "translation": {
      "ru": "томиться",
      "uk": "томитися"
    },
    "forms": [
      "strēgstu",
      "strēgsti",
      "strēgst",
      "strēgstam",
      "strēgstat",
      "strēgu",
      "strēgi",
      "strēga",
      "strēgām",
      "strēgāt",
      "strēgšu",
      "strēgši",
      "strēgs",
      "strēgsim",
      "strēgsiet"
    ]
  },
  {
    "lemma": "stulbt",
    "class": "I",
    "translation": {
      "ru": "тупеть",
      "uk": "тупіти"
    },
    "forms": [
      "stulbstu",
      "stulbsti",
      "stulbst",
      "stulbstam",
      "stulbstat",
      "stulbu",
      "stulbi",
      "stulba",
      "stulbām",
      "stulbāt",
      "stulbšu",
      "stulbši",
      "stulbs",
      "stulbsim",
      "stulbsiet"
    ]
  },
  {
    "lemma": "svilt",
    "class": "I",
    "translation": {
      "ru": "жечься",
      "uk": "пектися"
    },
    "forms": [
      "svilstu",
      "svilsti",
      "svilst",
      "svilstam",
      "svilstat",
      "svilu",
      "svili",
      "svila",
      "svilām",
      "svilāt",
      "svilšu",
      "svilši",
      "svils",
      "svilsim",
      "svilsiet"
    ]
  },
  {
    "lemma": "tilpt",
    "class": "I",
    "translation": {
      "ru": "вмещаться",
      "uk": "вміщатися"
    },
    "forms": [
      "tilpstu",
      "tilpsti",
      "tilpst",
      "tilpstam",
      "tilpstat",
      "tilpu",
      "tilpi",
      "tilpa",
      "tilpām",
      "tilpāt",
      "tilpšu",
      "tilpši",
      "tilps",
      "tilpsim",
      "tilpsiet"
    ]
  },
  {
    "lemma": "tirpt",
    "class": "I",
    "translation": {
      "ru": "неметь",
      "uk": "терпнути"
    },
    "forms": [
      "tirpstu",
      "tirpsti",
      "tirpst",
      "tirpstam",
      "tirpstat",
      "tirpu",
      "tirpi",
      "tirpa",
      "tirpām",
      "tirpāt",
      "tirpšu",
      "tirpši",
      "tirps",
      "tirpsim",
      "tirpsiet"
    ]
  },
  {
    "lemma": "trūkt",
    "class": "I",
    "translation": {
      "ru": "не хватать",
      "uk": "бракувати"
    },
    "forms": [
      "trūkstu",
      "trūksti",
      "trūkst",
      "trūkstam",
      "trūkstat",
      "trūku",
      "trūki",
      "trūka",
      "trūkām",
      "trūkāt",
      "trūkšu",
      "trūkši",
      "trūks",
      "trūksim",
      "trūksiet"
    ]
  },
  {
    "lemma": "tūkt",
    "class": "I",
    "translation": {
      "ru": "пухнуть",
      "uk": "пухнути"
    },
    "forms": [
      "tūkstu",
      "tūksti",
      "tūkst",
      "tūkstam",
      "tūkstat",
      "tūku",
      "tūki",
      "tūka",
      "tūkām",
      "tūkāt",
      "tūkšu",
      "tūkši",
      "tūks",
      "tūksim",
      "tūksiet"
    ]
  },
  {
    "lemma": "tvīkt",
    "class": "I",
    "translation": {
      "ru": "тлеть",
      "uk": "тліти"
    },
    "forms": [
      "tvīkstu",
      "tvīksti",
      "tvīkst",
      "tvīkstam",
      "tvīkstat",
      "tvīku",
      "tvīki",
      "tvīka",
      "tvīkām",
      "tvīkāt",
      "tvīkšu",
      "tvīksi",
      "tvīks",
      "tvīksim",
      "tvīksiet"
    ]
  },
  {
    "lemma": "vārgt",
    "class": "I",
    "translation": {
      "ru": "чахнуть",
      "uk": "чахнути"
    },
    "forms": [
      "vārgstu",
      "vārgsti",
      "vārgst",
      "vārgstam",
      "vārgstat",
      "vārgu",
      "vārgi",
      "vārga",
      "vārgām",
      "vārgāt",
      "vārgšu",
      "vārgsi",
      "vārgs",
      "vārgsim",
      "vārgsiet"
    ]
  },
  {
    "lemma": "žilbt",
    "class": "I",
    "translation": {
      "ru": "слепнуть",
      "uk": "сліпнути"
    },
    "forms": [
      "žilbstu",
      "žilbsti",
      "žilbst",
      "žilbstam",
      "žilbstat",
      "žilbu",
      "žilbi",
      "žilba",
      "žilbām",
      "žilbāt",
      "žilbšu",
      "žilbsi",
      "žilbs",
      "žilbsim",
      "žilbsiet"
    ]
  },
  {
    "lemma": "segt",
    "class": "I",
    "translation": {
      "ru": "накрывать",
      "uk": "накривати"
    },
    "forms": [
      "sedzu",
      "sedz",
      "sedz",
      "sedzam",
      "sedzat",
      "sedzu",
      "sedzi",
      "sedza",
      "sedzām",
      "sedzāt",
      "segšu",
      "segsi",
      "segs",
      "segsim",
      "segsiet"
    ]
  },
  {
    "lemma": "smelgt",
    "class": "I",
    "translation": {
      "ru": "ныть",
      "uk": "нити"
    },
    "forms": [
      "smeldzu",
      "smeldz",
      "smeldz",
      "smeldzam",
      "smeldzat",
      "smeldzu",
      "smeldzi",
      "smeldza",
      "smeldzām",
      "smeldzāt",
      "smelgšu",
      "smelgsi",
      "smelgs",
      "smelgsim",
      "smelgsiet"
    ]
  },
  {
    "lemma": "segties",
    "class": "I",
    "translation": {
      "ru": "накрываться",
      "uk": "накриватися"
    },
    "forms": [
      "sedzos",
      "sedzies",
      "sedzas",
      "sedzamies",
      "sedzaties",
      "sedzos",
      "sedzies",
      "sedzās",
      "sedzāmies",
      "sedzāties",
      "segšos",
      "segsies",
      "segsies",
      "segsimies",
      "segsieties"
    ]
  },
  {
    "lemma": "dergties",
    "class": "I",
    "translation": {
      "ru": "насмехаться",
      "uk": "насміхатися"
    },
    "forms": [
      "derdzos",
      "derdzies",
      "derdzas",
      "derdzamies",
      "derdzaties",
      "derdzos",
      "derdzies",
      "derdzās",
      "derdzāmies",
      "derdzāties",
      "dergšos",
      "dergsies",
      "dergsies",
      "dergsimies",
      "dergsieties"
    ]
  },
  {
    "lemma": "sist",
    "class": "I",
    "translation": {
      "ru": "бить",
      "uk": "бити"
    },
    "forms": [
      "situ",
      "sit",
      "sit",
      "sitam",
      "sitat",
      "situ",
      "siti",
      "sita",
      "sitām",
      "sitāt",
      "sitīšu",
      "sitīsi",
      "sitīs",
      "sitīsim",
      "sitīsiet"
    ]
  },
  {
    "lemma": "skriet",
    "class": "irregular",
    "translation": {
      "ru": "бежать",
      "uk": "бігти"
    },
    "forms": [
      "skrienu",
      "skrien",
      "skrien",
      "skrienam",
      "skrienat",
      "skrēju",
      "skrēji",
      "skrēja",
      "skrējām",
      "skrējāt",
      "skriešu",
      "skriesi",
      "skries",
      "skriesim",
      "skriesiet"
    ]
  },
  {
    "lemma": "siet",
    "class": "irregular",
    "translation": {
      "ru": "вязать",
      "uk": "в'язати"
    },
    "forms": [
      "sienu",
      "sien",
      "sien",
      "sienam",
      "sienat",
      "sēju",
      "sēji",
      "sēja",
      "sējām",
      "sējāt",
      "siešu",
      "siesi",
      "sies",
      "siesim",
      "siesiet"
    ]
  },
  {
    "lemma": "sliet",
    "class": "irregular",
    "translation": {
      "ru": "воздвигать",
      "uk": "воздвигати"
    },
    "forms": [
      "slienu",
      "slien",
      "slien",
      "slienam",
      "slienat",
      "slēju",
      "slēji",
      "slēja",
      "slējām",
      "slējāt",
      "sliešu",
      "sliesi",
      "slies",
      "sliesim",
      "sliesiet"
    ]
  },
  {
    "lemma": "slēgt",
    "class": "I",
    "translation": {
      "ru": "закрывать",
      "uk": "закривати"
    },
    "forms": [
      "slēdzu",
      "slēdz",
      "slēdz",
      "slēdzam",
      "slēdzat",
      "slēdzu",
      "slēdzi",
      "slēdza",
      "slēdzām",
      "slēdzāt",
      "slēgšu",
      "slēgsi",
      "slēgs",
      "slēgsim",
      "slēgsiet"
    ]
  },
  {
    "lemma": "jēgt",
    "class": "I",
    "translation": {
      "ru": "соображать",
      "uk": "тямити"
    },
    "forms": [
      "jēdzu",
      "jēdz",
      "jēdz",
      "jēdzam",
      "jēdzat",
      "jēdzu",
      "jēdzi",
      "jēdza",
      "jēdzām",
      "jēdzāt",
      "jēgšu",
      "jēgsi",
      "jēgs",
      "jēgsim",
      "jēgsiet"
    ]
  },
  {
    "lemma": "mēgt",
    "class": "I",
    "translation": {
      "ru": "сметь",
      "uk": "сміти"
    },
    "forms": [
      "mēdzu",
      "mēdz",
      "mēdz",
      "mēdzam",
      "mēdzat",
      "mēdzu",
      "mēdzi",
      "mēdza",
      "mēdzām",
      "mēdzāt",
      "mēgšu",
      "mēgsi",
      "mēgs",
      "mēgsim",
      "mēgsiet"
    ]
  },
  {
    "lemma": "slēgties",
    "class": "I",
    "translation": {
      "ru": "закрываться",
      "uk": "закриватися"
    },
    "forms": [
      "slēdzos",
      "slēdzies",
      "slēdzas",
      "slēdzamies",
      "slēdzaties",
      "slēdzos",
      "slēdzies",
      "slēdzās",
      "slēdzāmies",
      "slēdzāties",
      "slēgšos",
      "slēgsies",
      "slēgsies",
      "slēgsimies",
      "slēgsieties"
    ]
  },
  {
    "lemma": "noslēgties",
    "class": "I",
    "translation": {
      "ru": "замыкаться",
      "uk": "замикатися"
    },
    "forms": [
      "noslēdzos",
      "noslēdzies",
      "noslēdzas",
      "noslēdzamies",
      "noslēdzaties",
      "noslēdzos",
      "noslēdzies",
      "noslēdzās",
      "noslēdzāmies",
      "noslēdzāties",
      "noslēgšos",
      "noslēgsies",
      "noslēgsies",
      "noslēgsimies",
      "noslēgsieties"
    ]
  },
  {
    "lemma": "slēpt",
    "class": "I",
    "translation": {
      "ru": "прятать",
      "uk": "ховати"
    },
    "forms": [
      "slēpju",
      "slēp",
      "slēpj",
      "slēpjam",
      "slēpjat",
      "slēpu",
      "slēpi",
      "slēpa",
      "slēpām",
      "slēpāt",
      "slēpšu",
      "slēpsi",
      "slēps",
      "slēpsim",
      "slēpsiet"
    ]
  },
  {
    "lemma": "tērpt",
    "class": "I",
    "translation": {
      "ru": "одевать",
      "uk": "одягати"
    },
    "forms": [
      "tērpju",
      "tērp",
      "tērpj",
      "tērpjam",
      "tērpjat",
      "tērpu",
      "tērpi",
      "tērpa",
      "tērpām",
      "tērpāt",
      "tērpšu",
      "tērpsi",
      "tērps",
      "tērpsim",
      "tērpsiet"
    ]
  },
  {
    "lemma": "vērpt",
    "class": "I",
    "translation": {
      "ru": "прясть",
      "uk": "прясти"
    },
    "forms": [
      "vērpju",
      "vērp",
      "vērpj",
      "vērpjam",
      "vērpjat",
      "vērpu",
      "vērpi",
      "vērpa",
      "vērpām",
      "vērpāt",
      "vērpšu",
      "vērpsi",
      "vērps",
      "vērpsim",
      "vērpsiet"
    ]
  },
  {
    "lemma": "slēpties",
    "class": "I",
    "translation": {
      "ru": "прятаться",
      "uk": "ховатися"
    },
    "forms": [
      "slēpjos",
      "slēpies",
      "slēpjas",
      "slēpjamies",
      "slēpjaties",
      "slēpos",
      "slēpies",
      "slēpās",
      "slēpāmies",
      "slēpāties",
      "slēpšos",
      "slēpsies",
      "slēpsies",
      "slēpsimies",
      "slēpsieties"
    ]
  },
  {
    "lemma": "atkāpties",
    "class": "I",
    "translation": {
      "ru": "отступать",
      "uk": "відступати"
    },
    "forms": [
      "atkāpjos",
      "atkāpies",
      "atkāpjas",
      "atkāpjamies",
      "atkāpjaties",
      "atkāpos",
      "atkāpies",
      "atkāpās",
      "atkāpāmies",
      "atkāpāties",
      "atkāpšos",
      "atkāpsies",
      "atkāpsies",
      "atkāpsimies",
      "atkāpsieties"
    ]
  },
  {
    "lemma": "smieties",
    "class": "irregular",
    "translation": {
      "ru": "смеяться",
      "uk": "сміятися"
    },
    "forms": [
      "smejos",
      "smejies",
      "smejas",
      "smejamies",
      "smejaties",
      "smējos",
      "smējies",
      "smējās",
      "smējāmies",
      "smējāties",
      "smiešos",
      "smiesies",
      "smiesies",
      "smiesimies",
      "smiesieties"
    ]
  },
  {
    "lemma": "spēt",
    "class": "II",
    "translation": {
      "ru": "мочь",
      "uk": "могти"
    },
    "forms": [
      "spēju",
      "spēj",
      "spēj",
      "spējam",
      "spējat",
      "spēju",
      "spēji",
      "spēja",
      "spējām",
      "spējāt",
      "spēšu",
      "spēsi",
      "spēs",
      "spēsim",
      "spēsiet"
    ]
  },
  {
    "lemma": "dēt",
    "class": "II",
    "translation": {
      "ru": "нести яйца",
      "uk": "нести яйця"
    },
    "forms": [
      "dēju",
      "dēj",
      "dēj",
      "dējam",
      "dējat",
      "dēju",
      "dēji",
      "dēja",
      "dējām",
      "dējāt",
      "dēšu",
      "dēsi",
      "dēs",
      "dēsim",
      "dēsiet"
    ]
  },
  {
    "lemma": "paspēt",
    "class": "II",
    "translation": {
      "ru": "успеть",
      "uk": "встигнути"
    },
    "forms": [
      "paspēju",
      "paspēj",
      "paspēj",
      "paspējam",
      "paspējat",
      "paspēju",
      "paspēji",
      "paspēja",
      "paspējām",
      "paspējāt",
      "paspēšu",
      "paspēsi",
      "paspēs",
      "paspēsim",
      "paspēsiet"
    ]
  },
  {
    "lemma": "pārspēt",
    "class": "II",
    "translation": {
      "ru": "превзойти",
      "uk": "перевершити"
    },
    "forms": [
      "pārspēju",
      "pārspēj",
      "pārspēj",
      "pārspējam",
      "pārspējat",
      "pārspēju",
      "pārspēji",
      "pārspēja",
      "pārspējām",
      "pārspējāt",
      "pārspēšu",
      "pārspēsi",
      "pārspēs",
      "pārspēsim",
      "pārspēsiet"
    ]
  },
  {
    "lemma": "sēt",
    "class": "II",
    "translation": {
      "ru": "сеять",
      "uk": "сіяти"
    },
    "forms": [
      "sēju",
      "sēj",
      "sēj",
      "sējam",
      "sējat",
      "sēju",
      "sēji",
      "sēja",
      "sējām",
      "sējāt",
      "sēšu",
      "sēsi",
      "sēs",
      "sēsim",
      "sēsiet"
    ]
  },
  {
    "lemma": "stumt",
    "class": "I",
    "translation": {
      "ru": "толкать",
      "uk": "штовхати"
    },
    "forms": [
      "stumju",
      "stum",
      "stumj",
      "stumjam",
      "stumjat",
      "stūmu",
      "stūmi",
      "stūma",
      "stūmām",
      "stūmāt",
      "stumšu",
      "stumsi",
      "stums",
      "stumsim",
      "stumsiet"
    ]
  },
  {
    "lemma": "jumt",
    "class": "I",
    "translation": {
      "ru": "крыть",
      "uk": "крити"
    },
    "forms": [
      "jumju",
      "jum",
      "jumj",
      "jumjam",
      "jumjat",
      "jūmu",
      "jūmi",
      "jūma",
      "jūmām",
      "jūmāt",
      "jumšu",
      "jumsi",
      "jums",
      "jumsim",
      "jumsiet"
    ]
  },
  {
    "lemma": "svērt",
    "class": "I",
    "translation": {
      "ru": "взвешивать",
      "uk": "зважувати"
    },
    "forms": [
      "sveru",
      "sveri",
      "sver",
      "sveram",
      "sverat",
      "svēru",
      "svēri",
      "svēra",
      "svērām",
      "svērāt",
      "svēršu",
      "svērsi",
      "svērs",
      "svērsim",
      "svērsiet"
    ]
  },
  {
    "lemma": "bērt",
    "class": "I",
    "translation": {
      "ru": "сыпать",
      "uk": "сипати"
    },
    "forms": [
      "beru",
      "beri",
      "ber",
      "beram",
      "berat",
      "bēru",
      "bēri",
      "bēra",
      "bērām",
      "bērāt",
      "bēršu",
      "bērsi",
      "bērs",
      "bērsim",
      "bērsiet"
    ]
  },
  {
    "lemma": "pērt",
    "class": "I",
    "translation": {
      "ru": "пороть",
      "uk": "пороти"
    },
    "forms": [
      "peru",
      "peri",
      "per",
      "peram",
      "perat",
      "pēru",
      "pēri",
      "pēra",
      "pērām",
      "pērāt",
      "pēršu",
      "pērsi",
      "pērs",
      "pērsim",
      "pērsiet"
    ]
  },
  {
    "lemma": "vērt",
    "class": "I",
    "translation": {
      "ru": "отворять",
      "uk": "відчиняти"
    },
    "forms": [
      "veru",
      "veri",
      "ver",
      "veram",
      "verat",
      "vēru",
      "vēri",
      "vēra",
      "vērām",
      "vērāt",
      "vēršu",
      "vērsi",
      "vērs",
      "vērsim",
      "vērsiet"
    ]
  },
  {
    "lemma": "svērties",
    "class": "I",
    "translation": {
      "ru": "взвешиваться",
      "uk": "зважуватися"
    },
    "forms": [
      "sveros",
      "sveries",
      "sveras",
      "sveramies",
      "sveraties",
      "svēros",
      "svēries",
      "svērās",
      "svērāmies",
      "svērāties",
      "svēršos",
      "svērsies",
      "svērsies",
      "svērsimies",
      "svērsieties"
    ]
  },
  {
    "lemma": "pērties",
    "class": "I",
    "translation": {
      "ru": "париться",
      "uk": "паритися"
    },
    "forms": [
      "peros",
      "peries",
      "peras",
      "peramies",
      "peraties",
      "pēros",
      "pēries",
      "pērās",
      "pērāmies",
      "pērāties",
      "pēršos",
      "pērsies",
      "pērsies",
      "pērsimies",
      "pērsieties"
    ]
  },
  {
    "lemma": "vērties",
    "class": "I",
    "translation": {
      "ru": "обращаться",
      "uk": "звертатися"
    },
    "forms": [
      "veros",
      "veries",
      "veras",
      "veramies",
      "veraties",
      "vēros",
      "vēries",
      "vērās",
      "vērāmies",
      "vērāties",
      "vēršos",
      "vērsies",
      "vērsies",
      "vērsimies",
      "vērsieties"
    ]
  },
  {
    "lemma": "šķērst",
    "class": "I",
    "translation": {
      "ru": "рассекать",
      "uk": "розсікати"
    },
    "forms": [
      "šķēržu",
      "šķērž",
      "šķērž",
      "šķēržam",
      "šķēržat",
      "šķēru",
      "šķēri",
      "šķēra",
      "šķērām",
      "šķērāt",
      "šķēršu",
      "šķērsi",
      "šķērs",
      "šķērsim",
      "šķērsiet"
    ]
  },
  {
    "lemma": "uzšķērst",
    "class": "I",
    "translation": {
      "ru": "вскрыть",
      "uk": "розітнути"
    },
    "forms": [
      "uzšķēržu",
      "uzšķērž",
      "uzšķērž",
      "uzšķēržam",
      "uzšķēržat",
      "uzšķēru",
      "uzšķēri",
      "uzšķēra",
      "uzšķērām",
      "uzšķērāt",
      "uzšķēršu",
      "uzšķērsi",
      "uzšķērs",
      "uzšķērsim",
      "uzšķērsiet"
    ]
  },
  {
    "lemma": "šķirties",
    "class": "I",
    "translation": {
      "ru": "расставаться",
      "uk": "розлучатися"
    },
    "forms": [
      "šķiros",
      "šķiries",
      "šķiras",
      "šķiramies",
      "šķiraties",
      "šķīros",
      "šķīries",
      "šķīrās",
      "šķīrāmies",
      "šķīrāties",
      "šķiršos",
      "šķirsies",
      "šķirsies",
      "šķirsimies",
      "šķirsieties"
    ]
  },
  {
    "lemma": "atšķirties",
    "class": "I",
    "translation": {
      "ru": "отличаться",
      "uk": "відрізнятися"
    },
    "forms": [
      "atšķiros",
      "atšķiries",
      "atšķiras",
      "atšķiramies",
      "atšķiraties",
      "atšķīros",
      "atšķīries",
      "atšķīrās",
      "atšķīrāmies",
      "atšķīrāties",
      "atšķiršos",
      "atšķirsies",
      "atšķirsies",
      "atšķirsimies",
      "atšķirsieties"
    ]
  },
  {
    "lemma": "pieskarties",
    "class": "I",
    "translation": {
      "ru": "касаться",
      "uk": "торкатися"
    },
    "forms": [
      "pieskaros",
      "pieskaries",
      "pieskaras",
      "pieskaramies",
      "pieskaraties",
      "pieskāros",
      "pieskāries",
      "pieskārās",
      "pieskārāmies",
      "pieskārāties",
      "pieskaršos",
      "pieskarsies",
      "pieskarsies",
      "pieskarsimies",
      "pieskarsieties"
    ]
  },
  {
    "lemma": "saskarties",
    "class": "I",
    "translation": {
      "ru": "сталкиваться",
      "uk": "стикатися"
    },
    "forms": [
      "saskaros",
      "saskaries",
      "saskaras",
      "saskaramies",
      "saskaraties",
      "saskāros",
      "saskāries",
      "saskārās",
      "saskārāmies",
      "saskārāties",
      "saskaršos",
      "saskarsies",
      "saskarsies",
      "saskarsimies",
      "saskarsieties"
    ]
  },
  {
    "lemma": "šķist",
    "class": "irregular",
    "translation": {
      "ru": "казаться",
      "uk": "здаватися"
    },
    "forms": [
      "šķietu",
      "šķieti",
      "šķiet",
      "šķietam",
      "šķietat",
      "šķitu",
      "šķiti",
      "šķita",
      "šķitām",
      "šķitāt",
      "šķitīšu",
      "šķitīsi",
      "šķitīs",
      "šķitīsim",
      "šķitīsiet"
    ]
  },
  {
    "lemma": "šūt",
    "class": "II",
    "translation": {
      "ru": "шить",
      "uk": "шити"
    },
    "forms": [
      "šuju",
      "šuj",
      "šuj",
      "šujam",
      "šujat",
      "šuvu",
      "šuvi",
      "šuva",
      "šuvām",
      "šuvāt",
      "šūšu",
      "šūsi",
      "šūs",
      "šūsim",
      "šūsiet"
    ]
  },
  {
    "lemma": "skūt",
    "class": "II",
    "translation": {
      "ru": "брить",
      "uk": "голити"
    },
    "forms": [
      "skuju",
      "skuj",
      "skuj",
      "skujam",
      "skujat",
      "skuvu",
      "skuvi",
      "skuva",
      "skuvām",
      "skuvāt",
      "skūšu",
      "skūsi",
      "skūs",
      "skūsim",
      "skūsiet"
    ]
  },
  {
    "lemma": "tikt",
    "class": "irregular",
    "translation": {
      "ru": "попасть",
      "uk": "потрапити"
    },
    "forms": [
      "tieku",
      "tiec",
      "tiek",
      "tiekam",
      "tiekat",
      "tiku",
      "tiki",
      "tika",
      "tikām",
      "tikāt",
      "tikšu",
      "tiksi",
      "tiks",
      "tiksim",
      "tiksiet"
    ]
  },
  {
    "lemma": "iztikt",
    "class": "irregular",
    "translation": {
      "ru": "обходиться",
      "uk": "обходитися"
    },
    "forms": [
      "iztieku",
      "iztiec",
      "iztiek",
      "iztiekam",
      "iztiekat",
      "iztiku",
      "iztiki",
      "iztika",
      "iztikām",
      "iztikāt",
      "iztikšu",
      "iztiksi",
      "iztiks",
      "iztiksim",
      "iztiksiet"
    ]
  },
  {
    "lemma": "likt",
    "class": "irregular",
    "translation": {
      "ru": "класть",
      "uk": "класти"
    },
    "forms": [
      "lieku",
      "liec",
      "liek",
      "liekam",
      "liekat",
      "liku",
      "liki",
      "lika",
      "likām",
      "likāt",
      "likšu",
      "liksi",
      "liks",
      "liksim",
      "liksiet"
    ]
  },
  {
    "lemma": "notikt",
    "class": "irregular",
    "translation": {
      "ru": "происходить",
      "uk": "відбуватися"
    },
    "forms": [
      "notieku",
      "notiec",
      "notiek",
      "notiekam",
      "notiekat",
      "notiku",
      "notiki",
      "notika",
      "notikām",
      "notikāt",
      "notikšu",
      "notiksi",
      "notiks",
      "notiksim",
      "notiksiet"
    ]
  },
  {
    "lemma": "palikt",
    "class": "irregular",
    "translation": {
      "ru": "оставаться",
      "uk": "залишатися"
    },
    "forms": [
      "palieku",
      "paliec",
      "paliek",
      "paliekam",
      "paliekat",
      "paliku",
      "paliki",
      "palika",
      "palikām",
      "palikāt",
      "palikšu",
      "paliksi",
      "paliks",
      "paliksim",
      "paliksiet"
    ]
  },
  {
    "lemma": "pietikt",
    "class": "irregular",
    "translation": {
      "ru": "хватать (быть достаточно)",
      "uk": "вистачати"
    },
    "forms": [
      "pietieku",
      "pietiec",
      "pietiek",
      "pietiekam",
      "pietiekat",
      "pietiku",
      "pietiki",
      "pietika",
      "pietikām",
      "pietikāt",
      "pietikšu",
      "pietiksi",
      "pietiks",
      "pietiksim",
      "pietiksiet"
    ]
  },
  {
    "lemma": "satikt",
    "class": "irregular",
    "translation": {
      "ru": "встретить",
      "uk": "зустріти"
    },
    "forms": [
      "satieku",
      "satiec",
      "satiek",
      "satiekam",
      "satiekat",
      "satiku",
      "satiki",
      "satika",
      "satikām",
      "satikāt",
      "satikšu",
      "satiksi",
      "satiks",
      "satiksim",
      "satiksiet"
    ]
  },
  {
    "lemma": "tikties",
    "class": "irregular",
    "translation": {
      "ru": "встречаться",
      "uk": "зустрічатися"
    },
    "forms": [
      "tiekos",
      "tiecies",
      "tiekas",
      "tiekamies",
      "tiekaties",
      "tikos",
      "tikies",
      "tikās",
      "tikāmies",
      "tikāties",
      "tikšos",
      "tiksies",
      "tiksies",
      "tiksimies",
      "tiksieties"
    ]
  },
  {
    "lemma": "izlikties",
    "class": "irregular",
    "translation": {
      "ru": "притворяться",
      "uk": "прикидатися"
    },
    "forms": [
      "izliekos",
      "izliecies",
      "izliekas",
      "izliekamies",
      "izliekaties",
      "izlikos",
      "izlikies",
      "izlikās",
      "izlikāmies",
      "izlikāties",
      "izlikšos",
      "izliksies",
      "izliksies",
      "izliksimies",
      "izliksieties"
    ]
  },
  {
    "lemma": "likties",
    "class": "irregular",
    "translation": {
      "ru": "казаться",
      "uk": "здаватися"
    },
    "forms": [
      "liekos",
      "liecies",
      "liekas",
      "liekamies",
      "liekaties",
      "likos",
      "likies",
      "likās",
      "likāmies",
      "likāties",
      "likšos",
      "liksies",
      "liksies",
      "liksimies",
      "liksieties"
    ]
  },
  {
    "lemma": "trenkt",
    "class": "I",
    "translation": {
      "ru": "гнать",
      "uk": "гнати"
    },
    "forms": [
      "trencu",
      "trenc",
      "trenc",
      "trencam",
      "trencat",
      "trencu",
      "trenci",
      "trenca",
      "trencām",
      "trencāt",
      "trenkšu",
      "trenksi",
      "trenks",
      "trenksim",
      "trenksiet"
    ]
  },
  {
    "lemma": "lenkt",
    "class": "I",
    "translation": {
      "ru": "осаждать",
      "uk": "облягати"
    },
    "forms": [
      "lencu",
      "lenc",
      "lenc",
      "lencam",
      "lencat",
      "lencu",
      "lenci",
      "lenca",
      "lencām",
      "lencāt",
      "lenkšu",
      "lenksi",
      "lenks",
      "lenksim",
      "lenksiet"
    ]
  },
  {
    "lemma": "uzņemties",
    "class": "irregular",
    "translation": {
      "ru": "взять на себя",
      "uk": "взятися (за)"
    },
    "forms": [
      "uzņemos",
      "uzņemies",
      "uzņemas",
      "uzņemamies",
      "uzņematies",
      "uzņēmos",
      "uzņēmies",
      "uzņēmās",
      "uzņēmāmies",
      "uzņēmāties",
      "uzņemšos",
      "uzņemsies",
      "uzņemsies",
      "uzņemsimies",
      "uzņemsieties"
    ]
  },
  {
    "lemma": "vest",
    "class": "I",
    "translation": {
      "ru": "вести",
      "uk": "вести"
    },
    "forms": [
      "vedu",
      "ved",
      "ved",
      "vedam",
      "vedat",
      "vedu",
      "vedi",
      "veda",
      "vedām",
      "vedāt",
      "vedīšu",
      "vedīsi",
      "vedīs",
      "vedīsim",
      "vedīsiet"
    ]
  },
  {
    "lemma": "ēst",
    "class": "irregular",
    "translation": {
      "ru": "есть",
      "uk": "їсти"
    },
    "forms": [
      "ēdu",
      "ēd",
      "ēd",
      "ēdam",
      "ēdat",
      "ēdu",
      "ēdi",
      "ēda",
      "ēdām",
      "ēdāt",
      "ēdīšu",
      "ēdīsi",
      "ēdīs",
      "ēdīsim",
      "ēdīsiet"
    ]
  },
  {
    "lemma": "vilkt",
    "class": "irregular",
    "translation": {
      "ru": "тянуть",
      "uk": "тягти"
    },
    "forms": [
      "velku",
      "velc",
      "velk",
      "velkam",
      "velkat",
      "vilku",
      "vilki",
      "vilka",
      "vilkām",
      "vilkāt",
      "vilkšu",
      "vilksi",
      "vilks",
      "vilksim",
      "vilksiet"
    ]
  },
  {
    "lemma": "zagt",
    "class": "I",
    "translation": {
      "ru": "красть",
      "uk": "красти"
    },
    "forms": [
      "zogu",
      "zodz",
      "zog",
      "zogam",
      "zogat",
      "zagu",
      "zagi",
      "zaga",
      "zagām",
      "zagāt",
      "zagšu",
      "zagsi",
      "zags",
      "zagsim",
      "zagsiet"
    ]
  },
  {
    "lemma": "sastapt",
    "class": "irregular",
    "translation": {
      "ru": "встретить",
      "uk": "зустріти"
    },
    "forms": [
      "sastopu",
      "sastopi",
      "sastop",
      "sastopam",
      "sastopat",
      "sastapu",
      "sastapi",
      "sastapa",
      "sastapām",
      "sastapāt",
      "sastapšu",
      "sastapsi",
      "sastaps",
      "sastapsim",
      "sastapsiet"
    ]
  },
  {
    "lemma": "tapt",
    "class": "irregular",
    "translation": {
      "ru": "становиться",
      "uk": "ставати"
    },
    "forms": [
      "topu",
      "topi",
      "top",
      "topam",
      "topat",
      "tapu",
      "tapi",
      "tapa",
      "tapām",
      "tapāt",
      "tapšu",
      "tapsi",
      "taps",
      "tapsim",
      "tapsiet"
    ]
  },
  {
    "lemma": "zust",
    "class": "irregular",
    "translation": {
      "ru": "исчезать",
      "uk": "зникати"
    },
    "forms": [
      "zūdu",
      "zūdi",
      "zūd",
      "zūdam",
      "zūdat",
      "zudu",
      "zudi",
      "zuda",
      "zudām",
      "zudāt",
      "zudīšu",
      "zudīsi",
      "zudīs",
      "zudīsim",
      "zudīsiet"
    ]
  },
  {
    "lemma": "pazust",
    "class": "irregular",
    "translation": {
      "ru": "исчезнуть",
      "uk": "зникнути"
    },
    "forms": [
      "pazūdu",
      "pazūdi",
      "pazūd",
      "pazūdam",
      "pazūdat",
      "pazudu",
      "pazudi",
      "pazuda",
      "pazudām",
      "pazudāt",
      "pazudīšu",
      "pazudīsi",
      "pazudīs",
      "pazudīsim",
      "pazudīsiet"
    ]
  }
]